臺灣高等法院臺南分院刑事判決
109年度金上重更三字第31號
上  訴  人  臺灣臺南地方檢察署檢察官
上  訴  人  
即  被  告  賴月女
選任辯護人  蔡文斌律師
            林冠廷律師
            李明峯律師
上  訴  人  
即  被  告  章琳琳
法扶律師    楊惠雯律師
上  訴  人  
即  被  告  林琦惢
選任辯護人  楊惠雯律師
上  訴  人  
即  被  告  許金葉
法扶律師    張仁懷律師
上列上訴人等因被告違反銀行法等案件，不服臺灣臺南地方法院
95年度重訴字第16號中華民國97年12月31日第一審判決（起訴案
號：臺灣臺南地方檢察署95年度偵字第4689號、第4996號、第53
26號、第9513號、第9934號；移送併辦案號：臺灣臺北地方檢察
署95年度偵字第9119號、第9289號、第16535 號、第16536 號、
第16537 號、第16538 號、第18347 號【賴月女、林琦惢】、臺
灣高雄地方檢察署96年度偵字第19819 號【林琦惢】、96年度偵
字第18609 號、97年度偵字第12353 號【許金葉】、臺灣新北地
方檢察署101 年度偵字第14196 號【賴月女】），提起上訴，判
決後經最高法院第二次發回更審，本院判決如下：
    主  文
原判決關於賴月女、章琳琳、林琦惢、許金葉部分均撤銷。
賴月女、章琳琳、林琦惢、許金葉共同犯銀行法第一百二十五條
第一項後段之罪，賴月女、章琳琳各處有期徒刑壹年拾月，林琦
惢、許金葉各處有期徒刑貳年。
    犯罪事實
一、緣陳育珅於民國91年間，以「阜東集團」為名，在全省各地
    違法吸收資金高達新臺幣（下同）一百餘億元（前經臺灣雲
    林地方檢察署檢察官於92年11月27日，以92年度偵字第618 
    、2157、3892號提起公訴；本院97年度金上重更㈠字第309 
    號判決後確定，下稱【「阜東集團」前案】）；張臆泳（經
    判處罪刑確定）係該集團「中央管理處」主席，綜理「陳系
    」、「沈系」二大系統，且經由陳育珅挹注財力進而擔任清
    三電子股份有限公司（下稱清三公司）總經理；陳佩綺（通
    緝中）係陳育珅之胞姊，與沈愛金（原名沈湘沄，經判處罪
    刑確定）分任集團副主席，負責綜理「陳系」與「沈系」二
    大系統之吸金業務；吳梅邑（代號「小魚」)、陳筠臻（代
    號「小律」）各係陳育珅之女友、堂妹，各擔任該集團「陳
    系」、「沈系」二大系統之會計及股務大臣，負責收取投資
    人繳交之資金，上繳陳育珅，經由網際網路奇摩家族網頁、
    MSN 或電話等下達陳育珅指示之每檔股票檔期、每股買進價
    格及預計獲利等不實資訊，並於檔期結束時虛偽回報股票交
    易獲利情形（該二人均經判決確定）；【章琳琳】原係華氏
    鼎證券投資顧問股份有限公司（下稱華氏鼎投顧）幹部，於
    民國94年11月間陳佩綺出境潛逃後，擔任陳育坤之特別助理
    ，負責聯繫及整合「陳系」旗下各投顧公司之業務及處理投
    資人退款要求；李誌丞係該集團「中央管理處」之「戰情中
    心主任」（所涉部分業經判處罪刑確定），專責依陳育珅之
    指示從事股票代操之操盤業務；邵雪珠（所涉部分業經判處
    罪刑確定）係邵氏證券投資顧問股份有限公司（下稱邵氏投
    顧）實際負責人；盧明娟（所涉部分業經判處罪刑確定）係
    華氏鼎投顧實際負責人（前任負責人係「陳系」副主席陳佩
    綺），王國庭（盧明娟之男友，所涉部分業經判處罪刑確定
    ）為華氏鼎投顧臺南證戰中心之代操業務主任；陳淑麗、吳
    乃一（二人所涉部分業經判處罪刑確定）分別係威爾森證券
    投資顧問股份有限公司（下稱威爾森投顧）前、後任實際負
    責人；李秝蓁（原名李靜雪，已死亡）係崇光證券投資顧問
    股份有限公司（下稱崇光投顧）實際負責人；【賴月女】為
    德聯證券投資顧問股份有限公司（下稱德聯投顧）實際負責
    人；張永祥（所涉部分業經判處罪刑確定）係天力證券投資
    顧問股份有限公司（下稱天力投顧）實際負責人，高東花（
    所涉部分業經判處罪刑確定）係該投顧總經理；郭慧君（所
    涉部分業經判處罪刑確定）係景辰證券投資顧問股份有限公
    司（下稱景辰投顧）實際負責人；【林琦惢】係尚益證券投
    資顧問股份有限公司（下稱尚益投顧）實際負責人；俞秋霞
    、黃名世（二人所涉部分業經判處罪刑確定）分別係聖堡威
    廉證券投資顧問股份有限公司（下稱聖堡威廉投顧）前、後
    任實際負責人，黃名世同時亦為沈子渝旗下最大幹部；沈子
    渝（原名劉沈美雀，所涉部分業經判處罪刑確定）、【許金
    葉】及黃恩盛（黃恩盛所涉部分業經判處罪刑確定）分別係
    豐朝證券投資顧問股份有限公司（下稱豐朝投顧）臺北分公
    司、臺東總公司及臺中分公司之實際負責人；林芝（所涉部
    分業經判處罪刑確定）係國際財富投資顧問股份有限公司（
    下稱國際財富投顧）實際負責人，謝顯璋（所涉部分業經判
    處罪刑確定）係該投顧總經理。以上均為該集團主要成員，
    負責執行吸收資金業務及管理所屬投顧公司，向不特定之社
    會大眾招攬收受投資，及非法從事全權委託代操業務。（以
    上為「阜東集團」案階段）；詎陳育珅於「阜東集團」案於
    92年11月27日經偵查起訴，竟另萌生成立其他吸金集團再度
    吸金之動機，先後為下列行為：
(一)自92年底、93年初起改以不同吸金手法，成立「聖堡威廉」
    吸金集團，擔任首腦；陳育珅操控集團之吸金決策與掌握資
    金，自居「統帥」，並以「若要拿回前次投資之資金就必須
    再繼續配合從事吸金業務」等為由，要求涉有「阜東集團」
    前案之張臆泳、陳佩綺、沈愛金等人重起爐灶，分別由陳佩
    綺以華氏鼎投顧為據點，張臆泳、沈愛金二人以天力投顧為
    據點，重行拓展吸金業務，當時華氏鼎投顧之創始幹部尚有
    盧明娟、李秝蓁、邵雪珠、陳淑麗、吳梅邑等人，【章琳琳
    】亦於93年3 月間進入華氏鼎投顧任職，並於93年年底擔任
    華氏鼎投顧幹部；天力投顧創始幹部則包含沈子渝、張永祥
    、【林琦惢】、郭慧君、陳筠臻等人。陳育珅自93年間起陸
    續分別指示華氏鼎投顧之幹部邵雪珠、李秝蓁、【賴月女】
    、陳淑麗等人另外籌設邵氏投顧、崇光投顧、德聯投顧、威
    爾森投顧等證券投資顧問公司，並指示天力投顧之幹部沈子
    渝、郭慧君、林琦惢、俞秋霞等人，分別成立豐朝投顧、景
    辰投顧、尚益投顧（併案十四臺灣高雄地方檢察署96年度偵
    字第19819 號併辦意旨書所稱「阜東集團」旗下，應係「聖
    堡威廉集團」旗下之筆誤）、聖堡威廉投顧等證券投資顧問
    公司為據點，肩負該等投顧公司之吸金業務。93年底，陳育
    珅見該集團規模日益壯大，乃指派張臆泳擔任該集團中央管
    理處主席，旗下正式分為「陳系」及「沈系」二大系統，分
    別由陳佩綺及沈愛金擔任各該系統副主席；其中陳佩綺所掌
    「陳系」，旗下有華氏鼎投顧、邵氏投顧、崇光投顧、德聯
    投顧、威爾森投顧等五家公司；沈愛金負責之「沈系」，旗
    下則有天力投顧、豐朝投顧、景辰投顧、尚益投顧、聖堡威
    廉投顧等五家公司。前開十家投顧公司，除華氏鼎、邵氏及
    天力等三家投顧公司業已依證券投資信託及顧問法（自93年
    11月1 日起施行；下稱證券投顧法）規定取得經營證券投資
    顧問業務之許可，但未取得全權委託代客操作之許可外，其
    餘七家投顧公司，均未經主管機關許可經營證券投資顧問業
    務及全權委託代客操作業務，而尚益投顧公司則均未經公司
    設立登記。陳育珅並另指示林芝、謝顯璋成立國際財富投顧
    ，直接受其指揮，藉由林芝係香港籍背景，欲擴展海外業務
    。
(二)陳育珅乃另行起意，明知非銀行不得以收受投資之名義向多
    數人或不特定之人吸收資金，且知未經設立公司登記不得以
    公司名義經營業務，另非經主管機關金融監督管理委員會證
    券期貨局（下稱證期局）核准，不得經營證券投資顧問業務
    或全權委託投資業務，及經營證券投資顧問業務或全權委託
    投資業務不得有虛偽、詐欺及其他足致他人誤信之行為；竟
    與張臆泳、李誌丞、陳佩綺、沈愛金、吳梅邑、陳筠臻、邵
    雪珠、盧明娟、王國庭、陳淑麗、吳乃一、張永祥、高東花
    、沈子渝、黃恩盛、郭慧君、俞秋霞、黃名世、林芝、謝顯
    璋等人（下稱【張臆泳等人】）共同基於意圖為自己不法所
    有之常業詐欺、以未經設立登記之公司名義經營業務及非法
    經營證券投資顧問業務、全權委託投資業務，而對不特定之
    投資人為虛偽、詐欺行為（自【93年11月1 日】起始該當證
    券投顧法部分之犯行，詳後述理由）以達非法吸收資金目的
    之犯意聯絡，以類似老鼠會傳銷之組織架構，大量吸收業務
    員並四處招攬投資人，以分層負責方式進行吸金。陳育珅與
    張臆泳等人為招攬投資人大量吸收資金，誆稱於每檔股票到
    期結算獲利後，除將獲利之一成作為中央管理處之行政管理
    費用，三成作為各級幹部之獎金外，其餘六成均歸投資人所
    有，並保證每檔股票均能以低於市場甚低之價格買進，且每
    檔股票均能獲利等虛偽不實方法，為其宣傳手法（具體所稱
    保證獲利情形之說法如後述），並由邵雪珠、盧明娟、陳淑
    麗、吳乃一、張永祥、高東花、沈子渝、黃恩盛、郭慧君、
    俞秋霞、黃名世等人各自向下線糾集幹部，並指示投資人以
    現金交付或匯款至相關投顧實際負責人指定之帳戶，再由相
    關投顧實際負責人將資金上繳陳育珅、章琳琳則為領取幹部
    薪資為報酬。李秝蓁、林琦惢、許金葉、賴月女、章琳琳（
    下稱【李秝蓁等五人】，與陳育珅及張臆泳等人則合稱【陳
    育珅等人】）加入該集團後，依序自93年2 月、93年4 月、
    93年7 月、94年1 月、94年4 月起，為獲取約定不法報酬或
    按下線投資人投資額比例報酬（前4人報酬內容詳後述），
    先後與陳育珅及張臆泳等人基於上開相同之犯意聯絡（賴月
    女、章琳琳常業詐欺、證券投顧法詐偽二罪，因法規競合僅
    論後罪），而參與該集團以上開方式對外吸收資金之運作（
    林琦惢、許金葉部分，於93年10月31日證券投顧法施行後，
    始該當證券投顧法犯行）。陳育珅並於吸金過程中，親自於
    臺北市環亞大飯店、圓山大飯店、西華大飯店、遠企大飯店
    、天母國際會議廳、高雄市漢來大飯店及各地多次辦理投資
    說明會，亦至臺南、高雄、花蓮、臺東、苗栗、羅東等地投
    顧分公司或辦事處舉辦集團之「全省遠征說明會」，大肆招
    攬投資人，及提供誇大不實之投資報告書、營運計畫書及證
    戰系統企畫書引人入甕。陳育珅等人為招攬廣大投資人，向
    旗下業務幹部及投資人稱所收資金將用於投資股市，以全權
    委託方式買賣股票，依不同階段先後分為第一市場、第二市
    場及第三市場資金（簡稱CTB）。所謂第一市場資金係陳育
    珅透過旗下十家投顧公司幹部向投資人佯稱：所收資金將代
    為購買某檔上市（櫃）斷頭股票，其操作方式為事先告知投
    資人準備要購買某檔股票，並設定買進日期、結算期間及每
    股價格，且每股價格均低於市場價格若干成，到期後再回報
    投資人表示已經獲利若干，每次以一至二個月不等為一期計
    算獲利，且保證每期可獲利百分之四至五，甚至有時高達百
    分八至十以上等不實詐術，俟到期後則再告知投資人，該資
    金連本帶利已直接再轉投資另外一檔股票，並於每次到期後
    持續轉單，以避免投資人萌生退場之念，並反覆操作。嗣陳
    育珅等人因第一市場已漸漸無法吸收資金，乃再透過旗下投
    顧幹部以所謂第二市場、第三市場名義繼續向投資人吸金，
    並改以一至二個星期為一期計算獲利，到期後仍保證每期獲
    利百分之四，其他方面則與第一市場相同，終至投資人均無
    法領回本利等詐術言詞。陳育珅等人於吸金期間，雖然依期
    間先後不同，曾以前開第一市場、第二市場及第三市場之名
    義，持續對外招攬投資人吸金，資金用途均聲稱係作為投資
    買賣股票之用，惟僅係結算獲利期間之長短不同而已，即有
    所謂長單、短單之分，其他所稱投資方式並無差異，其用意
    僅在誘使投資人持續投資，陳育珅等人並未實際從事各該檔
    股票買賣之行為。該集團並先後由吳梅邑、陳筠臻二人將前
    開方式訛詐吸收之資金，以張臆泳名義匯入清三公司，宣稱
    為重建清三公司財務而設立「清三電子營運基金」，以欺矇
    旗下投資人，若干部分且由清三公司開立支票交付投資人，
    或囑由吳梅邑以個人名義開立支票交付投資人，惟均未獲兌
    現；另於94年4 月間假借投資「友達專案」為名，向投資人
    吸金，實則將該資金部分於94年5 月31日及6 月1 日間，以
    股東張臆泳名義匯入清三公司，借款予清三公司，使張臆泳
    成為清三公司最大債權人；嗣於94年6 月中旬，復以資金需
    求不足因應為由，續向投資人吸金，部分並開立支票交付，
    惟均未獲兌現。陳育珅並安排張臆泳擔任清三公司之總經理
    ，以博取投資人之信任，誤以為陳育珅此舉係為使該集團取
    得清三公司經營權，該集團將來前途無可限量，以利渠等繼
    續吸金。
(三)陳育珅為擴大其吸金業務，便於指揮旗下投顧及鞏固其領導
    地位，乃不定期地透過吳梅邑及陳筠臻等二位股務大臣，以
    電話或奇摩網站「雄霸天下」家族之帳號（即「二九（spw1
    029 ）」（吳梅邑）、「股務大臣- 律（spw1016 ）」（陳
    筠臻）指示該系旗下投顧幹部，有關下單買賣股票之時間、
    股票名稱及價格等指令，到期後各級幹部再依據吳梅邑及陳
    筠臻所回報之交易股票資料，製作投資明細單交予客戶。此
    外，陳育珅亦親自透過前開網站，先後以不同帳號「spw100
    0 」，名稱「天下本陣」及「活出自我」，及該網站「王道
    天下」家族網主名稱「一介布衣（uyg00000）」，與「天樂
    園」家族「戰情中心主任（uyg00000）」、「頭兒（bzx000
    000 ）」、「聖戰將軍（uyg00000）」等多種名義，向各該
    投顧幹部發佈不實的投資股票獲利狀況、吸金業務之拓展技
    巧及吸收資金之經營策略等消息，惟實際上均未實際下單買
    賣股票，期滿後，陳育珅向投資人回報之股票下單之交易情
    形及報酬率亦均為虛構，自始陳育珅等人即以詐欺投資人之
    手法以達到非法吸金之目的，並反覆以此為業。陳育珅因其
    向投資人虛構買賣股票之利潤豐厚，其詐騙吸金初期，尚有
    支付所稱部分股票獲利及退還部分本金予投資人藉以宣傳，
    致投資人誤信該投資管道安全無慮後，續往下線吸金，使得
    投入資金愈來愈多，長久下來，陳育珅終因虛構股票獲利及
    本金所必須支付之金額過於龐大，致無力負荷投資人之退款
    要求，因而改將投資股票之操作期間拉長，以減少投資人將
    資金抽回。94年初，陳育珅為拖延投資人蜂擁而來之退款要
    求，乃以所謂資金要進行「塑身」半年為由，將部分資金停
    止計算獲利，並緊縮資金之下放；於94年6 月底即將到期前
    ，更以「鎖單」方式，強制將第一市場之資金連本帶利加以
    凍結一年，宣稱於95年5 月31日到期後進行結算，保證可再
    獲利百分之五十，屆期先行歸還獲利部分，本金部分再逐期
    攤還云云，反覆以此理由再度欺騙投資人，以暫時遏止投資
    人退款之要求。一旦遇有投資人不滿鎖單時，陳育珅、吳梅
    邑、陳筠臻等人則私下指示各級幹部於面對投資人時，由幹
    部自行負責向投資人謊稱所繳資金仍繼續轉單買賣股票及持
    續獲利中。鎖單以後，陳育珅再以第二市場、第三市場為名
    ，開發新市場，重新尋找新客戶吸收資金，其所稱資金用途
    及投資方式均與第一市場相同，仍由陳育珅、吳梅邑及陳筠
    臻等人透過前開網站、MSN 或電話方式，回報給投資人虛偽
    不實的買賣股票交易明細及獲利情形，期間若遇有投資人要
    求退款時，則由投顧公司幹部自行負責籌款（例如以吸收新
    客戶上繳之資金退還予要求退款之舊客戶，或由幹部自行墊
    付），陳育珅所直接掌握之中央管理處則不予退款，致各投
    顧公司負責人及幹部以新吸收資金支付舊客戶之退款要求。
    惟各投顧公司仍然無法應付投資人之退款要求，其中威爾森
    投顧實際負責人陳淑麗、聖堡威廉投顧實際負責人俞秋霞等
    人，不堪負荷而離職，陳育珅即再指派吳乃一、黃名世二人
    分別擔任威爾森投顧及聖堡威廉投顧之顧問，繼續接手經營
    吸金業務。至陳淑麗旗下原有之客戶及投資帳目則交由【賴
    月女】接手經營、管理。
二、陳育珅等人明知未經主管機關證期局之許可，不得經營證券
    投資顧問及全權委託投資業務（俗稱代客操作或代操），且
    該集團旗下之各家投顧公司，均未經證期局許可經營代客操
    作業務，除華氏鼎投顧、邵氏投顧、天力投顧外，其餘投顧
    公司亦均未經許可經營證券投資顧問業務，詎陳育珅為企圖
    拉抬其所宣稱認養之上市櫃公司股價，減少第一、二、三市
    場投資人之疑慮，乃於臺北市○○區中央管理處成立證戰中心
    ，另於臺北及高雄二地分別設立戰情中心，並要求各投顧公
    司內部自行籌組戰情中心，以配合從事代操業務。陳育珅為
    大力推展各該投顧從事代操業務，乃自94年7 月起指派華氏
    鼎投顧王國庭先於華氏鼎投顧設立臺南戰情中心（臺南市○○
    路○段000 號00樓）辦理代客操作講習與訓練，並由陳育珅
    自同年7 月7 日起親臨現場表演直接將上櫃公司信昌電子陶
    瓷股份有限公司（下稱信昌公司）之股價拉上漲停，以展現
    其可以透過集團旗下投顧公司之組織，藉由代客操作之手法
    輕易達到操控股價之目的（陳育珅就炒作股票所涉違反證券
    交易法第171 條部分之犯行，業經判處罪刑確定）。隨後，
    張臆泳等人及【李秝蓁等五人】即與陳育珅共同基於同一非
    法經營證券投資顧問業務及全權委託投資業務之犯意聯絡，
    推由上開投顧公司陸續成立戰情中心，並由業務幹部向社會
    上不特定之投資人招攬委託代客操作業務（又簡稱STO ），
    將客戶證券集保帳號及銀行帳號交給戰情人員作為直接下單
    之用，陳育珅或中央管理處證戰中心主任李誌丞再透過奇摩
    網站之MSN （即時通），分別以「全國證戰最高指揮官」、
    「BOSS」（指陳育珅）及「戰情主任」（指李誌丞）名義，
    下達交易代操股票之指令予各投顧公司之戰情人員，以同步
    進行代客操作同檔股票。陳育珅於前開投顧公司內總計成立
    十五處代客操作之主要據點，該等據點於網路上MSN 之代號
    分別係：豐朝投顧臺東總公司為「東一戰」、豐朝投顧臺中
    分公司為「中二戰」、豐朝投顧三民公司為「南一戰」、豐
    朝投顧自強公司為「南二戰」、邵氏投顧臺北公司為「北五
    戰」、邵氏投顧臺中公司為「中一戰」、尚益投顧高雄公司
    為「南三戰」、德聯投顧臺北公司為「北一戰」、聖堡威廉
    投顧公司為「北三戰」、景辰投顧臺北公司為「北二戰」、
    華氏鼎投顧臺南公司為「南五戰」、天力投顧羅東公司為「
    東二戰」、天力投顧苗栗公司為「中三戰」、威爾森投顧臺
    北公司為「北八戰」、國際財富投顧公司為「北六戰」。代
    操期間陳育珅及李誌丞曾指示買進信昌公司及秋雨印刷股份
    有限公司（下稱秋雨公司）二家公司股票，由陳育珅指示華
    氏鼎投顧之臺南戰情人員，將委託代操客戶持有之信昌公司
    股票賣給邵氏投顧、德聯投顧之代操投資人，經過一段期間
    之後，再指示邵氏投顧、德聯投顧將代操投資人先前買進之
    信昌公司股票賣還給華氏鼎證券投顧，以營造交易活絡之假
    象，自94年7 月7 日起，各投顧公司所受全權委託代操股票
    之投資人情形，詳如【附表三】所示。　　
三、94年11月間，陳佩綺捲款潛逃出境後，集團陸續發生投顧公
    司幹部無法正常上繳資金情形，部分投顧公司幹部見資金拿
    回無望後，陸續求去，陳育珅為穩定集團運作，乃任命幹部
    【章琳琳】為其特別助理，並由章琳琳、吳梅邑及陳筠臻等
    人，以所謂「新制市場」名義，再下達各投顧公司幹部繼續
    在社會上吸收新資金，並聲稱新制市場之結算期間更短、獲
    利更高，惟此時該集團之吸金規模已大不如前，加以陳育珅
    等人不斷地假借各種理由及營運考量，拒絕或無法將資金退
    款予投資人，投資人於一再要求退款未果後始發覺受騙。經
    統計，李秝蓁（已死亡）及林琦惢、許金葉、賴月女、章琳
    琳（以上4人合稱【林琦惢等4人】）等人分別自其參與該集
    團吸金運作期間之時起至本案於95年3 月間遭搜索時止，該
    集團以上開方式向各投資人吸收資金而上繳之本金（不含集
    團預告之獲利），依序如【附表二】之一（李秝蓁部分，雖
    已死亡，但其後附表二之二至之五均自之一刪減而來，仍列
    入說明）、之二（林琦惢部分）、之三（許金葉部分）、之
    四（賴月女部分）、之五（章琳琳部分）所示，其非法吸金
    之金額均已達一億元以上（即各該附表「投資金額」欄所示
    及其加總）。　　
四、案經法務部調查局北部地區機動工作組（下稱調查局北機組
    ）移送及被害人蔡明嬌等多人告訴，由臺灣臺南地方檢察署
    檢察官偵查起訴，及臺灣臺北地方檢察署、臺灣高雄地方檢
    察署、臺灣新北地方檢察署、臺灣士林地方檢察署檢察官移
    送併辦。
    理  由
甲、程序部分：
一、其他共犯判決情形
    陳育珅及其他共犯，經判處罪刑（如下表所示），為本院查
    明在卷（詳其他被告前科資料卷）；本案被告林琦惢等4人
    ，經起訴罪名與下表所列被告大致相同，且均起訴銀行法罪
    名；然因陳育珅及其他如下表之共犯，經依最高法院該時見
    解（詳下表備註），已不另無罪諭知而判決確定；嗣後最高
    法院變更見解：行為人所為既同時符合非法吸金罪構成要件
    與詐欺罪構成要件，自應認屬一行為觸犯數罪名的想像競合
    犯，從一較重的違反銀行法非法吸金罪處斷，否則即有評價
    不足情形存在。（最高法院105年度第13次刑事庭會議（一
    ）、105年度台上字第2081號判決意旨參照）；本案被告賴
    月女等4人依變更後之見解，經本院前審（更二審及本判決
    ）判處銀行法等罪名，茲先敘明。
【其他共犯判決表】　　
共犯／角色 確定判決案號 罪名及宣告刑 備註 陳育珅/集團首腦 102金上重更一32 ⒈主文：證交法第171條第1項第1款通謀買賣證券、高買證券及操縱證券價格罪。 ⒉理由欄所犯罪名： ①刑法第340條常業詐欺罪。 ②證券投資信託及顧問法第107條第1款未經主管機關許可經營證券投資顧問及全權委託投資業務罪。 ③證券投資信託及顧問法第105條第2項詐偽罪。 ④公司法第19條第1、2項未經設立登記公司不得以公司名義經營業務罪。 ⑤證交法第171條第1項第1款通謀買賣證券、高買證券及操縱證券價格罪。 ⒊宣告刑：   有期徒刑14年、併科罰金2億元。 起訴銀行法部分：⑴最高法院早期見解認為，所謂收受存款必須出於「合法方法」，僅因其經營收受存款及吸收資金業務係未經依法核准許可而導致非法；然基於「不法原因」例如詐欺行為，因其並無「返還本金或給付相當或高於本金」意思，縱有給付利息約定，亦僅為詐取財物之方法，並非所謂「收受存款」，僅成立詐欺罪而不構成銀行法之罪（最高法院100年台上字第3412號判決意旨參照）。 ⑵一、二審及更一審判決均採納上開見解而就銀行法部分諭知不另無罪。 張臆泳／集團中央管理處主席；綜理「陳系」及「沈系」吸金業務 95重訴16 ⒈主文：證券投資信託及顧問法第105條第2項詐偽罪。 ⒉理由欄所犯罪名： 　同陳育珅編號①②③④ ⒊宣告刑：有期徒刑2年，緩刑4年，犯罪所得16億984萬7807元沒收。 同陳育珅 沈愛金即沈湘沄／集團副主席；綜理「沈系」吸金業務 95重訴16 ⒈主文：證券投資信託及顧問法第105條第2項詐偽罪。 ⒉理由欄所犯罪名： 　同陳育珅編號①②③④ ⒊宣告刑：有期徒刑1年7月，緩刑3年，並向公庫支付30萬元，犯罪所得16億984萬7807元沒收。 同陳育珅 吳梅邑／陳育珅女友，擔任集團會計、股務大臣 102金上重更一32 ⒈主文：證券投資信託及顧問法第105條第2項詐偽罪。 ⒉理由欄所犯罪名： 　同陳育珅編號①②③④ ⒊宣告刑：有期徒刑2年4月。 同陳育珅 陳筠臻／陳育珅堂妹，擔任集團會計、股務大臣 102金上重更一32 ⒈主文：證券投資信託及顧問法第105條第2項詐偽罪。 ⒉理由欄所犯罪名： 　同陳育珅編號①②③④ ⒊宣告刑：有期徒刑2年4月。 同陳育珅 李誌丞／集團中央管理處戰情中心之主任 95重訴16 ⒈主文：證券投資信託及顧問法第105條第2項詐偽罪。 ⒉理由欄所犯罪名： 　同陳育珅編號②③ ⒊宣告刑：有期徒刑1年2月，減為7月，緩刑3年。 協商判決 邵雪珠／邵氏投顧之實際負責人 95重訴16 ⒈主文：證券投資信託及顧問法第105條第2項詐偽罪。 ⒉理由欄所犯罪名： 　同陳育珅編號①②③④ ⒊宣告刑：有期徒刑2年，緩刑2年，並向公庫支付120萬元，犯罪所得16億984萬7807元沒收。 同陳育珅 盧明娟／華氏鼎投顧之實際負責人 95重訴16 ⒈主文：證券投資信託及顧問法第105條第2項詐偽罪。 ⒉理由欄所犯罪名： 　同陳育珅編號①②③④ ⒊宣告刑：有期徒刑1年4月，減為8月，緩刑3年，並向公庫支付30萬元，犯罪所得16億984萬7807元沒收。 同陳育珅 王國庭／華氏鼎投顧台南證戰中心之代操業務主任 95重訴16 ⒈主文：證券投資信託及顧問法第105條第2項詐偽罪。 ⒉理由欄所犯罪名： 　同陳育珅編號②③ ⒊宣告刑：有期徒刑1年2月，減為7月，緩刑3年。 協商判決 陳淑麗／威爾森投顧之實際負責人 95重訴16 ⒈主文：證券投資信託及顧問法第105條第2項詐偽罪。 ⒉理由欄所犯罪名： 　同陳育珅編號①②③④ ⒊宣告刑：有期徒刑1年7月，緩刑3年，並向公庫支付30萬元，犯罪所得16億984萬7807元沒收。 同陳育珅 吳乃一／威爾森投顧之實際負責人 95重訴16 ⒈主文：證券投資信託及顧問法第105條第2項詐偽罪。 ⒉理由欄所犯罪名： 　同陳育珅編號①②③④ ⒊宣告刑：有期徒刑1年6月，減為9月，緩刑3年，並向公庫支付30萬元，犯罪所得16億984萬7807元沒收。 同陳育珅 張永祥/天力投顧之實際負責人 95重訴16 ⒈主文：證券投資信託及顧問法第105條第2項詐偽罪。 ⒉理由欄所犯罪名： 　同陳育珅編號①②③④ ⒊宣告刑：有期徒刑1年10月，緩刑4年，並向公庫支付80萬元，犯罪所得16億984萬7807元沒收。 同陳育珅 高東花/天力投顧之總經理 95重訴16 ⒈主文：證券投資信託及顧問法第105條第2項詐偽罪。 ⒉理由欄所犯罪名： 　同陳育珅編號①②③④ ⒊宣告刑：有期徒刑1年7月，緩刑3年，並向公庫支付40萬元，犯罪所得16億984萬7807元沒收。 同陳育珅 郭慧君／景辰投顧之實際負責人 95重訴16 ⒈主文：證券投資信託及顧問法第105條第2項詐偽罪。 ⒉理由欄所犯罪名： 　同陳育珅編號①②③④ ⒊宣告刑：有期徒刑1年10月，緩刑4年，並向公庫支付80萬元，犯罪所得16億984萬7807元沒收。 同陳育珅 俞秋霞／聖堡威廉投顧之實際負責人 95重訴16 ⒈主文：證券投資信託及顧問法第105條第2項詐偽罪。 ⒉理由欄所犯罪名： 　同陳育珅編號①②③④ ⒊宣告刑：有期徒刑1年9月，緩刑4年，並向公庫支付80萬元，犯罪所得16億984萬7807元沒收。 同陳育珅 黃名世即黃聖喆／聖堡威廉投顧之實際負責人；沈子渝旗下最大幹部 95重訴16 ⒈主文：證券投資信託及顧問法第105條第2項詐偽罪。 ⒉理由欄所犯罪名： 　同陳育珅編號①②③④ ⒊宣告刑：有期徒刑1年6月，減為9月，緩刑3年，並向公庫支付30萬元，犯罪所得16億984萬7807元沒收。 同陳育珅 沈子渝即劉沈美雀／豐朝投顧台北分公司之實際負責人 95重訴16 ⒈主文：證券投資信託及顧問法第105條第2項詐偽罪。 ⒉理由欄所犯罪名： 　同陳育珅編號①②③④ ⒊宣告刑：有期徒刑1年10月，緩刑4年，並向公庫支付80萬元，犯罪所得16億984萬7807元沒收。 同陳育珅 黃恩盛／豐朝投顧台中分公司之實際負責人 95重訴16 ⒈主文：證券投資信託及顧問法第105條第2項詐偽罪。 ⒉理由欄所犯罪名： 　同陳育珅編號①②③④ ⒊宣告刑：有期徒刑1年2月，減為7月，犯罪所得16億984萬7807元沒收。 同陳育珅 林芝／國際財富投顧之實際負責人 95重訴16 ⒈主文：證券投資信託及顧問法第105條第2項詐偽罪。 ⒉理由欄所犯罪名： 　同陳育珅編號②③ ⒊宣告刑：有期徒刑1年，併科罰金120萬元，減為6月，併科罰金60萬元，緩刑2年。 協商判決 謝顯璋／國際財富投顧之總經理 95重訴16 ⒈主文：證券投資信託及顧問法第105條第2項詐偽罪。 ⒉理由欄所犯罪名： 　同陳育珅編號②③ ⒊宣告刑：有期徒刑1年，併科罰金120萬元，減為6月，併科罰金60萬元，緩刑2年 協商判決 

二、本判決一併認定李秝蓁（已死亡）犯行及附表之原因
　　附表二之一至五所列投資人，係李秝蓁、被告林琦惢等4人
    加入集團期間內，該集團所招攬之全部投資人以及期間內集
    團吸金之金額，因本判決係依加入集團後期間認定李秝蓁及
    被告林琦惢等4人與集團內成員，應共同就集團吸金行為負
    共同正犯責任（非指各附表內所列投資人均由各該被告招攬
    下線）；故先就最早加入之李秝蓁整理投資人及集團金額列
    出附表（二之一），再加入集團在後之被告林琦惢等4人，
    依附表二之一內容，逐為刪減如附表二之二至之五，而有一
    併認定李秝蓁犯行及附表之必要。
三、證據能力
　　本判決引為判斷基礎之傳聞供述證據，經當事人及辯護人同
    意作為證據使用（本院更三卷二第112、199、305、336），
    本院於審理時逐一提示並告以要旨，未於言詞辯論終結前聲
    明異議，本院審酌該等證據作成時情況，並無違法或不當取
    證，亦無顯不可信或證明力過低，而均認為適當，依刑事訴
    訟法第159條之5規定，具證據能力；另本判決引用之非供述
    證據，均依法定程序取得，經合法調查程序，與待證事實間
    復具相當關聯性，無不得為證據情形，依刑事訴訟法第158
    條之4反面解釋，均有證據能力。
四、本件起訴被告等人涉犯刑法第339條第1項之普通詐欺罪，惟
    起訴事實記載被告等人於92至94年間以詐欺投資人之手法為
    非法吸金，其先後長達2年餘，又顯屬反覆以同種類行為為
    目的之常業犯，故被告等人行為應涉及刑法第340條常業詐
    欺罪說明。
乙、實體部分：
壹、認定犯罪事實所憑之證據及理由：
一、訊據被告林琦惢等4人，認罪及辯解如下：
(一)被告林琦惢承認第一審罪名(常業詐欺罪、公司法第19條2項
    、證券投資信託及顧問法第105條第2項、第107條第1款)，
    否認銀行法犯行；辯稱：主張無犯罪所得，且已與被害人和
    解，請求 請求輕判、並宣告緩刑(本院更三卷二第65-67、
    121-131頁)。
(二)被告許金葉於本院更三審初承認普通詐欺取財罪，嗣於最後
    審理時否認涉有何犯行，辯稱：伊僅係代理人，真正之負責
    人係沈子渝，伊沒有招攬投資人，也沒有從事代操業務，並
    無證據證明伊有犯罪云云（本院更三卷二第311、312、318
    、319頁），而其辯護人除同此辯護外，並稱本案與銀行法
    非法吸金罪之要件不吻合；且主張附表內之返還金額總計為
    被告許金葉返還云云。
(三)被告賴月女、章琳琳固對於所犯常業詐欺（被告賴月女、章
    琳琳此部分行為，因法規競合關係，優先適用證券投顧法詐
    偽罪之後，即不另獨立論常業詐欺之罪名，但本質上仍屬之
    ）、違反公司法第19條第2 項以未經設立登記公司名義經營
    業務及違反證券投顧法第107 條第1 款非法經營證券投資顧
    問業務及全權委託投資業務、第105 條第2 項對大眾為詐偽
    行為等犯行坦認不諱（本院更三卷二第45-50、64、66頁；
    卷二第64-67、133-139頁），惟矢口否認涉有銀行法第125 
    條第1 項非法吸金罪犯行，辯稱：伊認為本案不應成立銀行
    法非法吸金罪云云，而渠等辯護人亦同此辯護。
二、惟查：
(一)「聖堡威廉」集團確有以如事實欄所示之詐欺或詐偽方式對
    不特定人吸收資金，並反覆以此為業，及以未經設立登記之
    公司名義經營業務、非法從事證券投資顧問及全權委託投資
    業務（代客操作），暨經營證券投資顧問業務而對不特定之
    投資人為虛偽、詐欺行為之事實：
  ⒈陳育珅主持之「聖堡威廉」集團如何以如事實欄所示之詐欺
    或詐偽方式對不特定人吸收資金、以未經設立登記之公司名
    義經營業務、非法從事證券投資顧問及全權委託代客操作業
    務，而對不特定之投資人為虛偽、詐欺行為等節，已據證人
    即同案被告陳育珅於本院上訴審、更一審（即本院前審）供
    證在卷（上訴審卷二第211 、269 頁；更一卷一第257 頁）
    ，並稱：92年1 月28日「阜東集團」前案交保後，伊與沈愛
    金、邵雪珠、盧明娟、陳淑麗、李秝蓁、張永祥、郭慧君、
    林琦惢、俞秋霞、沈子渝等人協商解決「阜東」問題之後，
    始再有吸金行為；伊於92年年底，改以「聖堡威廉」為集團
    名稱，自任首腦，並以華氏鼎投顧、邵氏投顧、威爾森投顧
    、崇光投顧、德聯投顧、天力投顧、尚益投顧、聖堡威廉投
    顧、豐朝投顧、景辰投顧等十家投顧公司成立投資股市的集
    團，並設中央管理處，指派張臆泳擔任中央管理處主席，陳
    系及沈系二個系統，分由陳佩綺及沈愛金擔任副主席；各投
    顧公司實際負責人分別為華氏鼎投顧盧明娟、邵氏投顧邵雪
    珠、德聯投顧賴月女、崇光投顧李秝蓁、威爾森投顧陳淑麗
    、天力投顧張永祥、景辰投顧郭慧君、豐朝投顧沈子渝與許
    金葉、尚益投顧林琦惢、聖堡威廉投顧黃恩盛，各投顧以現
    金交付或匯到伊指定的帳戶，但實際上並未將投資人上繳的
    資金買賣股票，在向客戶吸收資金時會跟客戶保證獲利，有
    時間點，時間到以後再接；94年3 月間投資清三公司及全泰
    證券，因資金不足，以「鎖單」防止投資人利潤與本金之退
    款，繼以吸金方式相同，名義不同之第二、三市場吸金。94
    年7月7 日起開始從事代客操作之業務，由業務幹部向不特
    定投資人招攬委託代操業務，將客戶證券集保帳號及銀行帳
    號交給戰情人員作為直接下單之用，在94年9 月集團下十家
    投顧公司總共有十五處代客操作據點，投顧公司下之戰情中
    心與證戰中心之間，都是以MSN 之方式相互對話，伊由MSN 
    下達指示給各證戰中心人員買賣股票之標的、價位及張數；
    該集團各投顧公司均無全權委託許可，有些甚無證券投顧許
    可及公司登記，投顧公司設立只是一種區隔，可強化集團組
    織及形象，因投資人之參與非因各別投顧公司之故，而是因
    集團形象。第一市場、第二市場、第三市場，最主要是讓客
    戶覺得伊等有實際交易，但實際沒有股票交易；94年6 月1 
    日第一市場鎖單，進入第二市場，僅是拖延戰術，主要幹部
    均知悉，該集團每月有例行會議，全國幹部一起參與；違反
    銀行法吸金罪部分伊亦認罪等語明確（偵六卷第8 至12頁、
    第17至23頁、第246 至248 頁；調一卷第100 至105 頁；併
    五警一卷第1 至6 頁；一審卷七第212 、213 頁、一審卷九
    第6至41頁），核與證人即同案被告張臆泳、沈愛金、邵雪
    珠、盧明娟、陳淑麗、吳乃一、張永祥、郭慧君、俞秋霞、
    黃名世、沈子渝、黃恩盛、高東花分別供證有關該集團吸金
    、上繳資金及代客操作等作業情形，證人張臆泳、邵雪珠、
    張永祥、盧明娟另證稱陳育珅成立「聖堡威廉」集團及各投
    顧，藉以取回「阜東集團」時期資金等情（一審卷七第20、
    21頁、卷八第40、41、58、59頁、卷十第5 、21、33頁）、
    證人盧明娟復證稱該集團吸收資金時有向投資人保證獲利，
    證戰中心以投資人名義購買信昌、秋雨股票，可由投資人下
    單，亦有由投資人委託證戰中心人員下單，執行證券全權委
    託業務，該集團各投顧公司均無全權委託業務之許可等語（
    一審卷八第60、71頁、第74至76頁、79頁），及證人張臆泳
    、許榮淑證稱陳育珅吸收投資人資金挹注清三公司，且派張
    臆泳任清三公司總經理等情（一審卷七第22至32頁、第35、
    36頁），均大致相符，且如事實欄所示之客觀事實（各人開
    始參與該集團犯罪時間及於參與犯罪期間該集團所吸收資金
    之數額除外），亦為被告林琦惢、賴月女、章琳琳所不爭執
    （本院更二卷四第192 至207 頁、本院更三卷四第261至262
    頁）。
　⒉上開事實復經證人吳梅邑、陳筠臻、李誌丞、王國庭、高華
    美、黃秀貞證述如下：
  ⑴該集團陳系會計吳梅邑證稱：伊負責為陳育珅向該集團陳系
    華氏鼎、邵氏、德聯、崇光、威爾森等投顧顧問盧明娟、邵
    雪珠、賴月女、李秝蓁、陳淑麗收取上繳之投資金錢，陳育
    珅要求顧問開立帳戶交由伊保管，伊再依陳育珅指示，運用
    上開帳戶內之資金，所收取之款項幾乎投入清三公司、全泰
    證券，因中央無法支應投資人退款，94年6 月間第一市場鎖
    單一年。該集團吸金並無實際為投資人買賣股票，上開帳戶
    資金亦無股票交割扣款，自己也開立存款及支票帳戶供陳育
    珅使用，並負責以電話或MSN 傳達陳育珅指揮購買股票種類
    、價位之指令，包括證戰部分，並為之計算買賣股票金額等
    語（偵六卷第65至67頁、第219 至222 頁；一審卷四第9 頁
    、卷九第46至57頁；併五警一卷第36至41頁）。　
  ⑵該集團沈系會計陳筠臻證稱：伊屬沈系，但是歸哥哥陳育珅
    直接管理，沈系的副主席是沈愛金（原名沈湘沄），張臆泳
    是清三公司的總經理，陳育珅要伊將錢匯到清三公司的帳戶
    中。伊經手沈系旗下的天力、景辰、豐朝、尚益、聖堡威廉
    等投顧顧問張永祥、高東花、俞秋霞、郭慧君、林琦惢上繳
    的銀行存摺、印鑑；另伊綽號「小律」，並在奇摩家族中以
    網路代號「股務大臣- 律spw1016 」為陳育珅發佈供投資人
    購買股票之種類、價位之訊息。網路討論區中，代號如下：
    豐朝投顧臺東分公司代稱為「東一戰」、豐朝投顧臺中分公
    司代稱為「中二戰」、豐朝投顧三民分公司代稱為「南一戰
    」、豐朝投顧自強分公司代稱為「南二戰」、邵氏投顧臺北
    分公司代稱為「北五戰」、邵氏投顧臺中分公司代稱為「中
    一戰」、尚益投顧高雄公司代稱為「南三戰」、德聯投顧臺
    北分公司代稱為「北一戰」、聖堡威廉投顧公司代稱為「北
    三戰」、國際財富公司代稱為「北六戰」、景辰投顧臺北公
    司代稱為「北二戰」、華氏鼎投顧臺南分公司代稱為「南五
    戰」、天力投顧羅東分公司代稱為「東二戰」、天力投顧苗
    栗分公司代稱為「中三戰」、威爾森投顧臺北公司代稱為「
    北八戰」等十五處戰情中心等語（調一卷第219 至221 頁；
    偵八卷第6 至10頁、第22至26頁；一審卷九第58至69頁）。
    　　
  ⑶該集團證戰中心主任李誌丞證稱：伊於94年5 月間派任該集
    團中央管理處證戰中心（臺北）主任，該集團設中央管理處
    ，由張臆泳、沈愛金分任主席、副主席，下設崇光、德聯、
    威爾森、華氏鼎、天力、景辰、豐朝等投顧公司外，另於臺
    北及高雄二處設戰情中心，隸屬中央。臺北戰情中心負責撰
    寫大盤或個股的投資報告，加上各投顧公司名義，供各投顧
    顧問使用。94年7 月間陳育珅指示臺北戰情中心須協助下達
    股票交易指令，以MSN 網路即時通訊的方式，轉發各投顧公
    司下單交易，投顧公司也會把成交狀況透過戰情中心回報陳
    育珅，戰情中心再將每日交易情形彙整，分別以電子郵件分
    別寄送給吳梅邑、陳筠臻。股市交易時間，伊、陳育珅及各
    投顧公司都會在網路即時通訊上保持聯繫。陳育珅有意塑造
    戰情中心為一個專業單位，但實際上伊等都不是證券操作很
    有經驗人員，且陳育珅曾經透過伊下達買賣秋雨及信昌公司
    股票；在臺北戰情中心查扣的各投顧公司執行單、股票操作
    績效表，有部分為實際下單；且單據上有公司名稱者，為投
    顧公司下單，餘則由戰情中心下單。使用的帳戶是投資人在
    全泰證券開的帳戶，約有十餘個，由投資人寫授權同意書並
    提供帳戶密碼，由戰情中心下單，資金由投資人自行存入交
    割，共同被告各投顧公司顧問等人均曾至臺北戰情中心開會
    ，每一投顧公司均由戰情中心特定戰情人員負責等語（偵三
    卷第78至82頁；偵六卷第463 、464 頁；一審卷九第101 至
    109 頁）。　
  ⑷該集團華氏鼎投顧臺南戰情中心業務主任王國庭證稱：93年
    進入華氏鼎投顧公司協助三重分公司作投資說明，94年6 月
    始，經陳佩綺指示成立臺南戰情中心，94年7 月7 日至8 月
    7 日間陳育珅至臺南華氏鼎表演操盤，炒作信昌、秋雨公司
    股票，後伊曾離開一段時間，又再度回到華氏鼎，並至臺中
    邵氏、花蓮華氏鼎，複製上開證戰系統。臺南證戰系統係由
    投資人自行開立證券帳戶，部分委託戰情人員下單，部分自
    行下單或委託給其他投資人下投單，一人一支電話，均根據
    中央臺北戰情中心主任李誌丞MSN 傳遞之資訊買進賣出，獲
    利時投資人可獲取70% 。同年8 月中旬南一戰、南二戰等各
    投顧戰情中心相繼成立等語（偵六卷第546 至548 頁；一審
    卷九第110 至112 頁）。
  ⑸投資人高華美證稱：伊係經由友人認識邵雪珠，92年底，含
    伊旗下投資人，共匯款幾千萬元予邵雪珠，之後自93年5 月
    間開始，伊將資金匯入陳麗華帳戶，陳麗華是華氏鼎投顧；
    當時邵雪珠、陳麗華均說要投資股票，保證可獲利，會報股
    票名稱及股價，股價均低於市場價格，陳麗華資料來自邵雪
    珠及幕後老闆陳育珅，之後於一個月後會報獲利給伊，獲利
    約買進股價的4%至7%。伊在全泰證券有開戶，立授權書給李
    誌丞，由李誌丞直接向全泰證券業務員下單操作，另投資人
    將資金放在伊台證的帳戶內，由李誌丞操作買賣。伊下線投
    資人宋燕雲、林子宜、徐振昶、陳鳳秋、賴世民及賴乾坤開
    設之台證帳戶，亦均交由戰情中心下單操作等語（併十七偵
    一卷第220 至223 頁）。
  ⑹投資人黃秀貞證稱：伊於94年7 月14日與伊同事林桂年、陳
    碧燕一起集資五百萬元，分別以林桂年及陳碧燕之新開戶日
    盛證券帳戶存入二百萬元及三百萬元，再將帳號及密碼交給
    章琳琳，再轉交王國庭、盧明娟在臺南進行代操等語（調二
    卷第408 至409 頁）
  ⒊並有邵雪珠合庫忠孝分行0000000000000 號、彰化銀行民生
    分行00000000000000號、合庫民生分行0000000000000 號、
    第一銀行延吉分行00000000000 號、土地銀行永和分行0000
    0000000000號、華南銀行忠孝分行000000000000號、陳淑麗
    建華銀行敦北分行00000000000000號、內湖大湖郵局000000
    0 號、華南銀行南三重分行00000000000000號、合庫民生分
    行0000000000000 號、內湖分行0000000000000 號、第一銀
    行大直簡易分行00000000000 號、00000000000 號、國泰世
    華銀行民權分行000000000000號、南京東路分行0000000000
    00號、吳乃一士林區農會延平分部00000000000000號、張永
    祥合庫北寧分行0000000000000 號、0000000000000 號、五
    洲分行0000000000000 號、玉山銀行民生分行000000000000
    0 號、建華銀行敦北分行00000000000000號、忠孝分行0000
    0000000000號、高東花合庫東臺北分行0000000000000 號、
    郭慧君建華銀行新莊分行00000000000000號、敦北分行0000
    0000000000號、俞秋霞國泰世華銀行南京東路分行00000000
    0000號、建華銀行敦北分行00000000000000號、黃名世合庫
    松江分行0000000000000 號、建華銀行敦北分行0000000000
    0000號、沈子渝合庫北寧分行0000000000000 號、五洲分行
    0000000000000 號、玉山銀行民生分行0000000000000 號、
    臺中軍功郵局0000000 號、建華銀行敦北分行000000000000
    00號、陳垂蓮合庫忠孝分行0000000000000 號、0000000000
    000 號、陳麗華國泰世華銀行臺南分行000000000000號、00
    0000000000號、合庫南興分行0000000000000 號、周婉羽合
    庫士林分行0000000000000 號、民生分行0000000000000 號
    、廖志仁合庫五洲分行0000000000000 號、第一銀行板橋分
    行00000000000 號、趙秉樺臺灣銀行圓山分行000000000000
    號，柯佩珊華南銀行內湖分行000000000000號、柯亞君中國
    信託銀行城中分行000000000000號、吳玉鳳合庫長春分行00
    00000000000 號、曾敏惠國泰世華銀行北桃園分行00000000
    0000號及劉沈美雀國泰世華銀行城東分行000000000000號等
    帳戶交易明細，暨現金收支預算表、買賣全泰證券證交稅繳
    款證明、股票投作績效表、華氏鼎投顧所屬地區人員組織報
    告、各投顧公司投資人投資明細、各投顧公司執行單、分析
    報告、全泰證券開戶日報表、代操商品專案資料、代操即時
    對帳單、網路下載資料帳號帳冊、名片通訊資料、集團識別
    證、筆記本（含投資人投資明細）、存摺影本、銀行匯款資
    料、客戶資料、集團組織架構圖、奇摩網站不實之股票交易
    指令及各項政策指示之網頁、戰管中心證戰系統企劃草案資
    料、證戰中心教育訓練資料、匯款回條、「2005年遠征檢驗
    過去、闢劃未來之金融思維改革論」、「對陳系發展及問題
    疑慮之解決模式」、陽信商業銀行匯款收執聯（投資人依張
    臆泳指示匯款）、匯款單、帳冊、存摺、退款明細、集團轉
    型計畫草案、全權委託代操流程圖、法務部調查局95年3 月
    28日調科貳字第09500135790 號鑑定通知書暨相關鑑定照片
    、集團中央管理處舉辦2005遠征之投資宣傳資料、全泰證券
    公司股票影本、戰情中心人員指示代操下單買賣股票之即時
    通訊( MSN)資料、陳育珅及其幹部之投資說明會會場翻拍照
    片、金融機構大額提領款項紀錄、集團「夏日脈動」代操信
    昌電子之買賣紀錄及時間表、戰管中心證戰系統企劃草案及
    教育訓練資料、集團投資說明會及網路MSN 下載網頁之錄影
    光碟、集團投資說明會暨招攬投資人相關錄音帶、華氏鼎、
    邵氏及天力投顧經營證券投資顧問業務許可、中央管理處臺
    南證戰月份報告書、華氏鼎證戰營運企劃書、安撫投資人之
    文宣品、華氏鼎、邵氏投顧會員自救會連署書及資料、客戶
    股票買賣契約書、投資契約書、委任契約書、高華美全泰及
    台證證券公司證券帳戶、宋燕雲台證證券公司、林子宜台證
    證券公司、徐振昶台證證券公司、陳鳳秋台證證券公司、賴
    世民台證證券公司、賴乾坤台證證券公司證券帳戶之開戶文
    件及交易明細表、林桂年、陳碧燕日盛證券公司證券存摺、
    活存存簿、委託密碼條、財團法人中華民國證券櫃檯買賣中
    心於94年7 月1 日至95年3 月7 日信昌電股票交易分析意見
    書、臺灣證券交易所股份有限公司95年4 月14日臺證密字第
    0950007643號函及附件秋雨公司94年7 月25、26日股票交易
    明細等在卷或扣案可佐。此外，復有如附表二之一、附表三
    「證據出處」欄所示之投資人供述或非供述資料附卷可憑。
  ⒋刑法上所謂「常業犯」，指反覆以同種類行為為目的之社會
    活動之職業性犯罪而言，至於犯罪所得之多寡，是否恃此犯
    罪為唯一之謀生職業，則非所問，縱令兼有其他職業，仍無
    礙於該常業犯罪之成立（最高法院85年台上字第510 號判決
    先例意旨參照）。查陳育珅所主持之「聖堡威廉」集團係以
    投資股票保證獲利為藉口，誘使投資人出資購買指定之股票
    ，然待投資大眾交付購買指定股票之金額後，陳育珅等人卻
    未實際為投資大眾購買該等指定之股票，且為防止投資人取
    回投資款項，反巧立各種名目，以第一、二、三市場及鎖單
    之方式，禁止投資人出金，而以此詐術吸收資金甚鉅，佐以
    該集團組織運作之時間非短，且處理該集團與投資人間資金
    匯出、匯入之舉動反覆頻繁，渠等顯係反覆犯詐欺取財罪為
    生活之資，而為常業，要無疑義。
 ⒌依據上開各項證據，足認陳育珅主持之「聖堡威廉」集團確有
   以如事實欄所示之①詐欺或詐偽方式對不特定人吸收資金之反
   覆以此為詐欺常業，②非法從事證券投資顧問及全權委託投資
   業務（代客操作），③經營證券投資顧問業務而對不特定之投
   資人為虛偽、詐欺行為、④及以未經設立登記之公司名義經營
   業務之事實（本判決按：對應程序部分共犯判決情形表罪名①
   至④）。
(二)陳育珅等人所屬「聖堡威廉」集團以上開詐術或詐偽方式進
    行吸金之行為，亦符合銀行法第125 條第1 項非法吸金罪之
    要件：
  ⒈按銀行法第125 條第1 項規定：「（前段）違反（同法）第2
    9條第1 項規定者，處三年以上十年以下有期徒刑，得併科
    新臺幣（下同）一千萬元以上二億元以下罰金。（後段）其
    因犯罪獲取之財物或財產上利益達一億元以上者，處七年以
    上有期徒刑，得併科二千五百萬元以上五億元以下罰金」。
    故本項之非法吸金罪係以違反同法第29條、第29條之1 為其
    構成要件，其中同法第29條第1 項規定：「除法律另有規定
    者外，非銀行不得經營收受存款、受託經理信託資金、公眾
    財產或辦理國內外匯兌業務。」第29條之1 規定：「以借款
    、收受投資、使加入為股東或其他名義，向多數人或不特定
    之人收受款項或吸收資金，而約定或給付與本金顯不相當之
    紅利、利息、股息或其他報酬者，以收受存款論」。就此等
    構成要件文義以觀，祇見客觀行為之禁制規範，而無特別限
    定應具備如何之主觀犯意，亦即不必如同刑法之詐欺取財罪
    ，須有為自己或第三人不法所有之主觀意圖，然而仍應回歸
    至刑法第12條第1 項所揭示故意犯處罰原則。從而倘行為人
    認識其所作所為，將符合於上揭非法吸金罪所規定之客觀要
    件，猶決意實行，即應負此罪責。析論其罪質，因屬經營業
    務之犯罪，具有長時、延續及複次作為之特徵，故係學理上
    所稱「集合犯」之一種，其所侵害者，雖以社會（公）法益
    為主，但非僅此而已，尚兼及個人（私）法益，應歸類於經
    濟犯罪類型，一有作為罪即成立，屬舉動犯（行為犯），又
    為抽象危險犯，不同於銀行法第125 條之2 以下規範型態，
    並不處罰未遂犯，無非為維持金融秩序目的而設之行政刑法
    ，迥然有別於傳統普通刑法詐欺取財罪之單純侵害個人（私
    ）法益（即財產犯罪類型，屬結果犯，並有未遂犯處罰規定
    ）。惟非法吸金罪之構成要件中，並不排除行為人在行為之
    初，或進行至一定程度時，萌生不法所有之意圖，利用詐術
    吸收資金，以投資、存款或其他不實名義，誆使特定之多數
    人或不特定人交付款項（即俗稱「假投資，真詐財」，或「
    假存款，真詐財」之詐騙方式），故非法吸金罪和詐欺罪二
    者間，即可能具有某些交集情形存在。細言之，縱有部分相
    同或重疊，但猶有部分相異，允宜全部給予適當之評價，並
    依想像競合犯之例，從一重處斷，方不致有漏未評價或評價
    不足之缺憾。否則，倘認非法吸金罪之吸金行為，必出於合
    法方法，祇是未經許可核准，乃予處罰，而排除前述利用詐
    術吸金之行為於不論，顯然不符合現代社會實際狀況與需要
    ，難以貫徹上開銀行法相關規定之保護目的。尤其，若謂詐
    欺罪與非法吸金罪，二者不能併存，一旦成立前罪，即不再
    論以後罪，則狡黠之徒，大可辯以其行為之初，即係基於詐
    欺意圖行騙吸金，甚至吸金金額達一億元以上時，祇該當法
    定刑最高五年以下有期徒刑之普通詐欺罪、一年以上七年以
    下有期徒刑之刑法加重詐欺罪，或修正前刑法第340 條常業
    詐欺罪，或證券投顧法第105 條第2 項詐偽罪，而脫免法定
    本刑為七年以上有期徒刑之銀行法第125 條第1 項後段之加
    重非法吸金罪責，顯然違背罪責相當原則，並悖離國民之法
    律感情（此經最高法院以105 年度第13次刑事庭會議決議作
    成最新統一之見解；最高法院105 年度台上字第2687號判決
    意旨參照）。
  ⒉又所謂「以收受存款論」之「準收受存款」（銀行法第29條
    之1 ），係指其行為態樣與收受存款之典型事實固非完全相
    同，但仍以該構成要件論擬。而「準收受存款」中所謂「約
    定與本金顯不相當之紅利或報酬」之解釋，因本條立法原意
    係鑒於未經政府特許之違法吸金犯行所以能蔓延滋長，泰半
    係因吸金者以高額獲利為引誘，一般人難以分辨其是否係違
    法吸金，僅因利潤甚高，故願意放棄銀行存款利率而加入吸
    金者之投資計畫，進而對社會金融秩序穩定性造成潛在難測
    之高度負面風險，故應與未經許可非法經營銀行存款業務罪
    等同視之。以此立場，所謂「約定與本金顯不相當之紅利或
    報酬」，係指行為人所許諾之高額紅利或報酬，與當時當地
    經主管機關許可經營存款業務之合法金融機構利率相較，已
    達到足使社會大眾難以拒絕而輕忽低估風險之程度。換言之
    ，原則上應以當時當地合法經營存款業務金融機構之存款利
    率作為基礎，視是否顯有特殊超額為斷。
  ⒊查被告李秝蓁及林琦惢等4人所屬陳育珅主持之「聖堡威廉」
    集團係以如事實欄所示之保證獲利情形，共同向社會上不特
    定大眾吸收資金，並向投資人謊稱所收資金將用於投資股市
    ，以全權委託方式買賣股票，實際上並未從事各該股票買賣
    （此與94年7 月間以後進行之全權代客操作信昌公司、秋雨
    公司股票之情形不同），且以投資金由陳育珅分得三成、幹
    部分七成，向投資人保證每一期（因長、短單不同，分別為
    一至二個月或一至二星期）有【4%至5%】，甚至8%至10% 以
    上之獲利等詐偽方法向投資人吸收資金之事實，業經本院認
    定如前，且共犯李秝蓁、被告林琦惢、賴月女、章琳琳對此
    客觀事實亦不爭執（本院更二卷四第199 至201 頁），據此
    ，依上開保證獲利情形，採最有利行為人之認定，以每二個
    月為一期、每期4%計算結果，其年獲利最低者亦已高達24% 
    （12月÷2 月×4%），顯然已高出國內合法金融機構當時即93
    年至95年間公告之一年期定存利率甚多，已達足使社會大眾
    難以拒絕而輕忽低估風險之程度，而屬銀行法第29條之1 之
    「約定與本金顯不相當之紅利或報酬」之「準收受存款」行
    為。從而，依前開說明，被告李秝蓁等五人與陳育珅暨張臆
    泳等人共同以投資股票為訛，向不特定多數人吸收資金，而
    約定給付與本金顯不相當之紅利或報酬，其因犯罪獲取之財
    物或財產上利益又已達一億元以上（李秝蓁、林琦惢等4人
    等五人各人參與犯罪期間，該集團吸金之金額詳後述及附表
    二之一至五所示），除構成修正前刑法第340 條之常業詐欺
    罪或證券投顧法第105 條第2 項之詐偽罪外，亦已符合銀行
    法第29條之1 所規定「以收受存款論」之情形，而構成同法
    第125 條第1 項後段規定之加重非法吸金罪。被告林琦惢等
    4人及其辯護人均主張本案不構成銀行法第125 條第1 項之
    非法吸金罪云云，尚難採憑。
　⒋至於陳育珅就本案犯罪事實中判處罪刑確定判決，未經論處
    前開違反銀行法罪名，係依該時舊司法實務見解之故，已於
    前開程序部分詳述，並無扞格，併予敘明。　 　
(三)李秝蓁與林琦惢等4人，均有參與「聖堡威廉」集團上開行
    為之運作（①詐欺或詐偽方式對不特定人吸收資金之反覆以
    此為詐欺常業，②非法從事證券投資顧問及全權委託投資業
    務（代客操作），③經營證券投資顧問業務而對不特定之投
    資人為虛偽、詐欺行為、④以未經設立登記之公司名義經營
    業務，及⑤銀行法第125 條第1 項非法吸金行為)；且渠等各
    人於參與該集團運作期間，彼此間及與陳育珅暨張臆泳等人
    ，具有行為之分擔：
 ⒈同案被告李秝蓁部分：
 ⑴李秝蓁自90年間起投資陳育珅之「阜東集團」，因91年間「阜
   東集團」遭司法機關偵查，投資金額血本無歸，乃再度參加
   陳育珅「聖堡威廉」集團之華氏鼎投顧，以利用斷頭股套利
   方式，對外招攬投資人，先由業務員向大眾說明將資金投資
   華氏鼎公司買賣股票，每檔股票每一至二個月一期，可以獲
   利1.5%至5%，投資人由業務接單並收取投資款項後，轉交其
   再轉手陳佩綺。93年間，投資人將投資金匯入其開立並自行
   留用之合庫民生分行帳戶內，其再將該帳戶內之金額轉匯至
   自己開立但交由陳佩綺使用之合庫士林分行帳戶，並由陳佩
   綺自行或交給該集團會計吳梅邑奉陳育珅之指示處理。94年
   間，陳佩綺要求其開立第一銀行天母分行、港墘分行帳戶，
   前者供自己使用，後者則交給吳梅邑供公司使用。上開期間
   ，其曾自行辦過二、三次小型的說明會，由盧明娟及王國庭
   擔任主講人，也曾經隨同陳育珅、陳佩綺、沈愛金、吳梅邑
   等主要幹部一起到高雄、臺中、臺南、花蓮等地舉辦大型說
   明會，對當地民眾介紹及吸引他們投資。94年4 、5月間，另
   行成立崇光投顧，而為該投顧之實際負責人，但沒有證券投
   顧執照；崇光投顧主要幹部有簡麗珠、吳桂芬、鍾芷蘭等人
   。在94年4 、5 月間，陳育珅、陳佩綺有分別以崇光投顧的
   名義向投資人以購買友達股票可獲利為由，吸收資金，其與
   陳育珅、陳佩綺一起到臺中與該客戶接洽，投資金額係透過
   其第一銀行的戶頭轉給公司；另介紹投資人買該集團旗下全
   泰證券公司股票一百萬元、清三公司股票一百零五萬元。其
   與業務人員抽佣的方式，是以獲利的百分比來計算，客戶拿
   獲利的六成，公司拿三成，業務人員拿一成。93年底開始，
   該集團出金出現異常，陳育珅於94年5 月、6 月間公佈投資
   金額「鎖單」，不准出金，待一年期滿再出金，並改以第二
   市場及代操的方式，再對外吸收投資人投入資金，第一市場
   與第二市場僅利息計算方式，由一至二個月改為一至二個星
   期計息一次，計息利率相同，另成立證戰中心，代操股票的
   方式來運作，以取信投資人，崇光投顧有介紹投資人買信昌
   公司股票，總金額約四百萬元等情，業據被告李秝蓁供認在
   卷（調一卷第306 至310 頁；併二偵二卷第146 、147 、428
    頁；偵六卷第395 、396 頁；一審卷八第54頁），核與證人
   即同案被告陳育坤上開供證該集團吸金之經過暨證戰操作情
   形大致相符。
 ⑵且其初為華氏鼎投顧幹部，嗣為崇光投顧實際負責人，有從事
   吸金及證戰代操業務等情，亦經①證人邵雪珠（一審卷八第43
   至45頁）、②證人盧明娟（一審卷八第57至79頁）、③證人吳
   乃一（一審卷八第119 、120 頁）、④證人郭慧君（一審卷九
   第86至88頁）證述相符；亦與⑤投資人簡麗珠於原審證稱：92
   年間認識李秝蓁，後接獲告知陳育珅要重新開始，說買斷頭
   股票，幾日內到期即可獲利，原定一段時間可出金，但均要
   求繼續接下一檔股票，甚至作業務，吸收投資人，伊於是成
   為李秝蓁之下線，自己及投資人之投資金額均匯入李秝蓁提
   供之本人帳戶。嗣李秝蓁成立崇光投顧，伊、鍾芷蘭、游淑
   惠仍繼續投資，迄崇光投顧結束營業。崇光投顧結束營業前
   約半年，李秝蓁表示與【賴月女】組戰情操盤中心，投顧所
   有幹部及投資人的資金，均在該處操作下單，伊曾至該戰情
   中心操作股票，有信昌公司股票，投資人至證券公司開戶，
   並簽立委託書委託伊等下單買股票。李秝蓁亦曾以電話要求
   購買清三公司股票，並在崇光投顧找投顧老師辦說明會，說
   明斷頭股如何進場、如何獲利，以及戰情中心需招攬投資人
   等事項。李秝蓁並教導幹部吸收新資金，以供舊投資人出金
   ，再將舊投資人股票轉到新投資人身上等語（一審卷九第130
    至145 頁）、⑥證人鍾芷蘭於調查時證稱：李秝蓁於93年6 
   月間向伊表示，若有錢可投資他們公司，平均每二至三個星
   期就能獲利5%以上，且一定能獲得利潤，伊就投資了；第一
   市場與第二市場都只是該集團吸金的花招，差別只在第二市
   場的投資利潤更高，從每一至二個月出金一次，到每一至二
   個星期出金一次，利潤都是5%至15% 不等等語（調二卷第24
   至26頁）；復於原審證稱：依照李秝蓁告知買哪支股票，多
   少錢，伊就將金錢匯至李秝蓁合庫民生、聯邦士林分行，及
   一銀港墘分行等帳戶，雖經李秝蓁告知投資股票獲利多少，
   但均再轉投資下一檔股票而沒有回收資金，甚至加碼投資，
   伊提供之投資資料上面有李秝蓁簽名，係因拿不回投資金錢
   ，先與李秝蓁會帳，並詳載第一、二市場之投資股票與金額
   。伊曾受李秝蓁邀請參觀內湖戰情中心，有很多電視牆，戰
   情中心之操作營運，均透過李秝蓁告知。李秝蓁並曾在崇光
   投顧辦說明會，邀請分析師說明。另李秝蓁又在崇光投顧邀
   約伊等購買友達股票，並保證開立支票，但支票卻由李秝蓁
   持有，且告知伊等支票退票等語（一審卷九第146 至157 頁
   ）。⑦證人許重信證稱：伊原係「阜東集團」之投資人，「阜
   東集團」出事後，伊為取回舊資金，只好繼續投資，伊第二
   次投資係透過游淑惠，而游淑惠係崇光投顧顧問李秝蓁之下
   線，伊投資金額係伊與伊配偶郭雅琪、小姨子郭美利之資金
   ，伊絕大部分都是匯款入游淑惠之中國信託銀行城中分行帳
   戶內，但也有匯入李秝蓁之帳戶內；伊於94年8 月間，曾經
   將伊配偶郭雅琪、小姨子郭美利之證券帳號告訴李秝蓁，由
   李秝蓁完全替伊代操下單買賣信昌公司股票約三百萬元，這
   部分金額與前述投資之金額無關；崇光投顧之顧問即實際負
   責人是李秝蓁，主要幹部包含簡麗珠、游淑惠、鍾芷蘭等人
   ，自94年7 、8 月之後，李秝蓁仍繼續與賴月女他們在臺北
   市○○街租屋從事代操等語（調三卷第392 至393 頁）、⑧證人
   李岱陵證稱：伊的上線是崇光投顧的簡麗珠，簡麗珠宣稱將
   伊與林倍如、朱月嬌之投資金投入全泰證券代操股票來獲利
   ，宣稱短單每月可獲利5%等語（調三卷第189 至190 頁）。
 ⑶並有李秝蓁合庫民生分行0000000000000 號、聯邦銀行士東簡
   易型分行000000000000號、建華銀行敦北分行0000000000000
   0號、崇光投顧幹部簡麗珠臺灣新光銀行林森北路分行000000
   0000000 號、鍾芷蘭合庫民權分行0000000000000 號、李秝
   蓁之夫吳建忠安泰銀行天母分行00000000000000號等帳戶交
   易明細、投資人吳桂芬陽信銀行及國泰世華銀行匯款收執聯
   、李秝蓁投資人出資購買股票簽認單、財金資訊股份有限公
   司95年5 月8 日金訊業字第0950000991號函示李秝蓁所有之
   聯邦銀行帳戶資金來源及流向資料、投資人賴怡君中華商業
   銀行00000000000000號帳戶存摺及其內頁、臺北國際商業銀
   行內湖分行95年6 月6 日北商銀（095 ）字第00018 號函（
   含附件）、國泰世華銀行內湖分行95年6 月8 日095 國世內
   湖字第0027號函（含附件）、臺新國際銀行股份有限公司95
   年6 月7 日臺新總法制字第09500001947 號函、中華郵政公
   司95年6 月9 日儲字第0950714724號函（含附件）、臺北富
   邦銀行民生分行95年6 月13日北富銀民生字第095045號函（
   含附件）、臺東區中小企業銀行臺北分行95年6 月7 日（95
   ）東企銀北字第264 號函（含附件）、玉山銀行雙和分行95
   年6 月13日玉山雙和字第06060901號函（含附件）、華南銀
   行總行95年6 月13日( 95) 業推字第06547 號函（含附件）
   、美國運通銀行臺北分行95年6 月9 日( 95) 運通字第06345
   號函、陽信商業銀行石牌分行95年6 月8 日陽信石牌字第950
   192號函（含附件）、慶豐商業銀行股份有限公司新莊分行95
   年6 月8 日( 95) 慶銀莊字第201 號函（含附件）、臺北市○
   ○區○○00○0 ○0 ○○○○○○00000000號函（含附件）、合庫海山分
   行95年6 月8 日合金海存字第0950003355號函（含附件）、
   合庫圓山分行95年6 月8 日合金圓存字第0950003161號函（
   含附件）、合庫95年6 月7 日合金總業字第0950014147、095
   0014148號函（含附件）、金山地區農會95年6 月5 日北金農
   信字第1798號函（含附件）、國泰世華銀行板橋分行95年6 
   月7 日( 95) 國世板橋字第0300號函（含附件）、臺北縣○里
   ○○00○0 ○00○○里○○○○0000000000號函（含附件）、臺北富邦
   銀行民生分行95年6 月7 日北富銀民生字第95043 號函（含
   附件）、臺北富邦銀行龍山分行95年6 月8 日北富銀龍山金
   服字第0953300059號函（含附件）、聯邦銀行仁愛分行95年6
    月15日( 95) 聯仁發字第113 號函（含附件）、聯邦銀行士
   東簡易分行（95）年聯銀士東字第0055號函（含附件）等在
   卷可參。
 ⑷互核被告李秝蓁之供述及上開各證人之證述、非供述資料，足
   證被告李秝蓁確有親自或透過其幹部、下線收取投資人鍾芷
   蘭、李岱陵、林倍如、朱月嬌、簡麗珠、許重信、洪葉凱傑
   、吳桂芬、賴怡君、吳錦霞、葉麗嬋等人之投資款（詳如附
   表二之一編號258 至268 所示），上繳該集團，並配合該集
   團從事全權代客操作業務之事實。據此，被告李秝蓁自93年2
    月起（其開始參與該集團犯罪時間之認定，詳後述），即在
   94年4 、5 月間成立崇光投顧之前，已以華氏鼎投顧幹部之
   身分參與該集團向投資人吸金之運作，並於成立崇光投顧之
   後擔任該投顧實際負責人，負責崇光投顧繼續向投資人吸金
   之任務，並將投資人投資之金額上繳由該集團首腦陳育珅作
   為他用，未實際為投資人購買所謂斷頭股票，及日後配合陳
   育珅之指令從事代操業務，而為吸金及從事證券投顧、全權
   委託代操業務之行為。
 ⑸再者，證人陳育珅復於原審證稱：「透過吳梅邑與李秝蓁聯絡
   ，李秝蓁為該集團之早期成員，先隸屬華氏鼎，為避免各方
   吸金與退款間之利害關係，乃由李秝蓁再成立崇光投顧，以
   資區隔。該集團全國各投顧幹部每月例行集會一次，且為解
   決第一市場資金缺口，始有第二市場，為解決第二市場問題
   ，方又有第三市場。不論第一、二、三市場或清三股票，該
   集團投顧實際負責人均有詐欺之犯意」等語（一審卷九第6 
   、17、24、30頁）。況被告李秝蓁亦自承自90年間投資陳育
   珅之「阜東集團」一節，已如上述，則被告李秝蓁應已知悉
   陳育珅以投資斷頭股套利方式行詐欺之實之行徑，且明知無
   法交付投資人購買股票之憑證，仍以投資股票獲利號召投資
   人，後期更以吸收新資金作為舊投資人追討投資金額之緩兵
   之計。復明知華氏鼎雖有證券投資許可，但無全權委託業務
   之許可，而崇光投顧則未經許可經營證券投資顧問及全權委
   託業務，仍建議、推介投資人購買股票，且請分析師向投資
   人分析說明，日後並配合從事代客操作業務，自有參與該集
   團吸金業務而施以詐術使人交付財物，及違反證券投顧法（
   自93年11月1 日起以後）之行為。  
 ⒉被告林琦惢部分：
 ⑴被告林琦惢於90年間投資陳育珅「阜東集團」六千萬元，「阜
   東集團」解散後，其欲向陳育珅索回投資款，陳育珅則集合
   投資人開會，表示已購買鉅龍證券投顧股份有限公司（下稱
   鉅龍公司）經營，其乃加入該公司之經營。嗣鉅龍公司營運
   不良，94年2 、3 月間改名「尚益投顧」，由其擔任實際負
   責人，但尚未經核准，員工有許惠婷、黃淑英（即黃羿臻）
   。尚益投顧主要是招募會員，尚益投顧提供會員買賣股票之
   建議，並由陳育珅用奇摩家族的電子郵件方式下達買賣哪一
   檔股票之指令予許惠婷，許惠婷再將消息告訴黃淑英，黃淑
   英再將消息告訴投資人。投資人以現金或匯款至【許惠婷】
   合庫三多分行帳戶，繳交投資金額以購買股票，現金係繳交
   該集團沈系總會計陳筠臻之弟「阿華」。其各級幹部或下游
   投資人有田照貴、蔡有賢、謝宗桔、高語彤，並將高語彤合
   庫帳戶交予陳育珅使用；其曾替陳育珅安排開會並聯絡投資
   人，且配合陳育珅購買信昌電子股票等情，業據被告林琦惢
   供述在卷（併五警一卷第99、100 頁），核與證人即同案被
   告陳育坤上開供證該集團吸金之經過暨證戰操作情形大致相
   符，並經該集團沈系會計陳筠臻證稱握有被告林琦惢交付之
   帳戶，並多與之接觸，將投資人資金轉入清三電子等情大致
   吻合（一審卷九第60至62頁）。
 ⑵而證人即附表之二之二投資人陳韻竹（編號41）、謝宗桔( 編
   號42)、吳息貴(編號43)、黃綵淳(編號47)、林月嬌(編號46)
   、高語彤(編號44)、吳惠美(編號45)、及受僱於陳育珅（兼
   投資人匯付帳戶提供者）之許惠婷亦分別證述如下：①證人陳
   韻竹證稱：伊於調查局之供述均屬實，高雄漢來百貨說明會
   為林琦惢主辦，投資訊息來自公司尚益投顧謝宗桔、林琦惢
   ，林琦惢為尚益投顧負責人，黃淑英為主首。尚益投顧曾請
   分析師黃輝煌解析股票投資情形，林琦惢則說明第一、二市
   場，以投資斷頭股獲利，【短單十至十五天可獲利5%、6%】
   ，長單平均三至六個月可獲利25 %，並要求伊等招攬其他投
   資人，共襄盛舉；投資方式為公司告知購買一定比例之保證
   獲利股票名稱、價位後，投資人決定購買之股數與金額，並
   將大額投資金匯入林琦惢提供之尚益投顧會計許惠婷合庫帳
   戶。伊曾購買信昌公司股票，94年7 月28日匯款一百五十萬
   元給許惠婷，即屬信昌公司股票投資款；且於94年8 、9月後
   ，向林琦惢要求退款，林琦惢僅退了約2%至3%的款項，還稱
   「要繼續拉人進來補資金，否則造成擠兌，大家都完蛋」等
   語（調二卷第53、54頁；一審卷八第254 至269 頁）。②證人
   謝宗桔證稱：伊曾參與林琦惢以尚益投顧名義舉辦之大型說
   明會，以投資斷頭股獲利。該公司會提供股票名稱、價格、
   利潤（三至七天3%至7%不等，一年則20 %），投資額則由林
   琦惢經由黃淑英轉達須匯入許惠婷合庫000000000000號帳戶
   內，買進股票均以電話口頭知會，沒有任何憑證或紀錄，投
   資獲利金額均轉單再度投資。一開始投資雖有小額退款，但
   投資額越大後，則最多僅能退款10% 。林琦惢表示要繼續招
   攬投資人補資金，否則將造成擠兌。94年5 月10日林琦惢要
   求將二百五十萬元，匯到清三公司復華銀行中壢分行0000000
   000000 帳戶，並交付一張清三公司支票作為保證，但林琦惢
   又於票到期前，藉口取回；此外，伊一部分的本利被操作「
   友達專案」，林琦惢稱此部分可以全進全退，但未兌現。94
   年6 月29日後，林琦惢既不出金（退款），復稱投資款因投
   資其他的股票、購買大樓、入主清三公司的股權、設立證戰
   中心，週轉不靈，無法出金，伊始知受騙等語（調二卷第57
   至59頁；一審卷八第272 至284 頁）。③證人吳息貴證稱：伊
   與林琦惢係十餘年朋友，伊在高雄漢神飯店聽陳育珅說明會
   後，將錢一筆、一筆交予林琦惢投資，投資金額會匯入林琦
   惢提供之高語彤合庫南京東路分行0000000000000 號、中國
   信託南京東路分行第000000000000號、富邦銀行基隆路分行0
   0000000000000號帳戶，以及林琦惢配偶蔣晴潔合庫第000000
   0000000 號帳戶。伊曾投資「阜東集團」，92年1 月間阜東
   案件爆發後，林琦惢向伊表示要繼續投資，投入新的資金之
   後，才能把舊資金取回，伊當時相信林琦惢，為了取回前資
   金乃繼續投資，伊只投資第一市場，伊未經告知投顧公司不
   合法，倘若知曉，即不會參與投資等語（調二卷第270 、271
    頁；一審卷八第326 至333 頁）。④證人黃綵淳證稱：經黃
   淑英（即黃羿臻）邀約投資斷頭股，並介紹與林琦惢認識，
   且稱其公司為尚益。去尚益公司時，林琦惢有向伊說明斷頭
   股投資狀況，投資金額或以現金交付黃淑英或匯入黃淑英合
   庫岡山分行0000000000000 號帳戶等語（調三卷第410 至413
    頁；一審卷八第375 至381 頁）。⑤證人林月嬌證稱：伊於
   調查局所述均屬實，94年初參與林琦惢、黃淑英（即黃羿臻
   ）說明會，渠等名片印尚益投顧公司。初期投資獲利有退利
   潤，但本金仍留在黃淑英處；信昌公司股票係94年7 月間林
   琦惢使用伊帳戶購買的；尚益每星期聚會一次，由林琦惢主
   持，談論購買斷頭股票套利事宜，黃淑英會說明細節及匯款
   帳戶；林琦惢說將錢匯入公司會計許惠婷，她會交給公司等
   語（調三卷第131 至135 頁；併十四偵一卷第83、84、109 
   頁；一審卷九第166 至174 頁）。⑥證人高語彤證稱：伊於92
   年6 、7 月間認識林琦惢，後經林琦惢告知投資斷頭股票可
   低價買進獲利。起初伊以現金方式繳交投資金額，嗣則匯到
   林琦惢指定之其配偶蔣晴潔，以及許惠婷之帳戶內，林琦惢
   進而要求伊提供自己帳戶供陳育珅作為代操使用，此後伊就
   將投資金額直接匯入伊前開帳戶，迄94年10月間，伊發覺陳
   育珅不但把伊存摺內之資金都領走，未作為投資股票使用，
   並要求別的投資人把錢匯進伊前開戶頭，再轉至別的帳戶或
   以現金領出，伊始知受騙等語（調二卷第312 、313 頁）。⑦
   證人吳惠美證稱：94年2 、3 月間，伊透過友人謝宗桔介紹
   陳育珅集團利用買賣斷頭股套利，資金投資給公司以後，以
   七至十四天為一期，每期可獲利3%，乃陸續將投資金額匯入
   謝宗桔合作金庫帳戶0000000000000 號，請他幫忙轉交；94
   年5 、6 月間，伊特地從高雄到臺北的環亞飯店參加陳育珅
   集團投資說明會，始悉自己為該集團旗下尚益投顧的投資人
   ；投資期間都沒有退款或給付約定之每期利潤，每次到期公
   司都會表示已將股票賣掉獲利，但又幫伊投資其他檔的股票
   ；95年2 月間，尚益投顧負責人林琦惢召集投資人辦說明會
   ，會中林琦惢說明為何公司無法出金的原因，並表示該集團
   資金都投資在海外，款項還沒有進來，希望投資人繼續參加
   後續投資計畫，可以自己去開立證券帳戶後聽指示買賣特定
   股票，或把錢交給證券公司，由證券公司代客操作股票，但
   伊沒有繼續參加後續投資等語（調三卷第109 至111 頁）。⑧
   證人許惠婷證稱：因為投資人要匯錢給公司，所以陳育珅要
   求伊開立合庫前金分行帳戶供投資人匯錢使用，【錢匯入伊
   前開帳戶後】，伊再將之轉匯陳育珅指定之銀行帳戶；尚益
   投顧之成員為黃淑英、林琦惢；林月嬌參加說明會，並把投
   資金額匯入伊帳戶；伊初受僱陳育珅，後則由林琦惢墊給薪
   資等語（併五警一卷第102 至104 頁；併十四偵一卷第96、1
   01頁）。
 ⑶並有許惠婷合庫銀行前金分行0000000000000 號、趙盈昇合庫
   三民分行0000000000000 號、高語彤合庫南京東路分行00000
   00000000 號、臺北富邦銀行基和簡易型分行00000000000000
   號、中國信託0000000000000 號、陳韻竹臺灣中小企業銀行
   高雄分行0000000000號等帳戶交易明細、尚益投顧投資人謝
   宗桔、吳息貴、吳惠美、林月嬌、黃綵淳、陳韻竹、高語彤
   之投資匯款資料或投資人資料、高語彤投資清三公司收受未
   兌現支票、本票、代操業務流程圖在卷可稽，復有扣案之尚
   益投顧執行單、合併買賣報告書暨交割憑單、股票買賣紀錄
   、銀行往來憑條各1 冊、帳戶資料10張、投資文宣7 冊、全
   泰公司開戶文件4 本、尚益投顧會員資料1 冊可佐。
 ⑷互核被告林琦惢之供述及上開各證人之證述、非供述資料，足
   證被告林琦惢確有親自或透過其幹部、下線收取投資人陳韻
   竹、謝宗桔、吳息貴、高語彤、吳惠美、林月嬌、黃綵淳等
   人之投資款（詳如附表二之二編號41至47所示），上繳該集
   團，並配合該集團從事全權代客操作業務之事實。據此，被
   告林琦惢自【93年4 月起】（其開始參與該集團犯罪時間之
   認定，詳後述），即在94年2 、3 月間成立尚益投顧之前，
   已參與該集團向投資人吸金之運作，並於成立尚益投顧之後
   擔任該投顧實際負責人，負責尚益投顧繼續向投資人吸金之
   任務，並將投資人投資之金額上繳由該集團首腦陳育珅作為
   他用，未實際為投資人購買所謂斷頭股票，及日後配合陳育
   珅之指令從事代操業務，而為吸金及從事證券投顧、全權委
   託代操業務之行為。
 ⑸再者，證人陳育珅復於原審證稱：「該集團全國各投顧幹部每
   月例行集會一次，且為解決第一市場資金缺口，始有第二市
   場，為解決第二市場問題，方又有第三市場。不論第一、二
   、三市場或清三股票，該集團投顧實際負責人均有詐欺之犯
   意」等語（一審卷九第6 、17、24、30頁）。況被告林琦惢
   自承自90年間投資陳育珅之「阜東集團」，已如上述，且被
   告林琦惢復不爭執其係「阜東集團」前案之共同被告，並經
   判處罪刑確定（參臺灣高等法院被告前案紀錄表），則被告
   林琦惢應已知悉陳育珅以投資斷頭股套利方式行詐欺之實之
   行徑，且明知無法交付投資人購買股票之憑證，仍以投資股
   票獲利號召投資人，後期更以吸收新資金作為舊投資人追討
   投資金額之緩兵之計。復明知尚益投顧尚未經公司設立登記
   之程序，遑論未取得經營證券投資顧問及全權委託業務之許
   可，仍建議、推介投資人購買股票，且請分析師向投資人分
   析說明，日後並配合從事代客操作業務，自有參與前該陳育
   珅該集團吸金業務而施以詐術使人交付財物，及違反證券投
   顧法（自93年11月1 日起以後）、公司法犯意聯絡及行為分
   擔。
 ⒊被告賴月女部分：
 ⑴被告賴月女於陳育珅「阜東集團」前案非法吸金時，曾投資三
   千多萬元無法取回，後遇陳育珅之姊陳佩綺，乃邀其成立德
   聯投顧擔任實際負責人，並承諾其可得到投資人獲利的10% 
   ，其乃於94年3 月間成立德聯投顧；伊係依陳育珅、陳佩綺
   指示，自94年年1 月開始籌備德聯投顧，當時盧明娟是華氏
   鼎的負責人，也有幫伊籌備，當時欲成立德聯投顧之用意，
   是為吸收投資人資金購買股票，那段時間華氏鼎在○○○路的公
   司要退租，所以暫租○○○路000 號0 樓，預計將來由德聯投顧
   接手，94年1 月開始，伊就有在○○○路經營第一、二、三市場
   ，伊承認德聯投顧確實有在運作，初期伊將資金上繳給陳珮
   綺，後期則上繳給吳梅邑；第一、二、三市場吸金方式是由
   吳梅邑以雅虎家族網頁報單給伊等，投資人繳交現金或匯入
   伊交給吳梅邑使用之第一銀行港墘分行及合庫五州分行帳戶
   ，報單計算有半個月到二個月都有，保證平均獲利4%至5%，
   【少則2%】，多則10% ；伊個人吸收之資金約二千多萬元，
   含第一、二、三市場；伊將投資人資金拿去投資清三、信昌
   及全泰證券公司股票，並於94年3 、4 月籌措一千多萬元之
   清三營運基金，又於同年5 、6 月間將投資人之資金，以友
   達專案名義投資一千萬元左右，並依照陳育珅的指示，購買
   全泰證券公司的股票。另伊也配合從事信昌公司股票代操業
   務，由臺北證戰中心主任李誌丞下達陳育珅之指示，並直接
   在客戶自己證券帳戶內買賣股票，證戰系統保證獲利有6%至7
    % ，其中2.8%給投資人，其餘給公司，【伊個人只能拿到0.
   2%】；德聯投顧下線之主要幹部有陳德裕、廖志仁夫婦、巫
   志彤、趙秉樺等人等情，業據被告賴月女供認在卷（調一卷
   第277 、290 、291 頁；偵三卷第2 頁；偵六卷第429 至431
    頁），核與證人即同案被告陳育坤上開供證該集團吸金之經
   過暨證戰操作情形大致相符。
 ⑵而證人即被告賴月女之下線即附表二之四之廖志仁(編號2)、
   許文馨(編號7)、巫志彤（編號171），及證人陳德裕、證人
   即同案被告郭慧君及證人即投資人林妤蔆、林辰縈、盧粹珍
   、鄭芷宜亦分別證述如下：①證人廖志仁證稱：伊與配偶許文
   馨分別擔任德聯投顧之主首、幹部，迄95年1 、2 月間到華
   氏鼎三重據點。伊在德聯投顧期間，以購買斷頭股獲利6%號
   召投資人，並開立合庫五洲分行0000000000000 號帳戶供賴
   月女使用，另在第一銀行西螺分行開立00000000000 號帳戶
   ，交賴月女轉給陳育珅使用；投資人以現金繳款，或直接匯
   入伊華南銀行板新分行000000000000號帳戶，或匯入伊供賴
   月女使用之上開合庫五洲分行帳戶，投資人共投資第一、二
   市場，及清三電子營運基金、友達專案等；投資訊息係由賴
   月女提供網路帳號、密碼，或直接提供，並轉達其他投資人
   ；伊曾要求賴月女退款，但其表示第一、二市場資金要鎖單
   ，一年後始能取回；賴月女下線還有陳德裕、賴碧霞、吳志
   彤、黃金龍、黃興泉及趙秉樺等人；嗣伊又參加第三市場，
   訊息來自網路及賴月女，在德聯期間，也有參與新制，因賴
   月女稱新制開立支票，所以參加等語（一審卷八第211 至228
    頁）。②證人許文馨證稱：伊曾投資「阜東集團」，後經鄰
   居介紹認識賴月女，乃把投資金額交給賴月女；94年5 、6 
   月賴月女成立德聯投顧，伊任幹部，賴月女每個星期會跟伊
   等主要幹部開一次會，伊記憶中有陳德裕、巫志彤、賴碧霞
   、鄭秀合、盧品心、鄭芷宜、黃金龍等人，各有人脈。除了
   極少部分拿現金外，伊下線投資金額會匯入廖志仁在華南銀
   行板新分行帳號000000000000帳戶，再由廖志仁匯款給賴月
   女持有之廖志仁合庫五洲分行帳戶，德聯投顧未交任何股票
   憑證或單據證明給投資人；伊一直跟著賴月女，從天力、到
   華氏鼎、德聯，參與第一、二市場，訊息由賴月女提供或由
   賴月女提供帳號、密碼，供伊等上網瀏覽資訊等語（一審卷
   八第231至233頁 、第239 至244 頁）。③證人巫志彤證稱：
   於94年3 月間，伊與賴月女離開華氏鼎公司，由賴月女另外
   成立德聯投顧公司，並擔任實際負責人，伊轉到德聯投顧，
   繼續找親友投資，在德聯投顧期間，伊又找親友陸續投資800
    萬元；伊都是用現金拿到德聯投顧當面交給賴月女，然後陳
   佩綺會到德聯投顧來收錢；德聯投顧之負責人是賴月女，主
   要幹部有伊、廖志仁、趙秉樺；陳育珅集團有指示伊等從事
   代操業務，就是由投資人將資金放在自己的戶頭內，但是把
   證券帳戶之帳號及密碼交給公司，由公司來幫投資人買賣股
   票等語（調二卷第361 至363 頁）。④證人陳德裕證稱：94年
   2 月起，伊才到德聯投顧跟顧問賴月女，伊最後一次將資金
   上繳給賴月女係於94年年底左右；為了要配合陳育珅從事代
   客操作業務，賴月女、李秝蓁及陳淑麗等三人於94年8 、9 
   月間，於臺北市德惠街統一大樓另外成立證戰專門從事代客
   操作業務；德聯投顧賴月女有從事代操信昌公司股票業務，
   賴月女叫伊等告訴投資人去開立證券帳戶，鼓吹可以在他們
   自己的帳戶內從事代操業務等語（調二卷第154至157頁）。⑤
   證人郭慧君證稱：陳育珅開會時，各投顧會派人參加，德聯
   投顧由賴月女出席，該投顧之業務報告也由賴月女為之等語
   （一審卷九第92頁）。⑥證人林妤蔆證稱：94年9 月間陳淑麗
   遭陳育珅處罰休息，伊乃轉向賴月女投資，並曾匯款279 萬
   元到趙秉樺臺灣銀行圓山分行000000000000號帳戶轉交賴月
   女，當時投顧幹部向伊宣稱投資可獲利，以每期十至十五日
   計算，每期保證獲利4%；另賴月女有要求伊用自己的戶頭買
   進信昌股票，由該集團幫伊操作，張數伊不記得了，金額大
   概有六十萬元等語（調二卷第394 至396 頁）。⑦證人林辰縈
   證稱：94年間，盧粹珍告知可跟德聯投顧投資，每月可獲利3
   %以上，伊就於94年5 月間將資金投入，並匯給盧粹珍等語（
   併十九偵二卷第7頁）。⑧證人盧粹珍證稱：林辰縈、林蔓臻
   、陳怡君、許文偉等將款項匯給伊後，伊再轉匯給鄭芷宜等
   語（併十九偵二卷第7 頁）。⑨證人鄭芷宜證稱：之前廖志仁
   及其配偶許文馨向伊表示可以投資股票獲利，伊就與盧粹珍
   等人一起匯款到趙秉樺帳戶，是賴月女叫伊匯到趙秉樺帳戶
   ；伊也有匯到廖志仁、許文馨、賴月女的帳戶等語（併十九
   偵一卷第110 至111 頁、併十九偵五卷第41頁）。
 ⑶並有被告賴月女合庫五洲分行0000000000000 號、第一銀行港
   墘分行00000000000 號帳戶交易明細、趙秉樺臺灣銀行圓山
   分行000000000000號帳戶、廖志仁建華銀行敦北分行0000000
   0000000號、合庫五洲分行0000000000000 號、第一銀行板橋
   分行00000000000 號帳戶交易明細、匯款申請書、取款憑條
   、交易明細、銀行轉帳收入傳票翻拍照片、匯款申請書翻拍
   照片、取款憑條翻拍照片、現金支出傳票在卷可憑，復有扣
   案之德聯投顧全權委託代操資料、下單進出明細表、股票操
   作手冊、德聯投顧公司識別證、員工名片、交易須知、客戶
   資料，銀行帳戶資料等足參。
 ⑷互核被告賴月女之供述及上開各證人之證述、非供述資料，足
   證被告賴月女確有親自或透過其幹部、下線收取投資人巫志
   彤、盧粹珍、鄭芷宜、林蔓臻、陳怡君、許文偉、林辰縈、
   林妤蔆等人之投資款（詳如附表二之四編號171 至177 所示
   ），上繳該集團，並配合該集團從事全權代客操作業務之事
   實。據此，被告賴月女自【94年1 月起】（其開始參與該集
   團犯罪時間之認定，詳後述），即在94年3 月間成立德聯投
   顧之前，已參與該集團向投資人吸金之運作，並於成立德聯
   投顧之後擔任該投顧實際負責人，負責德聯投顧繼續向投資
   人吸金之任務，並將投資人投資之金額上繳由該集團首腦陳
   育珅作為他用，未實際為投資人購買所謂斷頭股票，及日後
   配合陳育珅之指令從事代操業務，而為吸金及從事證券投顧
   、全權委託代操業務之行為。
 ⑸再者，證人陳育珅復於原審證稱：「該集團全國各投顧幹部每
   月例行集會一次，且為解決第一市場資金缺口，始有第二市
   場，為解決第二市場問題，方又有第三市場。不論第一、二
   、三市場或清三股票，該集團投顧實際負責人均有詐欺之犯
   意」等語（一審卷九第6 、17、24、30頁）。況被告賴月女
   自承先前曾投資陳育珅之「阜東集團」三千多萬元，而無法
   取回，已如上述，則被告賴月女應已知悉陳育珅以投資斷頭
   股套利方式行詐欺之實之行徑，且明知無法交付投資人購買
   股票之憑證，仍以投資股票獲利號召投資人，後期更以吸收
   新資金作為舊投資人追討投資金額之緩兵之計，復明知德聯
   投顧尚未取得經營證券投資顧問及全權委託業務之許可，仍
   建議、推介投資人購買股票，日後並配合從事代客操作業務
   ，自有參與該集團吸金業務而施以詐術使人交付財物，及違
   反證券投顧法之行為。
 ⒋被告章琳琳部分：
 ⑴被告章琳琳曾經投資「阜東集團」而為投資人，其於93年3月
   間進入華氏鼎投顧任職前，已知悉陳育珅因「阜東集團」詐
   欺案件，遭檢察官提起公訴，嗣被告章琳琳於93年年底擔任
   華氏鼎投顧之幹部；而華氏鼎投顧臺北營業處向投資人吸金
   之方式，係先向客戶推出特定股票，邀集客戶進行投資，若
   客戶有投資意願，在客戶決定購買之數量後，將錢交給接洽
   之業務，業務人員再將錢交給盧明娟，由盧明娟將錢上繳該
   集團，統一由公司進行操作，買賣股票的時點均由公司決定
   ，之後公司會再決定進行下一檔投資標的的買賣，投資人若
   要繼續進行買賣，則以補差額的方式處理，若不願意繼續投
   資，則可辦理退款；該集團主要保證就集團操作股票所獲得
   之利潤，由該集團分得其中40% ，投資人則獲得其中60%之利
   潤；該集團約在94年7 、8 月間從事代客操作業務，即投資
   人將資金存放在自己之帳戶內，但委託授權公司代為操作股
   票，每位投資人在帳戶中最低額度至少要20萬元，公司代為
   買賣股票期間，【保證單月獲利為2.8%】；94年10月間華氏
   鼎投顧未再繼續營運後，被告章琳琳負責協助華氏鼎、邵氏
   及德聯等投顧公司的同事處理投資人疑義，安撫客戶不滿情
   緒；嗣94年11月間，因陳佩綺、盧明娟不知去向，陳育珅希
   望被告章琳琳能出面協助將陳佩綺體系（陳系）整合起來，
   被告章琳琳乃接受陳育珅之委任，擔任陳育珅之特別助理，
   協助處理有關陳佩綺體系所屬公司之整合工作，就是協助處
   理陳系所屬客戶之疑慮；被告章琳琳於任職該集團期間，曾
   招募3 個會員，於94年7 、8 月間，被告章琳琳有3 個客戶
   在日盛開戶，交給盧明娟代操，客戶會將錢存入銀行帳戶，
   由盧明娟、王國庭依陳育珅指示下單操作等情，業據被告章
   琳琳供認在卷（偵三卷第114 至116 頁、第119 至127 頁；
   偵六卷第471 頁；一審卷九第41頁；本院更二卷四第194 頁
   ）。
 ⑵而證人即同案被告陳育珅、吳乃一、王國庭，及證人即投資人
   黃秀貞亦分別證述如下：①證人陳育珅證稱：「阜東集團」案
   件交保後，由伊再發出「標的」買賣股票，由邵雪珠等人再
   去吸收資金應付舊投資人，但發出的標的依當時的資金、各
   方面條件是不可能有任何操作可能；吸收之資金上繳，係為
   建立公信，且進款要匯給退款人，退款人又可能要進款，則
   又可以再將之退給進款人，持續運作，可讓投資人認為公司
   依然在運作；當時因沒有股票實際交易，只是以時間換取空
   間而已，且未成立各投顧公司前，即已實行以新資金供應舊
   投資人退款之策略；該集團各投顧公司均無全權委託許可，
   有些甚無證券投顧許可及公司登記，投顧公司設立只是一種
   區隔，可強化集團組織及形象，因投資人之參與非因各別投
   顧公司之故，而是因集團形象。第一市場、第二市場、第三
   市場，最主要是讓客戶覺得伊等有實際交易，但實際沒有股
   票交易；94年6 月1 日第一市場鎖單，進入第二市場，僅是
   拖延戰術，主要幹部均悉；集團每月有例行會議，全國幹部
   一起參與，幹部吸金有佣金等語（一審卷九第6 至19、25、3
   6頁）。②證人吳乃一證稱：章琳琳曾出席投資說明會，並任
   華氏鼎投顧幹部，後又任陳育珅特助，於該集團無法出金給
   投資人時，仍一再鼓吹投資人加入新制，並到處遊走替陳育
   珅說明舊資金不再退款，要參與新制，才能退款等語（一審
   卷八第97頁、第100 至102 頁）。③證人王國庭證稱：章琳琳
   帶高雄的客戶來證戰中心，有提供2 、3 個帳戶交由伊等來
   下單等語（一審卷九第114 頁反面）。④證人黃秀貞證稱：94
   年4 月間，伊以前的同學章琳琳任職華氏鼎投顧，邀約伊姊
   姊黃秀卿投資，且說半年期間可以保證獲利50% ；章琳琳又
   主動向伊邀約投資，但伊覺得投資風險太大，章琳琳又說可
   以從事代操，期間陳育珅、陳佩綺、章琳琳及助理等多人，
   經常到伊高雄店裡，邀伊投資，及招攬其他親朋好友一起投
   資，伊才於94年7 月14日與同事林桂年及陳碧燕共三人，一
   起集資五百萬元，分別以林桂年及陳碧燕之新開戶日盛證券
   帳戶存入二百萬元及三百萬元，再將帳戶及密碼給章琳琳，
   章琳琳再交給王國庭及盧明娟在臺南進行代操，後因伊於94
   年9 月間沒有拿到該月份之獲利，要求章琳琳退款，章琳琳
   就以其他理由搪塞等語（調二卷第408至411 頁），並有黃秀
   貞提出之戶名林桂年、陳碧燕日盛證券公司證券存摺、活存
   存簿交易明細、委託密碼條可憑（調二卷第412 至418 頁）
   。
 ⑶互核被告章琳琳之供述及上開各證人之證述、非供述資料，被
   告章琳琳既於93年3 月間進入華氏鼎投顧任職之前，即已知
   悉陳育珅因「阜東集團」詐欺案件，遭檢察官提起公訴，且
   其於任職華氏鼎投顧之後，亦已知悉該投顧公司之營業方式
   （吸金方式），並於93年年底升任該投顧之幹部，嗣於94年1
   0月間華氏鼎投顧未再繼續營運後，出面負責協助華氏鼎、邵
   氏及德聯等投顧公司之同事處理投資人疑慮，安撫客戶不滿
   情緒，並於同年11月間受託擔任陳育珅之特別助理，以協助
   整合陳佩綺所屬之陳系各投顧公司及協助處理陳系所屬客戶
   之疑慮，足見被告章琳琳對該集團之吸金運作方式知之甚深
   ，其雖非華氏鼎投顧之實際負責人或顧問，亦非該集團旗下
   其他投顧公司之實際負責人或顧問，然其就陳佩綺所屬「陳
   系」而言，應仍處於重要之地位甚明。否則，斷無可能於94
   年10月間在華氏鼎投顧未再繼續營運後，出面擔負協助華氏
   鼎、邵氏及德聯等投顧公司之同事處理投資人疑慮暨安撫客
   戶情緒之重責大任，更無可能於同年11月間，接獲該集團首
   腦陳育珅委託擔任特別助理而協助整合陳系各投顧公司之工
   作。佐以證人黃秀貞、王國庭上開證言及上開非供述證據，
   益徵被告章琳琳至遲自94年4 月起（其開始參與該集團犯罪
   時間之認定，詳後述），即已參與該集團吸金之運作，並以
   華氏鼎投顧幹部之名義，向投資人為吸收資金之招攬行為，
   並進而於94年7 月間，配合該集團從事全權代客操作業務之
   事實。
 ⑷又稽之被告章琳琳之94年11月18日「針對陳系發展及問題疑慮
   之解決模式」文宣載明：「一、…如證戰運作成功，必然在明
   年5月31日前得以分批沖銷…。二、…如今日會議確定整體發展
   方向，中央證戰必採多方上攻模式進場作價…至於賣出將由本
   方主導賣出動作，以免亂序造成新賣壓產生。三、…本方仍向
   全國證戰單位要求全面整合運作，分六次下放夏日脈動損失
   。…」等語（附件一卷第226頁），其猶鼓吹幹部、客戶配合
   證戰代操業務。另依相關通訊監察譯文，被告章琳琳與其表
   姐龔秦屏於94年12月29日電話通訊中言及：「我們之前作代
   操那一塊，試驗到現在已經差不多了，像信昌公司股票現在
   已經開始賺錢，全部都已定位，規定到全泰證券開戶，【融
   資戶每月獲利2.5%，非融資戶獲利2%】」等情（偵三卷第127
   、131頁），仍在討論代操業務，亦均足證被告章琳琳確有參
   與該集團代操股票業務之行為。
 ⑸依上所述，被告章琳琳自94年4 月起，即在94年11月間擔任陳
   育珅特別助理之前，已參與該集團向投資人吸金之運作，並
   於日後配合陳育珅之指令從事代操業務，而為吸金及從事證
   券投顧、全權委託代操業務之行為甚明。而被告章琳琳先前
   曾投資陳育珅之「阜東集團」，並已知悉陳育珅因「阜東集
   團」前案而遭起訴，已如上述，則被告章琳琳應已知悉陳育
   珅係以投資斷頭股套利方式行詐欺之實之行徑，且明知無法
   交付投資人購買股票之憑證，仍以投資股票獲利號召投資人
   ，後期更以吸收新資金作為舊投資人追討投資金額之緩兵之
   計，復明知華氏鼎投顧雖有取得經營證券投資顧問之許可，
   但尚未取得全權委託業務之許可，仍配合該集團從事全權代
   客操作業務，自有參與該集團吸金業務而施以詐術使人交付
   財物，及違反證券投顧法之行為。
 ⒌被告許金葉部分：
  ⑴被告許金葉於調查、偵查時已供認：沈子渝係伊遠房表妹，9
    2年9 月間因受沈子渝之影響，投資天力投顧，93年12月間
    受陳育珅之命，在臺東成立豐朝投顧擔任負責人迄今，負責
    拉攏臺東在地之投資人；陳育珅係該集團首腦，張臆泳為集
    團主席，且擔任清三公司總經理，沈愛金為副主席，陳筠臻
    之綽號叫小律係股務大臣，天力投顧是張永祥，景辰投顧是
    郭慧君，尚益投顧負責人是林琦惢，豐朝投顧負責人是伊，
    伊上線為沈子渝，伊下線幹部主要為黃恩盛；陳育珅除於94
    年全省遠征時，曾經在臺東市娜魯灣酒店舉辦一場說明會，
    亦於豐朝投顧正式成立時，與沈愛金、沈子渝及陳筠臻再度
    下來臺東；伊均請下線投資人把投資金額匯到伊兒子賴震文
    帳戶內，再將錢匯入上線沈子渝帳戶，或匯入伊交給沈子渝
    使用之國泰世華銀行松江路分行之帳戶，或以現金交付，黃
    恩盛下線的投資人也會匯到伊兒子帳戶內，伊再上繳給沈子
    渝；伊有從事第一市場及第二市場之投資資金之吸收，又因
    集團從94年6 月起強制鎖單一年至95年5 月31日為止，且此
    前陳育珅不退回任何資金，伊遇有投資人要求退款時，只好
    用其他新資金來墊還；陳育珅後來為了從事代操作業，要伊
    等在自己帳戶內買進信昌、秋雨公司股票；陳育珅會透過奇
    摩網站的討論區下達購買價位的內容，伊雖不懂電腦，但會
    請其媳婦莊小慧以該網站之帳號及密碼上網後印下供伊閱讀
    ；伊也會以MSN 即時通訊透過網路與集團成員交談，討論股
    票買賣之細節等語在卷（調一卷第505 、506 頁；偵六卷第
    331 至334 頁；併十八偵四卷第10頁）。
  ⑵而下列證人亦分別證述如下：
  ①證人張臆泳證稱：豐朝投顧原由沈子渝負責，嗣找了許金葉
    及黃恩盛負責臺東及臺中公司，這些訊息在網路上都有公佈
    等語（一審卷八第130 至132 頁）。
  ②證人沈子渝證稱：伊與許金葉係表姊妹關係，因許金葉在臺
    東，故豐朝投顧臺東公司由許金葉負責，所需資金、會計師
    、辦公室、租金等費用均由陳育珅提供，並由伊轉交，卷附
    計算表（即一審卷九第199 、200 頁）即係伊於94年2 月18
    日傳真給許金葉之豐朝投顧臺東公司房租、管理費，以及投
    資人投資股票之明細，公司成立時，伊、陳育珅、張臆泳、
    沈愛金、許金葉，及許金葉之夫均有出席；陳育珅指示購買
    股票之訊息後，伊會轉知許金葉，伊與許金葉就下線投資金
    額抽取佣金，伊的成數比許金葉高，許金葉投資人之投資金
    或由許金葉，或由許金葉之子賴震文合庫帳戶轉入伊帳戶，
    再由伊轉繳中央，黃恩盛以相同方法將錢匯給許金葉轉交中
    央；豐朝投顧臺東公司參與第一、二市場及友達專案，但友
    達專案係用以購買清三公司股票；各種投資說明會大多由該
    集團集體辦理，且豐朝投顧臺北與臺東說明會係各自獨立對
    投資人負責等語（偵六卷第338 頁；一審卷九第178 至191
    頁）。
  ⑶亦與證人即附表二之三投資人吳佾駿（即吳駿霆，編號21）
    於調查時證稱：94年初，伊依據豐朝投顧顧問許金葉之指示
    ，將一百萬元投資款匯至許金葉之兒子賴震文合庫臺東分行
    0000000000000 帳戶內，許金葉向伊聲稱該等資金要用作購
    買股票之用，且將所收資金往上繳給陳育珅操作，投資期間
    許金葉告訴伊說，上面轉報下來要買哪支股票，伊就將要購
    買股票張數之金額，匯至許金葉指定之前述帳戶內給她，每
    隔一陣子之後，許金葉就說已經到期，且已獲利若干，每期
    利潤百分比都不同，期間長短也不盡相同，許金葉又說要將
    原來資金獲利後之本利和繼續轉單投資，同時又向伊報稱老
    闆又要操作哪一支股票，且為了要取信投資人，還製作投資
    明細表給伊等看，另外除了要伊將原來獲利後之本利和繼續
    轉單投資外，還要伊補足差價再匯款給她，每次到期後都是
    如此反覆為之；94年3 、4 月間，許金葉又向伊等說集團要
    炒作清三公司之股價，後來又假借各種操作短單之理由，包
    括友達專案，聲稱可以賺得更多，要伊等再繼續投資，所以
    ，伊又以借款方式再陸續投資一百多萬元，迄今都血本無歸
    ；伊投資之款項，都是匯入許金葉之兒子賴震文合庫臺東分
    行0000000000000 帳戶及許金葉之女兒賴葵如郵局帳戶內，
    這是許金葉指示伊這樣做的；後來許金葉又要在豐朝投顧成
    立證戰中心，當時他們有用證戰系統操作信昌公司股票，但
    因伊於94年6 月間已經懷疑有問題，所以就沒有配合代客操
    作等語（調三卷第10至13頁）。復於原審證稱：伊曾參加高
    雄金典酒店、臺北圓山飯店說明會。高雄金典酒店說明會在
    場有許金葉、許崇敏、賴嵐蘋；圓山說明會印象最深刻，因
    所有投顧全員出席；伊投資之事係與許金葉及其弟許崇敏聯
    繫，匯款帳戶係由許金葉告知；買賣股票獲利之情形如伊提
    出之證券投資買賣出入明細表（即調三卷第18、19頁），表
    格係投顧公司提供，內容則為自己填寫後，與豐朝投顧臺東
    公司賴嵐蘋會帳確認。伊一檔接者一檔投資，後來連本帶利
    有去無回。伊有投資清三公司，並繳交投資金額至賴震文帳
    戶，僅知投資每股八元或十元，集團將之炒作至十餘元至二
    十餘元，則投資人即可獲利至少二倍，且許崇敏因此代表投
    資人成為清三公司之董事。另許崇敏在金典說明會要投資人
    第二代作為證戰代操平台操盤手，替自己父母即投資人管錢
    等語（一審卷八第290 至305 頁）。
  ④證人即投資人賴增紅(編號24)於調查時證稱：94年間，陳育
    珅在臺東及花蓮等全省各地巡迴舉辦迎神廟會，伊在那次廟
    會中，就聽到豐朝投顧公司許金葉在招攬投資人吸收資金，
    聽她說資金是要用作買賣股票之用，且一再保證一定獲利，
    後來伊就於94年3 月15日開始加入投資，到期後，許金葉就
    跟伊回報該期已經獲利若干，同時也要伊連本帶利轉單繼續
    投資，不足部分再加碼資金，這就是所謂第一及第二市場，
    94年6 月間許金葉又說集團準備要推出所謂證戰中心，要從
    事代客操作業務，要伊等再繼續投資，當時伊對許金葉提出
    質疑，為何不將第一及第二市場資金直接轉入證戰系統運作
    就好，許金葉就告訴伊說，以前投入之資金都已經上繳至中
    央給老闆陳育珅了，證戰中心之資金要重新募集，當時伊覺
    得其中一定有問題，因此伊於94年7 月以後，就不再投資了
    ，伊前後投資不到半年的時間，總計投資一百九十六萬一千
    五百零五元（不含獲利部分）；伊投資之款項，都是匯入許
    金葉之兒子賴震文之合庫臺東分行0000000000000 帳戶內，
    這是許金葉指示伊這樣做的等語（調三卷第118 至121 頁）
    。復於原審證稱：伊住高雄，豐朝臺東公司開幕時應邀參觀
    ，在車上時，許崇敏、許金葉均介紹投資事宜，且提供賴震
    文帳號；伊有去過臺東豐朝公司，許金葉係負責人，她有介
    紹她的辦公室。星辰說明會許金葉拿出其投資獲利明細，表
    示其因此致富，未曾提及其以前投資無法取回投資金額之事
    。伊加入投資，訊息係來自蔡明嬌，而蔡明嬌之資訊則來自
    許金葉，投資金額則匯入賴震文帳戶。陳育珅於臺東說明會
    曾解說證戰，許金葉鼓勵伊介紹女兒參與，因許崇敏係清三
    公司董事，許金葉乃推薦購買清三公司股票等語（一審卷八
    第307 至318 頁）。
  ⑤證人即投資人蔡明嬌(編號20)於調查、偵查時證稱：93年6 
    、7 月時，許金葉向伊表示有一個投資斷頭股票的機會，每
    期從七天到三十天不等，保證獲利4%至5%，伊就開始慢慢參
    與投資；許金葉每次都會跟伊講這一檔要投資哪一支股票，
    要伊將投資金額匯款她，等到期滿時，許金葉又會跟伊說要
    投資另外一檔股票，以補差額的方式再將錢匯給她，伊投資
    該集團的款項都是匯入許金葉之子賴震文、女賴葵如之帳戶
    內，另亦有匯入沈子渝的帳戶內；賴震文、賴葵如的帳戶是
    於93年6、7 月在高雄市星辰飯店舉辨豐朝投顧投資說明會
    時，許金葉在說明會上寫在黑板上，讓伊等抄下來的，此部
    分帳戶是許金葉所提供等語（調二卷第462 至465 頁；併十
    八偵一卷第101 至104 頁；併十八偵四卷第9 頁）。又於原
    審證稱：伊與許金葉原為老人會會員，經許金葉告知投資可
    獲利，參加星辰飯店、金典酒店及集團全省說明會，進而投
    資。許金葉一家人開設豐朝投顧，其媳婦、女兒、女婿、兒
    子及配偶均在豐朝公司幫忙。許金葉告知股票名稱、價位，
    伊將投資金匯入許金葉之子賴震文帳戶；均為數字遊戲，獲
    利均加入下一檔股票之投資內，本金不斷增加，伊子吳佾駿
    曾向許金葉表示退款，但許金葉表示內線交易，正在炒作，
    不能退款，並在星辰飯店當眾保證賺錢，有錄音、光碟及照
    片提供檢調單位。許金葉成立證戰平台，由許崇敏操作等語
    （一審卷八第355 至362 頁）。
  ⑥證人即投資人孫花(編號22)於調查時證稱：93年7 月，許金
    葉從天力投顧分出來，另設豐朝投顧，因為徐淑珍是許金葉
    底下的人，所以徐淑珍也跟著一起轉到豐朝投顧，93年11月
    ，許金葉就要求伊錢改匯給她，伊一直匯到94年5 、6 月間
    ，總金額大概有三、四百萬元；伊都是用匯款方式交付投資
    款，伊匯給許金葉是匯到許金葉兒子賴震文合庫0000000000
    000 號帳戶內，匯給徐淑珍是匯到沈子渝國泰世華銀行、徐
    淑珍合庫大順分行帳戶內；至於每期投資獲利結果，徐淑珍
    、許金葉會以電話通知每期獲利若干，伊是據此得知，並自
    己記錄下來等語（調三卷第90至93頁）。復於原審證稱：伊
    曾投資阜東集團，嗣沈子渝、許金葉在星辰飯店舉辦說明會
    ，鼓勵再參與投資，則可返還伊阜東之投資。伊先參與天力
    投顧，嗣許金葉以穩賺不賠，要求伊參與豐朝投顧臺東公司
    ，成為其下線，投資明細有卷附股票進出表（即調三卷第95
    頁反面）所載，投資金匯入許金葉提供之賴震文帳戶。許金
    葉曾表示渠等為合法經營，豐朝投顧臺東公司開幕時，許金
    葉上台說明股票投資事宜等語（一審卷八第333 至355 頁）
    。
  ⑦證人即投資人吳息貴(編號36)於調查、原審時證稱：伊認識
    豐朝投顧公司顧問許金葉，伊於94年4 月21日也投資許金葉
    八十萬元，用在所謂清三公司之營運基金專案上，伊係以兒
    子吳青霖名義將該筆資金匯至許金葉之子賴震文合庫臺東分
    行帳戶內，帳戶係許金葉提供等語（調二卷第270 至271 頁
    ；一審卷八第332 至333 頁）。
  ⑧證人即投資人蘇玉梅(編號17)證稱：在94年間因為友人邀約
    伊去參加投資說明會，認識了許金葉、黃恩盛，伊後來才知
    道那是臺東豐朝在臺中舉辦的，許金葉、黃恩盛並表示他們
    是在做投資斷頭股票，在參與投資後，伊才慢慢跟許金葉、
    黃恩盛熟識，由於當時伊投資的窗口是蔡寶貴，故起初伊投
    資金額是匯給蔡寶貴，但在94年4 月底，許金葉在臺東的一
    場說明會宣布由黃恩盛當臺中豐朝投顧的主首，所以伊的錢
    又都轉匯到黃恩盛。當時許金葉、黃恩盛宣稱投資是由中央
    戰情代操作短單，一定會獲利，如果要退出投資的話，投資
    人隨時都可以贖單，於是伊就開始匯款參與投資；伊都是用
    匯款方式交付投資款，伊匯給許金葉是匯到許金葉兒子賴震
    文合庫0000000000000 號帳戶內；匯給黃恩盛是匯到他太太
    劉慧君合庫0000000000000 號帳戶內，其中許金葉部分伊匯
    了十二萬元，其餘都匯給黃恩盛；伊猶記得在臺中金典飯店
    、臺北圓山飯店等，陳育坤、張臆泳、沈愛金、沈子渝、許
    金葉等人均坐在台前，由陳育珅、張臆泳講述投資前景看好
    ；伊曾於94年7 月向許金葉、黃恩盛要求退款，但他們說無
    法退款等語（調三卷第194 至196 頁）。
  ⑨證人即投資人薛秀琴(編號23)證稱：94年1 月6 日到94年6 
    月10日間，伊及相關親友投資合計四百四十七萬六千五百元
    ，均匯進許金葉兒子賴震文合庫0000000000000號帳戶，由
    豐朝投顧許金葉，以藉操作股票名義收走。許金葉宣稱將投
    資金投入股市，或由全泰證券代操股票來獲利，宣稱短單每
    十天可獲利6%，長單每三十五天也可獲利6%。許金葉亦曾邀
    購清三公司及全泰公司股票，她說一年獲利有25% ，伊因此
    各購買30張等語（調三卷第104 至105 頁）。
  ⑩證人即投資人陳純嵐(編號18)證稱：93年12月間，豐朝投顧
    許金葉曾至高雄找伊，表示可將錢直接匯至其兒子賴震文合
    庫0000000000000 號、女兒賴葵如郵局000000000000號等帳
    戶投資，利潤為七天到一個月不等，每一期利潤3%到5%，但
    94年6 月停止支付利潤，伊多次找許金葉理論，許金葉僅表
    示會跟陳育珅反應，但不了了之。在94年8 、9 月間，許金
    葉配合陳育珅的指示，要投資人買進信昌公司股票，許金葉
    表示錢如果放在自己的證券帳戶，【一期利息為2%】，放在
    她指定帳戶，則一期利息2.8%，嗣伊以兄陳定杰全泰證券帳
    戶，委託許金葉弟弟許崇敏為代理人買進股票信昌公司股票
    等語（調二卷第292 至294 頁）。
  ⑪證人即投資人陳珮蛉(編號19)證稱：因為伊妹妹陳純嵐有在
    豐朝投顧許金葉那邊投資斷頭股票，所以伊才跟許金葉慢慢
    熟識，後來陳純嵐有帶伊去參加說明會，所以伊才在94年2 
    月左右也開始參與投資，並將錢匯伊妹妹的帳戶中，由伊妹
    妹再轉匯至許金葉的戶頭；【投資股票以七至十四天左右為
    一期，許金葉亦保證獲利3 、4%左右】，但伊的投資獲利從
    來沒有拿回來過，都是帳面上的計價，許金葉總是以代轉投
    資另一檔股票為名，沒有把錢還給伊，甚至叫伊補差價；後
    來因為94年7月許金葉跟伊等說要鎖單，另外成立證戰中心
    ，資金沒有辦法退，要伊等另外拿錢再投資證戰中心，所以
    伊又拿出三十萬元供證戰中心操作股票，不過這些錢、股票
    都存在伊的戶頭裡面，94月7 月證戰中心有幫伊買進信昌公
    司股票。94年7 月豐朝投顧證戰中心剛成立時，因為人手不
    足，許金葉就要伊去幫忙，因為伊當時沒有工作，所以就答
    應了，不過二個星期後，伊就離職了；豐朝投顧證戰中心是
    以代操方式進行，錢都存在各投資人的證券商帳號中，不過
    實際進出單是證戰中心，伊打電話給投資人，詢問投資人所
    提供的證券帳號、密碼為何，然後將所問到的帳號、密碼交
    與許金葉的女兒賴曉蘋、賴曉如，讓他們做成檔案管理等語
    （調三卷第126 至129 頁）。
  ⑫證人即投資人柴子竣(編號28)證稱：94年4 月間，許金葉及
    其弟許崇敏一起邀伊到臺北市環亞大飯店聽陳育珅之投資說
    明會，聽完說明會回到高雄之後，許金葉及許崇敏就一直鼓
    吹伊也投資，伊就先於94年4 月19日投資二百萬元，後來許
    金葉又說募集金額還不夠，希望伊再投資，所以伊於4 月20
    日又將借來的二百二十萬元加入投資，最後伊再從郵局領出
    來八十萬元繼續投資，總共伊交給許金葉五百萬元；伊投資
    之款項，許金葉都是叫伊匯入其兒子賴震文之合庫臺東分行
    0000000000000 號帳戶內等語（調三卷第151 至154 頁）。
  ⑬證人即投資人陳冠廷(編號25)證稱：投資款是匯到賴葵如帳
    戶，帳戶是由許金葉提供等語（併十八偵四卷第9頁）。
  ⑭證人即投資人馮佳慧（即馮芷芳，編號26）證稱：投資款是
    匯到賴震文、賴葵如帳戶，帳戶是由許金葉提供等語（併十
    八偵四卷第9 頁）。
  ⑮證人即投資人章狄宙(編號27)證稱：投資款是匯到賴嵐蘋帳
    戶，帳戶是由許金葉提供等語（併十八偵四卷第9 頁）。
  ⑯證人許崇敏(許金葉弟)證稱：伊於94年3 、4 月透過姊姊許
    金葉得悉投資標的，並將現金交付許金葉。陳育珅向許金葉
    表示有一席清三公司董事，因伊有電子背景，乃向許金葉表
    示參與成為清三董事，購買清三公司股票係集資而來；伊證
    券集保存摺內還有信昌公司股票是投資人的，係帳戶借給集
    團使用；豐朝投顧臺東公司業務均與許金葉接觸等語（一審
    卷九第263至281 頁）。
  ⑰證人賴葵如(許金葉子女)證稱：伊父親賴有利原本協助母親
    許金葉處理臺東豐朝投顧之帳目，父親去世後由伊代父處理
    ，沒有領薪水。投資人將投資金匯入伊及兄賴震文帳戶，伊
    的存摺、印章及賴震文存摺均由母親保管，伊母親許金葉係
    以賴震文帳戶集中投資人投資之款項，再一起上繳到陳育珅
    集團；伊見過陳育珅集團一群人至臺東豐朝公司等語（調二
    卷第187 至188 頁；一審卷九第282 至286 頁）。
  ⑱證人賴震文（許金葉子女）證稱：伊合庫臺東分行帳戶係母
    親許金葉叫伊去開立，並將存摺及印章交由她使用等語（調
    三卷第64至65頁）。
  ⑲證人陳筠臻證稱：伊係陳育珅之堂妹，為其辦理匯款轉帳或
    向投顧顧問收取資金，伊握有沈愛金、林琦惢、沈子渝、許
    金葉等人帳戶，便於收取資金及轉帳使用。清三公司資金來
    自投資人，從帳戶裡轉帳等語（一審卷九第59至62頁）。
  ⑶並有豐朝投顧臺東總公司帳冊、網頁資料、存摺交易資料、
    電腦帳戶資料、買賣契約書、通訊錄，沈系（天力、景辰、
    豐朝）進軍臺中據點公聽會報導、豐朝臺東許金葉親簽決議
    文及工作指令，賴震文合庫臺東分行0000000000000 號、賴
    葵如臺東市○○路○○000000號等帳戶交易明細、投資人蘇玉梅
    、陳純嵐、陳珮蛉、蔡明嬌、吳佾駿、孫花、薛秀琴、賴增
    紅、陳冠廷、馮佳慧、章狄宙、柴子竣、吳息貴提出之存款
    憑條、投資明細、匯款單回條、存摺往來明細查詢等投資資
    料可按。
  ⑷互核被告許金葉之供述及上開各證人之證述、非供述資料，
    足證被告許金葉確有親自或透過其幹部、下線收取投資人蘇
    玉梅、陳純嵐、陳珮蛉、蔡明嬌、吳佾駿、孫花、薛秀琴、
    賴增紅、陳冠廷、馮佳慧、章狄宙、柴子竣、吳息貴等人之
    投資款（詳如附表二之三編號17至29所示）上繳該集團，並
    配合該集團從事全權代客操作業務之事實。據此，被告許金
    葉自93年7 月起（其開始參與該集團犯罪時間之認定，詳後
    述），即在94年間正式成立臺東豐朝投顧之前，已參與該集
    團向投資人吸金之運作，並於成立臺東豐朝投顧之後擔任該
    投顧實際負責人，負責該投顧繼續向投資人吸金之任務，並
    將投資人投資之金額上繳由該集團首腦陳育珅作為他用，未
    實際為投資人購買所謂斷頭股票，及日後配合陳育珅之指令
    從事代操業務，而為吸金及從事證券投顧、全權委託代操業
    務之行為。被告許金葉辯稱：臺東豐朝投顧真正負責人係沈
    子渝，伊僅係代理人，未從事招攬投資人吸金及代操業務云
    云，難以採信。況證人陳育珅復於原審證稱：「該集團全國
    各投顧幹部每月例行集會一次，且為解決第一市場資金缺口
    ，始有第二市場，為解決第二市場問題，方又有第三市場。
    不論第一、二、三市場或清三股票，該集團投顧實際負責人
    均有詐欺之犯意」等語（一審卷九第6 、17、24、30頁），
    益徵被告許金葉應已知悉陳育珅以投資斷頭股套利方式行詐
    欺之實之行徑，且明知無法交付投資人購買股票之憑證，仍
    以投資股票獲利號召投資人，後期更以吸收新資金作為舊投
    資人追討投資金額之緩兵之計，復明知豐朝投顧尚未取得經
    營證券投資顧問及全權委託業務之許可，仍建議、推介投資
    人購買股票，日後並配合從事代客操作業務，自有參與該集
    團吸金業務而施以詐術使人交付財物，及違反證券投顧法（
    93年11月1 日起之行為）之行為。
  ⑸被告許金葉另辯稱其僅係豐朝投顧人頭負責人，伊未與陳育
    珅直接接觸，沈子渝始為實際負責人，豐朝投顧在星辰飯店
    舉辦說明會係沈子渝以其名義為之云云；並舉出證人即同案
    被告陳育珅於原審亦證稱：伊未與許金葉聯繫等語（一審卷
    九第31頁）、證人沈子渝於原審證稱：投資人資金之進出，
    均與許金葉之夫結算，迄許金葉之夫去世（94年6 月）後，
    始與許金葉核算，許金葉為人頭云云（一審卷九第182 、19
    3 頁），為其有利之證據；惟查：
  ①陳育珅領導之吸金集團規模龐大，集團成員分工細膩，各有
    負責之業務，故縱使被告許金葉係經由沈子渝與該集團首腦
    陳育珅聯繫，而未直接與陳育珅接觸，亦事理之常；此核 
    對證人即陳育珅證稱：豐朝投顧的實際負責人是沈子渝與許
    金葉......許金葉、章琳琳等人都不是核心，他們都在外圍
    ，我是透過沈子渝跟許金葉往來（偵六卷第18頁反面、第19
    至20頁）、許金葉等人有參與政戰階段；許金葉他們的階級
    沒辦法參與決策......許金葉組織的吸金的金額是比較大的
    （一審卷九第23至24、38頁）、許金葉之上還有兩個層級，
    是沈愛金跟沈子渝（上訴卷三第249頁）等語，互核相符。
  ②亦與證人江怡德（陳育珅秘書）許金葉為豐朝投顧之負責人
    ，其負責台東地區之投顧業務（調查卷三第371頁）、莊小
    慧（台東豐朝投顧出納）崧柏企業社的負責人是許金葉，後
    來許金葉拉我進豐朝投顧，豐朝投顧負責人是許金葉......
    許金葉告訴我投資人要如何匯款，或把現金交給我，我再匯
    到許金指示的其他特定帳戶給集團上層（調查卷二第179至1
    80頁），互核相符。
　③證人沈子渝（豐朝投顧台北負責人）更進一步證稱：陳育珅
    認為許金葉在台東人脈很廣，就找我跟表姊許金葉共同以豐
    朝投顧對外吸收投資人（調查卷一第392至393頁）、台東分
    公司則是我與許金葉先生接觸，許金葉先生過世時她才接手
    ......許金葉的下線我只知道黃恩盛，有無其他的我不了解
    ......我找表姐許金葉進來投資，但對帳都是跟我表姐夫。
    （一審卷九第179、190、193頁）、伊與許金葉係表姊妹關
    係，因許金葉在臺東，故豐朝投顧臺東公司由許金葉負責，
    所需資金、會計師、辦公室、租金等費用均由陳育珅提供，
    並由伊轉交（即一審卷九第199 、200 頁），更已說明豐朝
    投顧成立之初即係借用許金葉人脈，僅資金對帳部分由沈子
    渝與許金葉配偶（沈子渝表姐夫）接觸，並非全然不知情之
    人頭。
　④被告許金葉確有利用其人脈招攬投資人，亦與證人黃恩盛（
    豐朝投顧臺中負責人）證稱：我因許金葉介紹加入天力投顧
    ，後來她找我成立豐朝投顧台中分公司......許金葉介紹我
    投資股票，並保證獲利要我匯錢到她指定的帳戶......豐朝
    投顧的負責人是許金葉......許金葉邀我參加說明會，陳育
    珅在台上主持，並要我們多招攬客戶（調一卷第377至378、
    381、385頁）、陳育珅集團宣稱可以買斷頭股來獲利，這段
    期間是許金葉告訴我有哪些標的、買價、獲利多少，並指定
    匯款帳戶（偵六卷第322頁）；且證人即投資人吳佾駿、賴
    增紅、蔡明嬌、孫花、吳息貴、孫玉梅、薛秀琴、陳純嵐、
    陳姵蛉、柴子峻、陳冠廷、馮佳慧、章狄宙、許崇敏、賴震
    文、賴葵如等人證述實際參與招攬 及提供帳戶等情如前，
    與前開證述相符。
　⑤況核對卷附決議文及工作指令（偵一卷第31至36頁），其決
    議文內容：
3月31日                 決議文 地點：豐朝台東分公司                沈顧問佈達  1. 5/1為全泰證券及清三電兩案慕（註：應為「募」之誤)資啓動開始，（須符合下列第2、3項完成方可享有認券持股之資格）。 2.代操，沈、陳系各優惠前開戶200戶為50%之年利率增值持股。 3.清三為資重整基金5億，陳、沈兩系各半，採每半年計息  結算25%（本案不發放持股，只以清三公司開立本票支付利息，支票支付本金，是為半年期票）。 4.上述專案需大厦承購案完成責任額1.75億，後方享有。 5.1.75億由沈系5大集團共肩負，本豐朝集團為5000萬責任額。 6.附帶獎勵：大厦承購案配合得成，獎勵如下 　A.老闆驚喜獎勵 　B.第一第二市場提高獲利比 顧問：沈子渝  總經理：許金葉  執行：許崇敏  製表： 

　　
                    決議文  日期：94-03-31    地點：台東分公司    主席：沈顧問佈達 主題：中央一般行政指示及專案政務傳達   1.分公司申請建購。     a.建構案採BOT方式進行，完成後進駐使於一年後逐月攤還。     b.94年開放件數10個點，目前空缺地區：       台中、台南、高雄、屏東、花蓮市...等地區，其中高雄地區已有陳系集團提出申請。 　2.自四月份起修訂投資獲利比及位階一案，集團同步啓動實施。 　　a.投資戶：獲利比修訂為50%。 　　b.協力者：獲利比修訂為60%。協力者定義為有心參與經營之預備幹部。 　　　業績責任額須達到250萬。 　　　欲晉升至經理者，其業績責任額須達到500萬之低標，或培養6位肩負250萬業績責任額之預備幹部。 　　c.經理：獲利比修訂為70%。其責任條件為具備35位投資人及6位幹部和達到500萬之責任額，由副總報至中央審核核定。 　　　欲晉升至協理者（即戰略區域主管）其業績責任額須達到3000萬之低標。 　　d.協理：獲利比修訂為80%。其責任條件為具備80位投資人。 　　e.副總：獲利比修訂為90%。 　3.依沈系940311『五大集團聯合作戰，擴張平台』第5-4條例定案如下： 　　c.由投資人晉升至經理者其培養期為三個月獲利比由60%提升至70%，加碼之10%由台東公司支付。 　　  本項目標：需具有6位預備幹部和達到1500萬之業績責任額（平均每位預備幹部肩負250萬業績責任額其幹部之傭金5%由該經理支付為期三個月）。 　　d.由經理級晉升至協理者（即戰略區域主首）其培養期為三個月獲利比由70%提升至80%，加碼之10%由中央沈顧問支付。 　　　本項目標：需具有6位協力者或幹部和達到3000萬之業績責任額（平均每位協力者或幹部肩負500萬業績責任額）。 　4.附註：許總為體恤共同努力並肩作戰的舊有投資人，自四月份起修訂投資獲利比及位階一案，其削減獲利比部份將依照舊有制訂補足為60%，爾後新進之投資人只要配合中央之政策認養代操股，或參與持股專案者也將依舊享有55%~60%之浮動獲利比之保障，若為協力者則享有60%獲利比之保障，此一方案將不與集團政策相抵觸。 
　　　　
　　工作指令內容：
                    工作指令  1.持股基金會成立、進度表  a.4/1~4/10：通知主管→幹部→主體投資者，開立郵局存戶。 b.4/1~4/15：公司收集各戶存戶傳真存摺，正面影本，建立清冊。 c.4/20起開始實施基金百分比20%存款。 顧問：沈子渝  總經理：許金葉  執行：許崇敏  製表：林怡君 
　
  ⑥上開決議文及工作指令，內容均係有關豐朝投顧台東分公司
    傳達各幹部，有關「許總」體恤投資人、吸收投資業績目標
    、可獲得多少利潤、及幹部晉升等相關訊息，且均有總經理
    許金葉之簽名。被告許金葉於本院審理時坦承：上開「總經
    理許金葉」之簽名確實為其所簽，係沈子渝要求伊按照工作
    指令內容去做，並且簽名，伊識字且看得懂上開文書之內容
    ，認為沒有問題就簽名了；而其上所載「許總」為投資人對
    伊之稱呼（本院更三卷四第664、665頁）；
　⑦況證人沈子渝於調查時已證稱：陳育珅找伊與許金葉共同以
    豐朝投顧名義，成立營業據點對外吸收投資人，由許金葉擔
    任負責人，而伊則掛名擔任豐朝投顧顧問。伊下線主要為許
    金葉、黃名世，許金葉下線則有黃恩盛等語明確（調一卷第
    393 、394 頁）。而證人黃恩盛於偵查中亦證稱：係將投資
    人投資金額匯入許金葉指定之賴震文帳戶等語（併七偵一卷
    第22、23頁），益徵被告許金葉非僅人頭而已。是證人沈子
    渝上開證述，顯係迴護被告許金葉之詞，不足採信。至於證
    人沈愛金於本院審理時所述：因伊不是直接對許金葉，所以
    許金葉有無實際參與運作、招募投資人，伊不清楚等語（本
    院更二卷三第156 、160 頁），亦不足據為有利被告許金葉
    之認定。
(四)違反銀行法部分，李秝蓁及林琦惢等4人各人「開始」參與
    該集團為參與前開①至⑤行為分擔之時間，及其參與犯罪期間
    客觀上參與收受存款（吸金）金額（因犯罪獲取之財物或財
    產上利益）均已達銀行法第125 條第1 項後段所定之一億元
    以上、且主觀上認識係銀行法之收受存款行為等情：
  ⒈被告李秝蓁等五人各人「開始」參與該集團犯罪之時間，及
    其參與犯罪期間，該集團吸金（收受存款）之金額：
  ⑴按銀行法第125 條第1 項規定：「（前段）違反（同法）第2
    9條第1 項規定者，處三年以上十年以下有期徒刑，得併科
    新臺幣（下同）一千萬元以上二億元以下罰金。（後段）其
    因犯罪獲取之財物或財產上利益達一億元以上者，處七年以
    上有期徒刑，得併科二千五百萬元以上五億元以下罰金」。
    故本項之非法吸金罪係以違反同法第29條、第29條之1 為其
    構成要件，其中同法第29條第1 項規定：「除法律另有規定
    者外，非銀行不得經營收受存款、受託經理信託資金、公眾
    財產或辦理國內外匯兌業務。」第29條之1 規定：「以借款
    、收受投資、使加入為股東或其他名義，向多數人或不特定
    之人收受款項或吸收資金，而約定或給付與本金顯不相當之
    紅利、利息、股息或其他報酬者，以收受存款論」。就此等
    構成要件文義以觀，祇見客觀行為之禁制規範，而無特別限
    定應具備如何之主觀犯意，亦即不必如同刑法之詐欺取財罪
    ，須有為自己或第三人不法所有之主觀意圖，然而仍應回歸
    至刑法第12條第1 項所揭示故意犯處罰原則。從而倘行為人
    認識其所作所為，將符合於上揭非法吸金罪所規定之客觀要
    件，猶決意實行，即應負此罪責。析論其罪質，因屬經營業
    務之犯罪，具有長時、延續及複次作為之特徵，故係學理上
    所稱「集合犯」之一種，其所侵害者，雖以社會（公）法益
    為主，但非僅此而已，尚兼及個人（私）法益，應歸類於經
    濟犯罪類型，一有作為罪即成立，屬舉動犯（行為犯），又
    為抽象危險犯，不同於銀行法第125 條之2 以下規範型態，
    並不處罰未遂犯，無非為維持金融秩序目的而設之行政刑法
    ，迥然有別於傳統普通刑法詐欺取財罪之單純侵害個人（私
    ）法益（即財產犯罪類型，屬結果犯，並有未遂犯處罰規定
    ）。惟非法吸金罪之構成要件中，並不排除行為人在行為之
    初，或進行至一定程度時，萌生不法所有之意圖，利用詐術
    吸收資金，以投資、存款或其他不實名義，誆使特定之多數
    人或不特定人交付款項（即俗稱「假投資，真詐財」，或「
    假存款，真詐財」之詐騙方式），故非法吸金罪和詐欺罪二
    者間，即可能具有某些交集情形存在。細言之，縱有部分相
    同或重疊，但猶有部分相異，允宜全部給予適當之評價，並
    依想像競合犯之例，從一重處斷，方不致有漏未評價或評價
    不足之缺憾。否則，倘認非法吸金罪之吸金行為，必出於合
    法方法，祇是未經許可核准，乃予處罰，而排除前述利用詐
    術吸金之行為於不論，顯然不符合現代社會實際狀況與需要
    ，難以貫徹上開銀行法相關規定之保護目的。尤其，若謂詐
    欺罪與非法吸金罪，二者不能併存，一旦成立前罪，即不再
    論以後罪，則狡黠之徒，大可辯以其行為之初，即係基於詐
    欺意圖行騙吸金，甚至吸金金額達一億元以上時，祇該當法
    定刑最高五年以下有期徒刑之普通詐欺罪、一年以上七年以
    下有期徒刑之刑法加重詐欺罪，或修正前刑法第340 條常業
    詐欺罪，或證券投顧法第105 條第2 項詐偽罪，而脫免法定
    本刑為七年以上有期徒刑之銀行法第125 條第1 項後段之加
    重非法吸金罪責，顯然違背罪責相當原則，並悖離國民之法
    律感情（此經最高法院以105 年度第13次刑事庭會議決議作
    成最新統一之見解；最高法院105 年度台上字第2687號判決
    意旨參照）；李秝蓁及林琦惢等4人為前開（①詐欺或詐偽方
    式對不特定人吸收資金之反覆以此為詐欺常業，②及以未經
    設立登記之公司名義經營業務、③非法從事證券投資顧問及
    全權委託投資業務（代客操作），④暨經營證券投資顧問業
    務而對不特定之投資人為虛偽、詐欺等行為之同時，亦參與
    銀行法之吸金行為，係以詐欺手段為之，依前開明，仍得該
    當於⑤銀行法第125 條第1 項非法吸金行為，先予辨明。
  ⒉又前開所謂「以收受存款論」之「準收受存款」（銀行法第2
    9條之1 ），係指其行為態樣與收受存款之典型事實固非完
    全相同，但仍以該構成要件論擬。而「準收受存款」中所謂
    「約定與本金顯不相當之紅利或報酬」之解釋，因本條立法
    原意係鑒於未經政府特許之違法吸金犯行所以能蔓延滋長，
    泰半係因吸金者以高額獲利為引誘，一般人難以分辨其是否
    係違法吸金，僅因利潤甚高，故願意放棄銀行存款利率而加
    入吸金者之投資計畫，進而對社會金融秩序穩定性造成潛在
    難測之高度負面風險，故應與未經許可非法經營銀行存款業
    務罪等同視之。以此立場，所謂「約定與本金顯不相當之紅
    利或報酬」，係指行為人所許諾之高額紅利或報酬，與當時
    當地經主管機關許可經營存款業務之合法金融機構利率相較
    ，已達到足使社會大眾難以拒絕而輕忽低估風險之程度。換
    言之，原則上應以當時當地合法經營存款業務金融機構之存
    款利率作為基礎，視是否顯有特殊超額為斷。
　　查被告李秝蓁等五人所屬「聖堡威廉」集團係以如事實欄所
    示之保證獲利情形，共同向社會上不特定大眾吸收資金，並
    向投資人謊稱所收資金將用於投資股市，以全權委託方式買
    賣股票，實際上並未從事各該股票買賣（此與94年7 月間以
    後進行之全權代客操作信昌公司、秋雨公司股票之情形不同
    ），且以向投資人保證每一期（因長、短單不同，分別為一
    至二個月或一至二星期）有4%至5%，甚至8%至10% 以上之獲
    利等詐偽方法向投資人吸收資金之事實，業經本院認定如前
    ，且被告李秝蓁、林琦惢、賴月女、章琳琳對此客觀事實亦
    不爭執（本院更二卷四第199 至201 頁）；據此，依上開保
    證獲利情形，採最有利行為人之認定，以每二個月為一期、
    每期4%計算結果，其年獲利最低者亦已高達24% （12月÷2 
    月×4%），顯然已高出國內合法金融機構當時即93年至95年
    間公告之一年期定存利率甚多，已達足使社會大眾難以拒絕
    而輕忽低估風險之程度，而屬銀行法第29條之1 之「約定與
    本金顯不相當之紅利或報酬」之「準收受存款」行為。從而
    ，依前開說明，被告李秝蓁等五人與陳育珅暨張臆泳等人共
    同以投資股票為訛，向不特定多數人吸收資金，而約定給付
    與本金顯不相當之紅利或報酬，其因犯罪獲取之財物或財產
    上利益又已達一億元以上（被告李秝蓁等五人各人參與犯罪
    期間，該集團吸金之金額詳後述及附表二之一至五所示），
    除構成修正前刑法第340 條之常業詐欺罪或證券投顧法第10
    5 條第2 項之詐偽罪外，亦已符合銀行法第29條之1 所規定
    「以收受存款論」之情形，而構成同法第125 條第1 項後段
    規定之加重非法吸金罪。被告及其辯護人均主張本案不構成
    銀行法第125 條第1 項之非法吸金罪云云，尚難採憑。
　⒊銀行法第125 條第1 項之罪，在類型上係違反專業經營特許
    業務之犯罪，屬於特別行政刑法，其後段將「因犯罪獲取之
    財物或財產上利益達一億元以上者」，資為非法經營銀行業
    務之加重處罰條件，無非係基於違法辦理收受存款、受託經
    理信託資金、公眾財產或辦理國內外匯兌業務所收受之款項
    或吸收之資金規模達一億元以上者，因「犯罪獲得之財物或
    財產上利益愈高，對社會金融秩序之危害影響愈大」所為之
    立法評價。就違法吸金而言，立法目的既在處罰達一定規模
    之吸金行為，則犯罪行為人於對外違法吸收取得資金時，犯
    罪已然既遂，即使犯罪行為人事後再予返還，仍無礙於本罪
    之成立。從而本條項後段所稱「因犯罪獲得之財物或財產上
    利益」，自係指犯罪行為人參與違法吸收之資金總額而言，
    即令犯罪行為人負有依約返還本息之義務，亦不得用以扣除
    ，始符立法本旨。故違法吸金當事人縱有約定返還本金者，
    因與計算「犯罪獲得之財物或財產上利益」無涉，自無庸扣
    除。再者，銀行法第125 條第1 項後段規定之立法意旨，既
    在處罰行為人（包括單獨正犯及共同正犯）違法吸金之規模
    ，則其所稱「因犯罪獲得之財物或財產上利益」，在解釋上
    自應以行為人對外所吸收之全部資金為其範圍。從而，被害
    人所投資之本金，不論事後已返還或將來應返還，既均屬行
    為人違法對外所吸收之資金，於計算犯罪所得時，自應計入
    ，而無扣除之餘地（最高法院102 年度第14次刑事庭會議決
    議〈二〉意旨參照）。李秝蓁、林琦惢等4人各人「開始」參
    與該集團犯罪之時間，及其參與犯罪期間，該集團吸金之金
    額，分述如下：　
　⑴被告李秝蓁部分：依被告李秝蓁上開所述：93年間，投資人
    將投資金匯入伊開立並自行留用之合庫民生分行帳戶內，伊
    再將該帳戶內之金額轉匯至自己開立但交由陳佩綺使用之合
    庫士林分行帳戶，並由陳珮綺自行或交給該集團會計吳梅邑
    奉陳育珅之指示處理等語，佐以證人許重信、簡麗珠上開證
    詞及其等匯款紀錄（如附表二之一編號262 、263 所示），
    均自「93年2 月初」起，即有匯款至被告李秝蓁合庫民生分
    行帳戶內之事實等情觀之（調三卷第303 頁正面、第396 頁
    反面），可知被告李秝蓁至遲自93年2 月起，應已開始參與
    該集團吸金之運作。此外，並無其他積極之證據足以證明被
    告李秝蓁有早於此時間之參與犯罪行為，自應為有利被告李
    秝蓁之認定。是被告李秝蓁開始參與該集團犯罪之時間應係
    自93年2 月起，而其參與犯罪期間，該集團吸金之金額，根
    據如附表二之一所示各投資人之供述或投資資料、匯款紀錄
    等，以最有利於被告李秝蓁之方式計算（即以下之金額均剔
    除：①明顯屬「阜東集團」期間之投資款項者、②投資日期不
    詳者、③投資日期跨越行為人參與犯罪時間之前及之後，而
    無法判斷或換算行為人參與犯罪期間所應列入之金額者），
    經統計如附表二之一所示之金額，已達一億元以上。
  ⑵被告林琦惢部分：依證人吳息貴上開所述：伊與林琦惢係十
    餘年朋友，伊在高雄漢神飯店聽陳育珅說明會後，將錢一筆
    、一筆交予林琦惢投資，投資金額會匯入林琦惢提供之高語
    彤合庫南京東路分行0000000000000 號、中國信託南京東路
    分行第000000000000號、富邦銀行基隆路分行000000000000
    00號帳戶，以及林琦惢配偶蔣晴潔合庫第0000000000000 號
    帳戶；92年1 月間阜東案件爆發後，林琦惢向伊表示要繼續
    投資，投入新的資金之後，才能把舊資金取回，伊當時相信
    林琦惢，為了取回前資金乃繼續投資，伊只投資第一市場等
    語，及其提出之投資資料觀之（如附表二之二編號43所示）
    ，證人吳息貴自「93年4 月」起，即有匯款至高語彤帳戶之
    情形，且被告林琦惢亦不否認高語彤係其下線，足見被告林
    琦惢至遲自93年4月起，應已開始參與該集團吸金之運作。
    此外，並無其他積極之證據足以證明被告林琦惢有早於此時
    間之參與犯罪行為，自應為有利被告林琦惢之認定。是被告
    林琦惢開始參與該集團犯罪之時間應係自93年4 月起，而其
    參與犯罪期間，該集團吸金之金額，根據如附表二之二所示
    各投資人之供述或投資資料、匯款紀錄等，以最有利於被告
    林琦惢之方式計算（即以下之金額均剔除：①明顯屬「阜東
    集團」期間之投資款項者、②投資日期不詳者、③投資日期跨
    越行為人參與犯罪時間之前及之後，而無法判斷或換算行為
    人參與犯罪期間所應列入之金額者），經統計如附表二之二
    所示之金額，已達一億元以上。
  ⑶被告許金葉部分：依證人蔡明嬌（如附表二之三編號20所示
    ）上開所稱：93年6 、7 月時，許金葉向伊表示有一個投資
    斷頭股票的機會，每期從七天到三十天不等，保證獲利4%至
    5%，伊就開始慢慢參與投資；賴震文、賴葵如的帳戶是於93
    年6 、7 月在高雄市星辰飯店舉辨豐朝投顧投資說明會時，
    許金葉在說明會上寫在黑板上，讓伊等抄下來的，此部分帳
    戶是許金葉所提供等語，及證人孫花（如附表二之三編號22
    所示）上開所述：93年7 月，許金葉從天力投顧分出來，另
    設豐朝投顧，因為徐淑珍是許金葉底下的人，所以徐淑珍也
    跟著一起轉到豐朝投顧，93年11月，許金葉就要求伊錢改匯
    給她，伊一直匯到94年5 、6 月間，總金額大概有三、四百
    萬元等語觀之，顯示被告許金葉至遲自93年7 月起（以最有
    利許金葉之月份起算），應已開始參與該集團吸金之運作。
    此外，並無其他積極之證據足以證明被告許金葉有早於此時
    間之參與犯罪行為，自應為有利被告許金葉之認定。是被告
    許金葉開始參與該集團犯罪之時間應係自93年7 月起，而其
    參與犯罪期間，該集團吸金之金額，根據如附表二之三所示
    各投資人之供述或投資資料、匯款紀錄等，以最有利於被告
    許金葉之方式計算（即以下之金額均剔除：①明顯屬「阜東
    集團」期間之投資款項者、②投資日期不詳者、③投資日期跨
    越行為人參與犯罪時間之前及之後，而無法判斷或換算行為
    人參與犯罪期間所應列入之金額者），經統計如附表二之三
    所示之金額，已達一億元以上。
  ⑷被告賴月女部分：依被告賴月女前開供稱：伊係依陳育珅、
    陳佩綺指示，自94年1 月開始籌備德聯投顧，當時盧明娟是
    華氏鼎的負責人，也有幫伊籌備，當時欲成立德聯投顧之用
    意，是為吸收投資人資金購買股票，那段時間華氏鼎在○○○
    路的公司要退租，所以暫租○○○路000 號0 樓，預計將來由
    德聯投顧接手，94年1 月開始，伊就有在○○○路經營第一、
    二、三市場，伊承認德聯投顧確實有在運作，初期伊將資金
    上繳給陳珮綺，後期則上繳給吳梅邑等語觀之，顯示被告賴
    月女至遲自94年1 月起，應已開始參與該集團吸金之運作。
    此外，並無其他積極之證據足以證明被告賴月女有早於此時
    間之參與犯罪行為，自應為有利被告賴月女之認定。是被告
    賴月女開始參與該集團犯罪之時間應係自94年1 月起，而其
    參與犯罪期間，該集團吸金之金額，根據如附表二之四所示
    各投資人之供述或投資資料、匯款紀錄等，以最有利於被告
    賴月女之方式計算（即以下之金額均剔除：①明顯屬「阜東
    集團」期間之投資款項者、②投資日期不詳者、③投資日期跨
    越行為人參與犯罪時間之前及之後，而無法判斷或換算行為
    人參與犯罪期間所應列入之金額者），經統計如附表二之四
    所示之金額，已達一億元以上。
  ⑸被告章琳琳部分：被告章琳琳已供稱其係於93年年底擔任華
    氏鼎投顧幹部（本院更二卷四第194 頁），且證人黃秀貞亦
    證稱：94年4 月間，伊以前的同學章琳琳任職華氏鼎投顧，
    邀約伊姊姊黃秀卿投資，且說半年期間可以保證獲利50% ；
    章琳琳又主動向伊邀約投資，但伊覺得投資風險太大，章琳
    琳又說可以從事代操，期間陳育珅、陳佩綺、章琳琳及助理
    等多人，經常到伊高雄店裡，邀伊投資，及招攬其他親朋好
    友一起投資，伊才於94年7 月14日與同事林桂年及陳碧燕共
    三人，一起集資五百萬元，分別以林桂年及陳碧燕之新開戶
    日盛證券帳戶存入二百萬元及三百萬元，再將帳戶及密碼給
    章琳琳，章琳琳再交給王國庭及盧明娟在臺南進行代操等語
    在卷（調二卷第408 至411 頁），並有黃秀貞提出之戶名林
    桂年、陳碧燕日盛證券公司證券存摺、活存存簿交易明細、
    委託密碼條可憑（調二卷第412 至418 頁），可見被告章琳
    琳擔任華氏鼎投顧幹部之後，至遲自94年4 月起，應已開始
    參與該集團吸金之運作。此外，並無其他積極之證據足以證
    明被告章琳琳有早於此時間之參與犯罪行為，自應為有利被
    告章琳琳之認定。是被告章琳琳開始參與該集團犯罪之時間
    應係自94年4 月起，而其參與犯罪期間，該集團吸金之金額
    ，根據如附表二之五所示各投資人之供述或投資資料、匯款
    紀錄等，以最有利於被告章琳琳之方式計算（即以下之金額
    均剔除：①明顯屬「阜東集團」期間之投資款項者、②投資日
    期不詳者、③投資日期跨越行為人參與犯罪時間之前及之後
    ，而無法判斷或換算行為人參與犯罪期間所應列入之金額者
    ），經統計如附表二之五所示之金額，已達一億元以上。
　⒋【最高法院指摘】
　　李秝蓁及林琦惢等4人各人參與該集團犯罪期間之收受存款
    ，主觀上認識係銀行法之收受存款行為等情，論證如下：
　⑴被告李秝蓁等五人所屬「聖堡威廉」集團係以如事實欄所示
    之保證獲利情形，共同向社會上不特定大眾吸收資金，並向
    投資人謊稱所收資金將用於投資股市，以全權委託方式買賣
    股票，實際上並未從事各該股票買賣（此與94年7 月間以後
    進行之全權代客操作信昌公司、秋雨公司股票之情形不同）
    ，且以向投資人保證每一期（因長、短單不同，分別為一至
    二個月或一至二星期）有4%至5%，甚至8%至10% 以上之獲利
    等詐偽方法向投資人吸收資金之事實，業經本院認定如前，
    且被告李秝蓁、林琦惢、賴月女、章琳琳對此客觀事實亦不
    爭執（本院更二卷四第199 至201 頁）。
　⑵況被告賴月女更供稱：（第一、二、三市場如何吸金？）吳
    梅邑會報單給我們，是以雅虎家族網頁報單，投資人如若願
    意就將資金以現金交給我們，我們會再將現金交給陳育珅派
    來收取的人或匯款到之前交給吳梅邑使用的個人帳戶，是我
    第一銀行港墘分行及合作金庫五州分行。報單計算有半個月
    到二個月都有，【保證平均獲利4-5%，少則2%】，多則10%
    ，這一檔時間到若客戶不願意退檔就轉單繼續投資。（偵六
    卷第429頁）；被告章琳琳供稱：（陳育珅集團有無保證投
    資人獲得利潤？利潤爲何？）集團主要係【保證就集團操作
    股票所獲得的利潤】，由集團分得其中百分之40，投資人則
    獲得其中百分之60的利潤，投資人利潤大約介於本金的1%至
    6%之間（偵三卷第123頁、第115頁反面）；被告林琦惢供稱
    ：（陳育珅如何指示你們買賣信昌電子公司股票？）陳育珅
    在環亞飯店開會時告訴投資人，他94年8月要炒作信昌電子
    公司的股票，獲利可以違到7%，鼓勵大家買進（調查卷二第
    7頁），比對證人沈愛金（原名沈湘沄）供證：（說明參與
    陳育珅集團第一市場、第二市場情形？）九十二年間因阜東
    集團案件經雲林地檢起訴，陳育珅說要將海外資金拿回來，
    我當時錢也套在裏面，所以我繼續參加陳育珅集團。第一市
    場是九十三年初開始推出，仍以投資股票標的，向投資人報
    單，報單內容包含股票名稱及買進價格，有時會事先約定好
    賣出價格及利潤，有時則沒有，第一市場計算的期間約一個
    月左右，保證獲利低則有1%至2%，高則4%到5%不一定。陳育
    珅說集中資金購買斷頭股來獲利，一開始有進有出，至九十
    四年六月時出現狀況，無法退款給投資人。第二市場是在九
    十四年五、六月間開始推出，期間較第一市場為短，約十五
    天至二十天左右，保證獲利4%至5%（偵六卷第208至209頁）
    、被告陳育珅供證：（前述陳、沈二人向投資人保證獲利之
    利潤為何？）這是指信昌的部分，我告訴陳、沈二人，他們
    吸收的資金，投顧集團將進行「鎖單」1年，期滿後進行結
    算，保證可獲利50%。就事實而言，以信昌電子股票為例，
    投資人若依我的安排操作的話，獲利都在50%以上，甚至可
    高達100%（偵六卷第10頁正反面）、（你前述透過陳系及沈
    系向投資人招攬資金，宣稱之獲利若干？）投資獲利因期間
    之長短而不同，有時候一期為1個禮拜就結算，獲利2-3%，
    長則1個多月，獲利則為7、8%左右，每期向投資人回報之獲
    利都不一定（調一卷第100頁反面），互核觀之，被告賴月
    女、章琳琳、林琦惢主觀上均認知其所吸收之資金係以保證
    高額獲利為引誘，一般人難以分辨其是否係違法吸金，僅因
    利潤甚高，故願意放棄銀行存款利率而加入吸金者之投資計
    畫，其主觀上已認識此為「約定與本金顯不相當之紅利或報
    酬」之行為，依前開說明，而屬銀行法第29條之1 「約定與
    本金顯不相當之紅利或報酬」之「準收受存款」，其等主觀
    上自有違反銀行法之吸收存款認識，即屬至明。
  ⑶被告許金葉雖未供認保證獲利而收受存款，然自卷附被告許
    金葉供稱其親自參與且簽名之豐朝投顧台東分公司之工作指
    令內容：
                    工作指令 1.持股基金會成立、進度表 a.4/1~4/10：通知主管→幹部→主體投資者，開立郵局存戶。 b.4/1~4/15：公司收集各戶存戶傳真存摺，正面影本，建立清冊。 c.4/20起開始實施基金百分比20%存款。 顧問：沈子渝  總經理：許金葉  執行：許崇敏  製表：林怡君 
　
    上開決議文及工作指令，內容均係有關豐朝投顧台東分公司
    傳達各幹部，如何由吸收投資人開立郵局存戶、收集存款等
    訊息，均足認被告許金葉明知擔任之豐朝投顧台東分公司係
    吸收投資人存款為目的；此外，證人賴葵如(許金葉子女)證
    稱：投資人將投資金匯入伊及兄賴震文帳戶，伊的存摺、印
    章及賴震文存摺均由母親保管，伊母親許金葉係以賴震文帳
    戶集中投資人投資之款項，再一起上繳到陳育珅集團；伊見
    過陳育珅集團一群人至臺東豐朝公司等語（調二卷第187 至
    188 頁；一審卷九第282 至286 頁），益證被告許金葉以其
    子女帳戶收取投資人之資金，等主觀上自有違反銀行法之吸
    收存款認識，亦屬至明。
(五)共同正犯
　⒈共同正犯之成立，祇須具有犯意之聯絡，行為之分擔，既不
    問犯罪動機起於何人，亦不必每一階段犯行，均經參與。共
    同實行犯罪行為之人，在合同意思範圍內，各自分擔犯罪行
    為之一部，相互利用他人之行為，以達其犯罪之目的者，即
    應對於全部所發生之結果，共同負責；學理上所稱之相續共
    同正犯（承繼共同正犯），固認後行為者於先行為者之行為
    接續或繼續進行中，以合同之意思，參與分擔實行，其對於
    介入前先行為者之行為，茍有就既成之條件加以利用而繼續
    共同實行犯罪之意思，應負共同正犯之全部責任。但刑法修
    正前之連續犯、牽連犯等裁判上一罪，以及集合犯、結合犯
    與刑法修正前之常業犯等實質上一罪，本係合併數個獨立犯
    罪或結合成一罪，而從一重處斷或以一罪論，故如後行為者
    介入前，先行為者之行為已完成，又非其所得利用者，自不
    應令其就先行為者之行為，負共同責任。
　⒉違反銀行法第29條第1 項規定而經營銀行業務之行為，行為
    人先後多次非法經營銀行業務之犯行，依社會客觀通念，符
    合一個反覆、延續性之行為概念，屬於集合犯實質上一罪關
    係。犯罪行為人對外違法吸收資金，於反覆多次收取被害人
    交付之資金時，其各該當次之犯罪實已成立，僅在評價上以
    一罪論而已。因此，其他犯罪行為人在共同意思聯絡範圍內
    ，應僅止於對其參與之後，就嗣後違法吸收之資金，負共同
    正犯之罪責，對於參與之前已違法吸收之資金，既與其參與
    之行為不具因果關係，亦非其所得利用，自不應令負違反銀
    行法之共同正犯罪責（最高法院103 年度台上字第1930號判
    決意旨參照）。
　⒊「聖堡威廉」集團中陳系、沈系分別成立之五家投顧公司，
    除華氏鼎投顧、邵氏投顧及天力投顧等三家公司已依證券投
    顧法之規定取得經營證券投資顧問業務之許可，但未取得全
    權委託投資業務之許可；其餘七家投顧則均未經主管機關許
    可經營證券投資顧問業務及全權委託投資業務，其中景辰、
    尚益及威爾森投顧甚且無公司設立登記，已如前述，而依上
    開各項證據觀之，顯示該集團規模龐大，人員眾多，各層級
    暨分工均甚為細膩，則本案共同參與犯罪之人對於彼此間不
    必然全部均存有直接之犯意聯絡。又依上開所述，被告李秝
    蓁等五人或為投顧公司之實際負責人，或為投顧公司之幹部
    ，在該集團內均具有一定之地位，復分擔前開所述之各項行
    為，有犯意之聯絡及行為之分擔，均認定如前。據此，堪認
    被告李秝蓁等五人於其【各人參與該集團犯罪之期間內】（
    詳後述），其彼此間及與陳育珅、張臆泳、李誌丞、陳佩綺
    、沈愛金、吳梅邑、陳筠臻、邵雪珠、盧明娟、王國庭、陳
    淑麗、吳乃一、張永祥、高東花、沈子渝、黃恩盛、郭慧君
    、俞秋霞、黃名世、林芝、謝顯璋等人間，就本案①詐欺或
    詐偽方式對不特定人吸收資金之反覆以此為詐欺常業，②及
    以未經設立登記之公司名義經營業務、③非法從事證券投資
    顧問及全權委託投資業務（代客操作），④暨經營證券投資
    顧問業務而對不特定之投資人為虛偽、詐欺行為，及⑤銀行
    法第125 條第1 項非法吸金行為，有犯意之聯絡及行為之分
    擔，各自其參與集團期間內，論以共同正犯。　
(六)公訴暨上訴意旨雖認同案被告李秝蓁、被告林琦惢等4人共
    同參與違法吸金所得總額為二十六億五千萬元，然此金額係
    「聖堡威廉」集團自陳育珅於92年底重起爐灶之後迄至本案
    95年3 月間遭搜索時所統計之概數，而李秝蓁、被告林琦惢
    等4人並非「自始」即參與該集團之犯罪行為，業經本院認
    定如前，則渠等參與犯罪之期間，該集團吸金金額自無從全
    部以該「概數」認列。況公訴暨上訴意旨所稱之吸金總額，
    並未實際剔除屬於「阜東集團」前案吸金期間或投資期間不
    明之投資款項（例如投資人周淑娟、藍念魯、范芸妹等人）
    ，故其所認之吸金總額二十六億五千萬元，並非準確之數據
    ，無法遽予採為不利被告之認定。是本件李秝蓁、被告林琦
    惢等4人於各自參與該集團犯罪之期間，該集團吸金之總額
    應以本院前開認定較為可採（即如附表二之一至五所示）。
    至於本案各投資人或共同正犯所敘及之其他關連帳戶，諸如
    賴震文合庫帳戶、賴葵如郵局帳戶、高語彤合庫帳戶、臺北
    富邦銀行帳戶、蔣晴潔合庫帳戶、郭慧君、盧明娟、王國庭
    、俞秋霞帳戶等，其進出之金額並非係最終來往資料，且該
    等金額及投資人以現金繳納之投資款，均已上繳陳育珅等情
    ，亦據李秝蓁、被告林琦惢等4人供述在卷，故為避免重複
    計算，自應以各投資人所述或所提投資證據資料為憑，較為
    正確，附此敘明。
(七)綜上所述，林琦惢等4人上開所辯（含辯護人之辯護），均
    無可採。本件事證明確，林琦惢等4人及其共犯犯行，均堪
    認定，皆應依法論科。
(八)聲請調查證據部分：⒈被告賴月女：⑴109年9月4日刑事聲請
    調查證據狀，聲請勘驗95年3月7日於法務部調查局北部地區
    機動工作組製作詢問筆錄之錄音光碟，欲證明本案有無約定
    報酬乙情（本院更三卷二第143頁）。經本院於110年5月4日
    電話告知，所聲請調取之錄音檔未檢附於調查局卷內乙情，
    並命辯護人對此具狀表示意見（本院更三卷二第371頁），
    於本件辯論終結前未據辯護人表示意見，自無再調查必要。
    ⒉被告林琦惢：⑴110年1月6日刑事調查證據聲請狀，聲請本
    院調閱台灣桃園地方法院民事執行處98年度司執華字第4567
    8號強制執行事件案卷，欲證明被害人高語彤、謝宗桔已獲
    發還金額乙情（本院更三卷二第291頁），前已調取查明。⒊
    被告章琳琳並無聲請調查事項。⒋被告許金葉：⑴109年10月1
    3日刑事辯護意旨(一)狀、109年12月1日刑事辯護(二)暨請
    求調查證據狀（選任辯護人魏惠沁律師，嗣已終止委任），
    聲請傳喚證人沈子渝、沈愛金、張臆泳到案與被告許金葉對
    質，欲證明被告許金葉與共犯陳育珅並未接觸、亦無從有犯
    意聯絡等情（本院更三卷二第211、247頁）云云；惟於110
    年1月25日刑事準備書狀（選任辯護人張仁懷律師）敘明無
    聲請調查證據事項（本院更三卷二第311頁），於本院110年
    1月25日準備程序中詢問有無其他證據聲請調查時，被告及
    辯護人均答稱無（本院更三卷二第305頁）。被告及辯護人
    於本院最後辯論期日，詢以尚有何證據請求調查，被告與其
    辯護人均答：「沒有」(本院更三卷四第662、663頁)，且事
    證已明，無再調查必要。
貳、論罪科刑：
一、比較新舊法：
(一)被告林琦惢等4人行為後，刑法業於94年2 月2 日修正公布
    ，自95年7 月1 日起施行。而刑法第2 條第1 項修正為「行
    為後法律有變更者，適用行為時之法律。但行為後之法律有
    利於行為人者，適用最有利於行為人之法律。」採「從舊從
    輕」之原則，與修正前刑法第2 條採「從新從輕」之原則不
    同。又比較時應就罪刑有關之共犯、未遂犯、想像競合犯、
    牽連犯、連續犯、結合犯，以及累犯加重、自首減輕暨其他
    法定加減原因（如身分加減）與加減例等一切情形，綜其全
    部罪刑之結果而為比較。
  ⒈共同正犯部分：修正後之刑法第28條，將原先之「二人以上
    共同實施犯罪之行為者，皆為正犯」之規定，修正為「二人
    以上共同實行犯罪之行為者，皆為正犯」，足見修正後刑法
    第28條之規定，已將陰謀共同正犯及預備共同正犯，排除在
    共同正犯之範疇之外。修正後之規定在客觀上已發生實質上
    之變更，自應依95年7 月1 日新施行之刑法第2 條第1 項之
    規定予以比較適用。茲審酌被告林琦惢等4人之行為，無論
    依新法或舊法之規定，均屬共同正犯，新法之規定並無有利
    於被告之情形。
  ⒉罰金部分：刑法第33條第5 款關於「罰金：一元以上」之規
    定，修正為「罰金：新臺幣一千元以上，以百元計算之。」
    則法定本刑中列有罰金者，因新法規定其法定最低度罰金刑
    之提高，涉及科刑規範變更，自有新舊法比較之必要。茲依
    修正後之規定，罰金刑最低額已提高為新臺幣一千元，修正
    後之規定並未有利於被告。
  ⒊牽連犯部分：修正後刑法第55條規定，已刪除關於牽連犯之
    規定。本件被告林琦惢等4人所犯數罪有方法、結果（目的
    ）之牽連關係（詳後述），依修正前即行為時之刑法第55條
    牽連犯之規定，應從一重之罪處斷；但依修正後之刑法，既
    已刪除牽連犯之規定，則所犯各罪應依數罪併罰之規定分論
    併罰，故修正前之牽連犯之規定顯較有利於被告林琦惢等4
    人（修正後刑法第55條但書係想像競合犯科刑之限制，為法
    理之明文化，非屬法律之變更）。
  ⒋常業詐欺部分：按修正前刑法第340 條之常業詐欺罪，其性
    質上屬多數行為之集合犯，即學理上所稱之實質一罪，於法
    律上則將之擬制為一罪論處；惟刑法修正後，常業罪名因配
    合刑法第56條連續犯規定之刪除，亦已一併刪除，依修正後
    之刑法，就被告林琦惢等4人之個別詐欺行為須予分別論罪
    、併合處罰，計算應執行刑期，法定最高總刑期顯然超過常
    業詐欺罪之最重本刑七年，是修正後之規定並未有利於被告
    林琦惢等4人（被告賴月女、章琳琳常業詐欺行為，因法規
    競合關係，優先適用證券投顧法詐偽罪之後，雖不另獨立論
    常業詐欺之罪名，但本質上仍屬之）。
  ⒌罰金刑之減輕部分：修正前刑法第68條就此部分係規定「僅
    減輕其最高度」，惟修正後刑法第67條就此部分則規定「其
    最高度及最低度同減之」，比較修正前、後之規定，修正後
    之刑法第67條規定對被告林琦惢等4人較為有利。
  ⒍綜合上情，整體比較新舊法結果，以修正前之刑法規定較有
    利於被告林琦惢等4人，依95年7 月1 日施行之刑法第2 條
    第1 項前段之規定，此部分應一體適用行為時法即修正前刑
    法第340 條、第28條、第33條第5 款、第55條關於牽連犯、
    第68條等相關規定予以處斷。
(二)被告林琦惢等4人行為後，銀行法第125 條第1 項業於107年
    1 月31日修正公布，並自同年2 月2 日生效，而銀行法第12
    5 條第1 項原條文係規定「違反第29條第1 項規定者，處三
    年以上十年以下有期徒刑，得併科新臺幣一千萬元以上二億
    元以下罰金。『其犯罪所得』達新臺幣一億元以上者，處七年
    以上有期徒刑，得併科新臺幣二千五百萬元以上五億元以下
    罰金」，修正後規定則為「違反第29條第1 項規定者，處三
    年以上十年以下有期徒刑，得併科新臺幣一千萬元以上二億
    元以下罰金。『其因犯罪獲取之財物或財產上利益』達新臺幣
    一億元以上者，處七年以上有期徒刑，得併科新臺幣二千五
    百萬元以上五億元以下罰金」。就是否符合加重刑罰要件一
    億元之計算標準，雖由舊法之「犯罪所得」修正為「因犯罪
    獲取之財物或財產上利益」，惟參照本條修正理由載明：⒈1
    04 年12月30日修正公布之刑法第38條之1 第4 項所定沒收
    之「犯罪所得」範圍，包括違法行為所得、其變得之物或財
    產上利益及其孳息，與原第1 項後段「犯罪所得」依立法說
    明之範圍包括因犯罪直接取得之財物或財產上利益、因犯罪
    取得之報酬、前述變得之物或財產上利益等，有所不同。⒉
    查原第1 項後段係考量犯罪所得達一億元對金融交易秩序之
    危害較為嚴重而有加重處罰之必要，惟「犯罪所得金額達一
    億元」之要件與行為人主觀之惡性無關，故是否具有故意或
    認識（即預見），並不影響犯罪成立，是以犯罪行為所發生
    之客觀結果，即「犯罪所得」達法律擬制之一定金額時，加
    重處罰，以資懲儆，與前開刑法係因違法行為獲取利得不應
    由任何人坐享之考量有其本質區別。鑑於該項規定涉及罪刑
    之認定，為避免混淆，造成未來司法實務上犯罪認定疑義，
    該「犯罪所得」之範圍宜具體明確。另考量變得之物或財產
    上利益，摻入行為人交易能力、物價變動、經濟景氣等因素
    干擾，將此納入犯罪所得計算，恐有失公允，故宜以因犯罪
    行為時獲致之財物或財產上利益為計，不應因行為人交易能
    力、物價變動、經濟景氣等因素，而有所增減，爰修正第1 
    項，以資明確。⒊又「因犯罪取得之報酬」本可為「因犯罪
    獲取之財物或財產上利益」所包含，併此敘明等語（本條之
    立法說明參照）觀之，可見銀行法第125 條第1 項後段文字
    雖經前述修正，但修正前關於「犯罪所得」之實務定義，與
    修正後「因犯罪獲取之財物或財產上利益」應屬相同，核係
    司法實務見解之明文化，並「無」行為後法律變更之情形，
    故本案此部分自不生新舊法比較之問題，而應依一般法律適
    用原則，適用裁判時法。
二、按證券投顧法係於93年6 月30日制定公布，並由行政院於同
    年8 月18日以院台財字第0930037804號令發布定自同年11月
    1 日施行。是以：(一)93年10月31日以前（含同日）關於行
    為人有同法第107 條第1 款規定「未經主管機關許可經營證
    券投資顧問及全權委託投資業務」，暨第105 條第2 項規定
    「經營證券投資顧問業務而對大眾為虛偽、詐欺行為之詐偽
    」等行為者，除其行為符合其他法律所規定之犯罪構成要件
    ，應依該其他法律論處以外，基於罪刑法定原則，應無適用
    證券投顧法上述規定論罪科刑之餘地。(二)又證券投顧法第
    105 條第2 項規定，經營證券投資顧問業務、全權委託投資
    業務、全權委託保管業務或其他本法所定業務，對公眾或客
    戶違反第8 條第1 項規定者，處一年以上七年以下有期徒刑
    ，得併科5 千萬元以下罰金。所謂同法第8 條第1 項規定，
    係指經營證券投資信託業務、證券投資顧問業務、全權委託
    投資業務、基金保管業務、全權委託保管業務或其他本法所
    定業務者，不得有虛偽行為、詐欺行為、或其他足致他人誤
    信之行為而言。修正前刑法第340 條以犯前條（第339 條）
    之罪為常業者（即常業詐欺罪），處一年以上七年以下有期
    徒刑，得併科（銀元）五千元以下罰金（依廢止前罰金罰鍰
    提高標準條例第一條規定提高二至十倍）。而常業詐欺罪，
    係刑法第339條普通詐欺罪之加重處罰規定，普通詐欺罪乃
    以意圖為自己或第三人不法之所有，以詐術使人將本人或第
    三人之物交付為其構成要件。是證券投顧法第105條第2 項
    之詐偽罪與修正前刑法第340 條之常業詐欺罪，不論以虛偽
    、詐欺或以詐術為之，均係以欺罔之方法，致他人受損害，
    兩者並無差異。故該詐偽罪與常業詐欺罪間，應具有特別法
    與普通法之關係，且該詐偽罪之法定刑亦較常業詐欺罪為重
    ，依特別法優於普通法之原則，自應優先適用該詐偽罪處斷
    。(三)再者，所謂「證券投資顧問」，係指直接或間接自委
    任人或第三人取得報酬，對有價證券、證券相關商品或其他
    經主管機關核准項目之投資或交易有關事項，提供分析意見
    或推介建議；而所謂「全權委託投資業務」，則指對客戶委
    任交付或信託移轉之委託投資資產，就有價證券、證券相關
    商品或其他經主管機關核准項目之投資或交易為價值分析、
    投資判斷，並基於該投資判斷，為客戶執行投資或交易之業
    務，證券投顧法第4條第1 項、第5 條第10款分別定有明文
    。另投資人交付定額金錢於證券投資顧問公司，並委託該公
    司買賣股票；或投資人將自己的集保帳戶存摺及密碼交付證
    券投資顧問公司，並由該公司下單買賣股票等情事，由於上
    開行為態樣，涉及證券投資顧問公司為客戶從事投資決策並
    執行有價證券投資，核屬證券投顧法所定全權委託投資業務
    之範疇，金融監督管理委員會97年11月18日金管證四字第09
    70058602號函亦釋示甚明（一審卷九第221 至222 頁）。
三、依上開說明，核被告林琦惢等4人所為（為完整論述共犯關
    係，亦將已歿之李秝蓁部分列入說明），分述如下：
(一)李秝蓁、林琦惢、許金葉部分：
  ⒈自前開所認定各人「開始」參與犯罪之時間起至93年10月31
    日止之行為，均係犯銀行法第125 條第1 項後段之加重非法
    吸金罪、修正前刑法第340 條之常業詐欺罪、公司法第19條
    第2 項之非法以公司名義營業罪。
  ⒉自93年11月1 日起之行為，均係犯銀行法第125 條第1 項後
    段之加重非法吸金罪、證券投顧法第105 條第2 項之詐偽罪
    （此部分所為本質上仍符合常業詐欺罪之要件，惟因法規競
    合關係，而優先適用詐偽罪之規定處罰）、第107 條第1 款
    之非法經營證券投資顧問及全權委託投資業務罪、公司法第
    19條第2 項之非法以公司名義營業罪。
  ⒊該三人所犯上開加重非法吸金罪、非法以公司名義營業罪、
    詐偽罪、非法經營證券投資顧問及全權委託投資業務罪，均
    係以經營或執行業務之型態作為各該罪之構成要件，其本質
    上即含有反覆實施同一業務行為之內涵，在學理上均屬集合
    犯之一種，為實質上一罪。據此，所犯上開各罪名，均各分
    別論以一罪即可。
  ⒋該三人所犯加重非法吸金罪，其反覆實施行為過程，與刑法
    常業詐欺罪或投顧法詐偽罪間，其行為有重要部分之合致，
    分別具有想像競合犯之關係（即93年10月31日以前〈含31日〉
    之前段行為，由常業詐欺罪與加重非法吸金罪論以想像競合
    犯，93年11月1 日起之後段行為，由投顧法詐偽罪與「同一
    集合犯」之加重非法吸金罪論以想像競合犯），均應依法從
    一重論以「同一集合犯」之加重非法吸金罪（一罪）。
  ⒌該三人為達吸金之目的，其所犯加重非法吸金罪一罪、非法
    經營證券投資顧問及全權委託投資業務罪一罪、非法以公司
    名義營業罪一罪間，分別具有方法、結果（目的）之牽連關
    係，均應依修正前刑法第55條牽連犯之規定，從一重即加重
    非法吸金罪（一罪）處斷。
  ⒍該三人於其各人參與該集團犯罪之期間內（參與期間詳前認
    定），其彼此間及與被告賴月女、章琳琳暨陳育珅、張臆泳
    、李誌丞、陳佩綺、沈愛金、吳梅邑、陳筠臻、邵雪珠、盧
    明娟、王國庭、陳淑麗、吳乃一、張永祥、高東花、沈子渝
    、黃恩盛、郭慧君、俞秋霞、黃名世、林芝、謝顯璋等人間
    ，就本案相關犯行而言，有犯意之聯絡及行為之分擔，均為
    共同正犯。
(二)被告賴月女、章琳琳部分：
  ⒈均係犯銀行法第125 條第1 項後段之加重非法吸金罪、證券
    投顧法第105 條第2 項之詐偽罪（此部分所為本質上仍符合
    常業詐欺罪之要件，惟因法規競合關係，而優先適用詐偽罪
    之規定處罰）、第107 條第1 款之非法經營證券投資顧問及
    全權委託投資業務罪、公司法第19條第2 項之非法以公司名
    義營業罪。
  ⒉該二人所犯上開加重非法吸金罪、非法以公司名義營業罪、
    詐偽罪、非法經營證券投資顧問及全權委託投資業務罪，均
    係以經營或執行業務之型態作為各該罪之構成要件，其本質
    上即含有反覆實施同一業務行為之內涵，在學理上均屬集合
    犯之一種，為實質上一罪。據此，被告賴月女、章琳琳所犯
    上開各罪名，均各分別論以一罪即可。
  ⒊該二人所犯加重非法吸金罪與投顧法詐偽罪間，其行為有重
    要部分之合致，而具有想像競合犯之關係，均應依法從一重
    論以加重非法吸金罪（一罪）。
  ⒋該二人為達吸金之目的，其所犯加重非法吸金罪一罪、非法
    經營證券投資顧問及全權委託投資業務罪一罪、非法以公司
    名義營業罪一罪間，分別具有方法、結果（目的）之牽連關
    係，均應依修正前刑法第55條牽連犯之規定，從一重即加重
    非法吸金罪（一罪）處斷。
  ⒌被告賴月女、章琳琳於其各人參與該集團犯罪之期間內，其
    彼此間及與被告李秝蓁、林琦惢、許金葉暨陳育珅、張臆泳
    、李誌丞、陳佩綺、沈愛金、吳梅邑、陳筠臻、邵雪珠、盧
    明娟、王國庭、陳淑麗、吳乃一、張永祥、高東花、沈子渝
    、黃恩盛、郭慧君、俞秋霞、黃名世、林芝、謝顯璋等人間
    ，就本案相關犯行而言，有犯意之聯絡及行為之分擔，為共
    同正犯。
(三)檢察官就本案關於詐欺部分認應成立刑法第339 條第1 項之
    普通詐欺罪，尚有未洽，惟此部分基本社會事實相同，爰依
    法變更起訴法條。另檢察官起訴書就被告林琦惢等4人違反
    銀行法部分犯行所引用之法條雖僅記載為銀行法第125 條第
    1 項「前段」之罪，然其於犯罪事實欄中已提及渠等共犯吸
    金金額達二十六億五千萬元，應認其已就被告林琦惢等4人
    共犯銀行法第125 條第1 項「後段」之罪提起公訴，僅係法
    條之誤載，此部分自無變更起訴法條之必要。
四、刑之減輕
(一)刑事妥速審判法第7 條規定：「自第一審繫屬日起已逾八年
    未能判決確定之案件，除依法應諭知無罪判決者外，法院依
    職權或被告之聲請，審酌下列事項，認侵害被告受迅速審判
    之權利，且情節重大，有予適當救濟之必要者，應減輕其刑
    ：一、訴訟程序之延滯，是否係因被告之事由。二、案件在
    法律及事實上之複雜程度與訴訟程序延滯之衡平關係。三、
    其他與迅速審判有關之事項。」上開規定係刑法量刑規定之
    補充規定，旨在就久懸未決案件，從量刑補償機制予被告一
    定之救濟，以保障被告受妥速審判之權利。其所稱「訴訟程
    序之延滯，是否係因被告之事由」，係指如訴訟程序因被告
    逃亡而遭通緝、因病而停止審判、另案長期在國外羈押或服
    刑、意圖阻撓訴訟程序之順利進行，一再無理由之聲請迴避
    等，屬被告個人事由所造成案件之延滯而言。換言之，訴訟
    程序之延滯，必須屬於「被告個人事由所造成」者，始與前
    開規定之旨趣相符。又繫屬之案件，因其事實、法律關係及
    案情繁雜，所需調查之人證、事證甚多，歷審法院為釐清犯
    罪經過以發現實質真實，致案件前後持續之訴訟歷程逾八年
    之久，縱認法院無怠惰延宕之情事，亦不能遽認係被告之因
    素所肇致；亦即此種訴訟程序之延滯，並無可歸責於被告，
    對其迅速受審之權利不能謂無侵害。又被告否認犯罪所為之
    辯解，乃訴訟上辯護權之正當行使，不能視為造成訴訟程序
    延滯而可歸責於被告之事由。且上開案件有無予適當救濟，
    酌量減輕其刑之必要，係法院得依職權自由裁量之事項，苟
    其裁量並無明顯違反上開法律規定，或濫用其權限，即不得
    任意指為違法。查本案係於95年7 月6 日繫屬第一審法院，
    有臺灣臺南地方法院收文章戳在卷可稽（一審卷一第1 頁）
    ，迄至本院前審108 年1 月29日判決時，已逾八年，自應審
    酌被告林琦惢等4人是否有依該條減輕其刑規定之適用。而
    查本案並無因被告逃亡而遭通緝、因病而停止審判、另案長
    期在國外羈押或服刑、意圖阻撓訴訟程序之順利進行及一再
    無理由之聲請迴避等屬於「被告個人事由」所造成案件延滯
    之情形。又本案事實、法律關係及案情繁雜，所需調查之人
    證、事證甚多，而歷審法院為釐清犯罪經過以發現實質真實
    ，致案件前後持續之訴訟歷程逾八年之久，然法院於審理過
    程當中縱無怠惰延宕之情事，此訴訟程序之延滯，亦非當然
    係被告林琦惢等4人之因素所肇致。再者，被告林琦惢等4人
    於本院前審之前（含前審程序），固均否認犯罪，多所辯解
    ，嗣於本院審理時，被告林琦惢、賴月女、章琳琳對於本案
    固仍有部分辯解，另被告許金葉於本院最後審理時全盤否認
    犯罪；惟依前揭說明，所為之辯解，乃訴訟上辯護權之正當
    行使，不能因此即將訴訟程序之延滯歸責於被告。是本院經
    審酌上情及本案在法律及事實上之複雜程度與訴訟程序延滯
    之衡平關係暨其他與迅速審判有關之事項結果，認為本案對
    於被告林琦惢等4人迅速受審之權利不能謂無侵害，且就客
    觀上判斷，情節已屬重大，有予適當救濟之必要，自應由本
    院依職權適用刑事妥速審判法第7 條之規定，均予減輕其刑
    。
(二)被告林琦惢等4人之犯罪時間，雖均在96年4 月24日以前，
    惟渠等所處有期徒刑均已逾一年六月，依中華民國九十六年
    罪犯減刑條例第3 條第1 項第10款之規定，均不在得予減刑
    之列。
(三)犯罪之情狀顯可憫恕，認科以最低度刑仍嫌過重者，得酌量
    減輕其刑，刑法第59條定有明文；另銀行法第125條第1項後
    段非法經營銀行業務罪，其法定徒刑為7年以上有期徒刑，
    得併科罰金，其科以重刑宗旨，乃迭因考量貫徹取締地下投
    資公司之規範實效，及鑒於非銀行「違法吸金」，侵害人民
    財產法益，復對於社會秩序之安定妨礙甚鉅，而設特別法嚴
    刑厲禁（立法理由參照）；查被告林琦惢等4人為圖私利，
    參與非法吸金之行為，致投資人所投入之資金血本無歸，所
    為實屬不該，且觀諸渠等參與吸金之期間，該集團共同非法
    吸金之人數甚鉅，金額更高達數億元，已嚴重戕害社會金融
    秩序，對於社會秩序安全固然危害非輕；然查：⑴被告林琦
    惢等4人，雖依刑事妥速審判法第7條規定予以減輕其刑後，
    其法定刑仍達3年6月以上；⑵本院參酌檢察官起訴書求刑部
    分敘明：「上列被告等亦為本件被害人，面臨大量投資人追
    債，度日如年，情堪可憫，若被告等於審理時均坦承共犯情
    節，請鈞院酌予減輕其刑。」（起訴書第31頁），被告林琦
    惢、被告賴月女、被告章琳琳等人對銀行法以外之罪名均坦
    認不諱，被告許金葉雖否認罪名，然對重要參與之客觀事實
    均坦認，僅爭執主觀犯意及是否為實際負責人，對共犯情節
    大致仍多坦承；⑶依程序部分「其他共犯判決表」所示，本
    案主嫌陳育珅及其他共犯，相同涉犯刑法第340條、證券投
    資信託及顧問法第107條第1款、第105條第2項、公司法第19
    條第1、2項、銀行法第125條等罪，前開4罪經從重依證券投
    顧法第105條第2項規定處斷判刑（陳育珅因另犯證券交易法
    第171條第1項第1款而從該罪處斷判刑），被訴銀行法部分
    則經最高法院依該時舊實務見解，已不另無罪諭知而判決確
    定；被告林琦惢等4人均未及於司法實務見解認變更前判決
    確定，致其等犯行從重論處銀行法第125條第1項後段罪名，
    且該罪最低本刑已達有期徒刑7年以上，相較其他共犯證券
    投顧法第105條第2項法定刑（有期徒刑7年以下），雖依刑
    事妥速審判法減刑，其減刑之利益遭變相縮減，實務見解之
    變更、判決之遲速等非可歸責原因觀之，顯有可憫之處；⑷
    被告林琦惢等4人實際分受犯罪所得，至多十餘萬元，其等
    實際發還或和解賠償之數額，已逾實際分受之犯罪所得（詳
    後沒收之說明），足見其等對金融秩序或社會安定影響之損
    害彌補努力，惡性尚非重大；綜上情狀，在客觀上足以引起
    一般之同情，顯可憫恕，若予宣告上開法定最低度之刑，均
    猶嫌過重，爰各依刑法第59條規定減輕其刑。
五、移送併辦及其他起訴效力所及部分：
(一)附表一所示⒈移送併辦五關於違反銀行法、詐欺部分【被告
    賴月女、林琦惢】、⒉移送併辦二十關於投顧法第107 條第1
     款、第105 條第2 項、詐欺部分【原併案二、被告李秝蓁
    】、⒊移送併辦十四關於違反銀行法、詐欺部分【被告林琦
    惢】、⒋移送併辦十八關於違反銀行法、投顧法第105 條第2
     項、第107 條第1 款、刑法第339 條第1 項詐欺部分【被
    告許金葉】、⒌移送併辦十九關於修正前刑法第340 條常業
    詐欺、投顧法第107 條第1 款、第105 條第2 項、公司法第
    19條第2 項部分【被告賴月女】，或與原起訴事實同一，或
    具有一罪之關係，或屬法規競合關係，而為起訴效力所及，
    本院自應併予審理。
(二)除上開㈠所述外，如附表二之一至五所示其他移送併辦部分
    （詳如附表二之一至五「證據出處」欄所記載），其經移送
    併辦之被告雖非本案被告林琦惢等4人，而係其他共同正犯
    ，然因此各部分事實所關涉之投資人（被害人）受害事實部
    分與被告林琦惢等4人經起訴論罪部分之事實，分別具有一
    罪之關係，應為起訴效力所及，本院應併予審理。
(三)被告林琦惢等4人所犯公司法第19條第2 項之事實部分，雖
    未經起訴，然此部分與渠等經起訴論罪之事實部分，亦分別
    具有一罪之關係，為起訴效力所及，本院亦應一併審理。
參、上訴說明
一、原判決以被告林琦惢等4人犯行，罪證明確，因予論罪科刑
    ，固非無見。惟查：
(一)原審判決後，本件被告林琦惢等4人與陳育珅及張臆泳等人
    共犯上開非法吸金行為，依司法實務經由最高法院刑事庭會
    議決議而變更見解，已成立銀行法第125 條第1 項後段之加
    重非法吸金罪，業如前述，原審未及審酌，致認被告林琦惢
    等4人上開行為，未該當銀行法第125 條第1項之構成要件，
    而就此部分不另為無罪之諭知，尚有違誤。
(二)證券投顧法係於93年6 月30日制定公布，並自同年11月1 日
    施行。是93年10月31日以前（含同日）關於行為人有同法第
    107 條第1 款規定「未經主管機關許可經營證券投資顧問及
    全權委託投資業務」，暨第105 條第2 項規定「經營證券投
    資顧問業務而對大眾為虛偽、詐欺行為之詐偽」等行為者，
    除其行為符合其他法律所規定之犯罪構成要件，應依該其他
    法律論處以外，基於罪刑法定原則，應無適用證券投顧法上
    述規定論罪科刑之餘地，及本案應就被告林琦惢等4人各自
    參與該集團運作之期間予以區分，均已如前述。原判決未細
    究被告林琦惢等4人各自「開始」參與該集團吸金之時間，
    而均認定被告林琦惢等4人係自「92年底、93年初開始至95
    年3 月間止」，有前揭吸金（認成立修正前刑法第340 條常
    業詐欺罪）及違反證券投顧法第107 條第1 款、第105 條第
    2 項、公司法第19條第2 項之行為，其犯罪事實之認定已有
    未洽。且既認定被告林琦惢等4人均自「92年底、93年初起
    至95年3 月間止」，即有上開行為，又未考慮渠等於93年10
    月31日以前（含同日）所為「未經主管機關許可經營證券投
    資顧問及全權委託投資業務」及「經營證券投資顧問業務而
    對大眾為詐偽」之行為，雖合於修正前刑法第340 條常業詐
    欺取財罪之構成要件，但當時證券投顧法既尚未生效施行，
    依上述說明，被告林琦惢等4人在此段期間所為之前揭行為
    ，亦無適用證券投顧法上述規定予以論罪科刑之餘地。乃原
    判決仍將被告林琦惢等4人自「92年底、93年初起至同年10
    月31日止」所為之上述行為，一併依證券投顧法第107 條第
    1 款及同法第105 條第2 項規定予以論罪科刑，其與刑法第
    1 條前段所揭示之「罪刑法定原則」亦屬有悖，而有違誤。
(三)證券投顧法第105條第2項之詐偽罪與修正前刑法第340 條之
    常業詐欺罪間，具有特別法與普通法之關係，且該詐偽罪之
    法定刑較常業詐欺罪為重，依特別法優於普通法之原則，關
    於本案自93年11月1 日起所犯投顧法詐偽行為、刑法常業詐
    欺行為部分，應優先適用投顧法詐偽罪處斷，已如前述。原
    判決認被告林琦惢等4人所犯詐偽、常業詐欺行為，應依修
    正前刑法第55條牽連犯之規定，從一重之詐偽罪處斷，其所
    持法律見解，亦有可議。
(四)被告林琦惢等4人所犯本案，自第一審繫屬日起已逾八年，
    均應依刑事妥速審判法第7 條規定，予以減輕其刑，已如前
    述，原審判決時未逾八年，而未及適用，自有未合。
(五)被告林琦惢等4人行為後，刑法關於沒收之規定已於104 年1
    2月30日、105 年6 月22日修正公布，並均自105 年7 月1 
    日施行，另銀行法第136 條之1 關於犯罪所得之沒收規定，
    亦已於107 年1 月31日修正公布，自同年2 月2 日施行，原
    審未及審酌，亦有未合。
(六)依後述之理由，本案並無證據證明被告賴月女、林琦惢涉有
    修正前洗錢防制法第9 條第3 項之常業洗錢罪嫌，且此部分
    未經起訴，又經本院上訴審退回併辦後，未經檢察官再次移
    送併辦審理，法院於審理後僅需於理由中附帶說明即可。乃
    原審竟持：被告賴月女、林琦惢此部分犯罪後之法律已廢止
    其刑罰，原應諭知免訴之判決，惟因公訴意旨認此部分與上
    開經論罪科刑部分具有修正前刑法牽連犯之裁判上一罪關係
    ，爰就此部分不另為免訴之諭知等見解，尚有未洽。
(七)林琦惢等4人上訴後，林琦惢等4人已與部分被害人和解或退
    還投資（詳後述），且原審未及審酌，亦有未當。
(八)林琦惢等4人上訴後，經本院綜合各項情狀，認為有刑法第5
    9條顯可憫恕情狀（詳前述），原判決未及審酌而未依法酌
    減，亦有未洽。
二、被告許金葉上訴意旨否認犯罪；被告林琦惢、賴月女、章琳
    琳上訴意旨否認所為該當銀行法第125 條第1 項之罪；檢察
    官上訴意旨認被告林琦惢等4人共犯吸金部分之金額達二十
    六億五千萬元、被告賴月女、林琦惢另犯洗錢罪嫌，雖均無
    理由，然檢察官上訴意旨認被告林琦惢等4人所為均應成立
    銀行法第125 條第1 項之罪，則為有理由，且原判決另有上
    開所示可議及未及審酌之處，仍屬無可維持，自應由本院將
    原判決關於被告賴月女、章琳琳、林琦惢、許金葉部分，均
    予以撤銷改判，期臻適法。
三、爰審酌：㈠被告林琦惢等4人共同參與以陳育珅為首之「聖堡
    威廉」非法吸金集團之運作，共同以如事實欄所示方式詐騙
    不特定多數投資人高達數億元，使投資人投入之資金血本無
    歸，嚴重影響社會金融秩序，情節非輕；㈡被告林琦惢等4人
    各自參與該集團運作期間之長短、及該集團吸金之規模暨業
    已退款之金額情形（人數及金額均如附表二之一至五所示）
    ；㈢被告林琦惢、賴月女、章琳琳犯後於本院對於大部分犯
    罪事實坦承犯行（罪名部分僅否認成立銀行法部分之罪），
    被告許金葉則否認全部罪名、但承認附表二之三投資人為其
    擔任負責人之投資公司吸收投資等事實之犯後態度；㈣被告
    章琳琳、賴月女、林琦惢已與部分投資人達成和解或發還實
    際分受之犯罪所得（詳沒收部分）；㈤被告林琦惢等4人犯罪
    之動機、目的及渠等素行（參臺灣高等法院被告前案紀錄表
    ；被告章琳琳無任何前科紀錄，被告賴月女除曾有判處罰金
    紀錄外，無其他科刑紀錄，被告林琦惢、許金葉均有徒刑科
    刑紀錄，其中被告林琦惢為「阜東集團」前案之共犯，業經
    判處罪刑確定並執行完畢）、自承之教育程度、家庭經濟、
    工作狀況、被告許金葉目前喪偶、罹有焦慮症（有診斷證明
    書、戶籍謄本附於更二卷二第387至417頁）、現為中低收入
    戶（有證明書附於更三卷四）等情狀；㈥暨集團內其之陳育
    珅等共犯經判處罪刑之刑度，除主嫌陳育珅外，因適用司法
    實務舊見解（銀行法不予論罪）而依較銀行法法定刑輕之證
    券投顧法罪名判刑（刑度詳程序部分【其他共犯判決表】）
    、除主嫌陳育珅外，其餘判處2年4月以下徒刑、本案賴月女
    吸金及章琳琳下線規模較少於被告林琦惢、許金葉，至於許
    金葉雖否認犯行且吸金規模大於林琦惢，然等一切情狀，及
    參考檢察官起訴考量其等身兼投資人而受害意旨，分別量處
    被告林琦惢等4人如主文第2 項所示之刑，以資懲儆。至於
    被告林琦惢等4人雖均判處二年以下有期徒刑，然本院審酌
    本案違法吸金情節非輕，影響金融秩序重大，法紀觀念淡薄
    ，家境經濟亦未因其入監執行而陷於困頓，尚乏暫不執行為
    適當之情狀，所為宣告緩刑請求，不克准許。
四、沒收之說明（【最高法院發回指摘】）：
(一)法律適用
　⒈被告林琦惢等4人行為後，刑法關於沒收規定業經修正，依修
    正後之刑法第2 條第2 項規定：「沒收、非拘束人身自由之
    保安處分適用裁判時之法律」，該條文已於105 年7月1 日
    施行，而採「從新原則」。至於沒收施行後其他法律另有特
    別規定者，仍維持「特別法優於普通法」原則。銀行法第13
    6 條之1 關於沒收之特別規定，已於107 年1 月31日修正公
    布，自同年2 月2 日施行，就本案違反銀行法犯罪所得之沒
    收，應逕行適用裁判時、且屬特別法之銀行法第136 條之1 
    規定，而無庸適用刑法沒收專章或比較新舊法。
  ⒉上開修正後之銀行法第136 條之1 係規定：「犯本法之罪，
    犯罪所得屬犯罪行為人或其以外之自然人、法人或非法人團
    體因刑法第38條之1 第2 項所列情形取得者，除應發還被害
    人或得請求損害賠償之人外，沒收之。」，無須先行確定求
    償數額並予扣除後，始得就餘額為沒收、追徵之宣告，經最
    高法院發回意旨說明已經統一見解在案（108年度台上字第1
    725號）；
　⒊又銀行法第136條之1新規定所稱「除應發還被害人或得請求
    損害賠償之人外，沒收之」，乃側重在剝奪犯罪行為人，禁
    制其從犯罪中，取得並保有所有權之財物，而將該所得強制
    收歸國家所有。可知銀行法修正前，上揭加重處罰條件之「
    犯罪所得」，與沒收範圍之「犯罪所得」規定，雖然同詞，
    其實異義，概念各別，不可混淆。故修正後銀行法第125條
    第1項後段所指之「其因犯罪獲取之財物或財產上利益」，
    與同法第136條之1規定所指之「犯罪所得」，兩者有本質上
    之差異。前者，係規範違法吸金之犯罪規模，為反映違法吸
    金之真正規模，計算該金額時，應包括被害人或共犯投資之
    全部本金（包括事後已返還或將來應返還），無須扣除違法
    吸金之管銷費用及成本、允諾給予投資人之報酬及業務人員
    之佣金，亦不必考量行為人交易能力、物價變動、經濟景氣
    等因素，而以犯罪行為時「獲致之財物或財產上利益」為基
    礎；後者，係在澈底剝奪犯罪行為人或其以外之第三人（自
    然人、法人或非法人團體）因犯罪而直接、間接所得，或因
    犯罪所生之財物及相關利益，以貫徹任何人都不能坐享或保
    有犯罪所得或犯罪所生利益之理念，性質上屬類似不當得利
    之衡平措施。而考量避免雙重剝奪，刑法第38條之1第5項規
    定，犯罪所得已實際合法發還被害人者，不予宣告沒收或追
    徵，銀行法第136 條之1 更規定，犯罪所得除應發還被害人
    或得請求損害賠償之人外，沒收之。是後者所指「犯罪所得
    」之範圍，應包括「違法行為所得、其變得之物或財產上利
    益及其孳息」，與前者之法規範目的，顯有不同，應予區辨
    。上開銀行法沒收之規定，係在104年12月30日修正公布（1
    05年7月1日施行）刑法修正沒收規定生效後始修正施行，依
    刑法第38條之1第1項但書規定，犯銀行法之罪者，應適用修
    正後銀行法第136 條之1 有關沒收之規定。至其餘關於沒收
    之範圍、方法及沒收之執行方式，仍有刑法第38條之1第5項
    實際合法發還排除沒收或追徵、第38條之2第2項之過苛條款
    及第38條之1第3項沒收之代替手段規定之適用。因此，關於
    違反銀行法案件之犯罪所得，其沒收或追徵範圍，依修正後
    銀行法第136條之1規定，仍以「實際合法發還」作為排除沒
    收或追徵之條件（最高法院110年度台上字第6048號、6049
    號判決參照）。
(二)刑法第136條之1實際分受犯罪所得數額調查：
    共同正犯犯罪所得之沒收、追徵，係以【共犯各人實際分受
    所得】之財物為沒收，追徵亦以其所費失者為限。至於共同
    正犯各人有無犯罪所得，或其犯罪所得若干，應由事實審法
    院綜合卷證資料及調查所得認定之。行為人於參與共同非法
    經營銀行業務前，對先前他共同正犯已實現構成要件之犯罪
    行為，因不在其合同意思範圍之內，且此部分之法益侵害已
    經結束，其無從再參與該先前之全部或一部犯罪行為，此部
    分違法吸金所取得之財物或利益等，既非其犯罪所得，即不
    應計入。查：
　⒈被告賴月女部分：①依被告賴月女供稱：（陳佩綺邀請你設立
    德聯公司，對外吸收投資人，利潤如何計算？）陳佩綺跟我
    說，未來德聯公司吸引來的投資人，我可以得到投資人投資
    獲利的【10%】。（若德聯投顧公司順利運作，妳可獲利多
    少？）客戶獲利的10%，這是陳佩綺告訴我的（偵三卷第9頁
    正反頁、第2頁）、（證戰系統陳育珅保證獲利多少？）投
    資資金的6〜7%，其中2.8%給投資人，其餘給公司，我個人只
    能拿到【0.2%】（偵六卷第430頁）、（你參與本案是否有
    分配到多少傭金、薪資、紅利等所得？）我完全都還沒有拿
    到，我都是自己投資的，別人透過會計直接匯款到指定帳戶
    內，我也沒有月薪、底薪、分紅。沒有領薪水（本院更二卷
    二P351）；②證人許文馨證稱：（你前述擔任德聯公司幹部
    吸收下線，獲得利潤若干？）我的下線投資，客人拿所得利
    潤的60%，賴月女固定拿15%，我自己一般拿8.5%，......（
    調二卷第322頁反面）；③被告賴月女先於調查局詢問時答稱
    可分得投資人投資獲利之10%，又經證人證稱其可獲得利潤
    之15%，後被告賴月女於檢察官訊問時稱可分得投資資金之0
    .2%，惟投資人之投資獲利數額事實上難以計算，故以投資
    資金之0.2%為計；至於被告賴月女嗣後於審判中均否認有分
    得紅利，乃臨訟飾詞，尚不足採。④準此，被告賴月女下線
    投資人（附表二之四編號171至177）之投資金額合計為1562
    萬9064元，其實際分受犯罪所得，依前開認定之0.2%之紅利
    計算，為3萬1258元。
　⒉被告章琳琳部分：
　  被告章琳琳係於94年7、8月間，招募3名客戶並交予盧明娟
    代操，附表二之五投資人並非由其招攬，則被告章琳琳於審
    判中供稱伊只是員工，未領薪水、亦未分配任何紅利等語，
    參以被告章琳琳原係華氏鼎投顧幹部，於94年11月間陳佩綺
    出境潛逃後，擔任陳育坤之特別助理，負責聯繫及整合「陳
    系」旗下各投顧公司之業務及處理投資人退款要求，並非投
    資人之上線，業認定如前；附表二之五之投資人雖係其於加
    入後參與投資，係由於共犯間行為分擔有列明其責範圍必要
    之故，並非認定其居於吸金上線地位分取紅利，尚可採信；
    其實際分受犯罪所得，於本案尚無從認定。
　⒊被告林琦惢部分：①被告林琦惢於本院供稱（你參與本案是否
    有分配到多少傭金、薪資、紅利等所得？）投資的錢都是匯
    款到陳育珅指定的帳戶裡面，他也沒有退錢給我，我也沒有
    分到錢，這一直都在花錢，我進退兩難，所以還將工程的資
    金投入這裡面。沒有領薪水（本院更二卷二P352）；②被告
    林琦惢固然否認有分得任何紅利，然查，被告林琦惢前與同
    案被告陳育珅曾因「阜東集團」詐欺案件遭本院判刑在案（
    本院97 年度金上重更(一)字第309號刑事判決），必然知悉
    此種大量招募投資資金之行為恐涉刑責，倘若毫無任何好處
    ，伊何以甘冒再次涉案之風險，繼續為陳育珅集團招募投資
    人，甚至，不惜將工程資金投入？顯見被告林琦惢所述實不
    足採。③準此，被告林琦惢與賴月女均在陳育珅集團之指揮
    下，擔任投顧公司之實際負責人，並均招攬下線投資人，應
    均有相當程度之報酬，渠可自上游幹部承諾分得之紅利成數
    應不相上下，故以被告賴月女所稱之投資金額0.2%為計。被
    告林琦惢下線投資人（附表二之二編號41至47）之投資金額
    合計為5179萬3770元，其實際分受所得，按0.2%之紅利數額
    計算，為10萬3587元（無條件捨去）。
　⒋被告許金葉部分：①被告許金葉供稱（妳可取得多少投資佣金
    ？）【0.5%】（調一卷P333）、（你參與本案是否有分配到
    多少傭金、薪資、紅利等所得？）完全都沒有，沒有拿到月
    薪、傭金等，我純粹是投資（本院更二卷三P16）；②被告許
    金葉於調查局詢問時答稱可分得0.5%投資佣金，其固然於嗣
    後審判中否認有分得傭金，惟倘若未能分得任何好處，何以
    甘冒涉案風險，何以甘願為其上線招募大量投資資金？顯見
    審判中之辯解不足採信。③準此，被告許金葉下線投資人（
    附表二之三編號17至29）之投資金額合計為3615萬5198元，
    其實際分受犯罪所得，按0.5%紅利計算，數額為18萬775元
    （無條件捨去）。
(三)刑法第136條之1實際發還被害人犯罪所得
　  各被告加入集團後集團共同吸金之犯罪所得（銀行法第125
    條犯罪規模）及各被告自直接下線投資金額實際分受之犯罪
    所得（銀行法第136條），係屬二事；附表二之一至之五末
    列計算之「投資金額總計」為集團犯罪規模之犯罪所得、「
    返還金額總計」為犯罪規模內投資金已獲返還之金額，並非
    各被告自直接下線吸收金額之返還（按：各被告直接下線如
    下，李秝蓁：附表二之一編號258至268、林琦惢：附表二之
    二編號41至47、賴月女：附表二之四編號171至177、許金葉
    ：附表二之三編號17至29），先予辨明；被告許金葉之辯護
    人主張附表內之返還金額總計為被告許金葉返還云云，尚有
    誤會；準此，分別認定各被告實際返還犯罪所得情形如下：
      
　⒈被告賴月女：被告賴月女所招攬投資人（附表二之四編號171
    至177），其中編號177林妤蔆（即林秀稜）部分，於第一審
    判決（97年12月31日）後，於98年9月19日達成和解、一次
    給付50萬元，有和解書影本在卷（本院更二卷四第77頁，同
    更二卷二第361頁），前開實際發還被害人數額，已超過其
    實際分受犯罪所得。
　⒉被告林琦惢： ⑴被告林琦惢與吳息貴、高語彤、許惠婷、陳
    惠榮、田照貴、蔡有賢、黃羿溱等7名被害人達成和解，渠
    均表示不予追究（一審卷九第358至364頁）。⑵另返還投資
    款如下：①附表二之二編號41投資人陳韻竹證稱有獲退款約2
    至3%（見調二卷第53頁），被告林琦惢提出存款憑條2紙，
    已返還共計124萬元（一審卷九第342頁），乃採認對被告較
    有利之金額。②附表二之二編號42投資人謝宗桔證述退款約1
    0%（見調二卷第57至59頁），依被告林琦惢提出退款明細及
    存款憑條，已返還共計946萬4560元（一審卷九第343至384
    頁），乃採認對被告較有利之金額。③附表二之二編號44高
    語彤，據被告林琦惢曾提出存款憑條3紙（本院更二卷三第4
    85頁），退款金額共計402萬5000元。④附表二之二編號46林
    月嬌，據被告林琦惢曾提出存款憑條10紙（本院更二卷三第
    477至483頁），退款金額共計91萬9200元。⑤附表二之二編
    號47黃綵淳，據被告林琦惢提出退款明細及存款憑條，已返
    還共計415萬8100元（一審卷九第349至358頁）。⑥另投資人
    附表二之二編號42謝宗桔、編號44高語彤，前經台灣桃園地
    方法院民事執行處98年度司執華字第45678號強制執行事件
    ，各自被告林琦惢財產獲有1,87萬5000元、290萬6874元之
    分配，經本院調取桃園地方法院98年度司執字第45678號卷
    三第442頁107年8月2日債權人分配金額彙總表（本院更三卷
    二第313頁），查核無誤，前開已獲發還部分之金額，已超
    過其實際分受犯罪所得。至於⑦另投資人吳息貴證述投資偶
    有退款，因無退款確實數額證明，無從認定，併敘明之。
　⒊被告章琳琳：被告章琳琳除黃秀貞外（附表三編號9），並未
    經手投資人之投資款及分取紅利（附表二之五投資人及投資
    金額係集團共犯犯罪規模所得），本無實際分受犯罪所得；
    至於被告章琳琳與證人黃慧秦（原名黃秀貞）於100年7月13
    日達成和解，並表示不予追究之意，有和解書可憑（本院更
    二卷四第145頁），然被告章琳琳並未按比例分受所得，亦
    無發還個人分受犯罪所得情事。
　⒋被告許金葉：其雖未與被害人達成和解，但返還投資款情形
    如下：①附表二之三編號22投資人孫花，被告許金葉於一審
    提出二筆退款資料，金額125萬9600元、138萬9157元（見一
    審卷八第352頁），經被告許金葉於本院更一審供稱：此二
    筆都是孫花向沈子渝買股票，股票賣出之後，股款退還給投
    資人孫花（見本院更一卷二第245頁），此二筆款項自應認
    已退還。 ②被告許金葉主張附表二之三編號17投資人蘇玉梅
    ，返還金額250萬元；另投資人吳息貴證述投資偶有退款，
    因無退款確實金額證據，自無從認定有退款。 ④其他被告許
    金葉曾於歷審提出匯款資料，以及於本院提出刑事準備書狀
    所列其餘投資人返還款項部分，因非其招攬之投資人，故無
    從認有退款證明。綜上認定，前開實際發還被害人數額，已
    超過其實際分受犯罪所得。
(四)綜上，因違反銀行法案件之犯罪所得，其沒收或追徵範圍，
    依修正後銀行法第136條之1規定，仍以「實際合法發還」作
    為排除沒收或追徵之條件，本案被告林琦惢等4人實際分受
    之犯罪所得數額，於實際合法發還（返還）後，均已超過其
    犯罪所得而無賸餘，自無再依修正後銀行法第136條之1規定
    宣告沒收之必要。
(五)【最高法院發回指摘】併提及：關於本件已保全扣押之財產
    ，如係第三人（包括本案被告以外之共同正犯等）所有而
    屬可能被沒收之財產，有無應適用刑事訴訟法第455 條之12
    第3 項前段規定，裁定命該第三人參與沒收程序，並依審理
    結果，諭知沒收之判決的情形等旨（判決書第12頁），惟經
    本院扣案之物品，並無第三人財產、現金，有本院98年保第
    204號扣押物品清單在卷可稽，經本院當庭曉諭檢察官是有
    對第三人財產依刑事訴訟法第455 條之12第3 項前段規定，
    聲請法院或促請法院依職權裁定命該第三人參與沒收程序，
    檢察官表示：「沒有」（本院更三卷四第662頁），而無依
    該規定裁定之情形，併予說明。　　
肆、不另為無罪之諭知部分：
一、公訴意旨略以：被告林琦惢等4人，除上開經本院認定有罪
    部分之犯罪事實（各人參與犯罪之時間及其參與犯罪期間，
    該集團吸金之數額，均如上所述）外，自92年底、93年初起
    該集團重起爐灶時，即與陳育珅及張臆泳等人基於共同之犯
    意聯絡，而共同以上開方式吸金達二十六億五千萬元，因認
    被告林琦惢等4人，就本院所認定之上開各人參與犯罪期間
    及吸金金額以外之行為，亦構成銀行法第125 條第1 項後段
    加重非法吸金罪、刑法第339 條第1 項詐欺罪、證券投顧法
    第105 條第2 項及同法第107 條第1 款等罪嫌等語。
二、經查，(一)被告林琦惢等4人各人「開始」參與該集團犯罪
    之時間，分別係自93年2 月起、93年4 月起、93年7 月起、
    94年1 月起、94年4 月起，而渠等參與該集團犯罪期間，該
    集團吸金之金額分別如附表二之一至五所示，業經本院認定
    敘明如前，檢察官並未再提出相當之證據以資證明，自難遽
    以認定被告林琦惢等4人係自92年底、93年初起即共犯本案
    犯行。準此，除本院上開認定之各人參與犯罪期間及該期間
    內吸金之金額外，逾此部分之期間及吸金之金額，尚難率予
    認定與被告林琦惢等4人有關，公訴意旨認涉犯詐欺及加重
    非法吸金犯行，即不能證明。(二)至於況證券投顧法係於93
    年6 月30日制定公布，並自同年11月1 日施行，已如前述。
    是93年10月31日以前（含同日）關於行為人有同法第107 條
    第1 款規定「未經主管機關許可經營證券投資顧問及全權委
    託投資業務」，暨第105 條第2 項規定「經營證券投資顧問
    業務而對大眾為虛偽、詐欺行為之詐偽」等行為者，除其行
    為符合其他法律所規定之犯罪構成要件，應依該其他法律論
    處以外，基於罪刑法定原則，應無適用證券投顧法上述規定
    論罪科刑之餘地。公訴意旨認被告林琦惢等4人自「92年底
    、93年初」即參與「聖堡威廉」集團至93年10月31日止有違
    反證券投顧法規定等情事，依罪刑法定主義尚屬不罰；(三)
    從而，原應就此部分為被告林琦惢等4人無罪之諭知，然因
    檢察官認此部分如構成犯罪，與前開經起訴論罪科刑之部分
    ，具有一罪之關係，爰就此部分均不另為無罪之諭知。
伍、其他說明：
一、洗錢罪嫌部分【被告賴月女、林琦惢】：
(一)起訴書犯罪事實欄及所犯法條欄僅論及陳育珅、吳梅邑、陳
    筠臻三人共犯「常業」洗錢罪（92年2 月6 日版〈公布後六
    個月施行〉洗錢防制法第2 條第1 款、第9 條第3 項），並
    未提及本案被告賴月女、林琦惢亦涉犯本罪，應認被告賴月
    女、林琦惢此部分罪嫌未據起訴。
(二)併辦部分【併案五：併辦被告賴月女、林琦惢】：
    併辦意旨書事實欄中並無隻字片語論及被告賴月女、林琦惢
    涉犯洗錢之行為或對此部分罪嫌有何具體之犯意之聯絡及行
    為之分擔，惟所犯法條欄竟一併概認被告賴月女、林琦惢共
    犯此部分犯行，其所指已屬無據。再者，檢察官就被告賴月
    女、林琦惢所涉此部分洗錢罪嫌，移送併辦後，業經本院上
    訴審即本院98年度金上重訴字第376 號判決以無從併辦為由
    ，退回檢察官另為適法之處理（本院更二卷一第275 頁即該
    判決第87頁），嗣檢察官就此部分退回併辦之罪嫌，並未再
    移送法院併辦審理，且事後已於不起訴處分書中敘明「上開
    併辦意旨原另概指被告賴月女、林琦惢亦涉犯洗錢防制法之
    洗錢罪嫌，然於犯罪事實卻無相關洗錢犯行之記載，應屬『
    法條之誤記』」等情，有臺北地檢署檢察官101 年度偵字第6
    892號等不起訴處分書1 份在卷可憑（本院更二卷三第289 
    至293 頁），足認並無相當之證據足以證明被告賴月女、林
    琦惢共同涉有此部分洗錢罪嫌，自難遽以該罪名相繩。
(三)本案無證據證明被告賴月女、林琦惢涉有上開洗錢罪嫌，且
    此部分未經起訴，又經前開退回併辦後，未經檢察官再次移
    送併辦審理，本院自無需以「不另為無罪之諭知」方式予以
    說明，亦無再予以退回檢察官處理之必要。
二、證券交易法第44條第1 項、第175 條部分【併案五：被告賴
    月女、林琦惢】：
(一)起訴書犯罪事實欄及所犯法條欄均未記載被告賴月女、林琦
    惢涉有此部分之犯罪事實或法條，應認被告賴月女、林琦惢
    此部分罪嫌未據起訴。
(二)併案五有關此部分罪嫌，經本院退併辦後，未再重新移送法
    院併辦審理，且已經檢察官另為不起訴處分，有上開101年
    度偵字第6892號等不起訴處分書可稽（本院更二卷三第289 
    至293 頁；退併辦情形如上開伍、一、㈡所示），足認並無
    相當之證據足以證明被告賴月女、林琦惢共同涉有此部分罪
    嫌，自難遽以該罪名相繩。
(三)本案無證據證明被告賴月女、林琦惢涉有上開違反證券交易
    法罪嫌，且此部分未經起訴，又經前開退回併辦後，未經檢
    察官再次移送併辦審理，檢察官復另為不起訴處分，本院自
    無需以「不另為無罪之諭知」方式予以說明，亦無再予以退
    回檢察官處理之必要。
三、證券交易法第44條第1 項、第175 條及刑法第336 條第2 項
    業務侵占、第342 條背信部分【併案二：被告李秝蓁；告訴
    人吳桂芬等四人】，因被告李秝蓁已死亡，另為不受理判決
    ，自應退回併辦。
據上論斷，依刑事訴訟法第369條，判決如主文。
本案經檢察官鄭深元提起公訴，檢察官吳秋瑩、黃俊嘉、陳靜慧
、陳彥章、黃雯麗、劉怡婷移送併辦，檢察官陳鋕銘提起上訴，
檢察官陳昱旗於本院（更三審）到庭執行職務。
中　　華　　民　　國　　111 　年　　3 　　月　　31　　日
                  刑事第五庭    審判長法  官  蔡廷宜
                                      法  官  翁世容
                                      法  官  林坤志
以上正本證明與原本無異。
如不服本判決應於收受送達後20日內向本院提出上訴書狀，其未
敘述上訴理由者，並得於提起上訴後20日內向本院補提理由書（
均須按他造當事人之人數附繕本）「切勿逕送上級法院」。
　　　　　　　　　　　　　　　　　　　書記官  歐貞妙　
中　　華　　民　　國　　111 　年　　3 　　月　　31　　日

附錄論罪科刑法條：
銀行法第125條
違反第29條第1 項規定者，處三年以上十年以下有期徒刑，得併
科新臺幣一千萬元以上二億元以下罰金。其因犯罪獲取之財物或
財產上利益達新臺幣一億元以上者，處七年以上有期徒刑，得併
科新臺幣二千五百萬元以上五億元以下罰金。
經營銀行間資金移轉帳務清算之金融資訊服務事業，未經主管機
關許可，而擅自營業者，依前項規定處罰。
法人犯前二項之罪者，處罰其行為負責人。

修正前刑法第340條
以犯第339 條之罪為常業者，處一年以上七年以下有期徒刑，得
併科五萬元以下罰金。

證券投資信託及顧問法第105條第2項
經營證券投資信託業務或基金保管業務，對公眾或受益人違反第
八條第一項規定者，處三年以上十年以下有期徒刑，得併科新臺
幣一千萬元以上二億元以下罰金。
經營證券投資顧問業務、全權委託投資業務、全權委託保管業務
或其他本法所定業務，對公眾或客戶違反第8 條第1 項規定者，
處一年以上七年以下有期徒刑，得併科新臺幣五千萬元以下罰金
。
違反前二項規定，犯罪所得除應發還被害人或第三人外，不問屬
於犯罪行為人與否，沒收之。

證券投資信託及顧問法第107條第1款
有下列情事之一者，處五年以下有期徒刑，併科新臺幣一百萬元
以上五千萬元以下罰金：
一、未經主管機關許可，經營證券投資信託業務、證券投資顧問
    業務、全權委託投資業務或其他應經主管機關核准之業務。
二、違反第十六條第一項規定，在中華民國境內從事或代理募集
    、銷售境外基金。　　

公司法第19條
未經設立登記，不得以公司名義經營業務或為其他法律行為。
違反前項規定者，行為人處一年以下有期徒刑、拘役或科或併科
新臺幣十五萬元以下罰金，並自負民事責任；行為人有二人以上
者，連帶負民事責任，並由主管機關禁止其使用公司名稱。

【為便利與原判決對照，援用原判決附表編號】
附表一、二（二之一至二之五）、三
附表一：卷宗編號　　　　　　　　　
【本  案  部  分】  調 查 局 卷 宗  ①法務部調查局北部地區機動工作組陳育珅集團等涉嫌非法吸金案調查筆錄㈠ ----------------------------- 調一卷 ②法務部調查局北部地區機動工作組陳育珅集團等涉嫌非法吸金案調查筆錄㈡ ----------------------------- 調二卷 ③法務部調查局北部地區機動工作組陳育珅集團等涉嫌調非法吸金案調筆錄㈢【A 、B 冊頁數連貫】 ----------調三卷  偵 查 卷 宗（臺南地檢署）  ①94他字3478號㈠--------------------- 偵一卷 ②94他字3478號㈡--------------------- 偵二卷 ③94他字3478號㈢--------------------- 偵三卷 ④94他字3478號㈣--------------------- 偵四卷 ⑤95聲搜11號------------------------- 偵五卷 ⑥95偵4689號------------------------- 偵六卷 ⑦95偵4996號------------------------- 偵七卷 ⑧95偵5326號------------------------- 偵八卷 ⑨95他1666號------------------------- 偵九卷 ⑩95他1663號------------------------- 偵十卷 ⑪95他1664號----------------------- 偵十一卷 ⑫95他1665號----------------------- 偵十二卷 ⑬95他1765號----------------------- 偵十三卷 ⑭95他1767號----------------------- 偵十四卷 ⑮95他1889號----------------------- 偵十五卷 ⑯95偵9934號----------------------- 偵十六卷 ⑰94他字第3478號㈤------------------附件一卷 ⑱清三電子公司股東往來明細--------- 附件二卷 ⑲雜項查詢資料（含補充告訴狀）------附件三卷 ⑳94他字3478號扣押財產卷㈠----------扣押卷一 ㉑94他字3478號扣押財產卷㈡----------扣押卷二 ㉒95聲羈134號-----------------------000聲羈卷  原 審 卷 宗  ①95重訴16號㈠----------------------一審卷一 ②95重訴16號㈡----------------------一審卷二 ③95重訴16號㈢----------------------一審卷三 ④95重訴16號㈣----------------------一審卷四 ⑤95重訴16號㈤----------------------一審卷五 ⑥95重訴16號㈥----------------------一審卷六 ⑦95重訴16號㈦----------------------一審卷七 ⑧95重訴16號㈧----------------------一審卷八 ⑨95重訴16號㈨----------------------一審卷九 ⑩95重訴16號㈩----------------------一審卷十 ⑪95重訴16號----------------------一審卷十一  本 院 卷 宗  ①98金上重訴376 號㈠----------------- 上訴審卷一 ②98金上重訴376 號㈡----------------- 上訴審卷二 ③98金上重訴376 號㈢----------------- 上訴審卷三 ④98金上重訴376 號㈣----------------- 上訴審卷四 ⑤98金上重訴376 號㈤----------------- 上訴審卷五 ⑥102 金上重更㈠32號㈠----------------本院更一卷一 ⑦102 金上重更㈠32號㈡----------------本院更一卷二 ⑧102 金上重更㈠32號㈢----------------本院更一卷三 ⑨102 金上重更㈠32號㈣----------------本院更一卷四 ⑩105 金上重更㈡27號㈠----------------本院更二卷一 ⑪105 金上重更㈡27號㈡----------------本院更二卷二 ⑫105 金上重更㈡27號㈢----------------本院更二卷三 ⑬105 金上重更㈡27號㈣----------------本院更二卷四  【移送併辦部分】  併案一 （臺北地檢署）95偵14830號 併案被告：陳育珅  ①94他9114號-----------------------併一偵一卷 ②95偵8166號㈠-------------------- 併一偵二卷 ③95偵8166號㈡ ④95偵14830號㈠ ⑤95偵14830號㈡ ⑥95發查110號  併案二十即原併案二 （士林地檢署）104偵10225號 併案被告：李秝蓁（原名李靜雪）  ①101偵4143號---------------------併二十偵一卷 ②94偵13020 號（臺北地檢署）------併二十偵二卷 ③95偵3003號--------------------- 併二十偵三卷 ④104偵7315號---------------------併二十偵四卷 ⑤104偵10225號--------------------併二十偵五卷  併案三 （桃園地檢署）95偵7982號 併案被告：邵雪珠  ①94發查1917號--------------------- 併三偵一卷 ②95偵7982號㈠--------------------- 併三偵二卷 ③95偵7982號㈡  併案四 （桃園地檢署）95偵19240 號 併案被告：邵雪珠  ①95偵2356號---------------------併四偵一卷 ②95偵19240號㈠ ③95偵19240號㈡ ④94核退3809號  併案五 （臺北地檢署）95偵9119、9289、16535、1  6536、16537、16538 、18347號 併案被告：陳育珅、陳佩綺、吳梅邑、陳筠臻、沈愛金張臆泳、陳淑麗、賴月女、邵雪珠、盧明娟林琦惢  ①調查資料第一冊-----------------併五警一卷 ②調查資料第二冊-----------------併五警二卷 ③調查資料第三冊-----------------併五警三卷 ④調查資料第四冊-----------------併五警四卷 ⑤調查資料第五冊-----------------併五警五卷 ⑥調查資料第六冊-----------------併五警六卷 ⑦95偵9119號(一)-------------------併五偵一卷 ⑧95偵9119號(二)-------------------併五偵二卷 ⑨95偵9289號(三)-------------------併五偵三卷 ⑩95偵9289號(四)-------------------併五偵四卷 ⑪95警聲搜371號(五)----------------併五偵五卷 ⑫95他965號(六)--------------------併五偵六卷 ⑬95他995號(七)--------------------併五偵七卷 ⑭95他965號(八)--------------------併五偵八卷 ⑮95偵965號(九)--------------------併五偵九卷 ⑯95偵16535號(十)------------------併五偵十卷 ⑰95偵16535號(十一)----------------併五偵十一卷 ⑱95他2198號(十二)-----------------併五偵十二卷 ⑲95他2198號(十三)-----------------併五偵十三卷 ⑳95偵16536號(十四)----------------併五偵十四卷 ㉑95偵16536號(十五)----------------併五偵十五卷 ㉒95他2825號(十六)-----------------併五偵十六卷 ㉓95他2825號(十七)-----------------併五偵十七卷 ㉔94發查4054(十八)-----------------併五偵十八卷 ㉕94他8193號(十九)-----------------併五偵十九卷 ㉖95偵16537號(二十)----------------併五偵二十卷 ㉗95偵16537號--------------------併五偵二一卷 ㉘95他3461號---------------------併五偵二二卷 ㉙95他3461號---------------------併五偵二三卷 ㉚95偵16538 號-------------------併五偵二四卷 ㉛95偵16538號--------------------併五偵二五卷 ㉜95他3472號---------------------併五偵二六卷 ㉝95他3472號---------------------併五偵二七卷 ㉞95偵18347號--------------------併五偵二八卷 ㉟95偵18347號--------------------併五偵二九卷  併案六 （花蓮地檢署）95偵3713號 併案被告：邵雪珠  ①花警刑大偵3字第09500240180號---併六警一卷 ②95偵3713號---------------------併六偵一卷  併案七 （臺中地檢署）95偵25887號、96偵1734號 併案被告：黃恩盛  ①95他4177號---------------------併七偵一卷 ②96偵1734號---------------------併七偵二卷 ③95他3351號---------------------併七偵三卷 ④95他4117號---------------------併七偵四卷 ⑤95他4118號---------------------併七偵五卷 ⑥95偵25887號--------------------併七偵六卷  併案八 （臺南地檢署）96偵2525號 併案被告：陳育珅  ①95他5749號㈠-------------------併八偵一卷 ②95他5749號㈡-------------------併八偵二卷 ③96交查5號----------------------併八偵三卷 ④96交查235號--------------------併八偵四卷 ⑤96偵2525號㈠-------------------併八偵五卷 ⑥96偵2525號㈡-------------------併八偵六卷  併案九 （新北〈原板橋〉地檢署）96偵3605號 併案被告：郭慧君  ①95他768號----------------------併九偵一卷 ②95偵11894號--------------------併九偵二卷 ③95他7162號---------------------併九偵三卷 ④95他7162號---------------------併九偵四卷 ⑤96偵3605號---------------------併九偵五卷 ⑥96偵3605號---------------------併九偵六卷  併案十 （士林地檢署）96偵7198號 併案被告：張臆泳  ①95他2552號---------------------併十偵一卷 ②96他7198號---------------------併十偵二卷  併案十一 （臺北地檢署）96偵11768號 併案被告：高東花、張永祥  ①96他2180號-------------------併十一偵一卷 ②96他2180號-------------------併十一偵二卷 ③96偵11768號------------------併十一偵三卷 ④96偵11768號------------------併十一偵四卷  併案十二 （臺南地檢署）96偵6032號 併案被告：陳育珅  ①96偵6032號---------------------併十二偵一卷 ②96偵6032號---------------------併十二偵二卷 ③士林地檢95偵10251 號㈠---------併十二偵三卷 ④士林地檢95偵10251 號㈡---------併十二偵四卷  併案十三 （新北〈原板橋〉地檢署）95偵17126 號 併案被告：盧明娟  ①臺北地檢94他9114號--------- 併十三偵一卷 ②臺北地檢95發查110 號--------併十三偵二卷 ③臺北地檢95偵8166號--------- 併十三偵四卷 ④新北地檢95偵17126 號--------併十三偵五卷  併案十四 （高雄地檢署）96偵19819號 併案被告：陳育珅、林琦惢  ①95他5527號------------------- 併十四偵一卷 ②96偵19819 號------------------併十四偵二卷  併案十五 （臺北地檢署）95偵21438 號【阜東集團期間之犯罪事實，與本案無關】 併案被告：俞秋霞  ①95他2677號㈠------------------ 併十五偵一卷 ②95他2677號㈡------------------ 併十五偵二卷 ③95發查1385號------------------ 併十五偵三卷 ④95偵21438 號㈠-----------------併十五偵四卷 ⑤95偵21438 號㈡-----------------併十五偵五卷  併案十六 （臺中地檢署）95偵28781 號96偵15907 號 併案被告：陳育珅  ①臺中市調站調查㈠卷----------- 併十六調一卷 ②臺中市調站調查㈡卷----------- 併十六調二卷 ③94他2258號㈠----------------- 併十六偵一卷 ④94他2258號㈡----------------- 併十六偵二卷 ⑤95偵28781 號㈠----------------併十六偵三卷 ⑥95偵28781 號㈡----------------併十六偵四卷 ⑦95偵28781 號㈢----------------併十六偵五卷 ⑧96他367 號--------------------併十六偵六卷 ⑨96偵15907 號------------------併十六偵七卷 ⑩95警聲搜4275號--------------- 併十六偵八卷 ⑪96聲他85號------------------- 併十六偵九卷 ⑫96聲他189 號------------------併十六偵十卷 ⑬96聲他202 號------------------併十六偵十一卷 ⑭96聲他334 號------------------併十六偵十二卷 ⑮96聲他428 號------------------併十六偵十三卷 ⑯96聲他749 號------------------併十六偵十四卷 ⑰96聲他812 號------------------併十六偵十五卷 ⑱96聲他813 號------------------併十六偵十六卷 ⑲96聲他923 號------------------併十六偵十七卷 ⑳96聲他990 號------------------併十六偵十八卷 ㉑96聲他1132號----------------- 併十六偵十九卷 ㉒96聲他1316號----------------- 併十六偵二十卷 ㉓96聲他1432號----------------- 併十六偵二一卷 ㉔96聲他1499號----------------- 併十六偵二二卷 ㉕96聲他1585號----------------- 併十六偵二三卷 ㉖96聲他1650號----------------- 併十六偵二四卷 ㉗96聲他1682號----------------- 併十六偵二五卷 ㉘96聲他1731號----------------- 併十六偵二六卷  併案十七 （臺南地檢署）97偵770號 併案被告：陳育珅  ①95他1215號-----------------併十七偵一卷 ②96他2125號---------------- 併十七偵二卷 ③96他2125號---------------- 併十七偵三卷 ④97偵770 號-----------------併十七偵四卷 ⑤97偵770 號-----------------併十七偵五卷 ⑥97偵770號附件資料一--------併十七資料一卷 ⑦97偵770號附件資料二--------併十七資料二卷 ⑧97偵770號附件資料三--------併十七資料三卷 ⑨97偵770號附件資料三之一----併十七資料四卷  併案十八 （高雄地檢署）96偵18609號97偵12353號 併案被告：陳育珅、沈愛金、沈子渝、許金葉  ①95他5384號------------------ 併十八偵一卷 ②96他4275號㈠-----------------併十八偵二卷 ③96他4275號㈡---------------- 併十八偵三卷 ④96偵18609 號㈠---------------併十八偵四卷 ⑤96偵18609 號㈡---------------併十八偵五卷 ⑥97偵12353 號㈠---------------併十八偵六卷 ⑦97偵12353 號㈡---------------併十八偵七卷  併案十九 （新北〈原板橋〉地檢署）101 偵14196號 併案被告：陳育珅、賴月女  ①99他5666號----------------------併十九偵一卷 ②臺北地檢100 偵20165 號----------併十九偵二卷 ③101偵2894號---------------------併十九偵三卷 ④100 偵13794 號------------------併十九偵四卷 ⑤101偵14196號--------------------併十九偵五卷 ⑥101 偵10616 號 ⑦臺南地檢95偵4689號--------------併十九偵三卷  

附表二之一：李秝蓁參與「聖堡威廉」集團犯罪期間（93年2 月
            起），該集團非法吸金之投資人及投資金額情形表
            （金額均為新臺幣/元）
單位  實際負責人 編號 投資人 投資金額 返還金額 未還金額 證據出處 投資時間/金額 集團中央  陳育珅 1 莊淑媛 4,078,300     0 4,078,300 本案（調三卷第211至213頁）供述：調三卷P211-212投資資料：調三卷P213 93.2.5(1,215,000)93.2.16(1,134,000 )93.2.16(71,600)93.3.14(1,186,500)93.4.8(471,200)    2 黃劉淑珍 2,946,778     0 2,946,778 單據：併案十(併十偵一卷第285-306頁)供述：併案十(併十偵一卷第000-0000頁) 93.2.5(68,500)93.2.24(20,000)93.2.26(58,800)93.3.18(26,180)93.3.22(17,000)93.4.9(223,200)93.4.15(178,000)93.4.22(274,400)93.4.29(220,700)93.5.3(215,000)93.5.10(77,220)93.6.3(50,000)93.6.7(80,400)93.6.30(180,158)93.7.5(680,000)93.7.21(271,700)93.7.30(40,300)93.8.18(29,600) 沈系 天力投顧 張永祥 3 曾美萍(曾瑀嫻) 860,028     0 860,028 投資明細表：本案(證物投資人資料25即調三卷P209）供述：本案(調三卷第207至208頁) 93.10.6(24,300)93.10.11(37,500)93.10.18(43,200)93.10.28(61,840)93.11.1(25,100)93.11.9(4,780)93.11.24(20,580)93.12.6(5,310)93.12.13(32,600)93.12.17(2,540)93.12.21(32,500)93.12.00(000)00.1.12(3,240)94.3.8(32,700)94.3.17(119,775)94.3.22(50,550)94.3.24(80,250)94.3.28(39,900)94.3.30(9,300)94.4.7(33,600)94.4.10(48,770)94.4.14(14,310)94.4.20(1,810)94.4.25(82,928)94.4.27(21,085)94.5.11(24,280)94.5.18(6,320)    4 曾敏惠 4,612,560 0 4,612,560 供述：本案(調二卷第158-160頁匯款存條：證物投資人資料46即調二卷P162-174 93.4.19(330,000)93.5.10(624,920)93.5.17(1,444,160)93.5.21(233,480)93.5.25(99萬)93.6.3(99萬)    5 廖志仁 7,949,000 2,247,479 5,701,521 供述：(調二卷第232-235頁，一審八卷第208-228頁)匯款回條聯：(調二卷第236-269頁) 93.11.23(938,000)93.11.23(80萬)94.3.16(412萬)94.6.1(1125,000)94.6.20(966,000)    6 莊德昌 11,942,496     0 11,942,496 供述：本案(調二卷第11至13頁)匯款存條、投資資料：調二卷第14-23頁 93.7.7(442,550)93.8.5(384,375)93.9.2(26,600)93.9.10(167,000)93.9.27(484,200)93.9.30(145,200)93.10.5(181,500)93.10.8(108,900)93.10.13(594,900)93.11.26(199,700)94.1.19(422,700)94.1.24(86,784)94.2.1(203,800)94.2.3(20萬)94.2.24(1,756,798)94.3.3(20萬)94.3.4(100萬)94.3.7(104,720)94.3.9(30萬)94.3.25(642,000)94.3.31(798,600)94.4.4(264,000)94.4.8(244,537)94.4.8(10萬)94.4.26(30,032)94.4.26(1,109,700)94.5.11(408,150)94.7.6(522,000)94.7.8(813,750)    7 楊筱君 60,890,730     0 60,890,730 匯款申請書：證物投資人資料29-2即調二卷P127-150供述：調二卷P123-126、上訴卷四P271-318 93.2.17(2,218,000)93.2.26(395,000)93.3.5(504,000)93.3.10(1,402,500)93.3.18(408,000)93.4.9(1,704,900)93.5.6(225萬)93.5.11(1,130,400)93.5.13(224,400)93.5.14(1,682,600)93.5.18(505,400)93.5.21(316,600)93.6.1(2,487,620)93.6.3(342,720)93.6.7(978,000)93.7.1(2,422,000)93.7.21(484,680)93.7.23(56,200)93.7.29(2,125,500)93.8.5(1794,600)93.8.12(2,840,500)93.8.20(2,151,260)93.8.26(232,460)93.9.2(776,000)93.9.27(434,400)93.9.30(980,100)93.10.1(726,000)93.10.12(3,262,500)93.12.22(1,022,000)94.1.19(330萬)94.2.23(96萬)94.3.4(100萬)94.3.10(293,150)94.3.10(70萬)94.3.11(45萬)94.3.11(85萬)94.3.25(675,500)94.3.31(15萬)94.3.31(177,415)94.4.8(42萬)94.4.22(1,150,125)94.5.24(515萬)94.11.1(1,701,940)    8 吳玉鳳 1,707,890 0 1,707,890 匯款申請書、交易明細表、交易平條、存摺內頁等資料：本案證物投資人資料16即調二卷P85-88反供述：調二卷P80-84 93.2.9(10萬)93.2.12(1萬)93.2.16(971,150)93.2.17(72,100)93.3.10(302,090)93.3.10(13萬)93.3.15(72,550)93.4.21(5萬)    9 蔡偉玲 348,950 351,959     0 存款憑條：本案（調二卷第380-383 頁即證物投資人資料1 ）供述：調二卷P378-379 93.3.31(26,800)93.4.5(22,600)93.4.8(22,320)93.4.14(17,800)93.4.21(43,000)93.4.29(3,880)93.9.30(37,520)93.10.11(56,250)93.11.1(25,100)93.11.9(14,340)93.12.00(000)00.1(48,000)94.1.12(24,880)94.1.27(5,000)94.1.31(740)    10 吳志豪 3,000,000 1,593,581 1,406,419 供述：本案（調二卷第384至393頁) 94.1.4(100萬)94.1.6(200萬)    11 李寶玲 4,500,000     0 4,500,000 投資資料：本案證物投資人資料11即調三卷P3-6反供述：調三卷P1-2 93.4.22起    12 許文馨 7,505,291     0 7,505,291 存摺內頁明細、匯款申請書：本案調二卷第325-357頁供述：調二卷P321-324、一審卷八P228-244 93.2.17(168,000)93.2.17(168,000)93.2.26(384,800)93.12.30(70萬)94.8.3(6萬)94.8.10(40萬)94.9.5(5,000)94.9.30(64,000)94年(35,000)94.10.6(78萬)94.10.6(87萬)94.10.6(103,000)94.10.6(95萬)94.10.6(30,705)94.11.11(120萬)94.11.11(75萬)94.11.14(30萬)95.1.5(36,786)95年(50萬)    13 施銘秋 3,000,000     0 3,000,000 供述：調二卷第358-360頁、一審八卷第5-38頁 93年5-6月間(300萬)    14 楊璧穗 1,988,070     0 1,988,070 證物：本案證物投資人資料29-1供述：調三卷P256-258 94.5.6(588,000)94.5.10(216,000)94.5.12(28,300)94.5.18(174,000)94.6.9(41,500)94.6.10(252,550)94.7.5(103,220)94.7.21(35,500)    15 謝韻芳 6,099,349     0 6,099,349 證物：本案證物投資人資料30即併十一偵一卷P153-155、158-185供述：調三卷第259-260頁 93.5.31(18,300)93.7.1(34,600)93.7.7(50,300)93.7.20(57,410)93.7.22(26,900)93.8.2(910)93.8.4(13,800)93.8.11(82,460)93.8.18(13,660)93.8.20(41,100)93.9.1(4,940)93.9.14(31,200)93.9.22(35,010)93.9.23(42,500)93.9.30(77,393)93.10.6(30,490)93.10.7(60,750)93.10.12(10萬)93.10.20(43,200)93.11.1(112,950)93.11.4(58,174)93.11.10(12,618)93.11.11(15,050)93.11.15(43,000)93.11.17(63,684)93.11.23(35,200)93.11.26(40,744)93.12.1(92,000)93.12.7(227,639)93.12.13(39,489)93.12.14(379,200)93.12.20(139,828)93.12.22(219,000)94.1.3(9,280)94.1.12(21,136)94.2.4(53,258)94.2.18(14,120)94.2.23(61萬)94.3.4(31,752)94.3.14(50,454)94.3.16(4萬)94.3.17(44,680)94.3.22(10,726)94.3.24(53,500)94.3.30(55,800)94.4.6(31,310)94.4.8(420)94.4.11(1萬)94.4.12-94.5.16(147,503)94.4.21(40萬)94.5.2(5萬)94.5.9(50萬)94.5.23-94.8.30(198,871)94.5.25(20萬)94.5.30(125,000)94.6.10(60萬)94.6.30(8萬)    16 林宛蓉 6,658,048 4,208,048 2,450,000 存款憑條：併案十一(併十一偵一卷第192-199頁) 93.5.25(5,750)93.6.21(185,000)93.6.23(368,450)93.7.6(32,640)93.7.7(55,500)93.8.26(494,000)93.9.9(167,000)93.9.21(50萬)93.12.22(73萬)93.12.22(365,000)94.1.3(100萬)94.1.3(173,080)94.3.21(105,955)94.3.24(588,500)94.3.30(562,350)94.4.4(247,200)94.4.21(107,905)94.4.29(26,173)94.5.31(925,000)94.6.13(2,880)94.6.24(1,490)    17 徐森榮 3,337,723     0 3,337,723 證物金額統計表：併案十一（併十一偵一卷P200-203)供述：併十一卷一P245-246。 93.6.21-94.9.1    18 鐘存德 5,892,066     0 5,892,066 彰銀、合庫之匯款回條聯：併案九（併九偵一卷P5-8)供述：併九偵五卷P7-9 93.8.19(604,440)93.9.2(525,000)93.9.23(1,135,000)93.9.23(109,800)93.9.30(66萬)94.1.19(56萬)94.2.15(1萬)94.3.25(642,000)94.4.4(1,645,826)    19 林文鄉 1,955,000     0 1,955,000 華南商銀、第一銀之匯款回條聯：併案九(併九偵一卷P10-18頁)供述：併九偵一卷P21 93.12.31(195,000)94.1.4(292,500)94.1.12(30萬)94.1.28(213,000)94.1.31(192,000)94.3.25(535,000)94.5.30(225,000)  景辰投顧 郭慧君 20 張慧卿 4,194,327     0 4,194,327 合庫匯款回條：本案投資人資料28即調二卷P30-37供述：本案調二卷P27-29 93.2.12(445,760)93.2.16(95萬)93.5.3(503,400)93.5.28(298,840)93.6.1(555,100)93.6.7(84,600)93.7.1(861,300)93.7.21(499,614)93.9.27(74,117)93.9.30(87,837)93.10.7(16,217)93.11.5(220,867)94.1.19(12,217)94.2.24(439,512)    21 郭晉汝 1,507,960     0 1,507,960 陽信銀行匯款收執、合庫存款憑條：本案調二卷P78-79供述：本案調二卷P78-79 93.2.9(1,507,960)    22 陳湘蓁 7,819,902     0 7,819,902 存摺交易明細：本案調二卷P367-377反供述：本案調二卷P364-366 93.2.6(75,250)93.2.12(13,300)93.2.18(136,920)93.2.20(202,000)93.2.23(42萬)93.4.15(88萬)93.5.4(636,000)93.5.10(308,000)93.5.10(308,000)93.6.1(42萬)93.6.7(32萬)93.6.29(182,100)93.7.1(167,000)93.7.7(13,250)93.7.13(136,500)93.10.12(562,500)93.10.19(22,690)93.11.25(132,760)93.11.10(53,940)93.11.15(537,500)93.12.13(18,900)93.12.15(68,000)93.12.22(48萬)94.1.6(252,200)94.2.24(12,392)94.2.4(40萬)94.3.9(487,600)    23 王福來 1,566,800     0 1,566,800 證物投資資料、合庫存款憑條、第一銀行匯款通知彈：本案證物投資人資料27即調三卷P168-188。供述：本案調三卷P166-167 93.2.9(56,000)93.2.17(438,200)93.4.9(532,600)93.5.6(54萬)  豐朝投顧 沈子渝（臺北）許金葉（臺東）黃恩盛（臺中） 24 潘麗榕 2,310,495     0 2,310,495 證物國泰銀行存款存根、富邦銀行匯款委託書、上海商銀匯款申請書及交易明細表：本案（調三卷P278-288即證物投資人資料31）供述：調三卷P275-277。 93.2.9(66,900)93.2.26(294,000)93.5.3(51,780)93.6.1(213,200)93.6.28(88,775)93.8.26(73,300)93.9.9(73,840)93.9.30(262,900)93.10.11(337,500)93.11.26(128,400)93.12.6(11,300)93.12.14(334,000)94.3.7(224,000)94.4.1(150,600)    25 蘇玉梅 8,855,800    250萬 6,355,800 證物：合庫轉帳明細表、存款憑條、存摺內頁影本：調三卷P197-206、併七偵三卷P22-1至24供述：本案(調三卷P194-196頁）、併案七(併七偵一卷P8-10) 94.2.23(4萬)94.3.1(46,000)94.3.3(38,700)94.3.15(68,000)94.3.18(111,100)94.3.22(36,000)94.3.24(53,500)94.3.28(195,600)94年間(73,800)94年間(160,500)94年間(477,100)94年間(210,210)94.4.1(265,300)94.4.4(92萬)94.4.12(188,700)94.4.14(1,515,930)94.5.9(12萬)94.5.11(142,100)94.5.30(675,000)94.6.2(545,600)94.6.6(314,480)94.6.9(453,600)94.6.17(295,260)94.6.20(125,400)94.6.20(635,400)94.7.12(548,520)94.7.22(555,985)94.9.13(20萬)94.9.19(20萬)94.10.26(20萬)    26 陳純嵐 2,146,725     0 2,146,725 證物：本案調二卷P295-310即證物投資人資料9。供述：調二卷P292-294。 93.12.16(83,000)94.2.2(79,000)94.2.2(15萬)94.2.4(16,600)94.4.4(163,390)94.4.14(50萬)94.4.27(51,245)94.5.12(69,500)94.5.12(69,500)94.5.24(4,525)94.5.30(45,000)94.5.30(9萬)94.6.1(27萬)94.6.1(153,195)94.6.2(46,650)94.6.5(21,000)94.6.13(332,500)94.6.14(23,500)94.6.30(15,200)94.7.20(21,420)94.12.27(11,000)    27 陳珮蛉 3,546,838     0 3,546,838 證物：本案證物投資人資料22。供述：調三卷P126-130 93.10.25(36,900)93.11.5(45,500)93.11.15(110,350)93.11.16(15,000)93.12.15(119,500)93.12.22(73,000)94.1.17(92,000)94.1.19(164,150)94.1.28(39萬)94.3.3(38,700)94.3.3(379,800)94.3.17(122,775)94.3.17(28,000)94.4.7(157,170)94.4.14(90萬)94.4.20(14萬)94.4.20(14萬)94.4.20(24萬)94.4.26(207,993)94.12.23(146,000)    28 蔡明嬌 988,115     0 988,115 匯款申請書、收款單、匯款明細：本案調二卷P46-47、併案十八（併十八偵一卷第5至12頁、第18至22頁)供述：本案調二卷P462-465、一審卷八P355-364、上訴卷四P271-318、併十八偵一卷P101-104。 93.3.10(20,625)94.1.17(333,000)94.1.19(112,000)94.1.19(168,000)94.4.11(49,700)94.4.14(19,350)94.7.4(10,060)94.7.12(13,020)94.7.13(13,800)94.7.14(20,120)94.7.22(25,180)94.7.23(50,300)94.7.23(45,000)94.7.00(000)00.8.15(67,000)94.8.15(40,280)    29 吳佾駿 2,028,725     0 2,028,725 匯款明細：本案調三卷P14-48；併案十八（併十八偵一卷P13-17)供述：調三卷P10-13、一審卷八P289-319、併十八偵一卷P119-120、併十八偵四卷P6-11。 94.1.21(100萬)94.2.5(301,010)94.2.18(1,030)94.4.26(8,835)94.4.29(10萬)94.5.3(2,700)94.5.6(10萬)94.5.7(10萬)94.5.8(10萬)94.5.9(62,800)94.5.23(20萬)94.6.9(52,350)    30 孫花 4,157,860 1,259,6001,389,157 1,509,103 匯款明細：本案調三P95-103。供述：本案( 調三卷P90-94、一審卷八P342-355、上訴卷四P271-318、更一卷二p245) 93.5.17(358,200)93.6.28(100,900)93.7.7(17,300)93.7.26(53,800)93.7.29(53,240)93.7.30(161,250)93.8.12(168,620)93.8.18(105,530)93.9.2(41,220)93.9.21(12,000)93.11.12(279,500)93.11.23(88,000)94.1.6(96萬)94.1.13(238,200)94.1.24(10,300)94.2.1(31,880)94.4.4(83,775)94.4.7(149,400)94.4.14(166,410)94.4.20(25,160)94.4.20(60萬)94.4.26(212,725)94.5.20(105,450)94.5.30(135,000)    31 薛秀琴 4,546,900     0 4,546,900 供述及投資資料：本案調三卷P104-108 94.1.0(00000)00.2.24(8萬)94.2.24(8萬)94.2.24(8萬)94.3.16(4萬)94.3.16(4萬)94.3.16(4萬)94.4.20(60萬)94.4.21(35萬)94.4.21(60萬)94.4.00(000000)00.5.20(20萬)94.5.20(20萬)94.5.30(90萬)94.6.00(000000)    32 賴增紅 1,961,505     0 1,961,505 物證匯款回條：本案(調三P118-125)同併案十八（併十八偵一卷P26-27供述：本案(調三卷P118-121、一審卷八P306-319)；併案十八(併十八偵一卷P101-104、119-124，併十八偵四卷P6-11) 94.3.15(57,000)94.3.18(15,950)94.3.21(18,450)94.3.28(32,500)94.4.12(22,870)94.4.14(967,500)94.4.22(37,390)94.5.3(3,880)94.5.9(804,500)94.5.19(1,465)    33 陳冠廷 576,100     0 576,100 物證儲戶收執聯：併案十八（併十八偵二P7-8)供述：併案十八(併十八偵四卷P6-11) 94.6.17(138,700)94.6.20(105,000)94.6.22(93,600)94.7.12(130,200)94.7.14(100,600)94.7.25(8,000)    34 馮佳慧（馮芷芳） 1,853,125     0 1,853,125 物證匯款明細：併案十八（併十八偵二卷P10-14)供述：併十八偵四卷P6-11 94.3.25(267,500)94.3.27(73,800)94.3.28(65,200)94.3.31(75,800)94.4.4(510,700)94.4.7(74,700)94.5.9(67,050)94.5.11(61,500)94.5.23(566,000)94.5.30(45,000)94.6.9(5,100)94.6.13(37,500)94.7.29(3,275)    35 章狄宙 173,230     0 173,230 物證匯款明細：併案十八（併十八偵二P15)供述：併十八偵四卷P6-11。 94.4.25(49,750)94.6.16(27,980)94.7.20(95,500)    36 柴子竣 5,000,000     0 5,000,000 物證匯款明細等：本案（調三卷P155-165）供述：本案(調三卷P151-154) 94.4.19(200萬)94.4.20(220萬)94.4.25(80萬)    37 吳息貴 80萬（另後述編號44尚益投顧部分與此部分未重複）     0 80萬 物證匯款明細：本案（調二卷P272-291）供述：本案(調二卷P270-271、一審卷八P325-342)。證物：本案證物投資人資料12 94.4.21(80萬)    38 林其臻 12,194,070     0 12,194,070 物證合庫存摺影本：併案七（證物投資人資料即併七偵三卷P12-17）供述：併七偵一卷P8-10 94.4.27(494,600)94.5.3(343,800)94.5.6(1,118,000)94.5.10(634,900)94.5.11(184,500)94.5.13(21萬)94.5.16(110,300)94.5.19(12,600)94.5.23(83,300)94.5.30(90萬)94.6.1(49,310)94.6.1(260萬)94.6.2(219,500)94.6.10(15萬)94.6.14(260萬)94.6.15(120萬)94.7.11(137,120)94.7.12(40萬)94.7.12(433,740)94.7.25(199,000)    39 鮑曼 1,000,000     0 1,00,000 併案七（併七偵一卷第1 至3 頁、第5 頁、第18至19頁）證物：匯款回條（併七偵一卷p5） 95.1.12    40 黃泳璿 4,852,500     0 4,852,500 物證匯豐銀行匯款資料：併案七（併七偵四卷P17-23)供述：併七偵一卷P18-19 94.10.3(44萬)94.10.3(25萬)94.10.5(21萬)94.10.5(30萬)94.10.6(430,500)94.10.13(18萬)94.10.20(50萬)94.10.21(250萬)94.10.27(42,000)    41 郭書瑋 4,679,451     0 4,679,451 物證合庫存摺影本：併七偵四卷P5-8供述：併七偵一卷P18-19、偵四卷第1至8頁） 94.6.22(281,217)94.6.22(168,800)94.6.29(8,800)94.7.11(50,317)94.7.12(65,117)94.7.19(45,200)94.8.22(200萬)94.10.24(206萬)  尚益投顧 林琦惢 42 陳韻竹 2,380,000 1,240,000 1,140,000 物證匯款單：本案調二卷P56、證物投資人資料 17、21。供述：本案調二卷P53-55、一審卷八P253-270、（退款：一審卷九第342 頁） 94.3.3(16萬)94.7.4(72萬)94.7.28(150萬)    43 謝宗桔 23,237,650 9,464,560 13,773,090 物證合庫存款憑條：本案（證物投資人資料17、19)供述：本案( 調二卷P57-59、一審卷八P271-284) 。（退款：一審卷九第343-348 頁） 94.1.13(543,000)94.1.19(28萬)94.1.24(304,500)94.1.28(416,000)94.1.31(153,400)94.2.2(235,800)94.2.24(495,050)94.3.4(195,500)94.3.7(570,500)94.3.9(253,500)94.3.22(72,900)94.3.25(160,500)94.3.29(244,000)94.4.4(655,500)94.4.8(88,700)94.4.13(257,750)94.4.14(1,058,000)94.4.20(436,000)94.4.21(160萬)94.4.25(531,500)94.4.27(117,300)94.5.6(1,220,500)94.5.10(250萬)94.5.11(651,000)94.5.17(951,500)94.5.19(719,000)94.5.26(302,400)94.5.31(500萬)94.6.2(557,500)94.6.9(10,500)94.6.15(595,000)94.6.23(56,000)94.6.27(63,000)94.6.29(47,600)94.7.4(86,550)94.7.8(329,700)94.7.15(66萬)94.7.19(34萬)94.7.22(366,000)94.7.25(18,500)94.8.10(46,200)94.8.16(47,300)    44 吳息貴 3,274,160     0 3,274,160 物證匯款明細：本案（調二卷P272-291）供述：本案(調二卷P270-271、一審卷八P325-342)。證物：本案證物投資人資料12 93.4.16(16,660)93.5.10(445,800)93.5.17(106,400)93.6.28(412,000)93.7.7(34,600)93.7.13(163,200)93.7.21(25,400)93.11.23(70,400)93.12.15(1,200)94.1.19(11萬)94.1.24(195,000)94.4.14(693,500)94.5.31(100萬)    45 高語彤 16,799,100  4,025,000 12,774,100 本案（證物投資人資料3）匯款明細：銀行帳戶交易明細（本案調二卷P315-320）供述：本案調二卷P311-314（退款：本院卷三P485） 93.5.10(376,700)93.5.28(61萬)93.6.28(553,500)93.6.28(369,000)93.7.8(42,000)93.10.12(678,900)93.11.15(705,000)93.11.15(348,500)93.11.23(1,302,400)93.11.23(704,000)93.11.23(2,569,600)93.12.15(1,670,000)93.12.22(219,000)93.12.22(292,000)93.12.22(214,000)94.1.24(1,235,000)94.2.24(388,000)94.3.7(1,780,000)94.4.14(1,741,500)94.5.31(100萬)    46 吳惠美 776,950     0 776,950 物證合庫存款憑條：本案證物投資人資料19即調三卷P112-117供述：本案調三卷P109-111 94.3.25(53,500)94.3.28(83,200)94.4.4(131,100)94.4.11(113,250)94.4.22(264,300)94.5.19(4萬)94.5.19(1,500)94.5.30(4萬)94.6.3(37,200)94.6.14(7,700)94.6.29(11,700)94.7.8(14,000)94.7.22(8,000)94.7.29(6,300)94.8.1(1,200)    47 林月嬌 1,432,500 919,200  513,300 本案一審卷九P343、併案十四（證物投資人資料23）存款憑條：本案調三卷P136-140供述：本案調三卷P131-135、一審卷九P165-177（退款：本院卷三P477-483） 94.4.22(49,300)94.5.6(87,700)94.5.11(61,500)94.5.16(95,500)94.5.19(174,000)94.5.25(208,300)94.5.31(55萬)94.6.6(130,200)94.8.22(73,000)94.10.5(3,000)    48 黃綵淳 3,893,410 4,158,100     0 合庫存款憑條：本案調三卷第414 至421 頁、證物投資人資料33供述：本案調三卷P410-413、一審卷八P374-382（退款：一審卷九P349-356） 93.10.11(239,500)93.11.10(82,200)93.11.10(82,200)93.11.15(107,500)93.12.15(137,700)94.2.22(87,060)94.2.24(164,000)94.3.15(126,400)94.3.24(588,100)94.4.12(94,050)94.4.28(39,000)94.4.13(580,500)94.5.5(797,200)94.5.31(15萬)94.8.1(60,900)94.8.5(307,800)94.8.10(206,500)94.8.10(39,400)94.10.4(3,400)  聖堡威廉投顧 俞秋霞黃名世 49 羅彩葳 18,654,200     0 18,654,200 本案調三卷P51-63供述：本案調三卷P49-50 93.3.4起 陳系 華氏鼎投顧 盧明娟 50 巫志彤 25,000,000  （與後述編號269 德聯投顧部分未重複）     0 25,000,000 供述：本案調二P361-363 93年2月起    51 林月英 272,300     0 272,300 證物：併案一（證物投資人資料2、6）供述：併案一(併一偵一卷P2-4，併一偵二卷P57-60、90-93)，併案五(併五警三卷P0000-0000) 93年7月起    52 潘碧玲 45,000   42,895  2,105 物證投資顧問委任契約：併一偵二卷P13至13-2。供述：併案一（併一偵一卷P2-4、併一偵二卷P61-64、90-93，併案五(併五警三卷P0000-0000)，本案(一審卷九第229頁) 94年6月間。    53 胡介行 101,400     0 101,400 物證郵政匯款申請書：併一偵二卷P14。供述：併案一（併一偵一卷P2-4、併一偵二卷P65-68)，併案五(併五警三卷P0000-0000)。 94.6.2(9 萬)94.7.5(11,400)    54 梁鈞涵 5,393,858 1,244,201 4,149,657 本案（證物投資人資料40） 94.5.9(207,000)94.5.17(87,000)94.5.19(124,500)94.5.25(87,600)94.6.3(316,800)94.6.6(189,600)94.6.9(75,800)94.6.16(251,145)94.6.20(5,305)94.6.27(467,876)94.6.29(150,090)94.7.5(521,581)94.7.7(75,600)94.7.11(26,640)94.7.19(7,919)94.7.22(128,135)94.7.25(288,040)94.7.28(99,671)94.8.7(8,460)94.8.10(1,020)94.8.14(1,608)94.8.25(2,692)94.8.00(000)00.9.1(4,260)94.9.7(3,890)94.9.11(6,412)94.9.13(45萬)94.9.15(1,444)94.9.00(000)00.9.22(69萬)94.9.26(10,544)94.9.00(000)00.10.3(4,335)94.10.7(84萬)94.10.11(252,000)94.10.25(1,580)94.11.2(6,000)94.11.10(522)  邵氏投顧 邵雪珠 55 李瀚境 3,624,000     0 3,624,000 物證：併案三（證物投資人資料6）、富邦銀行匯款委託書(併三偵二卷P87-90)供述：併案三(併三偵二卷P10-13、105-107、121-125、210-211)，併案四(併四偵一卷P8-11) 93.11.23(624,000)93.12.14(100萬)94.2.24(100萬)94.3.3(100萬)    56 廖仁瑋 739,850     0 739,850 物證：中信銀存入憑證(併三偵二卷P43、47-48、52、 55-1、148、151、153)、併案三（證物投資人資料6）供述：併案三(併三偵二卷P14-16、121-125、210-211)，併案四(併四偵一卷P27-29) 94.5.24(84,000)94.6.10(69,600)94.6.27(54,250)94.7.4(532,000)    57 陳明德 30萬 20,000 28萬 物證：併案三（併三偵一卷P2-5、8）供述：併案三(併三偵二卷P17-20、105-107、121-125) 94.8.23(30萬)    58 張永隆 208,800     0 208,800 物證：併案三（併三偵一卷P2-5、8 ），合庫匯款憑條（併三偵二卷P150)供述：併案三( 併三偵二卷P21-24、105-107 、121-125) 94.6.13(208,800)    59 郭家松 64,200     0 64,200 物證：併案三（併三偵一卷P2-5、8）供述：併案三(併三偵二卷P25-28、105-107、121-125)。 94.8.16    60 陳文玲 4,948,800     0 4,948,800 併案六（證物投資人資料6）供述：併案六(併六警一卷P19-22) 93年4月5日起。    61 黃國彰 5,188,900     0 5,188,900 物證：本案（證物投資人資料6）、併案五(匯款投資資料：併案警二卷p369-382)供述：併五警二卷p365-368。 93.11.9(158萬)93.11.22(507,000)93.11.23(54,900)93.11.23(557,000)94.3.16(106萬)94.4.12(108萬)94.5.3(35萬)    62 丁如珠 150,500     0 150,500 物證：本案證物投資人資料6，投資資料(併五警二卷P406)供述：併五警二卷P403-405 94年6月起    63 張雅慧 276,600     0 276,600 物證：本案證物投資人資料6，投資資料：併五警二卷P411-413供述：併五警二卷P407-410 94.1.3(58,500)94.1.3(31,500)94.1.24(187,600)    64 蔡灤婷 331,044     0 331,044 物證：本案證物投資人資料6，華南商銀存款憑條：併五警二卷P457-458。供述：併五警二卷P454-456 94.7.29(331,044)    65 莊明怡 35萬     0 35萬 物證：本案證物投資人資料6，臺南中小企銀匯款單：併五警二卷P450-453。供述：併五警二卷P446-449 94.5.3(35萬)    66 黃麗芬 70萬     0 70萬 物證：本案證物投資人資料6，華僑銀匯款委託書：併五警二卷P559-562。供述：併五警二卷P555-557 94.4.29(50萬)94.8.19(20萬)    67 蘇怡文 862,008     0 862,008 物證：本案證物投資人資料6，投資匯款資料：併五警二卷548-554。供述：併五警二卷P543-546 93年4月底起    68 蘇秋月 166,849     0 166,849 物證：本案證物投資人資料6，投資資料：併五警二卷P479-482。供述：併五警二卷P476-478 93.11.17起    69 蘇基成 317,273     0 317,273 物證：本案證物投資人資料6，投資匯款資料：併五警二卷P470。供述：併五警二卷P467-469 93年2月起    70 許露萍 202,000     0 202,000 物證：本案證物投資人資料6，臺南中小企銀匯款申請書、一銀交易明細表：併五警二卷P441-445。供述：併五警二卷P000-0000 94.4.11(5萬)94.5.3(5萬)94.8.17(5萬)94.9.2(52,000)    71 仇美娟 614,131     0 614,131 物證：本案證物投資人資料6供述：併五警三卷P0000-0000 94年3月起    72 林虹如 30萬     0 30萬 物證：本案證物投資人資料6，郵政匯款申請書：併五警三卷P0000-0000供述：併五警三卷P0000-0000 94.7.5(10萬)94.8.19(10萬)94.8.24(10萬)    73 王惠萍 258,621   100,016 158,605 物證：本案證物投資人資料6，存摺內頁影本：併五警三卷P916-919。供述：併五警三卷P912-914 93.9.21(24,400)93.9.27(41,000)93.10.6(31,750)93.10.11(95,500)93.10.27(15,971)94.8.22(5萬)    74 楊春蕙 4,218,600     0 4,218,600 物證：本案證物投資人資料6，投資匯款資料：併五警三卷P0000-0000。供述：併五警三卷P0000-0000 94年間(517,000)94.1.31(99萬)94.3.31(1,001,600)94.8.1(171萬)    75 高子雯 470,499     0 470,499 物證：本案證物投資人資料6，投資匯款資料：併五警二卷P419-427供述：併五警二卷P414-418 93.3.8(103,600)93.5.31(35,300)93.7.8(151,000)93.7.9(10萬)93.11.9(69,600)94.5.25(10,999)    76 陳麗 217,180     0 217,180 物證：本案證物投資人資料6，投資匯款資料、存摺內頁：併五警二卷P567-574。供述：併五警二卷P563-565 93.5.12(68,015)94.3.8(6萬)94.3.23(71,396)94.6.22(8,812)94.8.9(8,957)    77 陳麗真 166,263     0 166,263 物證：本案證物投資人資料6，投資匯款資料：併五警二卷P618-619供述：併五警二卷P615-617 93年6月起    78 傅美淑 455,046     0 455,046 物證：本案證物投資人資料6供述：併五警三卷P0000-0000 93年10月起    79 曾莉賢 408,030     0 408,030 物證：本案證物投資人資料6，投資匯款資料、取款憑條、存摺內頁影本：併五警二卷P579-588。供述：併五警二卷P575-577 93.5.12(136,015)93.5.12(68,015)93.5.12(204,000)    80 曾嗣文 433,400     0 433,400 本案證物投資人資料6，投資資料併五警二卷P474-475。供述：併五警二卷P471-473。 94.6.15起    81 蔡佳玲 127,901     0 127,901 證物：本案（證物投資人資料6） 94年3月起    82 蘇金勉 560,597     0 560,597 物證：本案證物投資人資料6，投資匯款資料、存摺內頁：併五警三卷P0000-0000。供述：併五警三卷P0000-0000。 93.9.22(120,700)93.9.23(10,200)93.10.7(12,936)93.11.8(155,800)94.3.9(25,878)94.3.18(11,000)94.5.3(14萬)94.5.5(1,000)94.6.24(41,050)94.7.1(46,533)    83 蘇金蜜 114,668     0 114,668 物證：本案證物投資人資料6，投資匯款資料：併五警二卷P359-364供述：併五警三卷P0000-0000。 93.11月起    84 劉淑雅 491,131     0 491,131 物證：本案證物投資人資料6。供述：併五警二卷P533-535。 93年10月起    85 蘇雅娟 469,518     0 469,518 物證：本案證物投資人資料6，投資匯款資料、匯款憑條：併五警二卷P838-845。供述：併五警三卷P834-836。 94.3.1起    86 王曉萍 304,386    0 304,386 物證：本案證物投資人資料6，投資匯款資料、彰銀匯款回條、存摺內頁：併五警三卷P768-772。供述：併五警三卷P764-766。 94.8.11(304,386)    87 史雪櫻 104,000     0 104,000 物證：本案證物投資人資料6，投資匯款資料、彰銀匯款回條：併五警三卷P758-762。供述：併五警三卷P755-757。 94.9.5(104,000)    88 周玉惠 397,201     0 397,201 物證：本案證物投資人資料6，投資匯款資料、合庫存摺內頁：併五警二卷P387-402。供述：併五警二卷P383-386。 93.8.18(22,480)93.9.20(31,250)93.11.23(26,000)93.11.24(12,798)94.3.17(175,000)94.3.25(36,750)94.4.18(3萬)94.5.2(3萬)94.7.1(32,923)    89 焦桂蓉 52,000     0 52,000 物證：本案證物投資人資料6，投資匯款資料：併五警三卷P1109供述：併五警三卷P0000-0000。 94.7.29起    90 盧嘉慧 205,601     0 205,601 本案（證物投資人資料6） 94.5.24起    91 許秀娟 417,328     0 417,328 本案（證物投資人資料6） 93.4.2起    92 許鈴子 437,482     0 437,482 物證：本案證物投資人資料6，投資匯款資料、存摺內頁：併五警二卷P684-711。供述：併五警二卷P679-682。 93.3.20(10萬)93.4.15(195,800)94.3.11(139,137)94.8.26(2,545)    93 梁乃惠 410,609     0 410,609 物證：本案證物投資人資料6，投資匯款資料、存摺內頁：併五警三卷P924-928。供述：併五警三卷P920-922。 93年9月起    94 黃惠敏 502,500     0 502,500 物證：本案證物投資人資料6，投資匯款資料、郵政跨行匯款申請書：併五警三卷P881-883。供述：併五警三卷P877-879。 94.3.16(502,500)    95 楊婉伶 45萬     0 45萬 物證：本案證物投資人資料6，投資匯款資料、華南商銀存款憑條：併五警三卷P725-726。供述：併五警二卷P722-724。 94.3.21(10萬)94.4.13(20萬)94.8.22(15萬)    96 鄭林素蘭 112,529     0 112,529 物證：本案證物投資人資料6，投資匯款資料：併五警三卷P777-778。供述：併五警三卷P773-775。 93年11月起    97 黃意真 200,000     0 200,000 物證：本案證物投資人資料6，聯邦銀行匯款單：併五警三卷P720。供述：併五警三卷P717-719。 94.8.22(20萬)    98 吳碧芬 100,000     0 100,000 物證：本案證物投資人資料6，合庫銀行匯款回條：併五警三卷P850。供述：併五警三卷P846-848。 94.8.19(10萬)    99 呂青蓉 200,000     0 200,000 物證：本案證物投資人資料6，合庫存款憑條：併五警三卷P1140。供述：併五警三卷P0000-0000。 94.8.23(20萬)    100 郭晴 52,000     0 52,000 物證：本案證物投資人資料6，投資匯款資料、存摺內頁：併五警三卷P0000-0000。供述：併五警三卷P0000-0000。 94.9.12(52,000)    101 陳瓊陵 104,000     0 104,000 物證：本案證物投資人資料6，投資匯款資料：併五警三卷P715-716。供述：併五警三卷P711-713。 94.3.2(104,000)    102 陳雅怡 100,000     0 100,000 物證：本案證物投資人資料6，投資匯款資料：併五警三卷P661。供述：併五警二卷P658-660。 94.4.11起    103 邱屘意 1,000,000     0 1,000,000 物證：本案證物投資人資料6供述：併五警一卷P79-82、併五偵三卷P16-19；併六警一卷P10-14、併六偵一卷P33-43；本案(偵四卷P25-29，偵六卷P176-179)。 93年5月起    104 華秀芳 52,000     0 52,000 物證：本案證物投資人資料6，華南商銀存款憑條：併五警三卷P1067。供述：併五警三卷P0000-0000。 94.9.12(52,000)    105 翁玉屏 50,000     0 50,000 本案（證物投資人資料6） 94年中    106 王秀美 400,000     0 400,000 投資人名冊：併案六（併六警一卷P33) 93.10月起    107 蘇婷雅 800,000     0 800,000 投資人名冊：併案六（併六警一卷P33) 93.10月起    108 黃桂枝 200,000     0 200,000 投資人名冊：併案六（併六警一卷P33) 93.9月起    109 劉美華 600,000     0 600,000 投資人名冊：併案六（併六警一卷P33) 93.10月起    110 黃美月 450,000     0 450,000 投資人名冊：併案六（併六警一卷P33) 93.12月起    111 謝仁涼 1,700,000     0 1,700,000 投資人名冊：併案六（併六警一卷P33) 94.7月起    112 林秀玉 1,400,000     0 1,400,000 投資人名冊：併案六（併六警一卷P33) 93.9月起    113 蔡富台 1,100,000     0 1,100,000 投資人名冊：併案六（併六警一卷P33) 93.11月起    114 胡葉琳銀 200,000     0 200,000 投資人名冊：併案六（併六警一卷P33) 94.4月起    115 顏永富 400,000     0 400,000 投資人名冊：併案六（併六警一卷P33) 94.7月起    116 林麗萍 500,000     0 500,000 投資人名冊：併案六（併六警一卷P33) 94.3月起    117 張庭睿 5,000,000     0 5,000,000 投資人名冊：併案六（併六警一卷P33) 94.1月起    118 胡麗云 1,000,000     0 1,000,000 投資人名冊：併案六（併六警一卷P33) 93.10月起    119 朱綺蓮 1,100,000     0 1,100,000 投資人名冊：併案六（併六警一卷P33) 93.5月起    120 彭秀鳳 200,000     0 200,000 投資人名冊：併案六（併六警一卷P33) 93.9月起    121 蘇有福 1,160,000     0 1,160,000 投資人名冊：併案六（併六警一卷P33) 94.7月起    122 高華美 4,849,288     0 4,849,288 本案（證物投資人資料5），客戶存提記錄查詢單、存摺影本暨對帳單( 併五偵一卷P18-152、169-220)供述：併案六(併六警一卷P86-95、96-97)，併案五(併五偵一卷P5-7、92-95) 93.8.31(3,138,798)93.10.21(408,670)93.10.21(63,379)93.11.10(172,850)93.11.15(153,590)94.1.19(94,050)94.3.8(216,450)94.4.4(398,519)94.5.25(192,992)94.9.23(9,990)    123 連秀娟 107,389     0 107,389 本案（證物投資人資料5） 94.1.26起    124 王朝賢 1,075,330     0 1,075,330 本案（證物投資人資料5） 93.6.28起    125 周子淯 76,840     0 76,840 本案（證物投資人資料5） 94.2.1起    126 曾昭強 76,260     0 76,260 本案（證物投資人資料5） 93.8.31起    127 江貴賓 60,800     0 60,800 本案（證物投資人資料5） 93.9.29起    128 大王 816,530 141,657 674,873 併案五（併五偵(一)卷第250頁） 94.5.4起    129 學長 3190,840 596,205 2,594,635 併案五（併五偵(一)卷第249頁） 94.5.6起    130 同叔 145,200 66,240 76,960 併案五（併五偵(一)卷第249頁） 93.8.31起    131 余媽媽 426,560 173,655 252,905 併案五（併五偵(一)卷第249頁） 93.7.14起    132 余先生 109,000 29,056 79,944 併案五（併五偵(一)卷第249頁） 94.5.11起    133 來來水電 406,700 120,150 286,550 併案五（併五偵(一)卷第249頁） 93.8.31起    134 小娟 166,050 58,661 107,389 併案五（併五偵(一)卷第249頁） 94.1.26起    135 小可 18,383,000 4,839,298 13,543,702 併案五（併五偵(一)卷第249頁） 93.8.31(9,194,442)93.9.23(121,330)93.10.21(676,330)93.10.21(113,621)93.11.10(76,350)93.11.15(287,410)94.1.9(248,950)94.3.8(507,950)94.4.4(1,593,821)94.5.25(713,508)    136 林玉秀 212,550 212,550 0 華氏鼎投資資料：併案五（併五偵(一)卷第249頁） 93.6.28起    137 林美珍 177,340 100,511 76,829 華氏鼎投資資料：併案五（併五偵(一)卷第249頁） 93.8.31起    138 汪少翔 60,000 21,100 38,900 華氏鼎投資資料：併案五（併五偵(一)卷第249頁） 93.12.21起    139 黃棣媛 239,520 239,520 0 華氏鼎投資資料：併案五（併五偵(一)卷第250頁） 93.9.14起    140 信元 252,000 154,077 97,923 華氏鼎投資資料：併案五（併五偵(一)卷第250頁） 93.5.27起    141 乖妹 39,480 10,190 29,290 華氏鼎投資資料：併案五（併五偵(一)卷第250頁） 94.5.17起    142 蘇秀麗 7,073,700 3,391,769 3,681,931 華氏鼎投資資料：併案五（併五偵(一)卷第251頁） 93.2.27起    143 靜秋友 861,500 44,359 817,141 華氏鼎投資資料：併案五（併五偵(一)卷第251頁） 93.7.30起    144 姜永樑 286,550     0 286,550 本案（證物投資人資料5） 93.8.31起    145 林阿里 38,160     0 38,160 本案（證物投資人資料5） 94.4.27起    146 張鶯月 379,686     0 379,686 本案（證物投資人資料5） 93.12.13起    147 黎秋月 336,941     0 336,941 本案（證物投資人資料5） 93.12.13起    148 林慶雲 419,948     0 419,948 本案（證物投資人資料5） 94.4.7起    149 呂靜珠 124,640     0 124,640 本案（證物投資人資料5） 94.5.11起    150 張美花 101,640     0 101,640 本案（證物投資人資料5） 94.6.24起    151 林嘉倩 30,834     0 30,834 本案（證物投資人資料5） 93.5.13起    152 徐振旭 2,594,635     0 2,594,635 本案（證物投資人資料5） 94.5.6起    153 周碧玟 17,892     0 17,892 本案（證物投資人資料5） 94.3.23起    154 王映哲 674,873     0 674,873 本案（證物投資人資料5） 94.5.4起    155 詹玉香 218,475     0 218,475 本案（證物投資人資料5） 94.5.12起    156 邱秀玲 16,889     0 16,889 本案（證物投資人資料5） 93.9.17起    157 鄭愛珠 97,923     0 97,923 本案（證物投資人資料5） 93.5.27起    158 許舒涵 223,830     0 223,830 本案（證物投資人資料5） 93.11.8起    159 高美玲 68,715     0 68,715 本案（證物投資人資料5） 93.2.10起    160 徐素梅 429,985     0 429,985 本案（證物投資人資料5） 94.2.23起    161 張美蓮 180,441     0 180,441 本案（證物投資人資料5） 93.8.18起    162 林易騰 287,624     0 287,624 本案（證物投資人資料5） 94.5.4起    163 張櫻馨 141,572     0 141,572 本案（證物投資人資料5） 93.11.23起    164 陳鳳秋 380,213     0 380,213 本案（證物投資人資料5） 93.3.19起    165 陳慕妮 117,565     0 117,565 本案（證物投資人資料5） 94.3.3起    166 陳秀妹 212,800     0 212,800 本案（證物投資人資料5） 94.7.12起    167 黃守娟 166,850     0 166,850 本案（證物投資人資料6）；併案五（證物投資人資料5） 94.5.17起    168 劉淑敏 516,415     0 516,415 本案（證物投資人資料5） 93.6.7起    169 袁淑英 82,262     0 82,262 本案（證物投資人資料5） 94.5.11起    170 葉佳南 77,340     0 77,340 本案（證物投資人資料5） 94.6.24起    171 鍾素美 303,350     0 303,350 本案（證物投資人資料5） 93.3.22起    172 劉國樑 146,900     0 146,900 本案（證物投資人資料5） 94.4.19起    173 羅士緣 2,941,256     0 2,941,256 本案（證物投資人資料5） 93.12.21起    174 蘇鳳麗 44,180     0 44,180 本案（證物投資人資料5） 94.1.19起    175 彭芹倫 178,350     0 178,350 本案（證物投資人資料5）供述：併五警一卷P227-230。 94.3.17(156,470)94.7.9(21,880)    176 葉金河 81,590     0 81,590 本案（證物投資人資料5） 94.6.17起    177 陳國政 570,840     0 570,840 本案（證物投資人資料5） 94.2.23起    178 曾秋蓉 2,766,190     0 2,766,190 本案（證物投資人資料5）供述：併五警一卷P236-238。 94.6.17起    179 戴玉春 188,000     0 188,000 本案（證物投資人資料5） 94.4.27起    180 游彩雲 41,575     0 41,575 本案（證物投資人資料5） 94.5.4起    181 劉嚴霈 50,480     0 50,480 本案（證物投資人資料5） 94.6.9起    182 李松興 139,280     0 139,280 本案（證物投資人資料5） 94.7.1起    183 林美娟 77,197     0 77,197 本案（證物投資人資料5） 94.7.15起    184 吳月嬿 300,892     0 300,892 本案（證物投資人資料5） 94.8.5起    185 石佩玉 207,500     0 207,500 本案（證物投資人資料5） 94.8.19起    186 張維增 106,000     0 106,000 本案（證物投資人資料5） 94.10.12起    187 蕭莉蓮 3,181,505     0 3,181,505 本案（證物投資人資料5）供述：併五警一卷P223-225。 93.11.5起    188 蔡銀妹 168,685     0 168,685 併案六（證物投資人資料5） 93.5.7起    189 李家樑 2,263,283     0 2,263,283 本案證物投資人資料5供述：併案五（併五偵一P卷227-230頁）；併案六（併六警一卷P113-117。 93.11.3起    190 張繡玉 1,500,000     0 1,500,000 供述：併案六(併六警一卷第364至367頁) 94.8.8(100萬)94.8-9月(50萬)    191 羅綺蓮 400,000     0 400,000 供述：併案六(併六警一卷第339至342頁) 94年1月初    192 許美娟 150,000 14,800 135,200 供述：併案六( 併六警一卷第346 至349 頁、本案（證物投資人資料6) 94.8.19    193 黃惠琪 412,000     0 412,000 供述：併案六(併六警一卷第353至355頁) 94年2月起    194 張東興 230,000     0 230,000 供述：併案六(併六警一卷第356至359頁) 94.3.17    195 苑瑞梅 109,000     0 109,000 供述：併案六(併六警一卷第360至363頁) 94年8月間    196 彭素娥 700,000     0 700,000 供述：併案六(併六警一卷第368至371頁) 94年3月起    197 粘美箱 1,000,000     0 1,000,000 供述：併案六(併六警一卷第372至375頁) 94.1.15(15萬)94年2-10月(85萬)    198 林雅涵 360,000     0 360,000 供述：併案六(併六警一卷第376至378頁) 94.7.10(5萬)94年7-11月(31萬)    199 曾紹強 170,000     0 170,000 供述：併案六(併六警一卷第150至154頁) 93年8月起    200 陳國政 3,050,000     0 3,050,000 供述：併案六(併六警一卷第155至158頁) 94年2月起    201 高月琴 7,020,350     0 7,020,350 供述：併案六(併六警一卷第160至162頁) 94.7.11起    202 謝蘭瑛 300,000     0 300,000 供述：併案六(併六警一卷第171至174頁) 93.6.2起    203 林美珍 170,000     0 170,000 供述：併案六(併六警一卷第179至182頁) 93.8.31起    204 黃淑貞 490,500     0 490,500 本案證物投資人資料29- 1供述：併案六(併六警一卷第183至186頁 93.4.1起    205 邱秀嬌 88,920     0 88,920 本案證物投資人資料5供述：併案六(併六警一卷P187-190 93.10.21起    206 倪金蘭 162,191 162,191     0 本案證物投資人資料5)供述：併案六(併六警一卷第191至194頁 93.3.1起    207 邱立青 30,000     0 30,000 供述：併案六(併六警一卷第195至197頁) 93年12月    208 李淑瑜 120,000 120,000     0 供述：併案六(併六警一卷第198至200頁) 94年5、6月起    209 溫嬋娟 100,000     0 100,000 供述：併案六(併六警一卷第201至204頁) 93年3月起    210 葉秀菊 700,000 540,000 160,000 供述：併案六(併六警一卷第205至208頁) 93年3月起    211 吳吟梅 1,000,000 500,000 500,000 本案證物投資人資料5)供述：併案六(併六警一卷第209至211頁 93.7.14起    212 劉雙金 59,020     0 59,020 本案證物投資人資料5供述：併案六(併六警一卷第212至215頁 93.10.6    213 林清和 150,000     0 150,000 本案證物投資人資料5供述：併案六(併六警一卷第216至218頁 93.4.12起    214 鄭愛珠 370,000     0 370,000 供述：併案六(併六警一卷第219至222頁) 93.5.27起    215 徐振昶 3,200,000     0 3,200,000 供述：併案六(併六警一卷第223至226頁) 94年5月起    216 莊梅鳳 22,400 22,400 0 供述：併案六(併六警一卷第227至229頁) 93年10月起    217 鍾素梅 1,200,000 400,000 800,000 供述：併案六(併六警一卷第230至233頁) 93年3月起    218 陳俐芬 300,000 300,000 0 供述：併案六(併六警一卷第379至381頁) 93.7.12起    219 李純妹 184,217     0 184,217 供述：併案六(併六警一卷第234至236頁) 94.8.8起    220 蕭秋美 200,000     0 200,000 供述：併案六(併六警一卷第239至242頁) 93年底起    221 李美霞 548,000     0 548,000 供述：併案六(併六警一卷第243至245頁) 93年4月起    222 林玉秀 200,000     0 200,000 供述：併案六(併六警一卷第246至248頁) 93年6月起    223 蘇美虹 200,000     0 200,000 供述：併案六(併六警一卷第249至251頁) 93年5月起    224 林斐婷 200,000     0 200,000 供述：併案六(併六警一卷第252至255頁) 93年5月起    225 鄒清錦 98,000     0 98,000 供述：併案六(併六警一卷第256至258頁) 93年3月起    226 萬芸芸 105,105     0 105,105 供述：併案六(併六警一卷第259至261頁) 93年5月起    227 陳鳳嬌 527,100     0 527,100 供述：併案六(併六警一卷第262至265頁) 93年6月起    228 高嬿嬿 145,535     0 145,535 供述：併案六（併六警一卷第266至269頁) 94年2-10月間    229 江佩玲 302,030 302,030     0 供述：併案六(併六警一卷第273至279頁) 94.5.11(198,000)95.5.16(104,030)    230 蘇秀麗 5,000,000     0 5,000,000 供述：併案六(併六警一卷第276至279頁) 93.2.17起    231 張淑子 318,380     0 318,380 供述：併案六(併六警一卷第280至282頁)證物：證物投資人資料5) 94.3.23起    232 陳鳳秋 280,000     0 280,000 供述：併案六(併六警一卷第286至289頁) 93.3.19起    233 陳雅美 400,000     0 400,000 供述：併案六(併六警一卷第290至292頁) 94年5月(19萬)94年6月(21萬)    234 邱月英 1,912,185     0 1,912,185 供述：併案六(併六警一卷第293至296頁)證物：證物投資人資料5 94.4.7(35,200)94.4.13(58,500)94.4.22(81,000)94.5.3(7萬)94.5.12(88,800)94.5.17(83,200)94.6.1(60,200)94.6.8(69,600)94.6.9(12,900)94.6.16(83,000)94.6.15(73,000)94.6.29(46,000)94.7.4(63,000)94.7.8(65,100)94.7.12(13,800)94.7.15(80,900)94.8.10(72,400)94.8.17(85,065)94.8.19(9萬)94.8.26(56,000)94.9.7(111,300)94.9.15(149,520)94.10.19(228,380)94.10.12(79,520)94.10.26(56,000)    235 戴玉春 230,000     0 230,000 供述：併案六(併六警一卷第300至303頁) 94.4.27起    236 謝純嬌 198,176     0 198,176 本案證物投資人資料5供述：併案六(併六警一卷第304至306頁 94.1.19起    237 袁淑美 82,262     0 82,262 本案證物投資人資料5供述：併案六(併六警一卷第321至323頁 94年5月間起    238 黃玉凰 184,185     0 184,185 本案證物投資人資料5供述：併案六(併六警一卷第324至326頁 94年5月間起    239 彭福德 140,000     0 140,000 供述：併案六(併六警一卷第327至330頁) 94.7.11起    240 林素瑩 112,000     0 112,000 供述：併案六（併六警一卷第330至334頁） 94.4.2起    241 林惠櫻 28,000,000     0 28,000,000 供述：併案五（併五偵七卷P301-302頁 93年底起    242 朱月美 698,300     0 698,300 供述及合庫存款憑條：本案（調三卷P7-9)。證物投資人資料15 94.5.25(355,000)94.7.12(194,500)94.8.11(148,000)    243 胡小燕 900,650 200,000 700,650 供述及合庫存摺封面、合庫存款憑條、支票：本案( 調三卷P66-73) 。 94.8.31(3萬)94.9.2(457,800)94.9.26(412,850)    244 徐秋梅 4,000,000     0 4,000,000 供述及支票：本案（調三卷P74-80） 93.9.17起    245 侯春芳 1,689,300     0 1,689,300 本案證物投資人資料15供述及合庫存款憑條：(調三卷P75-80) 94.8.23(996,600)94.8.25(50萬)94.8.30(1萬)94.9.20(182,700)    246 劉林美純 536,600     0 536,600 供述及華南商銀存款憑條、投資資料：本案( 調三卷P252-256) 。 94.9.2(103,600)94.9.12(68,600)94.9.26(193,200)94.10.1(171,200)  威爾森投顧 陳淑麗吳乃一 247 柯亞君 9,146,534     0 9,146,534 告訴理由狀：本案（上訴審卷一P370-373調解筆錄) ；證物投資人資料P39 。供述：偵四卷P55-59。 93年5月起    248 吳採琴 20,616,672 3,000,000 17,616,672 本案（調一卷148至149頁，證物投資人資料41)供述：調二卷P62-64 93.6.10(907,400)93.6.14(394,000)93.6.29(1,482,200)93.7.13(1,457,000)93.8.18(1,832,050)93.8.20(248,000)93.10.8(996,900)93.11.8(233,900)93.11.12(1,049,200)93.11.24(3,872,000)94.1.7(919,123)94.1.26(112萬)94.3.10(245,992)94.3.17(1,989,592)94.3.25(932,500)94.4.21(189,650)94.4.12(621,440)94.4.14(538,317)94.4.25(462,500)94.6.2(1,125,000)    249 王寶羨 11,247,222     0 11,247,222 物證：投資資料、即時對帳單、存款明細(調二卷P98反-120)、告訴補充理由狀(上訴376卷一P366-369)、證物投資人資料14。供述：調二卷P92-94。 93.11.2(699,600)93.11.5(251,000)93.12.10(134,000)93.12.13(79,200)94.1.31(1,395,000)94.2.2(319,185)94.2.23(52萬)94.3.1(20萬)94.3.8(242,905)94.3.17(105,000)94.3.16(156,135)94.3.29(10萬)94.3.29(20萬)94.4.7(272,816)94.4.8(380,548)94.4.13(272,355)94.4.18(357,205)94.4.25(895,000)94.5.3(55萬)94.5.5(372,980)94.5.9(1,595,287)94.5.11(222,988)94.5.25(337,833)94.5.31(135萬)94.6.15(78,925)94.7.1(93,260)94.7.29(66,500)    250 林妤蓤 25,529,380  （與後述編號275 德聯投顧部分未重複）     0 25,529,380 物證：投資資料、郵政跨行匯款申請書、收據、支票（調二卷P397-407反即證物投資人資料8 ）供述：調二卷P394-396。 93.4.4(28萬)93.5.4(3125,000)93.6.6(2,048,520)93.11.30(1,635,600)93.12.10(3,223,200)93.12.21(4,114,710)93.12.23( 13,895,250)    251 吳美雲 15,478,012     0 15,478,012 本案（證物投資人資料34） 93.12.3(290,400)93.12.15(167,000)93.12.21(73,600)93.12.21(382,000)94.1.5(48萬)94.1.13(23,400)94.1.13(70,400)94.1.18(168,000)94.1.19(56,000)94.1.19(37,800)94.1.19(19,600)94.3.3(64萬)94.3.4(322,000)94.3.6(193,900)94.3.16(315,000)94.4.7(303,200)94.5.10(615,000)94.5.30(630,000)94.5.31(9萬)94.6.15(225,000)94.6.29(9,500)94.6.30(100萬)94.7.7(130萬)94.8.24(108,000)94.9.6(1,636,000)94.9.8(16萬)94.9.19(896,800)94.9.19(30萬)94.9.19(972,400)    252 李王魯華 2,000,000     0 2,000,000 供述及撤回授權委託買賣有價證券聲明書、對帳單、華南商銀匯款單及存摺：本案(調三卷第81至89頁) 93.2.9起    253 何秀月 20,157,500     0 20,157,500 物證：萬泰銀行匯款回條（調三卷P217-227即證物投資人資料26）；本人並使用配偶王禮、長子王俊傑及次子王維農名義投資。供述：調三卷P214-216 93.2.4(62萬)93.2.11(1,446,000)93.2.13(3,208,000)93.2.20(114萬)93.5.6(1,375,000)93.5.13(179萬)93.7.13(185萬)93.7.21(2,156,000)93.7.21(364萬)93.11.24(176萬)94.1.24(1,172,500)    254 吳彩燕 6,330,480     0 6,330,480 投資資料、臺北第五合作社匯款申請書：本案（調三卷P321-369) 。供述：調三卷P318-320。 93.6.28(525,000)93.9.23(492,000)93.10.5(211,500)93.10.19(150,620)93.11.3(379,920)93.11.24(105萬)93.12.16(32萬)93.12.22(50萬)94.2.4(10萬)94.2.4(898,900)94.9.17(1,702,540)    255 林東河 28,646,130     0 28,646,130 遠東商銀匯款申請書、台新銀行匯款回條：本案（調二卷P198-231) 。供述：調二卷P195-197。 93.2.5(136,500)93.3.23(357,500)93.3.31(439,300)93.4.8(638,130)93.4.15(89萬)93.4.23(772,500)93.4.26(86萬)93.6.11(153,000)93.7.12(90萬)93.7.13(611,900)93.7.21(368,200)93.10.7(2,492,000)93.11.23(237萬)93.11.23(135萬)93.12.23(370,300)94.1.24(200萬)94.1.24(3,018,300)94.1.31(624,400)94.2.24(84萬)94.3.28(527,400)94.3.28(45,300)94.4.4(1,406,400)94.4.11(3,075,000)94.4.23(100萬)94.5.30(90萬)94.7.15(250萬)    256 鄭淑文 614,620     0 614,620 投資資料、中信銀存摺內頁及交易明細表：本案（調三卷P231-241) 。供述：調三卷P228-230。 93.8.31(10萬)93.9.2(10萬)93.10.5(17,100)93.11.22(91,200)93.11.24(10萬)93.11.25(40,800)93.12.1(1,000)93.12.29(7,900)94.1.5(15,000)94.1.24(45,920)94.3.16(95,700)    257 單復興 320,000     0 320,000 投資資料、現金收入傳票：本案（調三卷P245-251）。供述：調三卷P242-244。 94.10.31(20萬)94.10.31(12萬)  崇光投顧 李秝蓁 258 鍾芷蘭 720萬 7,314,229     0 證物：本案有吳梅邑開立支票影本（證物投資人資料32）供述：調二卷P24-26、一審卷九P146-157。 93年6月起    259 李岱陵 1,115,600     0 1,115,600 國泰世華商銀匯款回條：調三卷P191-193即證物投資人資料24。供述：調三卷P189-190。 94.6.21(168,000)94.7.15(65,000)94.9.8(11萬)94.11.3(9萬)94.11.9(66,800)94.11.22(248,000)94.12.15(95,800)94.12.20(202,800)95.1.4(60,500)95.1.25(8700)    260 林倍如         261 朱月嬌         262 簡麗珠 10,531,720 16,700 10,515,020 投資資料、本票、遠東商銀匯款申請書、誠泰商銀匯款申請書、國泰世華商銀匯款回條：調三卷P299-317；證物投資人資料24。供述：調三卷P294-298、一審卷九P130-144。 93.2.6(15萬)93.3.12(81,180)93.5.7(405,480)93.5.12(235,500)93.5.20(346,000)93.5.27(105,600)93.6.7(58,700)93.6.14(154,450)93.6.18(83,640)93.7.13(550,000)93.7.27(100,670)93.8.3(110,500)93.8.18(624,190)93.9.9(458,000)93.9.14(576,000)93.9.30(206,800)93.10.27(214,900)93.11.11(131,830)93.11.12(49,550)93.11.23(880,000)93.12.15(323,500)93.12.22(438,000)94.1.31(644,330)94.2.24(455,000)94.3.7(283,500)94.3.21(400,000)94.3.28(683,000)94.4.7(88,000)94.5.5(358,300)94.5.11(435,100)94.6.1(675,000)94.6.3(225,000)    263 許重信 5,688,872 195,879 5,492,993 華南商銀匯款回條聯、聯邦銀行匯款通知單、臺北第九信用合作社匯款回條：調三卷P394-409即證物投資人資料42。供述：調三卷P392-393。 93.2.5(55,000)93.2.13(86,400)93.2.27(10萬)93.2.27(85,200)93.4.9(74,400)93.4.15(44,500)93.4.16(43,920)94.1.24(39萬)94.2.1(288,650)94.2.24(52萬)94.4.14(35萬)94.6.1(135萬)94.6.1(76,500)94.6.1(585,000)94.6.10(319,800)94.6.24(500,500)94.8.23(100,200)94.8.30(186,100)    264 洪葉凱傑 720,400 15萬 570,400 本案（證物投資人資料18）；併案八( 併八偵一卷P2-3、併八偵三卷第13-14 頁）、被告李靜雪104 年3 月26日刑事辯護狀( 二) 證物四、更一卷四第41頁；板橋農會匯款申請書、本票( 調三卷P263-274) 。供述：調三卷P261-262，併八偵三卷P13-14。 93.2.16(36,480)93.2.27(127,800)93.4.8(126,480)93.4.15(130,320)93.4.19(87,840)93.5.3(12,100)93.5.20(86,500)93.7.22(14,520)93.7.26(65,000)93.9.15(33,000)    265 吳桂芬 6,058,770 3,558,146 2,500,624 告訴理由狀：併二偵二卷P25-35；陽信商銀匯款收執、對帳單、交易明細、中華商銀存摺內頁( 併二偵二卷P80 、84-86 、255) ；被告李靜雪104 年3 月26日刑事辯護狀(二) 證物四( 更一卷P69-74)供述：併二偵二卷P427-429 93.12.15(1,244,600)94.2.24(555,000)94.3.25(160,500)94.4.4(182,670)94.4.7(200萬)94.4.11(241,000)94.6.1(875,000)94.6.24(10萬)94.6.30(50萬)94.7.5(20萬)    266 賴怡君         267 吳錦霞         268 葉麗嬋       德聯投顧 賴月女 269 巫志彤 8,000,000     0 8,000,000 供述：本案（調二卷第361 至363 頁） 94年3月起    270 盧粹珍鄭芷宜 2,926,164     0 2,926,164 匯款單資料：併案十九（併十九偵二P64-72、94-98、117-1至11-5，併十九偵五卷P47-111)  盧粹珍之供述：併十九偵一卷P46-48、併十九偵二卷P6-5。鄭芷宜之供述：併十九偵一卷P109-113、併十九偵五卷P41。 【盧粹珍】94.4.11(4萬)94.4.25(20萬)94.4.25(198,750)94.5.6(137,850)94.7.19(1,480)【鄭芷宜】94.3.9(72,800)94.3.10(61,000)94.3.16(12,100)94.3.23(13,000)94.3.23(4萬)94.3.31(2,000)94.3.31(13,800)94.4.6(12,450)94.4.13(55,750)94.4.20(210,600)94.4.25(248,000)94.5.6(91,000)94.5.10(18萬)94.5.11(56,850)94.5.17(23,500)94.6.1(15萬)94.6.1(85,680)94.6.15(39,284)94.6.17(99,668)94.6.21(50,040)94.6.21(21,000)94.6.24(75,000)94.6.29(237,730)94.7.6(200,005)94.7.6(17,085)94.7.12(158,025)94.7.24(18,480)94.7.28(24,245)94.10.6(88,992)    271 林蔓臻 760,000     0 760,000 匯款證明文件、統計表：併十九偵一卷第5至19頁、第55至63頁。供述：併十九偵一卷P41-42、46-48、109-113。 94.7.18(2萬)94.7.22(17萬)94.8.8(10萬)94.9.20(37萬)94.12.8(10萬)    272 陳怡君 200,000     0 200,000 匯款證明文件、統計表：併十九偵一卷第5至19頁、第55至63頁。供述：併十九偵一卷P41-42、46-48。 94.7.25(20萬)    273 許文偉 350,000     0 350,000 匯款證明文件、統計表：併十九偵一卷第5至19頁、第55至63頁。供述：併十九偵一卷P41-42、46-48、109-113。 94.7.22(27萬)94.12.8(8萬)    274 林辰縈 600,000     0 600,000 匯款證明文件、統計表：併十九偵一卷第5至19頁、第55至63頁。供述：併十九偵一卷P41-42、46-48，併十九偵二卷P6-8。 94.6.29(26萬)94.7.13(15,000)94.7.20(20萬)94.7.22(15,000)94.8.26(1萬)94.12.8(10萬)    275 林妤蔆 2,792,900 500,000 2,292,900 物證：投資資料、郵政跨行匯款申請書、收據、支票（調二卷P397-407反即證物投資人資料8 ）供述：調二卷P394-396。 94.9.20(2,792,900) ⑴投資金額總計：685,269,290元 ⑵返還金額總計：62,259,169元 ⑶未還金額總計：623,010,121元          

附表二之二：林琦惢參與「聖堡威廉」集團犯罪期間（93年4 月
            起），該集團非法吸金之投資人及投資金額情形表
            （金額均為新臺幣/元）
單位  實際負責人 編號 投資人 投資金額 返還金額 未還金額 證據出處 投資時間/金額 集團中央  陳育珅 1 莊淑媛 472,100     0 471,200 本案（調三卷第211至213頁）供述：調三卷P211-212投資資料：調三卷P213 93.4.8(471,200)    2 黃劉淑珍 2,756,298     0 2,756,298 單據：併案十(併十偵一卷第285-306頁)供述：併案十(併十偵一卷第000-0000頁) 93.4.9(223,200)93.4.15(178,000)93.4.22(274,400)93.4.29(220,700)93.5.3(215,000)93.5.10(77,220)93.6.3(50,000)93.6.7(80,400)93.6.30(180,158)93.7.5(680,000)93.7.21(271,700)93.7.30(40,300)93.8.18(29,600) 沈系 天力投顧 張永祥 3 曾美萍(曾瑀嫻) 860,028     0 860,028 投資明細表：本案(證物投資人資料25即調三卷P209）供述：本案(調三卷第207至208頁) 93.10.6(24,300)93.10.11(37,500)93.10.18(43,200)93.10.28(61,840)93.11.1(25,100)93.11.9(4,780)93.11.24(20,580)93.12.6(5,310)93.12.13(32,600)93.12.17(2,540)93.12.21(32,500)93.12.00(000)00.1.12(3,240)94.3.8(32,700)94.3.17(119,775)94.3.22(50,550)94.3.24(80,250)94.3.28(39,900)94.3.30(9,300)94.4.7(33,600)94.4.10(48,770)94.4.14(14,310)94.4.20(1,810)94.4.25(82,928)94.4.27(21,085)94.5.11(24,280)94.5.18(6,320)    4 曾敏惠 4,612,560     0 4,612,560 供述：本案(調二卷第158-160頁匯款存條：證物投資人資料46即調二卷P162-174 93.4.19(330,000)93.5.10(624,920)93.5.17(1,444,160)93.5.21(233,480)93.5.25(99萬)93.6.3(99萬)    5 廖志仁 7,949,000 2,247,479 5,701,521 供述：(調二卷第232-235頁，一審八卷第208-228頁)匯款回條聯：(調二卷第236-269頁) 93.11.23(938,000)93.11.23(80萬)94.3.16(412萬)94.6.1(1125,000)94.6.20(966,000)    6 莊德昌 11,942,496     0 11,942,496 供述：本案(調二卷第11至13頁)匯款存條、投資資料：調二卷第14-23頁 93.7.7(442,550)93.8.5(384,375)93.9.2(26,600)93.9.10(167,000)93.9.27(484,200)93.9.30(145,200)93.10.5(181,500)93.10.8(108,900)93.10.13(594,900)93.11.26(199,700)94.1.19(422,700)94.1.24(86,784)94.2.1(203,800)94.2.3(20萬)94.2.24(1,756,798)94.3.3(20萬)94.3.4(100萬)94.3.7(104,720)94.3.9(30萬)94.3.25(642,000)94.3.31(798,600)94.4.4(264,000)94.4.8(244,537)94.4.8(10萬)94.4.26(30,032)94.4.26(1,109,700)94.5.11(408,150)94.7.6(522,000)94.7.8(813,750)    7 楊筱君 55,963,230     0 55,963,230 匯款申請書：證物投資人資料29-2即調二卷P127-150供述：調二卷P123-126、上訴卷四P271-318 93.4.9(1,704,900)93.5.6(225萬)93.5.11(1,130,400)93.5.13(224,400)93.5.14(1,682,600)93.5.18(505,400)93.5.21(316,600)93.6.1(2,487,620)93.6.3(342,720)93.6.7(978,000)93.7.1(2,422,000)93.7.21(484,680)93.7.23(56,200)93.7.29(2,125,500)93.8.5(1794,600)93.8.12(2,840,500)93.8.20(2,151,260)93.8.26(232,460)93.9.2(776,000)93.9.27(434,400)93.9.30(980,100)93.10.1(726,000)93.10.12(3,262,500)93.12.22(1,022,000)94.1.19(330萬)94.2.23(96萬)94.3.4(100萬)94.3.10(293,150)94.3.10(70萬)94.3.11(45萬)94.3.11(85萬)94.3.25(675,500)94.3.31(15萬)94.3.31(177,415)94.4.8(42萬)94.4.22(1,150,125)94.5.24(515萬)94.11.1(1,701,940)    8 吳玉鳳 50,000     0 50,000 匯款申請書、交易明細表、交易平條、存摺內頁等資料：本案證物投資人資料16即調二卷P85-88反供述：調二卷P80-84 93.4.21(5萬)    9 蔡偉玲 322,150 351,959    0 存款憑條：本案（調二卷第380-383 頁即證物投資人資料1 ）供述：調二卷P378-379 93.4.5(22,600)93.4.8(22,320)93.4.14(17,800)93.4.21(43,000)93.4.29(3,880)93.9.30(37,520)93.10.11(56,250)93.11.1(25,100)93.11.9(14,340)93.12.00(000)00.1(48,000)94.1.12(24,880)94.1.27(5,000)94.1.31(740)    10 吳志豪 3,000,000 1,593,581 1,406,419 供述：本案（調二卷第384至393頁) 94.1.4(100萬)94.1.6(200萬)    11 李寶玲 4,500,000     0 4,500,000 投資資料：本案證物投資人資料11即調三卷P3-6反供述：調三卷P1-2 93.4.22起    12 許文馨 6,784,491     0 6,784,491 存摺內頁明細、匯款申請書：本案調二卷第325-357頁供述：調二卷P321-324、一審卷八P228-244 93.12.30(70萬)94.8.3(6萬)94.8.10(40萬)94.9.5(5,000)94.9.30(64,000)94年(35,000)94.10.6(78萬)94.10.6(87萬)94.10.6(103,000)94.10.6(95萬)94.10.6(30,705)94.11.11(120萬)94.11.11(75萬)94.11.14(30萬)95.1.5(36,786)95年(50萬)    13 施銘秋 3,000,000     0 3,000,000 供述：調二卷第358-360頁、一審八卷第5-38頁 93年5-6月間(300萬)    14 楊璧穗 1,988,070     0 1,988,070 證物：本案證物投資人資料29-1供述：調三卷P256-258 94.5.6(588,000)94.5.10(216,000)94.5.12(28,300)94.5.18(174,000)94.6.9(41,500)94.6.10(252,550)94.7.5(103,220)94.7.21(35,500)    15 謝韻芳 6,099,349     0 6,099,349 證物：本案證物投資人資料30即併十一偵一卷P153-155、158-185供述：調三卷第259-260頁 93.5.31(18,300)93.7.1(34,600)93.7.7(50,300)93.7.20(57,410)93.7.22(26,900)93.8.2(910)93.8.4(13,800)93.8.11(82,460)93.8.18(13,660)93.8.20(41,100)93.9.1(4,940)93.9.14(31,200)93.9.22(35,010)93.9.23(42,500)93.9.30(77,393)93.10.6(30,490)93.10.7(60,750)93.10.12(10萬)93.10.20(43,200)93.11.1(112,950)93.11.4(58,174)93.11.10(12,618)93.11.11(15,050)93.11.15(43,000)93.11.17(63,684)93.11.23(35,200)93.11.26(40,744)93.12.1(92,000)93.12.7(227,639)93.12.13(39,489)93.12.14(379,200)93.12.20(139,828)93.12.22(219,000)94.1.3(9,280)94.1.12(21,136)94.2.4(53,258)94.2.18(14,120)94.2.23(61萬)94.3.4(31,752)94.3.14(50,454)94.3.16(4萬)94.3.17(44,680)94.3.22(10,726)94.3.24(53,500)94.3.30(55,800)94.4.6(31,310)94.4.8(420)94.4.11(1萬)94.4.12-94.5.16(147,503)94.4.21(40萬)94.5.2(5萬)94.5.9(50萬)94.5.23-94.8.30(198,871)94.5.25(20萬)94.5.30(125,000)94.6.10(60萬)94.6.30(8萬)    16 林宛蓉 6,658,048 4,208,048 2,450,000 存款憑條：併案十一(併十一偵一卷第192-199頁) 93.5.25(5,750)93.6.21(185,000)93.6.23(368,450)93.7.6(32,640)93.7.7(55,500)93.8.26(494,000)93.9.9(167,000)93.9.21(50萬)93.12.22(73萬)93.12.22(365,000)94.1.3(100萬)94.1.3(173,080)94.3.21(105,955)94.3.24(588,500)94.3.30(562,350)94.4.4(247,200)94.4.21(107,905)94.4.29(26,173)94.5.31(925,000)94.6.13(2,880)94.6.24(1,490)    17 徐森榮 3,337,723     0 3,337,723 證物金額統計表：併案十一（併十一偵一卷P200-203)供述：併十一卷一P245-246。 93.6.21起    18 鐘存德 5,892,066     0 5,892,066 彰銀、合庫之匯款回條聯：併案九（併九偵一卷P5-8)供述：併九偵五卷P7-9 93.8.19(604,440)93.9.2(525,000)93.9.23(1,135,000)93.9.23(109,800)93.9.30(66萬)94.1.19(56萬)94.2.15(1萬)94.3.25(642,000)94.4.4(1,645,826)    19 林文鄉 1,955,000     0 1,955,000 華南商銀、第一銀之匯款回條聯：併案九(併九偵一卷P10-18頁)供述：併九偵一卷P21 93.12.31(195,000)94.1.4(292,500)94.1.12(30萬)94.1.28(213,000)94.1.31(192,000)94.3.25(535,000)94.5.30(225,000)  景辰投顧 郭慧君 20 張慧卿 2,798,567     0 2,798,567 合庫匯款回條：本案投資人資料28即調二卷P30-37供述：本案調二卷P27-29 93.5.3(503,400)93.5.28(298,840)93.6.1(555,100)93.6.7(84,600)93.7.1(861,300)93.7.21(499,614)93.9.27(74,117)93.9.30(87,837)93.10.7(16,217)93.11.5(220,867)94.1.19(12,217)94.2.24(439,512)    21 陳湘蓁 6,972,432     0 6,972,432 存摺交易明細：本案調二卷P367-377反供述：本案調二卷P364-366 93.4.15(88萬)93.5.4(636,000)93.5.10(308,000)93.5.10(308,000)93.6.1(42萬)93.6.7(32萬)93.6.29(182,100)93.7.1(167,000)93.7.7(13,250)93.7.13(136,500)93.10.12(562,500)93.10.19(22,690)93.11.25(132,760)93.11.10(53,940)93.11.15(537,500)93.12.13(18,900)93.12.15(68,000)93.12.22(48萬)94.1.6(252,200)94.2.24(12,392)94.2.4(40萬)94.3.9(487,600)    22 王福來 1,072,600     0 1,072,600 證物投資資料、合庫存款憑條、第一銀行匯款通知彈：本案證物投資人資料27即調三卷P168-188。供述：本案調三卷P166-167 93.4.9(532,600)93.5.6(54萬)  豐朝投顧 沈子渝（臺北）許金葉（臺東）黃恩盛（臺中） 23 潘麗榕 1,949,595     0 1,949,595 證物國泰銀行存款存根、富邦銀行匯款委託書、上海商銀匯款申請書及交易明細表：本案（調三卷P278-288即證物投資人資料31）供述：調三卷P275-277。 93.5.3(51,780)93.6.1(213,200)93.6.28(88,775)93.8.26(73,300)93.9.9(73,840)93.9.30(262,900)93.10.11(337,500)93.11.26(128,400)93.12.6(11,300)93.12.14(334,000)94.3.7(224,000)94.4.1(150,600)    24 蘇玉梅 8,855,800    250萬 6,355,800 證物：合庫轉帳明細表、存款憑條、存摺內頁影本：調三卷P197-206、併七偵三卷P22-1至24供述：本案(調三卷P194-196頁）、併案七(併七偵一卷P8-10) 94.2.23(4萬)94.3.1(46,000)94.3.3(38,700)94.3.15(68,000)94.3.18(111,100)94.3.22(36,000)94.3.24(53,500)94.3.28(195,600)94年間(73,800)94年間(160,500)94年間(477,100)94年間(210,210)94.4.1(265,300)94.4.4(92萬)94.4.12(188,700)94.4.14(1,515,930)94.5.9(12萬)94.5.11(142,100)94.5.30(675,000)94.6.2(545,600)94.6.6(314,480)94.6.9(453,600)94.6.17(295,260)94.6.20(125,400)94.6.20(635,400)94.7.12(548,520)94.7.22(555,985)94.9.13(20萬)94.9.19(20萬)94.10.26(20萬)    25 陳純嵐 2,146,725     0 2,146,725 證物：本案調二卷P295-310即證物投資人資料9。供述：調二卷P292-294。 93.12.16(83,000)94.2.2(79,000)94.2.2(15萬)94.2.4(16,600)94.4.4(163,390)94.4.14(50萬)94.4.27(51,245)94.5.12(69,500)94.5.12(69,500)94.5.24(4,525)94.5.30(45,000)94.5.30(9萬)94.6.1(27萬)94.6.1(153,195)94.6.2(46,650)94.6.5(21,000)94.6.13(332,500)94.6.14(23,500)94.6.30(15,200)94.7.20(21,420)94.12.27(11,000)    26 陳珮蛉 3,546,838     0 3,546,838 證物：本案證物投資人資料22。供述：調三卷P126-130 93.10.25(36,900)93.11.5(45,500)93.11.15(110,350)93.11.16(15,000)93.12.15(119,500)93.12.22(73,000)94.1.17(92,000)94.1.19(164,150)94.1.28(39萬)94.3.3(38,700)94.3.3(379,800)94.3.17(122,775)94.3.17(28,000)94.4.7(157,170)94.4.14(90萬)94.4.20(14萬)94.4.20(14萬)94.4.20(24萬)94.4.26(207,993)94.12.23(146,000)    27 蔡明嬌 967,490     0 967,490 匯款申請書、收款單、匯款明細：本案調二卷P46-47、併案十八（併十八偵一卷第5至12頁、第18至22頁)供述：本案調二卷P462-465、一審卷八P355-364、上訴卷四P271-318、併十八偵一卷P101-104。 94.1.17(333,000)94.1.19(112,000)94.1.19(168,000)94.4.11(49,700)94.4.14(19,350)94.7.4(10,060)94.7.12(13,020)94.7.13(13,800)94.7.14(20,120)94.7.22(25,180)94.7.23(50,300)94.7.23(45,000)94.7.00(000)00.8.15(67,000)94.8.15(40,280)    28 吳佾駿 2,028,725     0 2,028,725 匯款明細：本案調三卷P14-48；併案十八（併十八偵一卷P13-17)供述：調三卷P10-13、一審卷八P289-319、併十八偵一卷P119-120、併十八偵四卷P6-11。 94.1.21(100萬)94.2.5(301,010)94.2.18(1,030)94.4.26(8,835)94.4.29(10萬)94.5.3(2,700)94.5.6(10萬)94.5.7(10萬)94.5.8(10萬)94.5.9(62,800)94.5.23(20萬)94.6.9(52,350)    29 孫花 4,157,860 1,259,6001,389,157 1,509,103 匯款明細：本案調三P95-103。供述：本案( 調三卷P90-94、一審卷八P342-355、上訴卷四P271-318、更一卷二p245) 93.5.17(358,200)93.6.28(100,900)93.7.7(17,300)93.7.26(53,800)93.7.29(53,240)93.7.30(161,250)93.8.12(168,620)93.8.18(105,530)93.9.2(41,220)93.9.21(12,000)93.11.12(279,500)93.11.23(88,000)94.1.6(96萬)94.1.13(238,200)94.1.24(10,300)94.2.1(31,880)94.4.4(83,775)94.4.7(149,400)94.4.14(166,410)94.4.20(25,160)94.4.20(60萬)94.4.26(212,725)94.5.20(105,450)94.5.30(135,000)    30 薛秀琴 4,546,900     0 4,546,900 供述及投資資料：本案調三卷P104-108 94.1.0(00000)00.2.24(8萬)94.2.24(8萬)94.2.24(8萬)94.3.16(4萬)94.3.16(4萬)94.3.16(4萬)94.4.20(60萬)94.4.21(35萬)94.4.21(60萬)94.4.00(000000)00.5.20(20萬)94.5.20(20萬)94.5.30(90萬)94.6.00(000000)    31 賴增紅 1,961,505     0 1,961,505 物證匯款回條：本案(調三P118-125)同併案十八（併十八偵一卷P26-27供述：本案(調三卷P118-121、一審卷八P306-319)；併案十八(併十八偵一卷P101-104、119-124，併十八偵四卷P6-11) 94.3.15(57,000)94.3.18(15,950)94.3.21(18,450)94.3.28(32,500)94.4.12(22,870)94.4.14(967,500)94.4.22(37,390)94.5.3(3,880)94.5.9(804,500)94.5.19(1,465)    32 陳冠廷 576,100     0 576,100 物證儲戶收執聯：併案十八（併十八偵二P7-8)供述：併案十八(併十八偵四卷P6-11) 94.6.17(138,700)94.6.20(105,000)94.6.22(93,600)94.7.12(130,200)94.7.14(100,600)94.7.25(8,000)    33 馮佳慧（馮芷芳） 1,853,125     0 1,853,125 物證匯款明細：併案十八（併十八偵二卷P10-14)供述：併十八偵四卷P6-11 94.3.25(267,500)94.3.27(73,800)94.3.28(65,200)94.3.31(75,800)94.4.4(510,700)94.4.7(74,700)94.5.9(67,050)94.5.11(61,500)94.5.23(566,000)94.5.30(45,000)94.6.9(5,100)94.6.13(37,500)94.7.29(3,275)    34 章狄宙 173,230     0 173,230 物證匯款明細：併案十八（併十八偵二P15)供述：併十八偵四卷P6-11。 94.4.25(49,750)94.6.16(27,980)94.7.20(95,500)    35 柴子竣 5,000,000     0 5,000,000 物證匯款明細等：本案（調三卷P155-165）供述：本案(調三卷P151-154) 94.4.19(200萬)94.4.20(220萬)94.4.25(80萬)    36 吳息貴 80萬（另後述編號43尚益投顧部分與此部分未重複）     0 80萬 物證匯款明細：本案（調二卷P272-291）供述：本案(調二卷P270-271、一審卷八P325-342)。證物：本案證物投資人資料12 94.4.21(80萬)    37 林其臻 12,194,070     0 12,194,070 物證合庫存摺影本：併案七（證物投資人資料即併七偵三卷P12-17）供述：併七偵一卷P8-10 94.4.27(494,600)94.5.3(343,800)94.5.6(1,118,000)94.5.10(634,900)94.5.11(184,500)94.5.13(21萬)94.5.16(110,300)94.5.19(12,600)94.5.23(83,300)94.5.30(90萬)94.6.1(49,310)94.6.1(260萬)94.6.2(219,500)94.6.10(15萬)94.6.14(260萬)94.6.15(120萬)94.7.11(137,120)94.7.12(40萬)94.7.12(433,740)94.7.25(199,000)    37 鮑曼 1,000,000     0 1,00,000 併案七（併七偵一卷第1 至3 頁、第5 頁、第18至19頁）證物：匯款回條（併七偵一卷p5） 95.1.12    39 黃泳璿 4,852,500     0 4,852,500 物證匯豐銀行匯款資料：併案七（併七偵四卷P17-23)供述：併七偵一卷P18-19 94.10.3(44萬)94.10.3(25萬)94.10.5(21萬)94.10.5(30萬)94.10.6(430,500)94.10.13(18萬)94.10.20(50萬)94.10.21(250萬)94.10.27(42,000)    40 郭書瑋 4,679,451     0 4,679,451 物證合庫存摺影本：併七偵四卷P5-8供述：併七偵一卷P18-19、偵四卷第1至8頁） 94.6.22(281,217)94.6.22(168,800)94.6.29(8,800)94.7.11(50,317)94.7.12(65,117)94.7.19(45,200)94.8.22(200萬)94.10.24(206萬)  尚益投顧 林琦惢 41 陳韻竹 2,380,000 1,240,000 1,140,000 物證匯款單：本案調二卷P56、證物投資人資料 17、21。供述：本案調二卷P53-55、一審卷八P253-270、（退款：一審卷九第342 頁） 94.3.3(16萬)94.7.4(72萬)94.7.28(150萬)    42 謝宗桔 23,237,650 9,464,560 13,773,090 物證合庫存款憑條：本案（證物投資人資料17、19)供述：本案( 調二卷P57-59、一審卷八P271-284) 。（退款：一審卷九第343-348 頁） 94.1.13(543,000)94.1.19(28萬)94.1.24(304,500)94.1.28(416,000)94.1.31(153,400)94.2.2(235,800)94.2.24(495,050)94.3.4(195,500)94.3.7(570,500)94.3.9(253,500)94.3.22(72,900)94.3.25(160,500)94.3.29(244,000)94.4.4(655,500)94.4.8(88,700)94.4.13(257,750)94.4.14(1,058,000)94.4.20(436,000)94.4.21(160萬)94.4.25(531,500)94.4.27(117,300)94.5.6(1,220,500)94.5.10(250萬)94.5.11(651,000)94.5.17(951,500)94.5.19(719,000)94.5.26(302,400)94.5.31(500萬)94.6.2(557,500)94.6.9(10,500)94.6.15(595,000)94.6.23(56,000)94.6.27(63,000)94.6.29(47,600)94.7.4(86,550)94.7.8(329,700)94.7.15(66萬)94.7.19(34萬)94.7.22(366,000)94.7.25(18,500)94.8.10(46,200)94.8.16(47,300)    43 吳息貴 3,274,160     0 3,274,160 物證匯款明細：本案（調二卷P272-291）供述：本案(調二卷P270-271、一審卷八P325-342)。證物：本案證物投資人資料12 93.4.16(16,660)93.5.10(445,800)93.5.17(106,400)93.6.28(412,000)93.7.7(34,600)93.7.13(163,200)93.7.21(25,400)93.11.23(70,400)93.12.15(1,200)94.1.19(11萬)94.1.24(195,000)94.4.14(693,500)94.5.31(100萬)    44 高語彤 16,799,100  4,025,000 12,774,100 本案（證物投資人資料3）匯款明細：銀行帳戶交易明細（本案調二卷P315-320）供述：本案調二卷P311-314（退款：本院卷三P485） 93.5.10(376,700)93.5.28(61萬)93.6.28(553,500)93.6.28(369,000)93.7.8(42,000)93.10.12(678,900)93.11.15(705,000)93.11.15(348,500)93.11.23(1,302,400)93.11.23(704,000)93.11.23(2,569,600)93.12.15(1,670,000)93.12.22(219,000)93.12.22(292,000)93.12.22(214,000)94.1.24(1,235,000)94.2.24(388,000)94.3.7(1,780,000)94.4.14(1,741,500)94.5.31(100萬)    45 吳惠美 776,950     0 776,950 物證合庫存款憑條：本案證物投資人資料19即調三卷P112-117供述：本案調三卷P109-111 94.3.25(53,500)94.3.28(83,200)94.4.4(131,100)94.4.11(113,250)94.4.22(264,300)94.5.19(4萬)94.5.19(1,500)94.5.30(4萬)94.6.3(37,200)94.6.14(7,700)94.6.29(11,700)94.7.8(14,000)94.7.22(8,000)94.7.29(6,300)94.8.1(1,200)    46 林月嬌 1,432,500 919,200  513,300 本案一審卷九P343、併案十四（證物投資人資料23）存款憑條：本案調三卷P136-140供述：本案調三卷P131-135、一審卷九P165-177（退款：本院卷三P477-483） 94.4.22(49,300)94.5.6(87,700)94.5.11(61,500)94.5.16(95,500)94.5.19(174,000)94.5.25(208,300)94.5.31(55萬)94.6.6(130,200)94.8.22(73,000)94.10.5(3,000)    47 黃綵淳 3,893,410 4,158,100     0 合庫存款憑條：本案調三卷第414 至421 頁、證物投資人資料33供述：本案調三卷P410-413、一審卷八P374-382（退款：一審卷九P349-356） 93.10.11(239,500)93.11.10(82,200)93.11.10(82,200)93.11.15(107,500)93.12.15(137,700)94.2.22(87,060)94.2.24(164,000)94.3.15(126,400)94.3.24(588,100)94.4.12(94,050)94.4.28(39,000)94.4.13(580,500)94.5.5(797,200)94.5.31(15萬)94.8.1(60,900)94.8.5(307,800)94.8.10(206,500)94.8.10(39,400)94.10.4(3,400) 陳系 華氏鼎投顧 盧明娟 48 林月英 272,300     0 272,300 證物：併案一（證物投資人資料2、6）供述：併案一(併一偵一卷P2-4，併一偵二卷P57-60、90-93)，併案五(併五警三卷P0000-0000) 93年7月起    49 潘碧玲 45,000   42,895  2,105 物證投資顧問委任契約：併一偵二卷P13至13-2。供述：併案一（併一偵一卷P2-4、併一偵二卷P61-64、90-93，併案五(併五警三卷P0000-0000)，本案(一審卷九第229頁) 94年6月間。    50 胡介行 101,400     0 101,400 物證郵政匯款申請書：併一偵二卷P14。供述：併案一（併一偵一卷P2-4、併一偵二卷P65-68)，併案五(併五警三卷P0000-0000)。 94.6.2(9 萬)94.7.5(11,400)    51 梁鈞涵 5,393,858 1,244,201 4,149,657 本案（證物投資人資料40） 94.5.9(207,000)94.5.17(87,000)94.5.19(124,500)94.5.25(87,600)94.6.3(316,800)94.6.6(189,600)94.6.9(75,800)94.6.16(251,145)94.6.20(5,305)94.6.27(467,876)94.6.29(150,090)94.7.5(521,581)94.7.7(75,600)94.7.11(26,640)94.7.19(7,919)94.7.22(128,135)94.7.25(288,040)94.7.28(99,671)94.8.7(8,460)94.8.10(1,020)94.8.14(1,608)94.8.25(2,692)94.8.00(000)00.9.1(4,260)94.9.7(3,890)94.9.11(6,412)94.9.13(45萬)94.9.15(1,444)94.9.00(000)00.9.22(69萬)94.9.26(10,544)94.9.00(000)00.10.3(4,335)94.10.7(84萬)94.10.11(252,000)94.10.25(1,580)94.11.2(6,000)94.11.10(522)  邵氏投顧 邵雪珠 52 李瀚境 3,624,000     0 3,624,000 物證：併案三（證物投資人資料6）、富邦銀行匯款委託書(併三偵二卷P87-90)供述：併案三(併三偵二卷P10-13、105-107、121-125、210-211)，併案四(併四偵一卷P8-11) 93.11.23(624,000)93.12.14(100萬)94.2.24(100萬)94.3.3(100萬)    53 廖仁瑋 739,850     0 739,850 物證：中信銀存入憑證(併三偵二卷P43、47-48、52、 55-1、148、151、153)、併案三（證物投資人資料6）供述：併案三(併三偵二卷P14-16、121-125、210-211)，併案四(併四偵一卷P27-29) 94.5.24(84,000)94.6.10(69,600)94.6.27(54,250)94.7.4(532,000)    54 陳明德 30萬 20,000 28萬 物證：併案三（併三偵一卷P2-5、8）供述：併案三(併三偵二卷P17-20、105-107、121-125) 94.8.23(30萬)    55 張永隆 208,800     0 208,800 物證：併案三（併三偵一卷P2-5、8 ），合庫匯款憑條（併三偵二卷P150)供述：併案三( 併三偵二卷P21-24、105-107 、121-125) 94.6.13(208,800)    56 郭家松 64,200     0 64,200 物證：併案三（併三偵一卷P2-5、8）供述：併案三(併三偵二卷P25-28、105-107、121-125)。 94.8.16    57 陳文玲 4,948,800     0 4,948,800 併案六（證物投資人資料6）供述：併案六(併六警一卷P19-22) 93年4月5日起。    58 黃國彰 5,188,900     0 5,188,900 物證：本案（證物投資人資料6）、併案五(匯款投資資料：併案警二卷p369-382)供述：併五警二卷p365-368。 93.11.9(158萬)93.11.22(507,000)93.11.23(54,900)93.11.23(557,000)94.3.16(106萬)94.4.12(108萬)94.5.3(35萬)    59 丁如珠 150,500     0 150,500 物證：本案證物投資人資料6，投資資料(併五警二卷P406)供述：併五警二卷P403-405 94年6月起    60 張雅慧 276,600     0 276,600 物證：本案證物投資人資料6，投資資料：併五警二卷P411-413供述：併五警二卷P407-410 94.1.3(58,500)94.1.3(31,500)94.1.24(187,600)    61 蔡灤婷 331,044     0 331,044 物證：本案證物投資人資料6，華南商銀存款憑條：併五警二卷P457-458。供述：併五警二卷P454-456 94.7.29(331,044)    62 莊明怡 35萬     0 35萬 物證：本案證物投資人資料6，臺南中小企銀匯款單：併五警二卷P450-453。供述：併五警二卷P446-449 94.5.3(35萬)    63 黃麗芬 70萬     0 70萬 物證：本案證物投資人資料6，華僑銀匯款委託書：併五警二卷P559-562。供述：併五警二卷P555-557 94.4.29(50萬)94.8.19(20萬)    64 蘇怡文 862,008     0 862,008 物證：本案證物投資人資料6，投資匯款資料：併五警二卷548-554。供述：併五警二卷P543-546 93年4月底起    65 蘇秋月 166,849     0 166,849 物證：本案證物投資人資料6，投資資料：併五警二卷P479-482。供述：併五警二卷P476-478 93.11.17起    66 許露萍 202,000     0 202,000 物證：本案證物投資人資料6，臺南中小企銀匯款申請書、一銀交易明細表：併五警二卷P441-445。供述：併五警二卷P000-0000 94.4.11(5萬)94.5.3(5萬)94.8.17(5萬)94.9.2(52,000)    67 仇美娟 614,131     0 614,131 物證：本案證物投資人資料6供述：併五警三卷P0000-0000 94年3月起    68 林虹如 30萬     0 30萬 物證：本案證物投資人資料6，郵政匯款申請書：併五警三卷P0000-0000供述：併五警三卷P0000-0000 94.7.5(10萬)94.8.19(10萬)94.8.24(10萬)    69 王惠萍 258,621   100,016 158,605 物證：本案證物投資人資料6，存摺內頁影本：併五警三卷P916-919。供述：併五警三卷P912-914 93.9.21(24,400)93.9.27(41,000)93.10.6(31,750)93.10.11(95,500)93.10.27(15,971)94.8.22(5萬)    70 楊春蕙 4,218,600     0 4,218,600 物證：本案證物投資人資料6，投資匯款資料：併五警三卷P0000-0000。供述：併五警三卷P0000-0000 94年間(517,000)94.1.31(99萬)94.3.31(1,001,600)94.8.1(171萬)    71 高子雯 366,899     0 366,899 物證：本案證物投資人資料6，投資匯款資料：併五警二卷P419-427供述：併五警二卷P414-418 93.5.31(35,300)93.7.8(151,000)93.7.9(10萬)93.11.9(69,600)94.5.25(10,999)    72 陳麗 217,180     0 217,180 物證：本案證物投資人資料6，投資匯款資料、存摺內頁：併五警二卷P567-574。供述：併五警二卷P563-565 93.5.12(68,015)94.3.8(6萬)94.3.23(71,396)94.6.22(8,812)94.8.9(8,957)    73 陳麗真 166,263     0 166,263 物證：本案證物投資人資料6，投資匯款資料：併五警二卷P618-619供述：併五警二卷P615-617 93年6月起    74 傅美淑 455,046     0 455,046 物證：本案證物投資人資料6供述：併五警三卷P0000-0000 93年10月起    75 曾莉賢 408,030     0 408,030 物證：本案證物投資人資料6，投資匯款資料、取款憑條、存摺內頁影本：併五警二卷P579-588。供述：併五警二卷P575-577 93.5.12(136,015)93.5.12(68,015)93.5.12(204,000)    76 曾嗣文 433,400     0 433,400 本案證物投資人資料6，投資資料併五警二卷P474-475。供述：併五警二卷P471-473。 94.6.15起    77 蔡佳玲 127,901     0 127,901 證物：本案（證物投資人資料6） 94年3月起    78 蘇金勉 560,597     0 560,597 物證：本案證物投資人資料6，投資匯款資料、存摺內頁：併五警三卷P0000-0000。供述：併五警三卷P0000-0000。 93.9.22(120,700)93.9.23(10,200)93.10.7(12,936)93.11.8(155,800)94.3.9(25,878)94.3.18(11,000)94.5.3(14萬)94.5.5(1,000)94.6.24(41,050)94.7.1(46,533)    79 蘇金蜜 114,668     0 114,668 物證：本案證物投資人資料6，投資匯款資料：併五警二卷P359-364供述：併五警三卷P0000-0000。 93.11月起    80 劉淑雅 491,131     0 491,131 物證：本案證物投資人資料6。供述：併五警二卷P533-535。 93年10月起    81 蘇雅娟 469,518     0 469,518 物證：本案證物投資人資料6，投資匯款資料、匯款憑條：併五警二卷P838-845。供述：併五警三卷P834-836。 94.3.1起    82 王曉萍 304,386    0 304,386 物證：本案證物投資人資料6，投資匯款資料、彰銀匯款回條、存摺內頁：併五警三卷P768-772。供述：併五警三卷P764-766。 94.8.11(304,386)    83 史雪櫻 104,000     0 104,000 物證：本案證物投資人資料6，投資匯款資料、彰銀匯款回條：併五警三卷P758-762。供述：併五警三卷P755-757。 94.9.5(104,000)    84 周玉惠 397,201     0 397,201 物證：本案證物投資人資料6，投資匯款資料、合庫存摺內頁：併五警二卷P387-402。供述：併五警二卷P383-386。 93.8.18(22,480)93.9.20(31,250)93.11.23(26,000)93.11.24(12,798)94.3.17(175,000)94.3.25(36,750)94.4.18(3萬)94.5.2(3萬)94.7.1(32,923)    85 焦桂蓉 52,000     0 52,000 物證：本案證物投資人資料6，投資匯款資料：併五警三卷P1109供述：併五警三卷P0000-0000。 94.7.29起    86 盧嘉慧 205,601     0 205,601 本案（證物投資人資料6） 94.5.24起    87 許秀娟 417,328     0 417,328 本案（證物投資人資料6） 93.4.2起    88 許鈴子 337,482     0 337,482 物證：本案證物投資人資料6，投資匯款資料、存摺內頁：併五警二卷P684-711。供述：併五警二卷P679-682。 93.4.15(195,800)94.3.11(139,137)94.8.26(2,545)    89 梁乃惠 410,609     0 410,609 物證：本案證物投資人資料6，投資匯款資料、存摺內頁：併五警三卷P924-928。供述：併五警三卷P920-922。 93年9月起    90 黃惠敏 502,500     0 502,500 物證：本案證物投資人資料6，投資匯款資料、郵政跨行匯款申請書：併五警三卷P881-883。供述：併五警三卷P877-879。 94.3.16(502,500)    91 楊婉伶 45萬     0 45萬 物證：本案證物投資人資料6，投資匯款資料、華南商銀存款憑條：併五警三卷P725-726。供述：併五警二卷P722-724。 94.3.21(10萬)94.4.13(20萬)94.8.22(15萬)    92 鄭林素蘭 112,529     0 112,529 物證：本案證物投資人資料6，投資匯款資料：併五警三卷P777-778。供述：併五警三卷P773-775。 93年11月起    93 黃意真 200,000     0 200,000 物證：本案證物投資人資料6，聯邦銀行匯款單：併五警三卷P720。供述：併五警三卷P717-719。 94.8.22(20萬)    94 吳碧芬 100,000     0 100,000 物證：本案證物投資人資料6，合庫銀行匯款回條：併五警三卷P850。供述：併五警三卷P846-848。 94.8.19(10萬)    95 呂青蓉 200,000     0 200,000 物證：本案證物投資人資料6，合庫存款憑條：併五警三卷P1140。供述：併五警三卷P0000-0000。 94.8.23(20萬)    96 郭晴 52,000     0 52,000 物證：本案證物投資人資料6，投資匯款資料、存摺內頁：併五警三卷P0000-0000。供述：併五警三卷P0000-0000。 94.9.12(52,000)    97 陳瓊陵 104,000     0 104,000 物證：本案證物投資人資料6，投資匯款資料：併五警三卷P715-716。供述：併五警三卷P711-713。 94.3.2(104,000)    98 陳雅怡 100,000     0 100,000 物證：本案證物投資人資料6，投資匯款資料：併五警三卷P661。供述：併五警二卷P658-660。 94.4.11起    99 邱屘意 1,000,000     0 1,000,000 物證：本案證物投資人資料6供述：併五警一卷P79-82、併五偵三卷P16-19；併六警一卷P10-14、併六偵一卷P33-43；本案(偵四卷P25-29，偵六卷P176-179)。 93年5月起    100 華秀芳 52,000     0 52,000 物證：本案證物投資人資料6，華南商銀存款憑條：併五警三卷P1067。供述：併五警三卷P0000-0000。 94.9.12(52,000)    101 翁玉屏 50,000     0 50,000 本案（證物投資人資料6） 94年中    102 王秀美 400,000     0 400,000 投資人名冊：併案六（併六警一卷P33) 93.10月起    103 蘇婷雅 800,000     0 800,000 投資人名冊：併案六（併六警一卷P33) 93.10月起    104 黃桂枝 200,000     0 200,000 投資人名冊：併案六（併六警一卷P33) 93.9月起    105 劉美華 600,000     0 600,000 投資人名冊：併案六（併六警一卷P33) 93.10月起    106 黃美月 450,000     0 450,000 投資人名冊：併案六（併六警一卷P33) 93.12月起    107 謝仁涼 1,700,000     0 1,700,000 投資人名冊：併案六（併六警一卷P33) 94.7月起    108 林秀玉 1,400,000     0 1,400,000 投資人名冊：併案六（併六警一卷P33) 93.9月起    109 蔡富台 1,100,000     0 1,100,000 投資人名冊：併案六（併六警一卷P33) 93.11月起    110 胡葉琳銀 200,000     0 200,000 投資人名冊：併案六（併六警一卷P33) 94.4月起    111 顏永富 400,000     0 400,000 投資人名冊：併案六（併六警一卷P33) 94.7月起    112 林麗萍 500,000     0 500,000 投資人名冊：併案六（併六警一卷P33) 94.3月起    113 張庭睿 5,000,000     0 5,000,000 投資人名冊：併案六（併六警一卷P33) 94.1月起    114 胡麗云 1,000,000     0 1,000,000 投資人名冊：併案六（併六警一卷P33) 93.10月起    115 朱綺蓮 1,100,000     0 1,100,000 投資人名冊：併案六（併六警一卷P33) 93.5月起    116 彭秀鳳 200,000     0 200,000 投資人名冊：併案六（併六警一卷P33) 93.9月起    117 蘇有福 1,160,000     0 1,160,000 投資人名冊：併案六（併六警一卷P33) 94.7月起    118 高華美 4,849,288     0 4,819,288 本案（證物投資人資料5），客戶存提記錄查詢單、存摺影本暨對帳單( 併五偵一卷P18-152、169-220)供述：併案六(併六警一卷P86-95、96-97)，併案五(併五偵一卷P5-7、92-95) 93.8.31(3,138,798)93.10.21(408,670)93.10.21(63,379)93.11.10(172,850)93.11.15(153,590)94.1.19(94,050)94.3.8(216,450)94.4.4(398,519)94.5.25(192,992)94.9.23(9,990)    119 連秀娟 107,389     0 107,389 本案（證物投資人資料5） 94.1.26起    120 王朝賢 1,075,330     0 1,075,330 本案（證物投資人資料5） 93.6.28起    121 周子淯 76,840     0 76,840 本案（證物投資人資料5） 94.2.1起    122 曾昭強 76,260     0 76,260 本案（證物投資人資料5） 93.8.31起    123 江貴賓 60,800     0 60,800 本案（證物投資人資料5） 93.9.29起    124 大王 816,530 141,657 674,873 併案五（併五偵(一)卷第250頁） 94.5.4起    125 學長 3,190,840 596,205 2,594,635 併案五（併五偵(一)卷第249頁） 94.5.6起    126 同叔 145,200 66,240 76,260 併案五（併五偵(一)卷第249頁） 93.8.31起    127 余媽媽 426,560 173,655 252,905 併案五（併五偵(一)卷第249頁） 93.7.14起    128 余先生 109,000 29,056 79,944 併案五（併五偵(一)卷第249頁） 94.5.11起    129 來來水電 406,700 120,150 286,550 併案五（併五偵(一)卷第249頁） 93.8.31起    130 小娟 166,050 58,661 107,389 併案五（併五偵(一)卷第249頁） 94.1.26起    131 小可 18,383,000 4,839,298 13,543,702 併案五（併五偵(一)卷第249頁） 93.8.31(9,194,442)93.9.23(121,330)93.10.21(676,330)93.10.21(113,621)93.11.10(76,350)93.11.15(287,410)94.1.9(248,950)94.3.8(507,950)94.4.4(1,593,821)94.5.25(713,508)    132 林玉秀 212,550 212,550 0 華氏鼎投資資料：併案五（併五偵(一)卷第249頁） 93.6.28起    133 林美珍 177,340 100,511 76,829 華氏鼎投資資料：併案五（併五偵(一)卷第249頁） 93.8.31起    134 汪少翔 60,000 21,100 38,900 華氏鼎投資資料：併案五（併五偵(一)卷第249頁） 93.12.21起    135 黃棣媛 239,520 239,520 0 華氏鼎投資資料：併案五（併五偵(一)卷第250頁） 93.9.14起    136 信元 252,000 154,077 97,923 華氏鼎投資資料：併案五（併五偵(一)卷第250頁） 93.5.27起    137 乖妹 39,480 10,190 29,290 華氏鼎投資資料：併案五（併五偵(一)卷第250頁） 94.5.17起    138 靜秋友 861,500 44,359 417,961 華氏鼎投資資料：併案五（併五偵(一)卷第251頁） 93.7.30起    139 姜永樑 286,550     0 286,550 本案（證物投資人資料5） 93.8.31起    140 林阿里 38,160     0 38,160 本案（證物投資人資料5） 94.4.27起    141 張鶯月 379,686     0 379,686 本案（證物投資人資料5） 93.12.13起    142 黎秋月 336,941     0 336,941 本案（證物投資人資料5） 93.12.13起    143 林慶雲 419,948     0 419,948 本案（證物投資人資料5） 94.4.7起    144 呂靜珠 124,640     0 124,640 本案（證物投資人資料5） 94.5.11起    145 張美花 101,640     0 101,640 本案（證物投資人資料5） 94.6.24起    146 林嘉倩 30,834     0 30,834 本案（證物投資人資料5） 93.5.13起    147 徐振旭 2,594,635     0 2,594,635 本案（證物投資人資料5） 94.5.6起    148 周碧玟 17,892     0 17,892 本案（證物投資人資料5） 94.3.23起    149 王映哲 674,873     0 674,873 本案（證物投資人資料5） 94.5.4起    150 詹玉香 218,475     0 218,475 本案（證物投資人資料5） 94.5.12起    151 邱秀玲 16,889     0 16,889 本案（證物投資人資料5） 93.9.17起    152 鄭愛珠 97,923     0 97,923 本案（證物投資人資料5） 93.5.27起    153 許舒涵 223,830     0 223,830 本案（證物投資人資料5） 93.11.8起    154 徐素梅 429,985     0 429,985 本案（證物投資人資料5） 94.2.23起    155 張美蓮 180,441     0 180,441 本案（證物投資人資料5） 93.8.18起    156 林易騰 287,624     0 287,624 本案（證物投資人資料5） 94.5.4起    157 張櫻馨 141,572     0 141,572 本案（證物投資人資料5） 93.11.23起    158 陳慕妮 117,565     0 117,565 本案（證物投資人資料5） 94.3.3起    159 陳秀妹 212,800     0 212,800 本案（證物投資人資料5） 94.7.12起    160 黃守娟 166,850     0 166,850 本案（證物投資人資料6）；併案五（證物投資人資料5） 94.5.17起    161 劉淑敏 516,415     0 516,415 本案（證物投資人資料5） 93.6.7起    162 袁淑英 82,262     0 82,262 本案（證物投資人資料5） 94.5.11起    163 葉佳南 77,340     0 77,340 本案（證物投資人資料5） 94.6.24起    164 劉國樑 146,900     0 146,900 本案（證物投資人資料5） 94.4.19起    165 羅士緣 2,941,256     0 2,941,256 本案（證物投資人資料5） 93.12.21起    166 蘇鳳麗 44,180     0 44,180 本案（證物投資人資料5） 94.1.19起    167 彭芹倫 178,350     0 178,350 本案（證物投資人資料5）供述：併五警一卷P227-230。 94.3.17(156,470)94.7.9(21,880)    168 葉金河 81,590     0 81,590 本案（證物投資人資料5） 94.6.17起    169 陳國政 570,840     0 570,840 本案（證物投資人資料5） 94.2.23起    170 曾秋蓉 2,766,190     0 2,766,190 本案（證物投資人資料5）供述：併五警一卷P236-238。 94.6.17起    171 戴玉春 188,000     0 188,000 本案（證物投資人資料5） 94.4.27起    172 游彩雲 41,575     0 41,575 本案（證物投資人資料5） 94.5.4起    173 劉嚴霈 50,480     0 50,480 本案（證物投資人資料5） 94.6.9起    174 李松興 139,280     0 139,280 本案（證物投資人資料5） 94.7.1起    175 林美娟 77,197     0 77,197 本案（證物投資人資料5） 94.7.15起    176 吳月嬿 300,892     0 300,892 本案（證物投資人資料5） 94.8.5起    177 石佩玉 207,500     0 207,500 本案（證物投資人資料5） 94.8.19起    178 張維增 106,000     0 106,000 本案（證物投資人資料5） 94.10.12起    179 蕭莉蓮 3,181,505     0 3,181,505 本案（證物投資人資料5）供述：併五警一卷P223-225。 93.11.5起    180 蔡銀妹 168,685     0 168,685 併案六（證物投資人資料5） 93.5.7起    181 李家樑 2,263,283     0 2,263,283 本案證物投資人資料5供述：併案五（併五偵一P卷227-230頁）；併案六（併六警一卷P113-117。 93.11.3起    182 張繡玉 1,500,000     0 1,500,000 供述：併案六(併六警一卷第364至367頁) 94.8.8(100萬)94.8-9月(50萬)    183 羅綺蓮 400,000     0 400,000 供述：併案六(併六警一卷第339至342頁) 94年1月初    184 許美娟 150,000 14,800 135,200 供述：併案六( 併六警一卷第346 至349 頁、本案（證物投資人資料6) 94.8.19    185 黃惠琪 412,000     0 412,000 供述：併案六(併六警一卷第353至355頁) 94年2月起    186 張東興 230,000     0 230,000 供述：併案六(併六警一卷第356至359頁) 94.3.17    187 苑瑞梅 109,000     0 109,000 供述：併案六(併六警一卷第360至363頁) 94年8月間    188 彭素娥 700,000     0 700,000 供述：併案六(併六警一卷第368至371頁) 94年3月起    189 粘美箱 1,000,000     0 1,000,000 供述：併案六(併六警一卷第372至375頁) 94.1.15(15萬)94年2-10月(85萬)    190 林雅涵 360,000     0 360,000 供述：併案六(併六警一卷第376至378頁) 94.7.10(5萬)94年7-11月(31萬)    191 曾紹強 170,000     0 170,000 供述：併案六(併六警一卷第150至154頁) 93年8月起    192 陳國政 3,050,000     0 3,050,000 供述：併案六(併六警一卷第155至158頁) 94年2月起    193 高月琴 7,020,350     0 7,020,350 供述：併案六(併六警一卷第160至162頁) 94.7.11起    194 謝蘭瑛 300,000     0 300,000 供述：併案六(併六警一卷第171至174頁) 93.6.2起    195 林美珍 170,000     0 170,000 供述：併案六(併六警一卷第179至182頁) 93.8.31起    196 黃淑貞 490,500     0 490,500 本案證物投資人資料29- 1供述：併案六(併六警一卷第183至186頁 93.4.1起    197 邱秀嬌 88,920     0 88,920 本案證物投資人資料5供述：併案六(併六警一卷P187-190 93.10.21起    198 邱立青 30,000     0 30,000 供述：併案六(併六警一卷第195至197頁) 93年12月    199 李淑瑜 120,000 120,000     0 供述：併案六(併六警一卷第198至200頁) 94年5、6月起    200 吳吟梅 1,000,000 500,000 500,000 本案證物投資人資料5)供述：併案六(併六警一卷第209至211頁 93.7.14起    201 劉雙金 59,020     0 59,020 本案證物投資人資料5供述：併案六(併六警一卷第212至215頁 93.10.6    202 林清和 150,000     0 150,000 本案證物投資人資料5供述：併案六(併六警一卷第216至218頁 93.4.12起    203 鄭愛珠 370,000     0 370,000 供述：併案六(併六警一卷第219至222頁) 93.5.27起    204 徐振昶 3,200,000     0 3,200,000 供述：併案六(併六警一卷第223至226頁) 94年5月起    205 莊梅鳳 22,400 22,400 0 供述：併案六(併六警一卷第227至229頁) 93年10月起    206 陳俐芬 300,000 300,000 0 供述：併案六(併六警一卷第379至381頁) 93.7.12起    207 李純妹 184,217     0 184,217 供述：併案六(併六警一卷第234至236頁) 94.8.8起    208 蕭秋美 200,000     0 200,000 供述：併案六(併六警一卷第239至242頁) 93年底起    209 李美霞 548,000     0 548,000 供述：併案六(併六警一卷第243至245頁) 93年4月起    210 林玉秀 200,000     0 200,000 供述：併案六(併六警一卷第246至248頁) 93年6月起    211 蘇美虹 200,000     0 200,000 供述：併案六(併六警一卷第249至251頁) 93年5月起    212 林斐婷 200,000     0 200,000 供述：併案六(併六警一卷第252至255頁) 93年5月起    213 萬芸芸 105,105     0 105,105 供述：併案六(併六警一卷第259至261頁) 93年5月起    214 陳鳳嬌 527,100     0 527,100 供述：併案六(併六警一卷第262至265頁) 93年6月起    215 高嬿嬿 145,535     0 145,535 供述：併案六（併六警一卷第266至269頁) 94年2-10月間    216 江佩玲 302,030 302,030     0 供述：併案六(併六警一卷第273至279頁) 94.5.11(198,000)95.5.16(104,030)    217 張淑子 318,380     0 318,380 供述：併案六(併六警一卷第280至282頁)證物：證物投資人資料5) 94.3.23起    218 陳雅美 400,000     0 400,000 供述：併案六(併六警一卷第290至292頁) 94年5月(19萬)94年6月(21萬)    219 邱月英 1,912,185     0 1,912,185 供述：併案六(併六警一卷第293至296頁)證物：證物投資人資料5 94.4.7(35,200)94.4.13(58,500)94.4.22(81,000)94.5.3(7萬)94.5.12(88,800)94.5.17(83,200)94.6.1(60,200)94.6.8(69,600)94.6.9(12,900)94.6.16(83,000)94.6.15(73,000)94.6.29(46,000)94.7.4(63,000)94.7.8(65,100)94.7.12(13,800)94.7.15(80,900)94.8.10(72,400)94.8.17(85,065)94.8.19(9萬)94.8.26(56,000)94.9.7(111,300)94.9.15(149,520)94.10.19(228,380)94.10.12(79,520)94.10.26(56,000)    220 戴玉春 230,000     0 230,000 供述：併案六(併六警一卷第300至303頁) 94.4.27起    221 謝純嬌 198,176     0 198,176 本案證物投資人資料5供述：併案六(併六警一卷第304至306頁 94.1.19起    222 袁淑美 82,262     0 82,262 本案證物投資人資料5供述：併案六(併六警一卷第321至323頁 94年5月間起    223 黃玉凰 184,185     0 184,185 本案證物投資人資料5供述：併案六(併六警一卷第324至326頁 94年5月間起    224 彭福德 140,000     0 140,000 供述：併案六(併六警一卷第327至330頁) 94.7.11起    225 林素瑩 112,000     0 112,000 供述：併案六（併六警一卷第330至334頁） 94.4.2起    226 林惠櫻 28,000,000     0 28,000,000 供述：併案五（併五偵七卷P301-302頁 93年底起    227 朱月美 698,300     0 698,300 供述及合庫存款憑條：本案（調三卷P7-9)。證物投資人資料15 94.5.25(355,000)94.7.12(194,500)94.8.11(148,000)    228 胡小燕 900,650 200,000 700,650 供述及合庫存摺封面、合庫存款憑條、支票：本案( 調三卷P66-73) 。 94.8.31(3萬)94.9.2(457,800)94.9.26(412,850)    229 徐秋梅 4,000,000     0 4,000,000 供述及支票：本案（調三卷P74-80） 93.9.17起    230 侯春芳 1,689,300     0 1,689,300 本案證物投資人資料15供述及合庫存款憑條：(調三卷P75-80) 94.8.23(996,600)94.8.25(50萬)94.8.30(1萬)94.9.20(182,700)    231 劉林美純 536,600     0 536,600 供述及華南商銀存款憑條、投資資料：本案( 調三卷P252-256) 。 94.9.2(103,600)94.9.12(68,600)94.9.26(193,200)94.10.1(171,200)  威爾森投顧 陳淑麗吳乃一 232 柯亞君 9,146,534     0 9,146,534 告訴理由狀：本案（上訴審卷一P370-373調解筆錄) ；證物投資人資料P39 。供述：偵四卷P55-59。 93年5月起    233 吳採琴 20,616,672 3,000,000 17,616,672 本案（調一卷148至149頁，證物投資人資料41)供述：調二卷P62-64 93.6.10(907,400)93.6.14(394,000)93.6.29(1,482,200)93.7.13(1,457,000)93.8.18(1,832,050)93.8.20(248,000)93.10.8(996,900)93.11.8(233,900)93.11.12(1,049,200)93.11.24(3,872,000)94.1.7(919,123)94.1.26(112萬)94.3.10(245,992)94.3.17(1,989,592)94.3.25(932,500)94.4.21(189,650)94.4.12(621,440)94.4.14(538,317)94.4.25(462,500)94.6.2(1,125,000)    234 王寶羨 11,247,222     0 11,247,222 物證：投資資料、即時對帳單、存款明細(調二卷P98反-120)、告訴補充理由狀(上訴376卷一P366-369)、證物投資人資料14。供述：調二卷P92-94。 93.11.2(699,600)93.11.5(251,000)93.12.10(134,000)93.12.13(79,200)94.1.31(1,395,000)94.2.2(319,185)94.2.23(52萬)94.3.1(20萬)94.3.8(242,905)94.3.17(105,000)94.3.16(156,135)94.3.29(10萬)94.3.29(20萬)94.4.7(272,816)94.4.8(380,548)94.4.13(272,355)94.4.18(357,205)94.4.25(895,000)94.5.3(55萬)94.5.5(372,980)94.5.9(1,595,287)94.5.11(222,988)94.5.25(337,833)94.5.31(135萬)94.6.15(78,925)94.7.1(93,260)94.7.29(66,500)    235 林妤蓤 25,529,380  （與後述編號259 德聯投顧部分未重複）     0 25,529,380 物證：投資資料、郵政跨行匯款申請書、收據、支票（調二卷P397-407反即證物投資人資料8 ）供述：調二卷P394-396。 93.4.4(28萬)93.5.4(3125,000)93.6.6(2,048,520)93.11.30(1,635,600)93.12.10(3,223,200)93.12.21(4,114,710)93.12.23( 13,895,250)    236 吳美雲 15,478,012     0 15,478,012 本案（證物投資人資料34） 93.12.3(290,400)93.12.15(167,000)93.12.21(73,600)93.12.21(382,000)94.1.5(48萬)94.1.13(23,400)94.1.13(70,400)94.1.18(168,000)94.1.19(56,000)94.1.19(37,800)94.1.19(19,600)94.3.3(64萬)94.3.4(322,000)94.3.6(193,900)94.3.16(315,000)94.4.7(303,200)94.5.10(615,000)94.5.30(630,000)94.5.31(9萬)94.6.15(225,000)94.6.29(9,500)94.6.30(100萬)94.7.7(130萬)94.8.24(108,000)94.9.6(1,636,000)94.9.8(16萬)94.9.19(896,800)94.9.19(30萬)94.9.19(972,400)    237 何秀月 13,743,500     0 13,743,500 物證：萬泰銀行匯款回條（調三卷P217-227即證物投資人資料26）；本人並使用配偶王禮、長子王俊傑及次子王維農名義投資。供述：調三卷P214-216 93.5.6(1,375,000)93.5.13(179萬)93.7.13(185萬)93.7.21(2,156,000)93.7.21(364萬)93.11.24(176萬)94.1.24(1,172,500)    238 吳彩燕 6,330,480     0 6,330,480 投資資料、臺北第五合作社匯款申請書：本案（調三卷P321-369) 。供述：調三卷P318-320。 93.6.28(525,000)93.9.23(492,000)93.10.5(211,500)93.10.19(150,620)93.11.3(379,920)93.11.24(105萬)93.12.16(32萬)93.12.22(50萬)94.2.4(10萬)94.2.4(898,900)94.9.17(1,702,540)    239 林東河 27,712,830     0 27,712,830 遠東商銀匯款申請書、台新銀行匯款回條：本案（調二卷P198-231) 。供述：調二卷P195-197。 93.4.8(638,130)93.4.15(89萬)93.4.23(772,500)93.4.26(86萬)93.6.11(153,000)93.7.12(90萬)93.7.13(611,900)93.7.21(368,200)93.10.7(2,492,000)93.11.23(237萬)93.11.23(135萬)93.12.23(370,300)94.1.24(200萬)94.1.24(3,018,300)94.1.31(624,400)94.2.24(84萬)94.3.28(527,400)94.3.28(45,300)94.4.4(1,406,400)94.4.11(3,075,000)94.4.23(100萬)94.5.30(90萬)94.7.15(250萬)    240 鄭淑文 614,620     0 614,620 投資資料、中信銀存摺內頁及交易明細表：本案（調三卷P231-241) 。供述：調三卷P228-230。 93.8.31(10萬)93.9.2(10萬)93.10.5(17,100)93.11.22(91,200)93.11.24(10萬)93.11.25(40,800)93.12.1(1,000)93.12.29(7,900)94.1.5(15,000)94.1.24(45,920)94.3.16(95,700)    241 單復興 320,000     0 320,000 投資資料、現金收入傳票：本案（調三卷P245-251）。供述：調三卷P242-244。 94.10.31(20萬)94.10.31(12萬)  崇光投顧 李秝蓁 242 鍾芷蘭 720萬 7,314,229     0 證物：本案有吳梅邑開立支票影本（證物投資人資料32）供述：調二卷P24-26、一審卷九P146-157。 93年6月起    243 李岱陵 1,115,600     0 1,115,600 國泰世華商銀匯款回條：調三卷P191-193即證物投資人資料24。供述：調三卷P189-190。 94.6.21(168,000)94.7.15(65,000)94.9.8(11萬)94.11.3(9萬)94.11.9(66,800)94.11.22(248,000)94.12.15(95,800)94.12.20(202,800)95.1.4(60,500)95.1.25(8700)    244 林倍如         245 朱月嬌         246 簡麗珠 10,300,540 16,700 10,283,840 投資資料、本票、遠東商銀匯款申請書、誠泰商銀匯款申請書、國泰世華商銀匯款回條：調三卷P299-317；證物投資人資料24。供述：調三卷P294-298、一審卷九P130-144。 93.5.7(405,480)93.5.12(235,500)93.5.20(346,000)93.5.27(105,600)93.6.7(58,700)93.6.14(154,450)93.6.18(83,640)93.7.13(550,000)93.7.27(100,670)93.8.3(110,500)93.8.18(624,190)93.9.9(458,000)93.9.14(576,000)93.9.30(206,800)93.10.27(214,900)93.11.11(131,830)93.11.12(49,550)93.11.23(880,000)93.12.15(323,500)93.12.22(438,000)94.1.31(644,330)94.2.24(455,000)94.3.7(283,500)94.3.21(400,000)94.3.28(683,000)94.4.7(88,000)94.5.5(358,300)94.5.11(435,100)94.6.1(675,000)94.6.3(225,000)    247 許重信 5,362,272 195,879 5,166,393 華南商銀匯款回條聯、聯邦銀行匯款通知單、臺北第九信用合作社匯款回條：調三卷P394-409即證物投資人資料42。供述：調三卷P392-393。 93.4.9(74,400)93.4.15(44,500)93.4.16(43,920)94.1.24(39萬)94.2.1(288,650)94.2.24(52萬)94.4.14(35萬)94.6.1(135萬)94.6.1(76,500)94.6.1(585,000)94.6.10(319,800)94.6.24(500,500)94.8.23(100,200)94.8.30(186,100)    248 洪葉凱傑 556,120 15萬 406,120 本案（證物投資人資料18）；併案八( 併八偵一卷P2-3、併八偵三卷第13-14 頁）、被告李靜雪104 年3 月26日刑事辯護狀( 二) 證物四、更一卷四第41頁；板橋農會匯款申請書、本票( 調三卷P263-274) 。供述：調三卷P261-262，併八偵三卷P13-14。 93.4.8(126,480)93.4.15(130,320)93.4.19(87,840)93.5.3(12,100)93.5.20(86,500)93.7.22(14,520)93.7.26(65,000)93.9.15(33,000)    249 吳桂芬 6,058,770 3,558,146 2,500,624 告訴理由狀：併二偵二卷P25-35；陽信商銀匯款收執、對帳單、交易明細、中華商銀存摺內頁( 併二偵二卷P80 、84-86 、255) ；被告李靜雪104 年3 月26日刑事辯護狀(二) 證物四( 更一卷P69-74)供述：併二偵二卷P427-429 93.12.15(1,244,600)94.2.24(555,000)94.3.25(160,500)94.4.4(182,670)94.4.7(200萬)94.4.11(241,000)94.6.1(875,000)94.6.24(10萬)94.6.30(50萬)94.7.5(20萬)    250 賴怡君         251 吳錦霞         252 葉麗嬋       德聯投顧 賴月女 253 巫志彤 8,000,000     0 8,000,000 供述：本案（調二卷第361 至363 頁） 94年3月起    254 盧粹珍鄭芷宜 2,926,164     0 2,926,164 匯款單資料：併案十九（併十九偵二P64-72、94-98、117-1至11-5，併十九偵五卷P47-111)  盧粹珍之供述：併十九偵一卷P46-48、併十九偵二卷P6-5。鄭芷宜之供述：併十九偵一卷P109-113、併十九偵五卷P41。 【盧粹珍】94.4.11(4萬)94.4.25(20萬)94.4.25(198,750)94.5.6(137,850)94.7.19(1,480)【鄭芷宜】94.3.9(72,800)94.3.10(61,000)94.3.16(12,100)94.3.23(13,000)94.3.23(4萬)94.3.31(2,000)94.3.31(13,800)94.4.6(12,450)94.4.13(55,750)94.4.20(210,600)94.4.25(248,000)94.5.6(91,000)94.5.10(18萬)94.5.11(56,850)94.5.17(23,500)94.6.1(15萬)94.6.1(85,680)94.6.15(39,284)94.6.17(99,668)94.6.21(50,040)94.6.21(21,000)94.6.24(75,000)94.6.29(237,730)94.7.6(200,005)94.7.6(17,085)94.7.12(158,025)94.7.24(18,480)94.7.28(24,245)94.10.6(88,992)    255 林蔓臻 760,000     0 760,000 匯款證明文件、統計表：併十九偵一卷第5至19頁、第55至63頁。供述：併十九偵一卷P41-42、46-48、109-113。 94.7.18(2萬)94.7.22(17萬)94.8.8(10萬)94.9.20(37萬)94.12.8(10萬)    256 陳怡君 200,000     0 200,000 匯款證明文件、統計表：併十九偵一卷第5至19頁、第55至63頁。供述：併十九偵一卷P41-42、46-48。 94.7.25(20萬)    257 許文偉 350,000     0 350,000 匯款證明文件、統計表：併十九偵一卷第5至19頁、第55至63頁。供述：併十九偵一卷P41-42、46-48、109-113。 94.7.22(27萬)94.12.8(8萬)    258 林辰縈 600,000     0 600,000 匯款證明文件、統計表：併十九偵一卷第5至19頁、第55至63頁。供述：併十九偵一卷P41-42、46-48，併十九偵二卷P6-8。 94.6.29(26萬)94.7.13(15,000)94.7.20(20萬)94.7.22(15,000)94.8.26(1萬)94.12.8(10萬)    259 林妤蔆 2,792,900 500,000 2,292,900 物證：投資資料、郵政跨行匯款申請書、收據、支票（調二卷P397-407反即證物投資人資料8 ）供述：調二卷P394-396。 94.9.20(2,792,900)  ⑴投資金額總計：599,928,003元 ⑵返還金額總計：57,765,209元 ⑶未還金額總計：542,162,794元          

附表二之三：許金葉參與「聖堡威廉」集團犯罪期間（93年7 月
            起），該集團非法吸金之投資人及投資金額情形表
            （金額均為新臺幣/元）
單位  實際負責人 編號 投資人 投資金額 返還金額 未還金額 證據出處 投資時間/金額 集團中央  陳育珅 1 黃劉淑珍 1,257,220     0 1,257,220 單據：併案十(併十偵一卷第285-306頁)供述：併案十(併十偵一卷第000-0000頁) 93.7.5(680,000)93.7.21(271,700)93.7.30(40,300)93.8.18(29,600) 沈系 天力投顧 張永祥 2 曾美萍(曾瑀嫻) 860,028     0 860,028 投資明細表：本案(證物投資人資料25即調三卷P209）供述：本案(調三卷第207至208頁) 93.10.6(24,300)93.10.11(37,500)93.10.18(43,200)93.10.28(61,840)93.11.1(25,100)93.11.9(4,780)93.11.24(20,580)93.12.6(5,310)93.12.13(32,600)93.12.17(2,540)93.12.21(32,500)93.12.00(000)00.1.12(3,240)94.3.8(32,700)94.3.17(119,775)94.3.22(50,550)94.3.24(80,250)94.3.28(39,900)94.3.30(9,300)94.4.7(33,600)94.4.10(48,770)94.4.14(14,310)94.4.20(1,810)94.4.25(82,928)94.4.27(21,085)94.5.11(24,280)94.5.18(6,320)    3 廖志仁 7,949,000 2,247,479 5,701,521 供述：(調二卷第232-235頁，一審八卷第208-228頁)匯款回條聯：(調二卷第236-269頁) 93.11.23(938,000)93.11.23(80萬)94.3.16(412萬)94.6.1(1125,000)94.6.20(966,000)    4 莊德昌 11,942,496     0 11,942,496 供述：本案(調二卷第11至13頁)匯款存條、投資資料：調二卷第14-23頁 93.7.7(442,550)93.8.5(384,375)93.9.2(26,600)93.9.10(167,000)93.9.27(484,200)93.9.30(145,200)93.10.5(181,500)93.10.8(108,900)93.10.13(594,900)93.11.26(199,700)94.1.19(422,700)94.1.24(86,784)94.2.1(203,800)94.2.3(20萬)94.2.24(1,756,798)94.3.3(20萬)94.3.4(100萬)94.3.7(104,720)94.3.9(30萬)94.3.25(642,000)94.3.31(798,600)94.4.4(264,000)94.4.8(244,537)94.4.8(10萬)94.4.26(30,032)94.4.26(1,109,700)94.5.11(408,150)94.7.6(522,000)94.7.8(813,750)    5 楊筱君 44,340,590     0 44,340,590 匯款申請書：證物投資人資料29-2即調二卷P127-150供述：調二卷P123-126、上訴卷四P271-318 93.7.1(2,422,000)93.7.21(484,680)93.7.23(56,200)93.7.29(2,125,500)93.8.5(1794,600)93.8.12(2,840,500)93.8.20(2,151,260)93.8.26(232,460)93.9.2(776,000)93.9.27(434,400)93.9.30(980,100)93.10.1(726,000)93.10.12(3,262,500)93.12.22(1,022,000)94.1.19(330萬)94.2.23(96萬)94.3.4(100萬)94.3.10(293,150)94.3.10(70萬)94.3.11(45萬)94.3.11(85萬)94.3.25(675,500)94.3.31(15萬)94.3.31(177,415)94.4.8(42萬)94.4.22(1,150,125)94.5.24(515萬)94.11.1(1,701,940)    6 蔡偉玲 212,550 351,959    0 存款憑條：本案（調二卷第380-383 頁即證物投資人資料1 ）供述：調二卷P378-379 93.9.30(37,520)93.10.11(56,250)93.11.1(25,100)93.11.9(14,340)93.12.00(000)00.1(48,000)94.1.12(24,880)94.1.27(5,000)94.1.31(740)    7 吳志豪 3,000,000 1,593,581 1,406,419 供述：本案（調二卷第384至393頁) 94.1.4(100萬)94.1.6(200萬)    8 許文馨 6,784,491     0 6,784,491 存摺內頁明細、匯款申請書：本案調二卷第325-357頁供述：調二卷P321-324、一審卷八P228-244 93.12.30(70萬)94.8.3(6萬)94.8.10(40萬)94.9.5(5,000)94.9.30(64,000)94年(35,000)94.10.6(78萬)94.10.6(87萬)94.10.6(103,000)94.10.6(95萬)94.10.6(30,705)94.11.11(120萬)94.11.11(75萬)94.11.14(30萬)95.1.5(36,786)95年(50萬)    9 楊璧穗 1,988,070     0 1,988,070 證物：本案證物投資人資料29-1供述：調三卷P256-258 94.5.6(588,000)94.5.10(216,000)94.5.12(28,300)94.5.18(174,000)94.6.9(41,500)94.6.10(252,550)94.7.5(103,220)94.7.21(35,500)    10 謝韻芳 6,081,049     0 6,081,049 證物：本案證物投資人資料30即併十一偵一卷P153-155、158-185供述：調三卷第259-260頁 93.7.1(34,600)93.7.7(50,300)93.7.20(57,410)93.7.22(26,900)93.8.2(910)93.8.4(13,800)93.8.11(82,460)93.8.18(13,660)93.8.20(41,100)93.9.1(4,940)93.9.14(31,200)93.9.22(35,010)93.9.23(42,500)93.9.30(77,393)93.10.6(30,490)93.10.7(60,750)93.10.12(10萬)93.10.20(43,200)93.11.1(112,950)93.11.4(58,174)93.11.10(12,618)93.11.11(15,050)93.11.15(43,000)93.11.17(63,684)93.11.23(35,200)93.11.26(40,744)93.12.1(92,000)93.12.7(227,639)93.12.13(39,489)93.12.14(379,200)93.12.20(139,828)93.12.22(219,000)94.1.3(9,280)94.1.12(21,136)94.2.4(53,258)94.2.18(14,120)94.2.23(61萬)94.3.4(31,752)94.3.14(50,454)94.3.16(4萬)94.3.17(44,680)94.3.22(10,726)94.3.24(53,500)94.3.30(55,800)94.4.6(31,310)94.4.8(420)94.4.11(1萬)94.4.12-94.5.16(147,503)94.4.21(40萬)94.5.2(5萬)94.5.9(50萬)94.5.23-94.8.30(198,871)94.5.25(20萬)94.5.30(125,000)94.6.10(60萬)94.6.30(8萬)    11 林宛蓉 6,098,848 4,208,048 1,890,800 存款憑條：併案十一(併十一偵一卷第192-199頁) 93.7.6(32,640)93.7.7(55,500)93.8.26(494,000)93.9.9(167,000)93.9.21(50萬)93.12.22(73萬)93.12.22(365,000)94.1.3(100萬)94.1.3(173,080)94.3.21(105,955)94.3.24(588,500)94.3.30(562,350)94.4.4(247,200)94.4.21(107,905)94.4.29(26,173)94.5.31(925,000)94.6.13(2,880)94.6.24(1,490)    12 鐘存德 5,892,066     0 5,892,066 彰銀、合庫之匯款回條聯：併案九（併九偵一卷P5-8)供述：併九偵五卷P7-9 93.8.19(604,440)93.9.2(525,000)93.9.23(1,135,000)93.9.23(109,800)93.9.30(66萬)94.1.19(56萬)94.2.15(1萬)94.3.25(642,000)94.4.4(1,645,826)    13 林文鄉 1,955,000     0 1,955,000 華南商銀、第一銀之匯款回條聯：併案九(併九偵一卷P10-18頁)供述：併九偵一卷P21 93.12.31(195,000)94.1.4(292,500)94.1.12(30萬)94.1.28(213,000)94.1.31(192,000)94.3.25(535,000)94.5.30(225,000)  景辰投顧 郭慧君 14 張慧卿 1,356,627     0 1,356,627 合庫匯款回條：本案投資人資料28即調二卷P30-37供述：本案調二卷P27-29 93.7.1(861,300)93.7.21(499,614)93.9.27(74,117)93.9.30(87,837)93.10.7(16,217)93.11.5(220,867)94.1.19(12,217)94.2.24(439,512)    15 陳湘蓁 3,918,332     0 3,918,332 存摺交易明細：本案調二卷P367-377反供述：本案調二卷P364-366 93.7.1(167,000)93.7.7(13,250)93.7.13(136,500)93.10.12(562,500)93.10.19(22,690)93.11.25(132,760)93.11.10(53,940)93.11.15(537,500)93.12.13(18,900)93.12.15(68,000)93.12.22(48萬)94.1.6(252,200)94.2.24(12,392)94.2.4(40萬)94.3.9(487,600)  豐朝投顧 沈子渝(臺北)許金葉(臺東)黃恩盛(臺中) 16 潘麗榕 1,595,840     0 1,595,840 證物國泰銀行存款存根、富邦銀行匯款委託書、上海商銀匯款申請書及交易明細表：本案（調三卷P278-288即證物投資人資料31）供述：調三卷P275-277。 93.8.26(73,300)93.9.9(73,840)93.9.30(262,900)93.10.11(337,500)93.11.26(128,400)93.12.6(11,300)93.12.14(334,000)94.3.7(224,000)94.4.1(150,600)    17 蘇玉梅 8,855,800    250萬 6,355,800 證物：合庫轉帳明細表、存款憑條、存摺內頁影本：調三卷P197-206、併七偵三卷P22-1至24供述：本案(調三卷P194-196頁）、併案七(併七偵一卷P8-10) 94.2.23(4萬)94.3.1(46,000)94.3.3(38,700)94.3.15(68,000)94.3.18(111,100)94.3.22(36,000)94.3.24(53,500)94.3.28(195,600)94年間(73,800)94年間(160,500)94年間(477,100)94年間(210,210)94.4.1(265,300)94.4.4(92萬)94.4.12(188,700)94.4.14(1,515,930)94.5.9(12萬)94.5.11(142,100)94.5.30(675,000)94.6.2(545,600)94.6.6(314,480)94.6.9(453,600)94.6.17(295,260)94.6.20(125,400)94.6.20(635,400)94.7.12(548,520)94.7.22(555,985)94.9.13(20萬)94.9.19(20萬)94.10.26(20萬)    18 陳純嵐 2,146,725     0 2,146,725 證物：本案調二卷P295-310即證物投資人資料9。供述：調二卷P292-294。 93.12.16(83,000)94.2.2(79,000)94.2.2(15萬)94.2.4(16,600)94.4.4(163,390)94.4.14(50萬)94.4.27(51,245)94.5.12(69,500)94.5.12(69,500)94.5.24(4,525)94.5.30(45,000)94.5.30(9萬)94.6.1(27萬)94.6.1(153,195)94.6.2(46,650)94.6.5(21,000)94.6.13(332,500)94.6.14(23,500)94.6.30(15,200)94.7.20(21,420)94.12.27(11,000)    19 陳珮蛉 3,546,838     0 3,546,838 證物：本案證物投資人資料22。供述：調三卷P126-130 93.10.25(36,900)93.11.5(45,500)93.11.15(110,350)93.11.16(15,000)93.12.15(119,500)93.12.22(73,000)94.1.17(92,000)94.1.19(164,150)94.1.28(39萬)94.3.3(38,700)94.3.3(379,800)94.3.17(122,775)94.3.17(28,000)94.4.7(157,170)94.4.14(90萬)94.4.20(14萬)94.4.20(14萬)94.4.20(24萬)94.4.26(207,993)94.12.23(146,000)    20 蔡明嬌 967,490     0 967,490 匯款申請書、收款單、匯款明細：本案調二卷P46-47、併案十八（併十八偵一卷第5至12頁、第18至22頁)供述：本案調二卷P462-465、一審卷八P355-364、上訴卷四P271-318、併十八偵一卷P101-104。 94.1.17(333,000)94.1.19(112,000)94.1.19(168,000)94.4.11(49,700)94.4.14(19,350)94.7.4(10,060)94.7.12(13,020)94.7.13(13,800)94.7.14(20,120)94.7.22(25,180)94.7.23(50,300)94.7.23(45,000)94.7.00(000)00.8.15(67,000)94.8.15(40,280)    21 吳佾駿 2,028,725     0 2,028,725 匯款明細：本案調三卷P14-48；併案十八（併十八偵一卷P13-17)供述：調三卷P10-13、一審卷八P289-319、併十八偵一卷P119-120、併十八偵四卷P6-11。 94.1.21(100萬)94.2.5(301,010)94.2.18(1,030)94.4.26(8,835)94.4.29(10萬)94.5.3(2,700)94.5.6(10萬)94.5.7(10萬)94.5.8(10萬)94.5.9(62,800)94.5.23(20萬)94.6.9(52,350)    22 孫花 3,698,760 1,259,6001,389,157 1,050,003 匯款明細：本案調三P95-103。供述：本案( 調三卷P90-94、一審卷八P342-355、上訴卷四P271-318、更一卷二p245) 93.7.7(17,300)93.7.26(53,800)93.7.29(53,240)93.7.30(161,250)93.8.12(168,620)93.8.18(105,530)93.9.2(41,220)93.9.21(12,000)93.11.12(279,500)93.11.23(88,000)94.1.6(96萬)94.1.13(238,200)94.1.24(10,300)94.2.1(31,880)94.4.4(83,775)94.4.7(149,400)94.4.14(166,410)94.4.20(25,160)94.4.20(60萬)94.4.26(212,725)94.5.20(105,450)94.5.30(135,000)    23 薛秀琴 4,546,900     0 4,546,900 供述及投資資料：本案調三卷P104-108 94.1.0(00000)00.2.24(8萬)94.2.24(8萬)94.2.24(8萬)94.3.16(4萬)94.3.16(4萬)94.3.16(4萬)94.4.20(60萬)94.4.21(35萬)94.4.21(60萬)94.4.00(000000)00.5.20(20萬)94.5.20(20萬)94.5.30(90萬)94.6.00(000000)    24 賴增紅 1,961,505     0 1,961,505 物證匯款回條：本案(調三P118-125)同併案十八（併十八偵一卷P26-27供述：本案(調三卷P118-121、一審卷八P306-319)；併案十八(併十八偵一卷P101-104、119-124，併十八偵四卷P6-11) 94.3.15(57,000)94.3.18(15,950)94.3.21(18,450)94.3.28(32,500)94.4.12(22,870)94.4.14(967,500)94.4.22(37,390)94.5.3(3,880)94.5.9(804,500)94.5.19(1,465)    25 陳冠廷 576,100     0 576,100 物證儲戶收執聯：併案十八（併十八偵二P7-8)供述：併案十八(併十八偵四卷P6-11) 94.6.17(138,700)94.6.20(105,000)94.6.22(93,600)94.7.12(130,200)94.7.14(100,600)94.7.25(8,000)    26 馮佳慧（馮芷芳） 1,853,125     0 1,853,125 物證匯款明細：併案十八（併十八偵二卷P10-14)供述：併十八偵四卷P6-11 94.3.25(267,500)94.3.27(73,800)94.3.28(65,200)94.3.31(75,800)94.4.4(510,700)94.4.7(74,700)94.5.9(67,050)94.5.11(61,500)94.5.23(566,000)94.5.30(45,000)94.6.9(5,100)94.6.13(37,500)94.7.29(3,275)    27 章狄宙 173,230     0 173,230 物證匯款明細：併案十八（併十八偵二P15)供述：併十八偵四卷P6-11。 94.4.25(49,750)94.6.16(27,980)94.7.20(95,500)    28 柴子竣 5,000,000     0 5,000,000 物證匯款明細等：本案（調三卷P155-165）供述：本案(調三卷P151-154) 94.4.19(200萬)94.4.20(220萬)94.4.25(80萬)    29 吳息貴 80萬（另後述編號36尚益投顧部分與此部分未重複）     0 80萬 物證匯款明細：本案（調二卷P272-291）供述：本案(調二卷P270-271、一審卷八P325-342)。證物：本案證物投資人資料12 94.4.21(80萬)    30 林其臻 12,194,070     0 12,194,070 物證合庫存摺影本：併案七（證物投資人資料即併七偵三卷P12-17）供述：併七偵一卷P8-10 94.4.27(494,600)94.5.3(343,800)94.5.6(1,118,000)94.5.10(634,900)94.5.11(184,500)94.5.13(21萬)94.5.16(110,300)94.5.19(12,600)94.5.23(83,300)94.5.30(90萬)94.6.1(49,310)94.6.1(260萬)94.6.2(219,500)94.6.10(15萬)94.6.14(260萬)94.6.15(120萬)94.7.11(137,120)94.7.12(40萬)94.7.12(433,740)94.7.25(199,000)    31 鮑曼 1,000,000     0 1,00,000 併案七（併七偵一卷第1 至3 頁、第5 頁、第18至19頁）證物：匯款回條（併七偵一卷p5） 95.1.12    32 黃泳璿 4,852,500     0 4,852,500 物證匯豐銀行匯款資料：併案七（併七偵四卷P17-23)供述：併七偵一卷P18-19 94.10.3(44萬)94.10.3(25萬)94.10.5(21萬)94.10.5(30萬)94.10.6(430,500)94.10.13(18萬)94.10.20(50萬)94.10.21(250萬)94.10.27(42,000)    33 郭書瑋 4,679,451     0 4,679,451 物證合庫存摺影本：併七偵四卷P5-8供述：併七偵一卷P18-19、偵四卷第1至8頁） 94.6.22(281,217)94.6.22(168,800)94.6.29(8,800)94.7.11(50,317)94.7.12(65,117)94.7.19(45,200)94.8.22(200萬)94.10.24(206萬)  尚益投顧 林琦惢 34 陳韻竹 2,380,000 1,240,000 1,140,000 物證匯款單：本案調二卷P56、證物投資人資料 17、21。供述：本案調二卷P53-55、一審卷八P253-270、（退款：一審卷九第342 頁） 94.3.3(16萬)94.7.4(72萬)94.7.28(150萬)    35 謝宗桔 23,237,650 9,464,560 13,773,090 物證合庫存款憑條：本案（證物投資人資料17、19)供述：本案( 調二卷P57-59、一審卷八P271-284) 。（退款：一審卷九第343-348 頁） 94.1.13(543,000)94.1.19(28萬)94.1.24(304,500)94.1.28(416,000)94.1.31(153,400)94.2.2(235,800)94.2.24(495,050)94.3.4(195,500)94.3.7(570,500)94.3.9(253,500)94.3.22(72,900)94.3.25(160,500)94.3.29(244,000)94.4.4(655,500)94.4.8(88,700)94.4.13(257,750)94.4.14(1,058,000)94.4.20(436,000)94.4.21(160萬)94.4.25(531,500)94.4.27(117,300)94.5.6(1,220,500)94.5.10(250萬)94.5.11(651,000)94.5.17(951,500)94.5.19(719,000)94.5.26(302,400)94.5.31(500萬)94.6.2(557,500)94.6.9(10,500)94.6.15(595,000)94.6.23(56,000)94.6.27(63,000)94.6.29(47,600)94.7.4(86,550)94.7.8(329,700)94.7.15(66萬)94.7.19(34萬)94.7.22(366,000)94.7.25(18,500)94.8.10(46,200)94.8.16(47,300)    36 吳息貴 2,293,300     0 2,293,300 物證匯款明細：本案（調二卷P272-291）供述：本案(調二卷P270-271、一審卷八P325-342)。證物：本案證物投資人資料12 93.7.7(34,600)93.7.13(163,200)93.7.21(25,400)93.11.23(70,400)93.12.15(1,200)94.1.19(11萬)94.1.24(195,000)94.4.14(693,500)94.5.31(100萬)    37 高語彤 14,889,900  4,025,000 10,864,900 本案（證物投資人資料3）匯款明細：銀行帳戶交易明細（本案調二卷P315-320）供述：本案調二卷P311-314（退款：本院卷三P485） 93.7.8(42,000)93.10.12(678,900)93.11.15(705,000)93.11.15(348,500)93.11.23(1,302,400)93.11.23(704,000)93.11.23(2,569,600)93.12.15(1,670,000)93.12.22(219,000)93.12.22(292,000)93.12.22(214,000)94.1.24(1,235,000)94.2.24(388,000)94.3.7(1,780,000)94.4.14(1,741,500)94.5.31(100萬)    38 吳惠美 776,950     0 776,950 物證合庫存款憑條：本案證物投資人資料19即調三卷P112-117供述：本案調三卷P109-111 94.3.25(53,500)94.3.28(83,200)94.4.4(131,100)94.4.11(113,250)94.4.22(264,300)94.5.19(4萬)94.5.19(1,500)94.5.30(4萬)94.6.3(37,200)94.6.14(7,700)94.6.29(11,700)94.7.8(14,000)94.7.22(8,000)94.7.29(6,300)94.8.1(1,200)    39 林月嬌 1,432,500 919,200  513,300 本案一審卷九P343、併案十四（證物投資人資料23）存款憑條：本案調三卷P136-140供述：本案調三卷P131-135、一審卷九P165-177（退款：本院卷三P477-483） 94.4.22(49,300)94.5.6(87,700)94.5.11(61,500)94.5.16(95,500)94.5.19(174,000)94.5.25(208,300)94.5.31(55萬)94.6.6(130,200)94.8.22(73,000)94.10.5(3,000)    40 黃綵淳 3,893,410 4,158,100     0 合庫存款憑條：本案調三卷第414 至421 頁、證物投資人資料33供述：本案調三卷P410-413、一審卷八P374-382（退款：一審卷九P349-356） 93.10.11(239,500)93.11.10(82,200)93.11.10(82,200)93.11.15(107,500)93.12.15(137,700)94.2.22(87,060)94.2.24(164,000)94.3.15(126,400)94.3.24(588,100)94.4.12(94,050)94.4.28(39,000)94.4.13(580,500)94.5.5(797,200)94.5.31(15萬)94.8.1(60,900)94.8.5(307,800)94.8.10(206,500)94.8.10(39,400)94.10.4(3,400) 陳系 華氏鼎投顧 盧明娟 41 林月英 272,300     0 272,300 證物：併案一（證物投資人資料2、6）供述：併案一(併一偵一卷P2-4，併一偵二卷P57-60、90-93)，併案五(併五警三卷P0000-0000) 93年7月起    42 潘碧玲 45,000   42,895  2,105 物證投資顧問委任契約：併一偵二卷P13至13-2。供述：併案一（併一偵一卷P2-4、併一偵二卷P61-64、90-93，併案五(併五警三卷P0000-0000)，本案(一審卷九第229頁) 94年6月間。    43 胡介行 101,400     0 101,400 物證郵政匯款申請書：併一偵二卷P14。供述：併案一（併一偵一卷P2-4、併一偵二卷P65-68)，併案五(併五警三卷P0000-0000)。 94.6.2(9 萬)94.7.5(11,400)    44 梁鈞涵 5,393,858 1,244,201 4,149,657 本案（證物投資人資料40） 94.5.9(207,000)94.5.17(87,000)94.5.19(124,500)94.5.25(87,600)94.6.3(316,800)94.6.6(189,600)94.6.9(75,800)94.6.16(251,145)94.6.20(5,305)94.6.27(467,876)94.6.29(150,090)94.7.5(521,581)94.7.7(75,600)94.7.11(26,640)94.7.19(7,919)94.7.22(128,135)94.7.25(288,040)94.7.28(99,671)94.8.7(8,460)94.8.10(1,020)94.8.14(1,608)94.8.25(2,692)94.8.00(000)00.9.1(4,260)94.9.7(3,890)94.9.11(6,412)94.9.13(45萬)94.9.15(1,444)94.9.00(000)00.9.22(69萬)94.9.26(10,544)94.9.00(000)00.10.3(4,335)94.10.7(84萬)94.10.11(252,000)94.10.25(1,580)94.11.2(6,000)94.11.10(522)  邵氏投顧 邵雪珠 45 李瀚境 3,624,000     0 3,624,000 物證：併案三（證物投資人資料6）、富邦銀行匯款委託書(併三偵二卷P87-90)供述：併案三(併三偵二卷P10-13、105-107、121-125、210-211)，併案四(併四偵一卷P8-11) 93.11.23(624,000)93.12.14(100萬)94.2.24(100萬)94.3.3(100萬)    46 廖仁瑋 739,850     0 739,850 物證：中信銀存入憑證(併三偵二卷P43、47-48、52、 55-1、148、151、153)、併案三（證物投資人資料6）供述：併案三(併三偵二卷P14-16、121-125、210-211)，併案四(併四偵一卷P27-29) 94.5.24(84,000)94.6.10(69,600)94.6.27(54,250)94.7.4(532,000)    47 陳明德 30萬 20,000 28萬 物證：併案三（併三偵一卷P2-5、8）供述：併案三(併三偵二卷P17-20、105-107、121-125) 94.8.23(30萬)    48 張永隆 208,800     0 208,800 物證：併案三（併三偵一卷P2-5、8 ），合庫匯款憑條（併三偵二卷P150)供述：併案三( 併三偵二卷P21-24、105-107 、121-125) 94.6.13(208,800)    49 郭家松 64,200     0 64,200 物證：併案三（併三偵一卷P2-5、8）供述：併案三(併三偵二卷P25-28、105-107、121-125)。 94.8.16    50 黃國彰 5,188,900     0 5,188,900 物證：本案（證物投資人資料6）、併案五(匯款投資資料：併案警二卷p369-382)供述：併五警二卷p365-368。 93.11.9(158萬)93.11.22(507,000)93.11.23(54,900)93.11.23(557,000)94.3.16(106萬)94.4.12(108萬)94.5.3(35萬)    51 丁如珠 150,500     0 150,500 物證：本案證物投資人資料6，投資資料(併五警二卷P406)供述：併五警二卷P403-405 94年6月起    52 張雅慧 276,600     0 276,600 物證：本案證物投資人資料6，投資資料：併五警二卷P411-413供述：併五警二卷P407-410 94.1.3(58,500)94.1.3(31,500)94.1.24(187,600)    53 蔡灤婷 331,044     0 331,044 物證：本案證物投資人資料6，華南商銀存款憑條：併五警二卷P457-458。供述：併五警二卷P454-456 94.7.29(331,044)    54 莊明怡 35萬     0 35萬 物證：本案證物投資人資料6，臺南中小企銀匯款單：併五警二卷P450-453。供述：併五警二卷P446-449 94.5.3(35萬)    55 黃麗芬 70萬     0 70萬 物證：本案證物投資人資料6，華僑銀匯款委託書：併五警二卷P559-562。供述：併五警二卷P555-557 94.4.29(50萬)94.8.19(20萬)    56 蘇秋月 166,849     0 166,849 物證：本案證物投資人資料6，投資資料：併五警二卷P479-482。供述：併五警二卷P476-478 93.11.17起    57 許露萍 202,000     0 202,000 物證：本案證物投資人資料6，臺南中小企銀匯款申請書、一銀交易明細表：併五警二卷P441-445。供述：併五警二卷P000-0000 94.4.11(5萬)94.5.3(5萬)94.8.17(5萬)94.9.2(52,000)    58 仇美娟 614,131     0 614,131 物證：本案證物投資人資料6供述：併五警三卷P0000-0000 94年3月起    59 林虹如 30萬     0 30萬 物證：本案證物投資人資料6，郵政匯款申請書：併五警三卷P0000-0000供述：併五警三卷P0000-0000 94.7.5(10萬)94.8.19(10萬)94.8.24(10萬)    60 王惠萍 258,621   100,016 158,605 物證：本案證物投資人資料6，存摺內頁影本：併五警三卷P916-919。供述：併五警三卷P912-914 93.9.21(24,400)93.9.27(41,000)93.10.6(31,750)93.10.11(95,500)93.10.27(15,971)94.8.22(5萬)    61 楊春蕙 4,218,600     0 4,218,600 物證：本案證物投資人資料6，投資匯款資料：併五警三卷P0000-0000。供述：併五警三卷P0000-0000 94年間(517,000)94.1.31(99萬)94.3.31(1,001,600)94.8.1(171萬)    62 高子雯 331,599     0 331,599 物證：本案證物投資人資料6，投資匯款資料：併五警二卷P419-427供述：併五警二卷P414-418 93.7.8(151,000)93.7.9(10萬)93.11.9(69,600)94.5.25(10,999)    63 陳麗 149,165     0 149,165 物證：本案證物投資人資料6，投資匯款資料、存摺內頁：併五警二卷P567-574。供述：併五警二卷P563-565 94.3.8(6萬)94.3.23(71,396)94.6.22(8,812)94.8.9(8,957)    64 傅美淑 455,046     0 455,046 物證：本案證物投資人資料6供述：併五警三卷P0000-0000 93年10月起    65 曾嗣文 433,400     0 433,400 本案證物投資人資料6，投資資料併五警二卷P474-475。供述：併五警二卷P471-473。 94.6.15起    66 蔡佳玲 127,901     0 127,901 證物：本案（證物投資人資料6） 94年3月起    67 蘇金勉 560,597     0 560,597 物證：本案證物投資人資料6，投資匯款資料、存摺內頁：併五警三卷P0000-0000。供述：併五警三卷P0000-0000。 93.9.22(120,700)93.9.23(10,200)93.10.7(12,936)93.11.8(155,800)94.3.9(25,878)94.3.18(11,000)94.5.3(14萬)94.5.5(1,000)94.6.24(41,050)94.7.1(46,533)    68 蘇金蜜 114,668     0 114,668 物證：本案證物投資人資料6，投資匯款資料：併五警二卷P359-364供述：併五警三卷P0000-0000。 93.11月起    69 劉淑雅 491,131     0 491,131 物證：本案證物投資人資料6。供述：併五警二卷P533-535。 93年10月起    70 蘇雅娟 469,518     0 469,518 物證：本案證物投資人資料6，投資匯款資料、匯款憑條：併五警二卷P838-845。供述：併五警三卷P834-836。 94.3.1起    71 王曉萍 304,386    0 304,386 物證：本案證物投資人資料6，投資匯款資料、彰銀匯款回條、存摺內頁：併五警三卷P768-772。供述：併五警三卷P764-766。 94.8.11(304,386)    72 史雪櫻 104,000     0 104,000 物證：本案證物投資人資料6，投資匯款資料、彰銀匯款回條：併五警三卷P758-762。供述：併五警三卷P755-757。 94.9.5(104,000)    73 周玉惠 397,201     0 397,201 物證：本案證物投資人資料6，投資匯款資料、合庫存摺內頁：併五警二卷P387-402。供述：併五警二卷P383-386。 93.8.18(22,480)93.9.20(31,250)93.11.23(26,000)93.11.24(12,798)94.3.17(175,000)94.3.25(36,750)94.4.18(3萬)94.5.2(3萬)94.7.1(32,923)    74 焦桂蓉 52,000     0 52,000 物證：本案證物投資人資料6，投資匯款資料：併五警三卷P1109供述：併五警三卷P0000-0000。 94.7.29起    75 盧嘉慧 205,601     0 205,601 本案（證物投資人資料6） 94.5.24起    76 許鈴子 141,682     0 141,682 物證：本案證物投資人資料6，投資匯款資料、存摺內頁：併五警二卷P684-711。供述：併五警二卷P679-682。 94.3.11(139,137)94.8.26(2,545)    77 梁乃惠 410,609     0 410,609 物證：本案證物投資人資料6，投資匯款資料、存摺內頁：併五警三卷P924-928。供述：併五警三卷P920-922。 93年9月起    78 黃惠敏 502,500     0 502,500 物證：本案證物投資人資料6，投資匯款資料、郵政跨行匯款申請書：併五警三卷P881-883。供述：併五警三卷P877-879。 94.3.16(502,500)    79 楊婉伶 45萬     0 45萬 物證：本案證物投資人資料6，投資匯款資料、華南商銀存款憑條：併五警三卷P725-726。供述：併五警二卷P722-724。 94.3.21(10萬)94.4.13(20萬)94.8.22(15萬)    80 鄭林素蘭 112,529     0 112,529 物證：本案證物投資人資料6，投資匯款資料：併五警三卷P777-778。供述：併五警三卷P773-775。 93年11月起    81 黃意真 200,000     0 200,000 物證：本案證物投資人資料6，聯邦銀行匯款單：併五警三卷P720。供述：併五警三卷P717-719。 94.8.22(20萬)    82 吳碧芬 100,000     0 100,000 物證：本案證物投資人資料6，合庫銀行匯款回條：併五警三卷P850。供述：併五警三卷P846-848。 94.8.19(10萬)    83 呂青蓉 200,000     0 200,000 物證：本案證物投資人資料6，合庫存款憑條：併五警三卷P1140。供述：併五警三卷P0000-0000。 94.8.23(20萬)    84 郭晴 52,000     0 52,000 物證：本案證物投資人資料6，投資匯款資料、存摺內頁：併五警三卷P0000-0000。供述：併五警三卷P0000-0000。 94.9.12(52,000)    85 陳瓊陵 104,000     0 104,000 物證：本案證物投資人資料6，投資匯款資料：併五警三卷P715-716。供述：併五警三卷P711-713。 94.3.2(104,000)    86 陳雅怡 100,000     0 100,000 物證：本案證物投資人資料6，投資匯款資料：併五警三卷P661。供述：併五警二卷P658-660。 94.4.11起    87 華秀芳 52,000     0 52,000 物證：本案證物投資人資料6，華南商銀存款憑條：併五警三卷P1067。供述：併五警三卷P0000-0000。 94.9.12(52,000)    88 翁玉屏 50,000     0 50,000 本案（證物投資人資料6） 94年中    89 王秀美 400,000     0 400,000 投資人名冊：併案六（併六警一卷P33) 93.10月起    90 蘇婷雅 800,000     0 800,000 投資人名冊：併案六（併六警一卷P33) 93.10月起    91 黃桂枝 200,000     0 200,000 投資人名冊：併案六（併六警一卷P33) 93.9月起    92 劉美華 600,000     0 600,000 投資人名冊：併案六（併六警一卷P33) 93.10月起    93 黃美月 450,000     0 450,000 投資人名冊：併案六（併六警一卷P33) 93.12月起    94 謝仁涼 1,700,000     0 1,700,000 投資人名冊：併案六（併六警一卷P33) 94.7月起    95 林秀玉 1,400,000     0 1,400,000 投資人名冊：併案六（併六警一卷P33) 93.9月起    96 蔡富台 1,100,000     0 1,100,000 投資人名冊：併案六（併六警一卷P33) 93.11月起    97 胡葉琳銀 200,000     0 200,000 投資人名冊：併案六（併六警一卷P33) 94.4月起    98 顏永富 400,000     0 400,000 投資人名冊：併案六（併六警一卷P33) 94.7月起    99 林麗萍 500,000     0 500,000 投資人名冊：併案六（併六警一卷P33) 94.3月起    100 張庭睿 5,000,000     0 5,000,000 投資人名冊：併案六（併六警一卷P33) 94.1月起    101 胡麗云 1,000,000     0 1,000,000 投資人名冊：併案六（併六警一卷P33) 93.10月起    102 彭秀鳳 200,000     0 200,000 投資人名冊：併案六（併六警一卷P33) 93.9月起    103 蘇有福 1,160,000     0 1,160,000 投資人名冊：併案六（併六警一卷P33) 94.7月起    104 高華美 4,849,288     0 4,819,288 本案（證物投資人資料5），客戶存提記錄查詢單、存摺影本暨對帳單( 併五偵一卷P18-152、169-220)供述：併案六(併六警一卷P86-95、96-97)，併案五(併五偵一卷P5-7、92-95) 93.8.31(3,138,798)93.10.21(408,670)93.10.21(63,379)93.11.10(172,850)93.11.15(153,590)94.1.19(94,050)94.3.8(216,450)94.4.4(398,519)94.5.25(192,992)94.9.23(9,990)    105 連秀娟 107,389     0 107,389 本案（證物投資人資料5） 94.1.26起    106 周子淯 76,840     0 76,840 本案（證物投資人資料5） 94.2.1起    107 曾昭強 76,260     0 76,260 本案（證物投資人資料5） 93.8.31起    108 江貴賓 60,800     0 60,800 本案（證物投資人資料5） 93.9.29起    109 大王 816,530 141,657 674,873 併案五（併五偵(一)卷第250頁） 94.5.4起    110 學長 3,190,840 596,205 2,594,635 併案五（併五偵(一)卷第249頁） 94.5.6起    111 同叔 145,200 66,240 76,260 併案五（併五偵(一)卷第249頁） 93.8.31起    112 余媽媽 426,560 173,655 252,905 併案五（併五偵(一)卷第249頁） 93.7.14起    113 余先生 109,000 29,056 79,944 併案五（併五偵(一)卷第249頁） 94.5.11起    114 來來水電 406,700 120,150 286,550 併案五（併五偵(一)卷第249頁） 93.8.31起    115 小娟 166,050 58,661 107,389 併案五（併五偵(一)卷第249頁） 94.1.26起    116 小可 18,383,000 4,839,298 13,543,702 併案五（併五偵(一)卷第249頁） 93.8.31(9,194,442)93.9.23(121,330)93.10.21(676,330)93.10.21(113,621)93.11.10(76,350)93.11.15(287,410)94.1.9(248,950)94.3.8(507,950)94.4.4(1,593,821)94.5.25(713,508)    117 林美珍 177,340 100,511 76,829 華氏鼎投資資料：併案五（併五偵(一)卷第249頁） 93.8.31起    118 汪少翔 60,000 21,100 38,900 華氏鼎投資資料：併案五（併五偵(一)卷第249頁） 93.12.21起    119 黃棣媛 239,520 239,520 0 華氏鼎投資資料：併案五（併五偵(一)卷第250頁） 93.9.14起    120 乖妹 39,480 10,190 29,290 華氏鼎投資資料：併案五（併五偵(一)卷第250頁） 94.5.17起    121 靜秋友 861,500 44,359 417,961 華氏鼎投資資料：併案五（併五偵(一)卷第251頁） 93.7.30起    122 姜永樑 286,550     0 286,550 本案（證物投資人資料5） 93.8.31起    123 林阿里 38,160     0 38,160 本案（證物投資人資料5） 94.4.27起    124 張鶯月 379,686     0 379,686 本案（證物投資人資料5） 93.12.13起    125 黎秋月 336,941     0 336,941 本案（證物投資人資料5） 93.12.13起    126 林慶雲 419,948     0 419,948 本案（證物投資人資料5） 94.4.7起    127 呂靜珠 124,640     0 124,640 本案（證物投資人資料5） 94.5.11起    128 張美花 101,640     0 101,640 本案（證物投資人資料5） 94.6.24起    129 徐振旭 2,594,635     0 2,594,635 本案（證物投資人資料5） 94.5.6起    130 周碧玟 17,892     0 17,892 本案（證物投資人資料5） 94.3.23起    131 王映哲 674,873     0 674,873 本案（證物投資人資料5） 94.5.4起    132 詹玉香 218,475     0 218,475 本案（證物投資人資料5） 94.5.12起    133 邱秀玲 16,889     0 16,889 本案（證物投資人資料5） 93.9.17起    134 許舒涵 223,830     0 223,830 本案（證物投資人資料5） 93.11.8起    135 徐素梅 429,985     0 429,985 本案（證物投資人資料5） 94.2.23起    136 張美蓮 180,441     0 180,441 本案（證物投資人資料5） 93.8.18起    137 林易騰 287,624     0 287,624 本案（證物投資人資料5） 94.5.4起    138 張櫻馨 141,572     0 141,572 本案（證物投資人資料5） 93.11.23起    139 陳慕妮 117,565     0 117,565 本案（證物投資人資料5） 94.3.3起    140 陳秀妹 212,800     0 212,800 本案（證物投資人資料5） 94.7.12起    141 黃守娟 166,850     0 166,850 本案（證物投資人資料6）；併案五（證物投資人資料5） 94.5.17起    142 袁淑英 82,262     0 82,262 本案（證物投資人資料5） 94.5.11起    143 葉佳南 77,340     0 77,340 本案（證物投資人資料5） 94.6.24起    144 劉國樑 146,900     0 146,900 本案（證物投資人資料5） 94.4.19起    145 羅士緣 2,941,256     0 2,941,256 本案（證物投資人資料5） 93.12.21起    146 蘇鳳麗 44,180     0 44,180 本案（證物投資人資料5） 94.1.19起    147 彭芹倫 178,350     0 178,350 本案（證物投資人資料5）供述：併五警一卷P227-230。 94.3.17(156,470)94.7.9(21,880)    148 葉金河 81,590     0 81,590 本案（證物投資人資料5） 94.6.17起    149 陳國政 570,840     0 570,840 本案（證物投資人資料5） 94.2.23起    150 曾秋蓉 2,766,190     0 2,766,190 本案（證物投資人資料5）供述：併五警一卷P236-238。 94.6.17起    151 戴玉春 188,000     0 188,000 本案（證物投資人資料5） 94.4.27起    152 游彩雲 41,575     0 41,575 本案（證物投資人資料5） 94.5.4起    153 劉嚴霈 50,480     0 50,480 本案（證物投資人資料5） 94.6.9起    154 李松興 139,280     0 139,280 本案（證物投資人資料5） 94.7.1起    154 林美娟 77,197     0 77,197 本案（證物投資人資料5） 94.7.15起    156 吳月嬿 300,892     0 300,892 本案（證物投資人資料5） 94.8.5起    157 石佩玉 207,500     0 207,500 本案（證物投資人資料5） 94.8.19起    158 張維增 106,000     0 106,000 本案（證物投資人資料5） 94.10.12起    159 蕭莉蓮 3,181,505     0 3,181,505 本案（證物投資人資料5）供述：併五警一卷P223-225。 93.11.5起    160 李家樑 2,263,283     0 2,263,283 本案證物投資人資料5供述：併案五（併五偵一P卷227-230頁）；併案六（併六警一卷P113-117。 93.11.3起    161 張繡玉 1,500,000     0 1,500,000 供述：併案六(併六警一卷第364至367頁) 94.8.8(100萬)94.8-9月(50萬)    162 羅綺蓮 400,000     0 400,000 供述：併案六(併六警一卷第339至342頁) 94年1月初    163 許美娟 150,000 14,800 135,200 供述：併案六( 併六警一卷第346 至349 頁、本案（證物投資人資料6) 94.8.19    164 黃惠琪 412,000     0 412,000 供述：併案六(併六警一卷第353至355頁) 94年2月起    165 張東興 230,000     0 230,000 供述：併案六(併六警一卷第356至359頁) 94.3.17    166 苑瑞梅 109,000     0 109,000 供述：併案六(併六警一卷第360至363頁) 94年8月間    167 彭素娥 700,000     0 700,000 供述：併案六(併六警一卷第368至371頁) 94年3月起    168 粘美箱 1,000,000     0 1,000,000 供述：併案六(併六警一卷第372至375頁) 94.1.15(15萬)94年2-10月(85萬)    169 林雅涵 360,000     0 360,000 供述：併案六(併六警一卷第376至378頁) 94.7.10(5萬)94年7-11月(31萬)    170 曾紹強 170,000     0 170,000 供述：併案六(併六警一卷第150至154頁) 93年8月起    171 陳國政 3,050,000     0 3,050,000 供述：併案六(併六警一卷第155至158頁) 94年2月起    172 高月琴 7,020,350     0 7,020,350 供述：併案六(併六警一卷第160至162頁) 94.7.11起    173 林美珍 170,000     0 170,000 供述：併案六(併六警一卷第179至182頁) 93.8.31起    174 邱秀嬌 88,920     0 88,920 本案證物投資人資料5供述：併案六(併六警一卷P187-190 93.10.21起    175 邱立青 30,000     0 30,000 供述：併案六(併六警一卷第195至197頁) 93年12月    176 李淑瑜 120,000 120,000     0 供述：併案六(併六警一卷第198至200頁) 94年5、6月起    177 吳吟梅 1,000,000 500,000 500,000 本案證物投資人資料5)供述：併案六(併六警一卷第209至211頁 93.7.14起    178 劉雙金 59,020     0 59,020 本案證物投資人資料5供述：併案六(併六警一卷第212至215頁 93.10.6    179 徐振昶 3,200,000     0 3,200,000 供述：併案六(併六警一卷第223至226頁) 94年5月起    180 莊梅鳳 22,400 22,400 0 供述：併案六(併六警一卷第227至229頁) 93年10月起    181 陳俐芬 300,000 300,000 0 供述：併案六(併六警一卷第379至381頁) 93.7.12起    182 李純妹 184,217     0 184,217 供述：併案六(併六警一卷第234至236頁) 94.8.8起    183 蕭秋美 200,000     0 200,000 供述：併案六(併六警一卷第239至242頁) 93年底起    184 高嬿嬿 145,535     0 145,535 供述：併案六（併六警一卷第266至269頁) 94年2-10月間    185 江佩玲 302,030 302,030     0 供述：併案六(併六警一卷第273至279頁) 94.5.11(198,000)95.5.16(104,030)    186 張淑子 318,380     0 318,380 供述：併案六(併六警一卷第280至282頁)證物：證物投資人資料5) 94.3.23起    187 陳雅美 400,000     0 400,000 供述：併案六(併六警一卷第290至292頁) 94年5月(19萬)94年6月(21萬)    188 邱月英 1,912,185     0 1,912,185 供述：併案六(併六警一卷第293至296頁)證物：證物投資人資料5 94.4.7(35,200)94.4.13(58,500)94.4.22(81,000)94.5.3(7萬)94.5.12(88,800)94.5.17(83,200)94.6.1(60,200)94.6.8(69,600)94.6.9(12,900)94.6.16(83,000)94.6.15(73,000)94.6.29(46,000)94.7.4(63,000)94.7.8(65,100)94.7.12(13,800)94.7.15(80,900)94.8.10(72,400)94.8.17(85,065)94.8.19(9萬)94.8.26(56,000)94.9.7(111,300)94.9.15(149,520)94.10.19(228,380)94.10.12(79,520)94.10.26(56,000)    189 戴玉春 230,000     0 230,000 供述：併案六(併六警一卷第300至303頁) 94.4.27起    190 謝純嬌 198,176     0 198,176 本案證物投資人資料5供述：併案六(併六警一卷第304至306頁 94.1.19起    191 袁淑美 82,262     0 82,262 本案證物投資人資料5供述：併案六(併六警一卷第321至323頁 94年5月間起    192 黃玉凰 184,185     0 184,185 本案證物投資人資料5供述：併案六(併六警一卷第324至326頁 94年5月間起    193 彭福德 140,000     0 140,000 供述：併案六(併六警一卷第327至330頁) 94.7.11起    194 林素瑩 112,000     0 112,000 供述：併案六（併六警一卷第330至334頁） 94.4.2起    195 林惠櫻 28,000,000     0 28,000,000 供述：併案五（併五偵七卷P301-302頁 93年底起    196 朱月美 698,300     0 698,300 供述及合庫存款憑條：本案（調三卷P7-9)。證物投資人資料15 94.5.25(355,000)94.7.12(194,500)94.8.11(148,000)    197 胡小燕 900,650 200,000 700,650 供述及合庫存摺封面、合庫存款憑條、支票：本案( 調三卷P66-73) 。 94.8.31(3萬)94.9.2(457,800)94.9.26(412,850)    198 徐秋梅 4,000,000     0 4,000,000 供述及支票：本案（調三卷P74-80） 93.9.17起    199 侯春芳 1,689,300     0 1,689,300 本案證物投資人資料15供述及合庫存款憑條：(調三卷P75-80) 94.8.23(996,600)94.8.25(50萬)94.8.30(1萬)94.9.20(182,700)    200 劉林美純 536,600     0 536,600 供述及華南商銀存款憑條、投資資料：本案( 調三卷P252-256) 。 94.9.2(103,600)94.9.12(68,600)94.9.26(193,200)94.10.1(171,200)  威爾森投顧 陳淑麗吳乃一 201 吳採琴 17,833,072 3,000,000 14,833,072 本案（調一卷148至149頁，證物投資人資料41)供述：調二卷P62-64 93.7.13(1,457,000)93.8.18(1,832,050)93.8.20(248,000)93.10.8(996,900)93.11.8(233,900)93.11.12(1,049,200)93.11.24(3,872,000)94.1.7(919,123)94.1.26(112萬)94.3.10(245,992)94.3.17(1,989,592)94.3.25(932,500)94.4.21(189,650)94.4.12(621,440)94.4.14(538,317)94.4.25(462,500)94.6.2(1,125,000)    202 王寶羨 11,247,222     0 11,247,222 物證：投資資料、即時對帳單、存款明細(調二卷P98反-120)、告訴補充理由狀(上訴376卷一P366-369)、證物投資人資料14。供述：調二卷P92-94。 93.11.2(699,600)93.11.5(251,000)93.12.10(134,000)93.12.13(79,200)94.1.31(1,395,000)94.2.2(319,185)94.2.23(52萬)94.3.1(20萬)94.3.8(242,905)94.3.17(105,000)94.3.16(156,135)94.3.29(10萬)94.3.29(20萬)94.4.7(272,816)94.4.8(380,548)94.4.13(272,355)94.4.18(357,205)94.4.25(895,000)94.5.3(55萬)94.5.5(372,980)94.5.9(1,595,287)94.5.11(222,988)94.5.25(337,833)94.5.31(135萬)94.6.15(78,925)94.7.1(93,260)94.7.29(66,500)    203 林妤蓤 20,075,860（與後述編號226 德聯投顧部分未重複）     0 20,075,860 物證：投資資料、郵政跨行匯款申請書、收據、支票（調二卷P397-407反即證物投資人資料8 ）供述：調二卷P394-396。 93.11.30(1,635,600)93.12.10(3,223,200)93.12.21(4,114,710)93.12.23( 13,895,250)    204 吳美雲 15,478,012     0 15,478,012 本案（證物投資人資料34） 93.12.3(290,400)93.12.15(167,000)93.12.21(73,600)93.12.21(382,000)94.1.5(48萬)94.1.13(23,400)94.1.13(70,400)94.1.18(168,000)94.1.19(56,000)94.1.19(37,800)94.1.19(19,600)94.3.3(64萬)94.3.4(322,000)94.3.6(193,900)94.3.16(315,000)94.4.7(303,200)94.5.10(615,000)94.5.30(630,000)94.5.31(9萬)94.6.15(225,000)94.6.29(9,500)94.6.30(100萬)94.7.7(130萬)94.8.24(108,000)94.9.6(1,636,000)94.9.8(16萬)94.9.19(896,800)94.9.19(30萬)94.9.19(972,400)    205 何秀月 10,578,500     0 10,578,500 物證：萬泰銀行匯款回條（調三卷P217-227即證物投資人資料26）；本人並使用配偶王禮、長子王俊傑及次子王維農名義投資。供述：調三卷P214-216 93.7.13(185萬)93.7.21(2,156,000)93.7.21(364萬)93.11.24(176萬)94.1.24(1,172,500)    206 吳彩燕 5,805,480     0 5,805,480 投資資料、臺北第五合作社匯款申請書：本案（調三卷P321-369) 。供述：調三卷P318-320。 93.9.23(492,000)93.10.5(211,500)93.10.19(150,620)93.11.3(379,920)93.11.24(105萬)93.12.16(32萬)93.12.22(50萬)94.2.4(10萬)94.2.4(898,900)94.9.17(1,702,540)    207 林東河 24,399,200     0 24,399,200 遠東商銀匯款申請書、台新銀行匯款回條：本案（調二卷P198-231) 。供述：調二卷P195-197。 93.7.12(90萬)93.7.13(611,900)93.7.21(368,200)93.10.7(2,492,000)93.11.23(237萬)93.11.23(135萬)93.12.23(370,300)94.1.24(200萬)94.1.24(3,018,300)94.1.31(624,400)94.2.24(84萬)94.3.28(527,400)94.3.28(45,300)94.4.4(1,406,400)94.4.11(3,075,000)94.4.23(100萬)94.5.30(90萬)94.7.15(250萬)    208 鄭淑文 614,620     0 614,620 投資資料、中信銀存摺內頁及交易明細表：本案（調三卷P231-241) 。供述：調三卷P228-230。 93.8.31(10萬)93.9.2(10萬)93.10.5(17,100)93.11.22(91,200)93.11.24(10萬)93.11.25(40,800)93.12.1(1,000)93.12.29(7,900)94.1.5(15,000)94.1.24(45,920)94.3.16(95,700)    209 單復興 320,000     0 320,000 投資資料、現金收入傳票：本案（調三卷P245-251）。供述：調三卷P242-244。 94.10.31(20萬)94.10.31(12萬)  崇光投顧 李秝蓁 210 李岱陵 1,115,600     0 1,115,600 國泰世華商銀匯款回條：調三卷P191-193即證物投資人資料24。供述：調三卷P189-190。 94.6.21(168,000)94.7.15(65,000)94.9.8(11萬)94.11.3(9萬)94.11.9(66,800)94.11.22(248,000)94.12.15(95,800)94.12.20(202,800)95.1.4(60,500)95.1.25(8700)    211 林倍如         212 朱月嬌         213 簡麗珠 8,911,170 16,700 8,894,470 投資資料、本票、遠東商銀匯款申請書、誠泰商銀匯款申請書、國泰世華商銀匯款回條：調三卷P299-317；證物投資人資料24。供述：調三卷P294-298、一審卷九P130-144。 93.7.13(550,000)93.7.27(100,670)93.8.3(110,500)93.8.18(624,190)93.9.9(458,000)93.9.14(576,000)93.9.30(206,800)93.10.27(214,900)93.11.11(131,830)93.11.12(49,550)93.11.23(880,000)93.12.15(323,500)93.12.22(438,000)94.1.31(644,330)94.2.24(455,000)94.3.7(283,500)94.3.21(400,000)94.3.28(683,000)94.4.7(88,000)94.5.5(358,300)94.5.11(435,100)94.6.1(675,000)94.6.3(225,000)    214 許重信 5,199,452 195,879 5,003,573 華南商銀匯款回條聯、聯邦銀行匯款通知單、臺北第九信用合作社匯款回條：調三卷P394-409即證物投資人資料42。供述：調三卷P392-393。 94.1.24(39萬)94.2.1(288,650)94.2.24(52萬)94.4.14(35萬)94.6.1(135萬)94.6.1(76,500)94.6.1(585,000)94.6.10(319,800)94.6.24(500,500)94.8.23(100,200)94.8.30(186,100)    215 洪葉凱傑 112,880     0 112,880 本案（證物投資人資料18）；併案八( 併八偵一卷P2-3、併八偵三卷第13-14 頁）、被告李靜雪104 年3 月26日刑事辯護狀( 二) 證物四、更一卷四第41頁；板橋農會匯款申請書、本票( 調三卷P263-274) 。供述：調三卷P261-262，併八偵三卷P13-14。 93.7.22(14,520)93.7.26(65,000)93.9.15(33,000)    216 吳桂芬 6,058,770 3,558,146 2,500,624 告訴理由狀：併二偵二卷P25-35；陽信商銀匯款收執、對帳單、交易明細、中華商銀存摺內頁( 併二偵二卷P80 、84-86 、255) ；被告李靜雪104 年3 月26日刑事辯護狀(二) 證物四( 更一卷P69-74)供述：併二偵二卷P427-429 93.12.15(1,244,600)94.2.24(555,000)94.3.25(160,500)94.4.4(182,670)94.4.7(200萬)94.4.11(241,000)94.6.1(875,000)94.6.24(10萬)94.6.30(50萬)94.7.5(20萬)    217 賴怡君         218 吳錦霞         219 葉麗嬋       德聯投顧 賴月女 220 巫志彤 8,000,000     0 8,000,000 供述：本案（調二卷第361 至363 頁） 94年3月起    221 盧粹珍鄭芷宜 2,926,164     0 2,926,164 匯款單資料：併案十九（併十九偵二P64-72、94-98、117-1至11-5，併十九偵五卷P47-111)  盧粹珍之供述：併十九偵一卷P46-48、併十九偵二卷P6-5。鄭芷宜之供述：併十九偵一卷P109-113、併十九偵五卷P41。 【盧粹珍】94.4.11(4萬)94.4.25(20萬)94.4.25(198,750)94.5.6(137,850)94.7.19(1,480)【鄭芷宜】94.3.9(72,800)94.3.10(61,000)94.3.16(12,100)94.3.23(13,000)94.3.23(4萬)94.3.31(2,000)94.3.31(13,800)94.4.6(12,450)94.4.13(55,750)94.4.20(210,600)94.4.25(248,000)94.5.6(91,000)94.5.10(18萬)94.5.11(56,850)94.5.17(23,500)94.6.1(15萬)94.6.1(85,680)94.6.15(39,284)94.6.17(99,668)94.6.21(50,040)94.6.21(21,000)94.6.24(75,000)94.6.29(237,730)94.7.6(200,005)94.7.6(17,085)94.7.12(158,025)94.7.24(18,480)94.7.28(24,245)94.10.6(88,992)    222 林蔓臻 760,000     0 760,000 匯款證明文件、統計表：併十九偵一卷第5至19頁、第55至63頁。供述：併十九偵一卷P41-42、46-48、109-113。 94.7.18(2萬)94.7.22(17萬)94.8.8(10萬)94.9.20(37萬)94.12.8(10萬)    223 陳怡君 200,000     0 200,000 匯款證明文件、統計表：併十九偵一卷第5至19頁、第55至63頁。供述：併十九偵一卷P41-42、46-48。 94.7.25(20萬)    224 許文偉 350,000     0 350,000 匯款證明文件、統計表：併十九偵一卷第5至19頁、第55至63頁。供述：併十九偵一卷P41-42、46-48、109-113。 94.7.22(27萬)94.12.8(8萬)    225 林辰縈 600,000     0 600,000 匯款證明文件、統計表：併十九偵一卷第5至19頁、第55至63頁。供述：併十九偵一卷P41-42、46-48，併十九偵二卷P6-8。 94.6.29(26萬)94.7.13(15,000)94.7.20(20萬)94.7.22(15,000)94.8.26(1萬)94.12.8(10萬)    226 林妤蔆 2,792,900 500,000 2,292,900 物證：投資資料、郵政跨行匯款申請書、收據、支票（調二卷P397-407反即證物投資人資料8 ）供述：調二卷P394-396。 94.9.20(2,792,900)  ⑴投資金額總計：512,620,647元 ⑵返還金額總計：49,934,353元 ⑶未還金額總計：462,686,294元          
　　　　　　　　　　　　　　　　　　
附表二之四：賴月女參與「聖堡威廉」集團犯罪期間（94年1 月
            起），該集團非法吸金之投資人及投資金額情形表
            （金額均為新臺幣/元）
單位  實際負責人 編號 投資人 投資金額 返還金額 未還金額 證據出處 投資時間/金額 沈系 天力投顧 張永祥 1 曾美萍(曾瑀嫻) 568,818     0 568,818 投資明細表：本案(證物投資人資料25即調三卷P209）供述：本案(調三卷第207至208頁) 94.1.12(3,240)94.3.8(32,700)94.3.17(119,775)94.3.22(50,550)94.3.24(80,250)94.3.28(39,900)94.3.30(9,300)94.4.7(33,600)94.4.10(48,770)94.4.14(14,310)94.4.20(1,810)94.4.25(82,928)94.4.27(21,085)94.5.11(24,280)94.5.18(6,320)    2 廖志仁 4,473,000 2,247,479 2,225,521 供述：(調二卷第232-235頁，一審八卷第208-228頁)匯款回條聯：(調二卷第236-269頁) 94.3.16(412萬)94.6.1(1125,000)94.6.20(966,000)    3 莊德昌 9,207,571     0 9,207,571 供述：本案(調二卷第11至13頁)匯款存條、投資資料：調二卷第14-23頁 94.1.19(422,700)94.1.24(86,784)94.2.1(203,800)94.2.3(20萬)94.2.24(1,756,798)94.3.3(20萬)94.3.4(100萬)94.3.7(104,720)94.3.9(30萬)94.3.25(642,000)94.3.31(798,600)94.4.4(264,000)94.4.8(244,537)94.4.8(10萬)94.4.26(30,032)94.4.26(1,109,700)94.5.11(408,150)94.7.6(522,000)94.7.8(813,750)    4 楊筱君 25,032,390     0 25,032,390 匯款申請書：證物投資人資料29-2即調二卷P127-150供述：調二卷P123-126、上訴卷四P271-318 94.1.19(330萬)94.2.23(96萬)94.3.4(100萬)94.3.10(293,150)94.3.10(70萬)94.3.11(45萬)94.3.11(85萬)94.3.25(675,500)94.3.31(15萬)94.3.31(177,415)94.4.8(42萬)94.4.22(1,150,125)94.5.24(515萬)94.11.1(1,701,940)    5 蔡偉玲 78,620 351,959    0 存款憑條：本案（調二卷第380-383 頁即證物投資人資料1 ）供述：調二卷P378-379 94.1(48,000)94.1.12(24,880)94.1.27(5,000)94.1.31(740)    6 吳志豪 3,000,000 1,593,581 1,406,419 供述：本案（調二卷第384至393頁) 94.1.4(100萬)94.1.6(200萬)    7 許文馨 6,084,491     0 6,084,491 存摺內頁明細、匯款申請書：本案調二卷第325-357頁供述：調二卷P321-324、一審卷八P228-244 94.8.3(6萬)94.8.10(40萬)94.9.5(5,000)94.9.30(64,000)94年(35,000)94.10.6(78萬)94.10.6(87萬)94.10.6(103,000)94.10.6(95萬)94.10.6(30,705)94.11.11(120萬)94.11.11(75萬)94.11.14(30萬)95.1.5(36,786)95年(50萬)    8 楊璧穗 1,988,070     0 1,988,070 證物：本案證物投資人資料29-1供述：調三卷P256-258 94.5.6(588,000)94.5.10(216,000)94.5.12(28,300)94.5.18(174,000)94.6.9(41,500)94.6.10(252,550)94.7.5(103,220)94.7.21(35,500)    9 謝韻芳 3,855,850     0 3,855,850 證物：本案證物投資人資料30即併十一偵一卷P153-155、158-185供述：調三卷第259-260頁 94.1.3(9,280)94.1.12(21,136)94.2.4(53,258)94.2.18(14,120)94.2.23(61萬)94.3.4(31,752)94.3.14(50,454)94.3.16(4萬)94.3.17(44,680)94.3.22(10,726)94.3.24(53,500)94.3.30(55,800)94.4.6(31,310)94.4.8(420)94.4.11(1萬)94.4.12-94.5.16(147,503)94.4.21(40萬)94.5.2(5萬)94.5.9(50萬)94.5.23-94.8.30(198,871)94.5.25(20萬)94.5.30(125,000)94.6.10(60萬)94.6.30(8萬)    10 林宛蓉 3,754,708      0 3,754,708 存款憑條：併案十一(併十一偵一卷第192-199頁) 94.1.3(100萬)94.1.3(173,080)94.3.21(105,955)94.3.24(588,500)94.3.30(562,350)94.4.4(247,200)94.4.21(107,905)94.4.29(26,173)94.5.31(925,000)94.6.13(2,880)94.6.24(1,490)    11 鐘存德 3,330,326     0 3,330,326 彰銀、合庫之匯款回條聯：併案九（併九偵一卷P5-8)供述：併九偵五卷P7-9 94.1.19(56萬)94.2.15(1萬)94.3.25(642,000)94.4.4(1,645,826)    12 林文鄉 1,760,000     0 1,760,000 華南商銀、第一銀之匯款回條聯：併案九(併九偵一卷P10-18頁)供述：併九偵一卷P21 94.1.4(292,500)94.1.12(30萬)94.1.28(213,000)94.1.31(192,000)94.3.25(535,000)94.5.30(225,000)  景辰投顧 郭慧君 13 張慧卿 451,729     0 451,729 合庫匯款回條：本案投資人資料28即調二卷P30-37供述：本案調二卷P27-29 94.1.19(12,217)94.2.24(439,512)    14 陳湘蓁 1,152,192     0 1,152,192 存摺交易明細：本案調二卷P367-377反供述：本案調二卷P364-366 94.1.6(252,200)94.2.24(12,392)94.2.4(40萬)94.3.9(487,600)  豐朝投顧 沈子渝(臺北)許金葉(臺東)黃恩盛(臺中) 15 潘麗榕 374,600     0 374,600 證物國泰銀行存款存根、富邦銀行匯款委託書、上海商銀匯款申請書及交易明細表：本案（調三卷P278-288即證物投資人資料31）供述：調三卷P275-277。 94.3.7(224,000)94.4.1(150,600)    16 蘇玉梅 8,855,800    250萬 6,355,800 證物：合庫轉帳明細表、存款憑條、存摺內頁影本：調三卷P197-206、併七偵三卷P22-1至24供述：本案(調三卷P194-196頁）、併案七(併七偵一卷P8-10) 94.2.23(4萬)94.3.1(46,000)94.3.3(38,700)94.3.15(68,000)94.3.18(111,100)94.3.22(36,000)94.3.24(53,500)94.3.28(195,600)94年間(73,800)94年間(160,500)94年間(477,100)94年間(210,210)94.4.1(265,300)94.4.4(92萬)94.4.12(188,700)94.4.14(1,515,930)94.5.9(12萬)94.5.11(142,100)94.5.30(675,000)94.6.2(545,600)94.6.6(314,480)94.6.9(453,600)94.6.17(295,260)94.6.20(125,400)94.6.20(635,400)94.7.12(548,520)94.7.22(555,985)94.9.13(20萬)94.9.19(20萬)94.10.26(20萬)    17 陳純嵐 2,063,725     0 2,063,725 證物：本案調二卷P295-310即證物投資人資料9。供述：調二卷P292-294。 94.2.2(79,000)94.2.2(15萬)94.2.4(16,600)94.4.4(163,390)94.4.14(50萬)94.4.27(51,245)94.5.12(69,500)94.5.12(69,500)94.5.24(4,525)94.5.30(45,000)94.5.30(9萬)94.6.1(27萬)94.6.1(153,195)94.6.2(46,650)94.6.5(21,000)94.6.13(332,500)94.6.14(23,500)94.6.30(15,200)94.7.20(21,420)94.12.27(11,000)    18 陳珮蛉 3,146,588     0 3,146,588 證物：本案證物投資人資料22。供述：調三卷P126-130 94.1.17(92,000)94.1.19(164,150)94.1.28(39萬)94.3.3(38,700)94.3.3(379,800)94.3.17(122,775)94.3.17(28,000)94.4.7(157,170)94.4.14(90萬)94.4.20(14萬)94.4.20(14萬)94.4.20(24萬)94.4.26(207,993)94.12.23(146,000)    19 蔡明嬌 967,490     0 967,490 匯款申請書、收款單、匯款明細：本案調二卷P46-47、併案十八（併十八偵一卷第5至12頁、第18至22頁)供述：本案調二卷P462-465、一審卷八P355-364、上訴卷四P271-318、併十八偵一卷P101-104。 94.1.17(333,000)94.1.19(112,000)94.1.19(168,000)94.4.11(49,700)94.4.14(19,350)94.7.4(10,060)94.7.12(13,020)94.7.13(13,800)94.7.14(20,120)94.7.22(25,180)94.7.23(50,300)94.7.23(45,000)94.7.00(000)00.8.15(67,000)94.8.15(40,280)    20 吳佾駿 2,028,725     0 2,028,725 匯款明細：本案調三卷P14-48；併案十八（併十八偵一卷P13-17)供述：調三卷P10-13、一審卷八P289-319、併十八偵一卷P119-120、併十八偵四卷P6-11。 94.1.21(100萬)94.2.5(301,010)94.2.18(1,030)94.4.26(8,835)94.4.29(10萬)94.5.3(2,700)94.5.6(10萬)94.5.7(10萬)94.5.8(10萬)94.5.9(62,800)94.5.23(20萬)94.6.9(52,350)    21 孫花 2,718,300 1,259,6001,389,157 69,543 匯款明細：本案調三P95-103。供述：本案( 調三卷P90-94、一審卷八P342-355、上訴卷四P271-318、更一卷二p245) 94.1.6(96萬)94.1.13(238,200)94.1.24(10,300)94.2.1(31,880)94.4.4(83,775)94.4.7(149,400)94.4.14(166,410)94.4.20(25,160)94.4.20(60萬)94.4.26(212,725)94.5.20(105,450)94.5.30(135,000)    22 薛秀琴 4,546,900     0 4,546,900 供述及投資資料：本案調三卷P104-108 94.1.0(00000)00.2.24(8萬)94.2.24(8萬)94.2.24(8萬)94.3.16(4萬)94.3.16(4萬)94.3.16(4萬)94.4.20(60萬)94.4.21(35萬)94.4.21(60萬)94.4.00(000000)00.5.20(20萬)94.5.20(20萬)94.5.30(90萬)94.6.00(000000)    23 賴增紅 1,961,505     0 1,961,505 物證匯款回條：本案(調三P118-125)同併案十八（併十八偵一卷P26-27供述：本案(調三卷P118-121、一審卷八P306-319)；併案十八(併十八偵一卷P101-104、119-124，併十八偵四卷P6-11) 94.3.15(57,000)94.3.18(15,950)94.3.21(18,450)94.3.28(32,500)94.4.12(22,870)94.4.14(967,500)94.4.22(37,390)94.5.3(3,880)94.5.9(804,500)94.5.19(1,465)    24 陳冠廷 576,100     0 576,100 物證儲戶收執聯：併案十八（併十八偵二P7-8)供述：併案十八(併十八偵四卷P6-11) 94.6.17(138,700)94.6.20(105,000)94.6.22(93,600)94.7.12(130,200)94.7.14(100,600)94.7.25(8,000)    25 馮佳慧（馮芷芳） 1,853,125     0 1,853,125 物證匯款明細：併案十八（併十八偵二卷P10-14)供述：併十八偵四卷P6-11 94.3.25(267,500)94.3.27(73,800)94.3.28(65,200)94.3.31(75,800)94.4.4(510,700)94.4.7(74,700)94.5.9(67,050)94.5.11(61,500)94.5.23(566,000)94.5.30(45,000)94.6.9(5,100)94.6.13(37,500)94.7.29(3,275)    26 章狄宙 173,230     0 173,230 物證匯款明細：併案十八（併十八偵二P15)供述：併十八偵四卷P6-11。 94.4.25(49,750)94.6.16(27,980)94.7.20(95,500)    27 柴子竣 5,000,000     0 5,000,000 物證匯款明細等：本案（調三卷P155-165）供述：本案(調三卷P151-154) 94.4.19(200萬)94.4.20(220萬)94.4.25(80萬)    28 吳息貴 80萬（另後述編號35尚益投顧部分與此部分未重複）     0 80萬 物證匯款明細：本案（調二卷P272-291）供述：本案(調二卷P270-271、一審卷八P325-342)。證物：本案證物投資人資料12 94.4.21(80萬)    29 林其臻 12,194,070     0 12,194,070 物證合庫存摺影本：併案七（證物投資人資料即併七偵三卷P12-17）供述：併七偵一卷P8-10 94.4.27(494,600)94.5.3(343,800)94.5.6(1,118,000)94.5.10(634,900)94.5.11(184,500)94.5.13(21萬)94.5.16(110,300)94.5.19(12,600)94.5.23(83,300)94.5.30(90萬)94.6.1(49,310)94.6.1(260萬)94.6.2(219,500)94.6.10(15萬)94.6.14(260萬)94.6.15(120萬)94.7.11(137,120)94.7.12(40萬)94.7.12(433,740)94.7.25(199,000)    30 鮑曼 1,000,000     0 1,00,000 併案七（併七偵一卷第1 至3 頁、第5 頁、第18至19頁）證物：匯款回條（併七偵一卷p5） 95.1.12    31 黃泳璿 4,852,500     0 4,852,500 物證匯豐銀行匯款資料：併案七（併七偵四卷P17-23)供述：併七偵一卷P18-19 94.10.3(44萬)94.10.3(25萬)94.10.5(21萬)94.10.5(30萬)94.10.6(430,500)94.10.13(18萬)94.10.20(50萬)94.10.21(250萬)94.10.27(42,000)    32 郭書瑋 4,679,451     0 4,679,451 物證合庫存摺影本：併七偵四卷P5-8供述：併七偵一卷P18-19、偵四卷第1至8頁） 94.6.22(281,217)94.6.22(168,800)94.6.29(8,800)94.7.11(50,317)94.7.12(65,117)94.7.19(45,200)94.8.22(200萬)94.10.24(206萬)  尚益投顧 林琦惢 33 陳韻竹 2,380,000 1,240,000 1,140,000 物證匯款單：本案調二卷P56、證物投資人資料 17、21。供述：本案調二卷P53-55、一審卷八P253-270、（退款：一審卷九第342 頁） 94.3.3(16萬)94.7.4(72萬)94.7.28(150萬)    34 謝宗桔 23,237,650 9,464,560 13,773,090 物證合庫存款憑條：本案（證物投資人資料17、19)供述：本案( 調二卷P57-59、一審卷八P271-284) 。（退款：一審卷九第343-348 頁） 94.1.13(543,000)94.1.19(28萬)94.1.24(304,500)94.1.28(416,000)94.1.31(153,400)94.2.2(235,800)94.2.24(495,050)94.3.4(195,500)94.3.7(570,500)94.3.9(253,500)94.3.22(72,900)94.3.25(160,500)94.3.29(244,000)94.4.4(655,500)94.4.8(88,700)94.4.13(257,750)94.4.14(1,058,000)94.4.20(436,000)94.4.21(160萬)94.4.25(531,500)94.4.27(117,300)94.5.6(1,220,500)94.5.10(250萬)94.5.11(651,000)94.5.17(951,500)94.5.19(719,000)94.5.26(302,400)94.5.31(500萬)94.6.2(557,500)94.6.9(10,500)94.6.15(595,000)94.6.23(56,000)94.6.27(63,000)94.6.29(47,600)94.7.4(86,550)94.7.8(329,700)94.7.15(66萬)94.7.19(34萬)94.7.22(366,000)94.7.25(18,500)94.8.10(46,200)94.8.16(47,300)    35 吳息貴 1,998,500     0 1,998,500 物證匯款明細：本案（調二卷P272-291）供述：本案(調二卷P270-271、一審卷八P325-342)。證物：本案證物投資人資料12 94.1.19(11萬)94.1.24(195,000)94.4.14(693,500)94.5.31(100萬)    36 高語彤 6,144,500  4,025,000 2,119,500 本案（證物投資人資料3）匯款明細：銀行帳戶交易明細（本案調二卷P315-320）供述：本案調二卷P311-314（退款：本院卷三P485） 94.1.24(1,235,000)94.2.24(388,000)94.3.7(1,780,000)94.4.14(1,741,500)94.5.31(100萬)    37 吳惠美 776,950     0 776,950 物證合庫存款憑條：本案證物投資人資料19即調三卷P112-117供述：本案調三卷P109-111 94.3.25(53,500)94.3.28(83,200)94.4.4(131,100)94.4.11(113,250)94.4.22(264,300)94.5.19(4萬)94.5.19(1,500)94.5.30(4萬)94.6.3(37,200)94.6.14(7,700)94.6.29(11,700)94.7.8(14,000)94.7.22(8,000)94.7.29(6,300)94.8.1(1,200)    38 林月嬌 1,432,500 919,200  513,300 本案一審卷九P343、併案十四（證物投資人資料23）存款憑條：本案調三卷P136-140供述：本案調三卷P131-135、一審卷九P165-177（退款：本院卷三P477-483） 94.4.22(49,300)94.5.6(87,700)94.5.11(61,500)94.5.16(95,500)94.5.19(174,000)94.5.25(208,300)94.5.31(55萬)94.6.6(130,200)94.8.22(73,000)94.10.5(3,000)    39 黃綵淳 3,244,310 4,158,100     0 合庫存款憑條：本案調三卷第414 至421 頁、證物投資人資料33供述：本案調三卷P410-413、一審卷八P374-382（退款：一審卷九P349-356） 94.2.22(87,060)94.2.24(164,000)94.3.15(126,400)94.3.24(588,100)94.4.12(94,050)94.4.28(39,000)94.4.13(580,500)94.5.5(797,200)94.5.31(15萬)94.8.1(60,900)94.8.5(307,800)94.8.10(206,500)94.8.10(39,400)94.10.4(3,400) 陳系 華氏鼎投顧 盧明娟 40 潘碧玲 45,000   42,895  2,105 物證投資顧問委任契約：併一偵二卷P13至13-2。供述：併案一（併一偵一卷P2-4、併一偵二卷P61-64、90-93，併案五(併五警三卷P0000-0000)，本案(一審卷九第229頁) 94年6月間。    41 胡介行 101,400     0 101,400 物證郵政匯款申請書：併一偵二卷P14。供述：併案一（併一偵一卷P2-4、併一偵二卷P65-68)，併案五(併五警三卷P0000-0000)。 94.6.2(9 萬)94.7.5(11,400)    42 梁鈞涵 5,393,858 1,244,201 4,149,657 本案（證物投資人資料40） 94.5.9(207,000)94.5.17(87,000)94.5.19(124,500)94.5.25(87,600)94.6.3(316,800)94.6.6(189,600)94.6.9(75,800)94.6.16(251,145)94.6.20(5,305)94.6.27(467,876)94.6.29(150,090)94.7.5(521,581)94.7.7(75,600)94.7.11(26,640)94.7.19(7,919)94.7.22(128,135)94.7.25(288,040)94.7.28(99,671)94.8.7(8,460)94.8.10(1,020)94.8.14(1,608)94.8.25(2,692)94.8.00(000)00.9.1(4,260)94.9.7(3,890)94.9.11(6,412)94.9.13(45萬)94.9.15(1,444)94.9.00(000)00.9.22(69萬)94.9.26(10,544)94.9.00(000)00.10.3(4,335)94.10.7(84萬)94.10.11(252,000)94.10.25(1,580)94.11.2(6,000)94.11.10(522)  邵氏投顧 邵雪珠 43 李瀚境 2,000,000     0 2,000,000 物證：併案三（證物投資人資料6）、富邦銀行匯款委託書(併三偵二卷P87-90)供述：併案三(併三偵二卷P10-13、105-107、121-125、210-211)，併案四(併四偵一卷P8-11) 94.2.24(100萬)94.3.3(100萬)    44 廖仁瑋 739,850     0 739,850 物證：中信銀存入憑證(併三偵二卷P43、47-48、52、 55-1、148、151、153)、併案三（證物投資人資料6）供述：併案三(併三偵二卷P14-16、121-125、210-211)，併案四(併四偵一卷P27-29) 94.5.24(84,000)94.6.10(69,600)94.6.27(54,250)94.7.4(532,000)    45 陳明德 30萬 20,000 28萬 物證：併案三（併三偵一卷P2-5、8）供述：併案三(併三偵二卷P17-20、105-107、121-125) 94.8.23(30萬)    46 張永隆 208,800     0 208,800 物證：併案三（併三偵一卷P2-5、8 ），合庫匯款憑條（併三偵二卷P150)供述：併案三( 併三偵二卷P21-24、105-107 、121-125) 94.6.13(208,800)    47 郭家松 64,200     0 64,200 物證：併案三（併三偵一卷P2-5、8）供述：併案三(併三偵二卷P25-28、105-107、121-125)。 94.8.16    48 黃國彰 2,490,000     0 2,490,000 物證：本案（證物投資人資料6）、併案五(匯款投資資料：併案警二卷p369-382)供述：併五警二卷p365-368。 94.3.16(106萬)94.4.12(108萬)94.5.3(35萬)    49 丁如珠 150,500     0 150,500 物證：本案證物投資人資料6，投資資料(併五警二卷P406)供述：併五警二卷P403-405 94年6月起    50 張雅慧 276,600     0 276,600 物證：本案證物投資人資料6，投資資料：併五警二卷P411-413供述：併五警二卷P407-410 94.1.3(58,500)94.1.3(31,500)94.1.24(187,600)    51 蔡灤婷 331,044     0 331,044 物證：本案證物投資人資料6，華南商銀存款憑條：併五警二卷P457-458。供述：併五警二卷P454-456 94.7.29(331,044)    52 莊明怡 35萬     0 35萬 物證：本案證物投資人資料6，臺南中小企銀匯款單：併五警二卷P450-453。供述：併五警二卷P446-449 94.5.3(35萬)    53 黃麗芬 70萬     0 70萬 物證：本案證物投資人資料6，華僑銀匯款委託書：併五警二卷P559-562。供述：併五警二卷P555-557 94.4.29(50萬)94.8.19(20萬)    54 許露萍 202,000     0 202,000 物證：本案證物投資人資料6，臺南中小企銀匯款申請書、一銀交易明細表：併五警二卷P441-445。供述：併五警二卷P000-0000 94.4.11(5萬)94.5.3(5萬)94.8.17(5萬)94.9.2(52,000)    55 仇美娟 614,131     0 614,131 物證：本案證物投資人資料6供述：併五警三卷P0000-0000 94年3月起    56 林虹如 30萬     0 30萬 物證：本案證物投資人資料6，郵政匯款申請書：併五警三卷P0000-0000供述：併五警三卷P0000-0000 94.7.5(10萬)94.8.19(10萬)94.8.24(10萬)    57 王惠萍 50,000     0 50,000 物證：本案證物投資人資料6，存摺內頁影本：併五警三卷P916-919。供述：併五警三卷P912-914 94.8.22(5萬)    58 楊春蕙 4,218,600     0 4,218,600 物證：本案證物投資人資料6，投資匯款資料：併五警三卷P0000-0000。供述：併五警三卷P0000-0000 94年間(517,000)94.1.31(99萬)94.3.31(1,001,600)94.8.1(171萬)    59 高子雯 10,999     0 10,999 物證：本案證物投資人資料6，投資匯款資料：併五警二卷P419-427供述：併五警二卷P414-418 94.5.25(10,999)    60 陳麗 149,165     0 149,165 物證：本案證物投資人資料6，投資匯款資料、存摺內頁：併五警二卷P567-574。供述：併五警二卷P563-565 94.3.8(6萬)94.3.23(71,396)94.6.22(8,812)94.8.9(8,957)    61 曾嗣文 433,400     0 433,400 本案證物投資人資料6，投資資料併五警二卷P474-475。供述：併五警二卷P471-473。 94.6.15起    62 蔡佳玲 127,901     0 127,901 證物：本案（證物投資人資料6） 94年3月起    63 蘇金勉 260,961     0 260,961 物證：本案證物投資人資料6，投資匯款資料、存摺內頁：併五警三卷P0000-0000。供述：併五警三卷P0000-0000。 94.3.9(25,878)94.3.18(11,000)94.5.3(14萬)94.5.5(1,000)94.6.24(41,050)94.7.1(46,533)    64 蘇雅娟 469,518     0 469,518 物證：本案證物投資人資料6，投資匯款資料、匯款憑條：併五警二卷P838-845。供述：併五警三卷P834-836。 94.3.1起    65 王曉萍 304,386    0 304,386 物證：本案證物投資人資料6，投資匯款資料、彰銀匯款回條、存摺內頁：併五警三卷P768-772。供述：併五警三卷P764-766。 94.8.11(304,386)    66 史雪櫻 104,000     0 104,000 物證：本案證物投資人資料6，投資匯款資料、彰銀匯款回條：併五警三卷P758-762。供述：併五警三卷P755-757。 94.9.5(104,000)    67 周玉惠 304,673     0 304,673 物證：本案證物投資人資料6，投資匯款資料、合庫存摺內頁：併五警二卷P387-402。供述：併五警二卷P383-386。 94.3.17(175,000)94.3.25(36,750)94.4.18(3萬)94.5.2(3萬)94.7.1(32,923)    68 焦桂蓉 52,000     0 52,000 物證：本案證物投資人資料6，投資匯款資料：併五警三卷P1109供述：併五警三卷P0000-0000。 94.7.29起    69 盧嘉慧 205,601     0 205,601 本案（證物投資人資料6） 94.5.24起    70 許鈴子 141,682     0 141,682 物證：本案證物投資人資料6，投資匯款資料、存摺內頁：併五警二卷P684-711。供述：併五警二卷P679-682。 94.3.11(139,137)94.8.26(2,545)    71 黃惠敏 502,500     0 502,500 物證：本案證物投資人資料6，投資匯款資料、郵政跨行匯款申請書：併五警三卷P881-883。供述：併五警三卷P877-879。 94.3.16(502,500)    72 楊婉伶 45萬     0 45萬 物證：本案證物投資人資料6，投資匯款資料、華南商銀存款憑條：併五警三卷P725-726。供述：併五警二卷P722-724。 94.3.21(10萬)94.4.13(20萬)94.8.22(15萬)    73 黃意真 200,000     0 200,000 物證：本案證物投資人資料6，聯邦銀行匯款單：併五警三卷P720。供述：併五警三卷P717-719。 94.8.22(20萬)    74 吳碧芬 100,000     0 100,000 物證：本案證物投資人資料6，合庫銀行匯款回條：併五警三卷P850。供述：併五警三卷P846-848。 94.8.19(10萬)    75 呂青蓉 200,000     0 200,000 物證：本案證物投資人資料6，合庫存款憑條：併五警三卷P1140。供述：併五警三卷P0000-0000。 94.8.23(20萬)    76 郭晴 52,000     0 52,000 物證：本案證物投資人資料6，投資匯款資料、存摺內頁：併五警三卷P0000-0000。供述：併五警三卷P0000-0000。 94.9.12(52,000)    77 陳瓊陵 104,000     0 104,000 物證：本案證物投資人資料6，投資匯款資料：併五警三卷P715-716。供述：併五警三卷P711-713。 94.3.2(104,000)    78 陳雅怡 100,000     0 100,000 物證：本案證物投資人資料6，投資匯款資料：併五警三卷P661。供述：併五警二卷P658-660。 94.4.11起    79 華秀芳 52,000     0 52,000 物證：本案證物投資人資料6，華南商銀存款憑條：併五警三卷P1067。供述：併五警三卷P0000-0000。 94.9.12(52,000)    80 翁玉屏 50,000     0 50,000 本案（證物投資人資料6） 94年中    81 謝仁涼 1,700,000     0 1,700,000 投資人名冊：併案六（併六警一卷P33) 94.7月起    82 胡葉琳銀 200,000     0 200,000 投資人名冊：併案六（併六警一卷P33) 94.4月起    83 顏永富 400,000     0 400,000 投資人名冊：併案六（併六警一卷P33) 94.7月起    84 林麗萍 500,000     0 500,000 投資人名冊：併案六（併六警一卷P33) 94.3月起    85 張庭睿 5,000,000     0 5,000,000 投資人名冊：併案六（併六警一卷P33) 94.1月起    86 蘇有福 1,160,000     0 1,160,000 投資人名冊：併案六（併六警一卷P33) 94.7月起    87 高華美 912,001     0 912,001 本案（證物投資人資料5），客戶存提記錄查詢單、存摺影本暨對帳單( 併五偵一卷P18-152、169-220)供述：併案六(併六警一卷P86-95、96-97)，併案五(併五偵一卷P5-7、92-95) 94.1.19(94,050)94.3.8(216,450)94.4.4(398,519)94.5.25(192,992)94.9.23(9,990)    88 連秀娟 107,389     0 107,389 本案（證物投資人資料5） 94.1.26起    89 周子淯 76,840     0 76,840 本案（證物投資人資料5） 94.2.1起    90 大王 816,530 141,657 674,873 併案五（併五偵(一)卷第250頁） 94.5.4起    91 學長 3,190,840 596,205 2,594,635 併案五（併五偵(一)卷第249頁） 94.5.6起    92 余先生 109,000 29,056 79,944 併案五（併五偵(一)卷第249頁） 94.5.11起    93 小娟 166,050 58,661 107,389 併案五（併五偵(一)卷第249頁） 94.1.26起    94 小可 7,913,517 4,839,298 3,074,219 併案五（併五偵(一)卷第249頁） 94.1.9(248,950)94.3.8(507,950)94.4.4(1,593,821)94.5.25(713,508)    95 乖妹 39,480 10,190 29,290 華氏鼎投資資料：併案五（併五偵(一)卷第250頁） 94.5.17起    96 林阿里 38,160     0 38,160 本案（證物投資人資料5） 94.4.27起    97 林慶雲 419,948     0 419,948 本案（證物投資人資料5） 94.4.7起    98 呂靜珠 124,640     0 124,640 本案（證物投資人資料5） 94.5.11起    99 張美花 101,640     0 101,640 本案（證物投資人資料5） 94.6.24起    100 徐振旭 2,594,635     0 2,594,635 本案（證物投資人資料5） 94.5.6起    101 周碧玟 17,892     0 17,892 本案（證物投資人資料5） 94.3.23起    102 王映哲 674,873     0 674,873 本案（證物投資人資料5） 94.5.4起    103 詹玉香 218,475     0 218,475 本案（證物投資人資料5） 94.5.12起    104 徐素梅 429,985     0 429,985 本案（證物投資人資料5） 94.2.23起    105 林易騰 287,624     0 287,624 本案（證物投資人資料5） 94.5.4起    106 陳慕妮 117,565     0 117,565 本案（證物投資人資料5） 94.3.3起    107 陳秀妹 212,800     0 212,800 本案（證物投資人資料5） 94.7.12起    108 黃守娟 166,850     0 166,850 本案（證物投資人資料6）；併案五（證物投資人資料5） 94.5.17起    109 袁淑英 82,262     0 82,262 本案（證物投資人資料5） 94.5.11起    110 葉佳南 77,340     0 77,340 本案（證物投資人資料5） 94.6.24起    111 劉國樑 146,900     0 146,900 本案（證物投資人資料5） 94.4.19起    112 蘇鳳麗 44,180     0 44,180 本案（證物投資人資料5） 94.1.19起    113 彭芹倫 178,350     0 178,350 本案（證物投資人資料5）供述：併五警一卷P227-230。 94.3.17(156,470)94.7.9(21,880)    114 葉金河 81,590     0 81,590 本案（證物投資人資料5） 94.6.17起    115 陳國政 570,840     0 570,840 本案（證物投資人資料5） 94.2.23起    116 曾秋蓉 2,766,190     0 2,766,190 本案（證物投資人資料5）供述：併五警一卷P236-238。 94.6.17起    117 戴玉春 188,000     0 188,000 本案（證物投資人資料5） 94.4.27起    118 游彩雲 41,575     0 41,575 本案（證物投資人資料5） 94.5.4起    119 劉嚴霈 50,480     0 50,480 本案（證物投資人資料5） 94.6.9起    120 李松興 139,280     0 139,280 本案（證物投資人資料5） 94.7.1起    121 林美娟 77,197     0 77,197 本案（證物投資人資料5） 94.7.15起    122 吳月嬿 300,892     0 300,892 本案（證物投資人資料5） 94.8.5起    123 石佩玉 207,500     0 207,500 本案（證物投資人資料5） 94.8.19起    124 張維增 106,000     0 106,000 本案（證物投資人資料5） 94.10.12起    125 張繡玉 1,500,000     0 1,500,000 供述：併案六(併六警一卷第364至367頁) 94.8.8(100萬)94.8-9月(50萬)    126 羅綺蓮 400,000     0 400,000 供述：併案六(併六警一卷第339至342頁) 94年1月初    127 許美娟 150,000 14,800 135,200 供述：併案六( 併六警一卷第346 至349 頁、本案（證物投資人資料6) 94.8.19    128 黃惠琪 412,000     0 412,000 供述：併案六(併六警一卷第353至355頁) 94年2月起    129 張東興 230,000     0 230,000 供述：併案六(併六警一卷第356至359頁) 94.3.17    130 苑瑞梅 109,000     0 109,000 供述：併案六(併六警一卷第360至363頁) 94年8月間    131 彭素娥 700,000     0 700,000 供述：併案六(併六警一卷第368至371頁) 94年3月起    132 粘美箱 1,000,000     0 1,000,000 供述：併案六(併六警一卷第372至375頁) 94.1.15(15萬)94年2-10月(85萬)    133 林雅涵 360,000     0 360,000 供述：併案六(併六警一卷第376至378頁) 94.7.10(5萬)94年7-11月(31萬)    134 陳國政 3,050,000     0 3,050,000 供述：併案六(併六警一卷第155至158頁) 94年2月起    135 高月琴 7,020,350     0 7,020,350 供述：併案六(併六警一卷第160至162頁) 94.7.11起    136 李淑瑜 120,000 120,000     0 供述：併案六(併六警一卷第198至200頁) 94年5、6月起    137 徐振昶 3,200,000     0 3,200,000 供述：併案六(併六警一卷第223至226頁) 94年5月起    138 李純妹 184,217     0 184,217 供述：併案六(併六警一卷第234至236頁) 94.8.8起    139 高嬿嬿 145,535     0 145,535 供述：併案六（併六警一卷第266至269頁) 94年2-10月間    140 江佩玲 302,030 302,030     0 供述：併案六(併六警一卷第273至279頁) 94.5.11(198,000)95.5.16(104,030)    141 張淑子 318,380     0 318,380 供述：併案六(併六警一卷第280至282頁)證物：證物投資人資料5) 94.3.23起    142 陳雅美 400,000     0 400,000 供述：併案六(併六警一卷第290至292頁) 94年5月(19萬)94年6月(21萬)    143 邱月英 1,912,185     0 1,912,185 供述：併案六(併六警一卷第293至296頁)證物：證物投資人資料5 94.4.7(35,200)94.4.13(58,500)94.4.22(81,000)94.5.3(7萬)94.5.12(88,800)94.5.17(83,200)94.6.1(60,200)94.6.8(69,600)94.6.9(12,900)94.6.16(83,000)94.6.15(73,000)94.6.29(46,000)94.7.4(63,000)94.7.8(65,100)94.7.12(13,800)94.7.15(80,900)94.8.10(72,400)94.8.17(85,065)94.8.19(9萬)94.8.26(56,000)94.9.7(111,300)94.9.15(149,520)94.10.19(228,380)94.10.12(79,520)94.10.26(56,000)    144 戴玉春 230,000     0 230,000 供述：併案六(併六警一卷第300至303頁) 94.4.27起    145 謝純嬌 198,176     0 198,176 本案證物投資人資料5供述：併案六(併六警一卷第304至306頁 94.1.19起    146 袁淑美 82,262     0 82,262 本案證物投資人資料5供述：併案六(併六警一卷第321至323頁 94年5月間起    147 黃玉凰 184,185     0 184,185 本案證物投資人資料5供述：併案六(併六警一卷第324至326頁 94年5月間起    148 彭福德 140,000     0 140,000 供述：併案六(併六警一卷第327至330頁) 94.7.11起    149 林素瑩 112,000     0 112,000 供述：併案六（併六警一卷第330至334頁） 94.4.2起    150 朱月美 698,300     0 698,300 供述及合庫存款憑條：本案（調三卷P7-9)。證物投資人資料15 94.5.25(355,000)94.7.12(194,500)94.8.11(148,000)    151 胡小燕 900,650 200,000 700,650 供述及合庫存摺封面、合庫存款憑條、支票：本案( 調三卷P66-73) 。 94.8.31(3萬)94.9.2(457,800)94.9.26(412,850)    152 侯春芳 1,689,300     0 1,689,300 本案證物投資人資料15供述及合庫存款憑條：(調三卷P75-80) 94.8.23(996,600)94.8.25(50萬)94.8.30(1萬)94.9.20(182,700)    153 劉林美純 536,600     0 536,600 供述及華南商銀存款憑條、投資資料：本案( 調三卷P252-256) 。 94.9.2(103,600)94.9.12(68,600)94.9.26(193,200)94.10.1(171,200)  威爾森投顧 陳淑麗吳乃一 154 吳採琴 8,144,022 3,000,000 5,144,022 本案（調一卷148至149頁，證物投資人資料41)供述：調二卷P62-64 94.1.7(919,123)94.1.26(112萬)94.3.10(245,992)94.3.17(1,989,592)94.3.25(932,500)94.4.21(189,650)94.4.12(621,440)94.4.14(538,317)94.4.25(462,500)94.6.2(1,125,000)    155 王寶羨 10,083,422     0 10,083,422 物證：投資資料、即時對帳單、存款明細(調二卷P98反-120)、告訴補充理由狀(上訴376卷一P366-369)、證物投資人資料14。供述：調二卷P92-94。 94.1.31(1,395,000)94.2.2(319,185)94.2.23(52萬)94.3.1(20萬)94.3.8(242,905)94.3.17(105,000)94.3.16(156,135)94.3.29(10萬)94.3.29(20萬)94.4.7(272,816)94.4.8(380,548)94.4.13(272,355)94.4.18(357,205)94.4.25(895,000)94.5.3(55萬)94.5.5(372,980)94.5.9(1,595,287)94.5.11(222,988)94.5.25(337,833)94.5.31(135萬)94.6.15(78,925)94.7.1(93,260)94.7.29(66,500)    156 吳美雲 14,565,012     0 14,565,012 本案（證物投資人資料34） 94.1.5(48萬)94.1.13(23,400)94.1.13(70,400)94.1.18(168,000)94.1.19(56,000)94.1.19(37,800)94.1.19(19,600)94.3.3(64萬)94.3.4(322,000)94.3.6(193,900)94.3.16(315,000)94.4.7(303,200)94.5.10(615,000)94.5.30(630,000)94.5.31(9萬)94.6.15(225,000)94.6.29(9,500)94.6.30(100萬)94.7.7(130萬)94.8.24(108,000)94.9.6(1,636,000)94.9.8(16萬)94.9.19(896,800)94.9.19(30萬)94.9.19(972,400)    157 何秀月 1,172,500     0 1,172,500 物證：萬泰銀行匯款回條（調三卷P217-227即證物投資人資料26）；本人並使用配偶王禮、長子王俊傑及次子王維農名義投資。供述：調三卷P214-216 94.1.24(1,172,500)    158 吳彩燕 2,701,440     0 2,701,440 投資資料、臺北第五合作社匯款申請書：本案（調三卷P321-369) 。供述：調三卷P318-320。 94.2.4(10萬)94.2.4(898,900)94.9.17(1,702,540)    159 林東河 15,936,800     0 15,936,800 遠東商銀匯款申請書、台新銀行匯款回條：本案（調二卷P198-231) 。供述：調二卷P195-197。 94.1.24(200萬)94.1.24(3,018,300)94.1.31(624,400)94.2.24(84萬)94.3.28(527,400)94.3.28(45,300)94.4.4(1,406,400)94.4.11(3,075,000)94.4.23(100萬)94.5.30(90萬)94.7.15(250萬)    160 鄭淑文 156,620     0 156,620 投資資料、中信銀存摺內頁及交易明細表：本案（調三卷P231-241) 。供述：調三卷P228-230。 94.1.5(15,000)94.1.24(45,920)94.3.16(95,700)    161 單復興 320,000     0 320,000 投資資料、現金收入傳票：本案（調三卷P245-251）。供述：調三卷P242-244。 94.10.31(20萬)94.10.31(12萬)  崇光投顧 李秝蓁 162 李岱陵 1,115,600     0 1,115,600 國泰世華商銀匯款回條：調三卷P191-193即證物投資人資料24。供述：調三卷P189-190。 94.6.21(168,000)94.7.15(65,000)94.9.8(11萬)94.11.3(9萬)94.11.9(66,800)94.11.22(248,000)94.12.15(95,800)94.12.20(202,800)95.1.4(60,500)95.1.25(8700)    163 林倍如         164 朱月嬌         165 簡麗珠 4,247,230 16,700 4,230,530 投資資料、本票、遠東商銀匯款申請書、誠泰商銀匯款申請書、國泰世華商銀匯款回條：調三卷P299-317；證物投資人資料24。供述：調三卷P294-298、一審卷九P130-144。 94.1.31(644,330)94.2.24(455,000)94.3.7(283,500)94.3.21(400,000)94.3.28(683,000)94.4.7(88,000)94.5.5(358,300)94.5.11(435,100)94.6.1(675,000)94.6.3(225,000)    166 許重信 5,199,452 195,879 5,003,573 華南商銀匯款回條聯、聯邦銀行匯款通知單、臺北第九信用合作社匯款回條：調三卷P394-409即證物投資人資料42。供述：調三卷P392-393。 94.1.24(39萬)94.2.1(288,650)94.2.24(52萬)94.4.14(35萬)94.6.1(135萬)94.6.1(76,500)94.6.1(585,000)94.6.10(319,800)94.6.24(500,500)94.8.23(100,200)94.8.30(186,100)    167 吳桂芬 4,814,170 3,558,146 1,256,024 告訴理由狀：併二偵二卷P25-35；陽信商銀匯款收執、對帳單、交易明細、中華商銀存摺內頁( 併二偵二卷P80 、84-86 、255) ；被告李靜雪104 年3 月26日刑事辯護狀(二) 證物四( 更一卷P69-74)供述：併二偵二卷P427-429 94.2.24(555,000)94.3.25(160,500)94.4.4(182,670)94.4.7(200萬)94.4.11(241,000)94.6.1(875,000)94.6.24(10萬)94.6.30(50萬)94.7.5(20萬)    168 賴怡君         169 吳錦霞         170 葉麗嬋       德聯投顧 賴月女 171 巫志彤 8,000,000     0 8,000,000 供述：本案（調二卷第361 至363 頁） 94年3月起    172 盧粹珍鄭芷宜 2,926,164     0 2,926,164 匯款單資料：併案十九（併十九偵二P64-72、94-98、117-1至11-5，併十九偵五卷P47-111)  盧粹珍之供述：併十九偵一卷P46-48、併十九偵二卷P6-5。鄭芷宜之供述：併十九偵一卷P109-113、併十九偵五卷P41。 【盧粹珍】94.4.11(4萬)94.4.25(20萬)94.4.25(198,750)94.5.6(137,850)94.7.19(1,480)【鄭芷宜】94.3.9(72,800)94.3.10(61,000)94.3.16(12,100)94.3.23(13,000)94.3.23(4萬)94.3.31(2,000)94.3.31(13,800)94.4.6(12,450)94.4.13(55,750)94.4.20(210,600)94.4.25(248,000)94.5.6(91,000)94.5.10(18萬)94.5.11(56,850)94.5.17(23,500)94.6.1(15萬)94.6.1(85,680)94.6.15(39,284)94.6.17(99,668)94.6.21(50,040)94.6.21(21,000)94.6.24(75,000)94.6.29(237,730)94.7.6(200,005)94.7.6(17,085)94.7.12(158,025)94.7.24(18,480)94.7.28(24,245)94.10.6(88,992)    173 林蔓臻 760,000     0 760,000 匯款證明文件、統計表：併十九偵一卷第5至19頁、第55至63頁。供述：併十九偵一卷P41-42、46-48、109-113。 94.7.18(2萬)94.7.22(17萬)94.8.8(10萬)94.9.20(37萬)94.12.8(10萬)    174 陳怡君 200,000     0 200,000 匯款證明文件、統計表：併十九偵一卷第5至19頁、第55至63頁。供述：併十九偵一卷P41-42、46-48。 94.7.25(20萬)    175 許文偉 350,000     0 350,000 匯款證明文件、統計表：併十九偵一卷第5至19頁、第55至63頁。供述：併十九偵一卷P41-42、46-48、109-113。 94.7.22(27萬)94.12.8(8萬)    176 林辰縈 600,000     0 600,000 匯款證明文件、統計表：併十九偵一卷第5至19頁、第55至63頁。供述：併十九偵一卷P41-42、46-48，併十九偵二卷P6-8。 94.6.29(26萬)94.7.13(15,000)94.7.20(20萬)94.7.22(15,000)94.8.26(1萬)94.12.8(10萬)    177 林妤蔆 2,792,900 500,000 2,292,900 物證：投資資料、郵政跨行匯款申請書、收據、支票（調二卷P397-407反即證物投資人資料8 ）供述：調二卷P394-396。 94.9.20(2,792,900)  ⑴投資金額總計：327,780,865元 ⑵返還金額總計：44,038,354元 ⑶未還金額總計：283,742,511元          
　　　　　　　　　
附表二之五：章琳琳參與「聖堡威廉」集團犯罪期間（94年4 月
            起），該集團非法吸金之投資人及投資金額情形表
            （金額均為新臺幣/元）
單位  實際負責人 編號 投資人 投資金額 返還金額 未還金額 證據出處 投資時間/金額 沈系 天力投顧 張永祥 1 曾美萍(曾瑀嫻) 233,103     0 233,103 投資明細表：本案(證物投資人資料25即調三卷P209）供述：本案(調三卷第207至208頁) 94.4.7(33,600)94.4.10(48,770)94.4.14(14,310)94.4.20(1,810)94.4.25(82,928)94.4.27(21,085)94.5.11(24,280)94.5.18(6,320)    2 廖志仁 2,091,000     0 2,091,000 供述：(調二卷第232-235頁，一審八卷第208-228頁)匯款回條聯：(調二卷第236-269頁) 94.6.1(1,125,000)94.6.20(966,000)    3 莊德昌 3,492,169     0 3,492,169 供述：本案(調二卷第11至13頁)匯款存條、投資資料：調二卷第14-23頁 94.4.4(264,000)94.4.8(244,537)94.4.8(10萬)94.4.26(30,032)94.4.26(1,109,700)94.5.11(408,150)94.7.6(522,000)94.7.8(813,750)    4 楊筱君 8,422,065     0 8,422,065 匯款申請書：證物投資人資料29-2即調二卷P127-150供述：調二卷P123-126、上訴卷四P271-318 94.4.8(42萬)94.4.22(1,150,125)94.5.24(515萬)94.11.1(1,701,940)    5 許文馨 6,049,491     0 6,049,491 存摺內頁明細、匯款申請書：本案調二卷第325-357頁供述：調二卷P321-324、一審卷八P228-244 94.8.3(6萬)94.8.10(40萬)94.9.5(5,000)94.9.30(64,000)94.10.6(78萬)94.10.6(87萬)94.10.6(103,000)94.10.6(95萬)94.10.6(30,705)94.11.11(120萬)94.11.11(75萬)94.11.14(30萬)95.1.5(36,786)95年(50萬)    6 楊璧穗 1,988,070     0 1,988,070 證物：本案證物投資人資料29-1供述：調三卷P256-258 94.5.6(588,000)94.5.10(216,000)94.5.12(28,300)94.5.18(174,000)94.6.9(41,500)94.6.10(252,550)94.7.5(103,220)94.7.21(35,500)    7 謝韻芳 2,343,104     0 2,343,104 證物：本案證物投資人資料30即併十一偵一卷P153-155、158-185供述：調三卷第259-260頁 94.4.6(31,310)94.4.8(420)94.4.11(1萬)94.4.12-94.5.16(147,503)94.4.21(40萬)94.5.2(5萬)94.5.9(50萬)94.5.23-94.8.30(198,871)94.5.25(20萬)94.5.30(125,000)94.6.10(60萬)94.6.30(8萬)    8 林宛蓉 1,310,648     0 1,310,648 存款憑條：併案十一(併十一偵一卷第192-199頁) 94.4.4(247,200)94.4.21(107,905)94.4.29(26,173)94.5.31(925,000)94.6.13(2,880)94.6.24(1,490)    9 鐘存德 1,645,826     0 1,645,826 彰銀、合庫之匯款回條聯：併案九（併九偵一卷P5-8)供述：併九偵五卷P7-9 94.4.4(1,645,826)    10 林文鄉 225,000     0 225,000 華南商銀、第一銀之匯款回條聯：併案九(併九偵一卷P10-18頁)供述：併九偵一卷P21 94.5.30(225,000)  豐朝投顧 沈子渝（臺北）許金葉（臺東）黃恩盛（臺中） 11 潘麗榕 150,600     0 150,600 證物國泰銀行存款存根、富邦銀行匯款委託書、上海商銀匯款申請書及交易明細表：本案（調三卷P278-288即證物投資人資料31）供述：調三卷P275-277。 94.4.1(150,600)    12 蘇玉梅 7,345,290    250萬 4,845,290 證物：合庫轉帳明細表、存款憑條、存摺內頁影本：調三卷P197-206、併七偵三卷P22-1至24供述：本案(調三卷P194-196頁）、併案七(併七偵一卷P8-10) 94.4.1(265,300)94.4.4(92萬)94.4.12(188,700)94.4.14(1,515,930)94.5.9(12萬)94.5.11(142,100)94.5.30(675,000)94.6.2(545,600)94.6.6(314,480)94.6.9(453,600)94.6.17(295,260)94.6.20(125,400)94.6.20(635,400)94.7.12(548,520)94.7.22(555,985)94.9.13(20萬)94.9.19(20萬)94.10.26(20萬)    13 陳純嵐 1,818,125     0 1,818,125 證物：本案調二卷P295-310即證物投資人資料9。供述：調二卷P292-294。 94.4.4(163,390)94.4.14(50萬)94.4.27(51,245)94.5.12(69,500)94.5.12(69,500)94.5.24(4,525)94.5.30(45,000)94.5.30(9萬)94.6.1(27萬)94.6.1(153,195)94.6.2(46,650)94.6.5(21,000)94.6.13(332,500)94.6.14(23,500)94.6.30(15,200)94.7.20(21,420)94.12.27(11,000)    14 陳珮蛉 1,931,163     0 1,931,163 證物：本案證物投資人資料22。供述：調三卷P126-130 94.4.7(157,170)94.4.14(90萬)94.4.20(14萬)94.4.20(14萬)94.4.20(24萬)94.4.26(207,993)94.12.23(146,000)    15 蔡明嬌 354,490     0 354,490 匯款申請書、收款單、匯款明細：本案調二卷P46-47、併案十八（併十八偵一卷第5至12頁、第18至22頁)供述：本案調二卷P462-465、一審卷八P355-364、上訴卷四P271-318、併十八偵一卷P101-104。 94.4.11(49,700)94.4.14(19,350)94.7.4(10,060)94.7.12(13,020)94.7.13(13,800)94.7.14(20,120)94.7.22(25,180)94.7.23(50,300)94.7.23(45,000)94.7.00(000)00.8.15(67,000)94.8.15(40,280)    16 吳佾駿 726,685     0 726,685 匯款明細：本案調三卷P14-48；併案十八（併十八偵一卷P13-17)供述：調三卷P10-13、一審卷八P289-319、併十八偵一卷P119-120、併十八偵四卷P6-11。 94.4.26(8,835)94.4.29(10萬)94.5.3(2,700)94.5.6(10萬)94.5.7(10萬)94.5.8(10萬)94.5.9(62,800)94.5.23(20萬)94.6.9(52,350)    17 孫花 1,477,920     0 1,477,920 匯款明細：本案調三P95-103。供述：本案( 調三卷P90-94、一審卷八P342-355、上訴卷四P271-318、更一卷二p245) 94.4.4(83,775)94.4.7(149,400)94.4.14(166,410)94.4.20(25,160)94.4.20(60萬)94.4.26(212,725)94.5.20(105,450)94.5.30(135,000)    18 薛秀琴 4,172,500     0 4,172,500 供述及投資資料：本案調三卷P104-108 94.4.20(60萬)94.4.21(35萬)94.4.21(60萬)94.4.00(000000)00.5.20(20萬)94.5.20(20萬)94.5.30(90萬)94.6.00(000000)    19 賴增紅 1,837,605     0 1,837,605 物證匯款回條：本案(調三P118-125)同併案十八（併十八偵一卷P26-27供述：本案(調三卷P118-121、一審卷八P306-319)；併案十八(併十八偵一卷P101-104、119-124，併十八偵四卷P6-11) 94.4.12(22,870)94.4.14(967,500)94.4.22(37,390)94.5.3(3,880)94.5.9(804,500)94.5.19(1,465)    20 陳冠廷 576,100     0 576,100 物證儲戶收執聯：併案十八（併十八偵二P7-8)供述：併案十八(併十八偵四卷P6-11) 94.6.17(138,700)94.6.20(105,000)94.6.22(93,600)94.7.12(130,200)94.7.14(100,600)94.7.25(8,000)    21 馮佳慧（馮芷芳） 1,370,825     0 1,370,825 物證匯款明細：併案十八（併十八偵二卷P10-14)供述：併十八偵四卷P6-11 94.4.4(510,700)94.4.7(74,700)94.5.9(67,050)94.5.11(61,500)94.5.23(566,000)94.5.30(45,000)94.6.9(5,100)94.6.13(37,500)94.7.29(3,275)    22 章狄宙 173,230     0 173,230 物證匯款明細：併案十八（併十八偵二P15)供述：併十八偵四卷P6-11。 94.4.25(49,750)94.6.16(27,980)94.7.20(95,500)    23 柴子竣 5,000,000     0 5,000,000 物證匯款明細等：本案（調三卷P155-165）供述：本案(調三卷P151-154) 94.4.19(200萬)94.4.20(220萬)94.4.25(80萬)    24 吳息貴 80萬（另後述編號31尚益投顧部分與此部分未重複）     0 80萬 物證匯款明細：本案（調二卷P272-291）供述：本案(調二卷P270-271、一審卷八P325-342)。證物：本案證物投資人資料12 94.4.21(80萬)    25 林其臻 12,194,070     0 12,194,070 物證合庫存摺影本：併案七（證物投資人資料即併七偵三卷P12-17）供述：併七偵一卷P8-10 94.4.27(494,600)94.5.3(343,800)94.5.6(1,118,000)94.5.10(634,900)94.5.11(184,500)94.5.13(21萬)94.5.16(110,300)94.5.19(12,600)94.5.23(83,300)94.5.30(90萬)94.6.1(49,310)94.6.1(260萬)94.6.2(219,500)94.6.10(15萬)94.6.14(260萬)94.6.15(120萬)94.7.11(137,120)94.7.12(40萬)94.7.12(433,740)94.7.25(199,000)    26 鮑曼 1,000,000     0 1,00,000 併案七（併七偵一卷第1 至3 頁、第5 頁、第18至19頁）證物：匯款回條（併七偵一卷p5） 95.1.12    27 黃泳璿 4,852,500     0 4,852,500 物證匯豐銀行匯款資料：併案七（併七偵四卷P17-23)供述：併七偵一卷P18-19 94.10.3(44萬)94.10.3(25萬)94.10.5(21萬)94.10.5(30萬)94.10.6(430,500)94.10.13(18萬)94.10.20(50萬)94.10.21(250萬)94.10.27(42,000)    28 郭書瑋 4,679,451     0 4,679,451 物證合庫存摺影本：併七偵四卷P5-8供述：併七偵一卷P18-19、偵四卷第1至8頁） 94.6.22(281,217)94.6.22(168,800)94.6.29(8,800)94.7.11(50,317)94.7.12(65,117)94.7.19(45,200)94.8.22(200萬)94.10.24(206萬)  尚益投顧 林琦惢 29 陳韻竹 2,220,000 1,240,000 980,000 物證匯款單：本案調二卷P56、證物投資人資料 17、21。供述：本案調二卷P53-55、一審卷八P253-270、（退款：一審卷九第342 頁） 94.7.4(72萬)94.7.28(150萬)    30 謝宗桔 19,313,000 9,464,560 9,848,440 物證合庫存款憑條：本案（證物投資人資料17、19)供述：本案( 調二卷P57-59、一審卷八P271-284) 。（退款：一審卷九第343-348 頁） 94.4.4(655,500)94.4.8(88,700)94.4.13(257,750)94.4.14(1,058,000)94.4.20(436,000)94.4.21(160萬)94.4.25(531,500)94.4.27(117,300)94.5.6(1,220,500)94.5.10(250萬)94.5.11(651,000)94.5.17(951,500)94.5.19(719,000)94.5.26(302,400)94.5.31(500萬)94.6.2(557,500)94.6.9(10,500)94.6.15(595,000)94.6.23(56,000)94.6.27(63,000)94.6.29(47,600)94.7.4(86,550)94.7.8(329,700)94.7.15(66萬)94.7.19(34萬)94.7.22(366,000)94.7.25(18,500)94.8.10(46,200)94.8.16(47,300)    31 吳息貴 1,693,500     0 1,693,500 物證匯款明細：本案（調二卷P272-291）供述：本案(調二卷P270-271、一審卷八P325-342)。證物：本案證物投資人資料12 94.4.14(693,500)94.5.31(100萬)    32 高語彤 2,741,500     0 2,741,500 本案（證物投資人資料3）匯款明細：銀行帳戶交易明細（本案調二卷P315-320）供述：本案調二卷P311-314（退款：本院卷三P485） 94.4.14(1,741,500)94.5.31(100萬)    33 吳惠美 640,250     0 640,250 物證合庫存款憑條：本案證物投資人資料19即調三卷P112-117供述：本案調三卷P109-111 94.4.4(131,100)94.4.11(113,250)94.4.22(264,300)94.5.19(4萬)94.5.19(1,500)94.5.30(4萬)94.6.3(37,200)94.6.14(7,700)94.6.29(11,700)94.7.8(14,000)94.7.22(8,000)94.7.29(6,300)94.8.1(1,200)    34 林月嬌 1,432,500 919,200  513,300 本案一審卷九P343、併案十四（證物投資人資料23）存款憑條：本案調三卷P136-140供述：本案調三卷P131-135、一審卷九P165-177（退款：本院卷三P477-483） 94.4.22(49,300)94.5.6(87,700)94.5.11(61,500)94.5.16(95,500)94.5.19(174,000)94.5.25(208,300)94.5.31(55萬)94.6.6(130,200)94.8.22(73,000)94.10.5(3,000)    35 黃綵淳 2,278,750 4,158,100     0 合庫存款憑條：本案調三卷第414 至421 頁、證物投資人資料33供述：本案調三卷P410-413、一審卷八P374-382（退款：一審卷九P349-356） 94.4.12(94,050)94.4.28(39,000)94.4.13(580,500)94.5.5(797,200)94.5.31(15萬)94.8.1(60,900)94.8.5(307,800)94.8.10(206,500)94.8.10(39,400)94.10.4(3,400) 陳系 華氏鼎投顧 盧明娟 36 潘碧玲 45,000   42,895  2,105 物證投資顧問委任契約：併一偵二卷P13至13-2。供述：併案一（併一偵一卷P2-4、併一偵二卷P61-64、90-93，併案五(併五警三卷P0000-0000)，本案(一審卷九第229頁) 94年6月間。    37 胡介行 101,400     0 101,400 物證郵政匯款申請書：併一偵二卷P14。供述：併案一（併一偵一卷P2-4、併一偵二卷P65-68)，併案五(併五警三卷P0000-0000)。 94.6.2(9 萬)94.7.5(11,400)    38 梁鈞涵 5,393,858 1,244,201 4,149,657 本案（證物投資人資料40） 94.5.9(207,000)94.5.17(87,000)94.5.19(124,500)94.5.25(87,600)94.6.3(316,800)94.6.6(189,600)94.6.9(75,800)94.6.16(251,145)94.6.20(5,305)94.6.27(467,876)94.6.29(150,090)94.7.5(521,581)94.7.7(75,600)94.7.11(26,640)94.7.19(7,919)94.7.22(128,135)94.7.25(288,040)94.7.28(99,671)94.8.7(8,460)94.8.10(1,020)94.8.14(1,608)94.8.25(2,692)94.8.00(000)00.9.1(4,260)94.9.7(3,890)94.9.11(6,412)94.9.13(45萬)94.9.15(1,444)94.9.00(000)00.9.22(69萬)94.9.26(10,544)94.9.00(000)00.10.3(4,335)94.10.7(84萬)94.10.11(252,000)94.10.25(1,580)94.11.2(6,000)94.11.10(522)  邵氏投顧 邵雪珠 39 廖仁瑋 739,850     0 739,850 物證：中信銀存入憑證(併三偵二卷P43、47-48、52、 55-1、148、151、153)、併案三（證物投資人資料6）供述：併案三(併三偵二卷P14-16、121-125、210-211)，併案四(併四偵一卷P27-29) 94.5.24(84,000)94.6.10(69,600)94.6.27(54,250)94.7.4(532,000)    40 陳明德 30萬 20,000 28萬 物證：併案三（併三偵一卷P2-5、8）供述：併案三(併三偵二卷P17-20、105-107、121-125) 94.8.23(30萬)    41 張永隆 208,800     0 208,800 物證：併案三（併三偵一卷P2-5、8 ），合庫匯款憑條（併三偵二卷P150)供述：併案三( 併三偵二卷P21-24、105-107 、121-125) 94.6.13(208,800)    42 郭家松 64,200     0 64,200 物證：併案三（併三偵一卷P2-5、8）供述：併案三(併三偵二卷P25-28、105-107、121-125)。 94.8.16    43 黃國彰 1,430,000     0 1,430,000 物證：本案（證物投資人資料6）、併案五(匯款投資資料：併案警二卷p369-382)供述：併五警二卷p365-368。 94.4.12(108萬)94.5.3(35萬)    44 丁如珠 150,500     0 150,500 物證：本案證物投資人資料6，投資資料(併五警二卷P406)供述：併五警二卷P403-405 94年6月起    45 蔡灤婷 331,044     0 331,044 物證：本案證物投資人資料6，華南商銀存款憑條：併五警二卷P457-458。供述：併五警二卷P454-456 94.7.29(331,044)    46 莊明怡 35萬     0 35萬 物證：本案證物投資人資料6，臺南中小企銀匯款單：併五警二卷P450-453。供述：併五警二卷P446-449 94.5.3(35萬)    47 黃麗芬 70萬     0 70萬 物證：本案證物投資人資料6，華僑銀匯款委託書：併五警二卷P559-562。供述：併五警二卷P555-557 94.4.29(50萬)94.8.19(20萬)    48 許露萍 202,000     0 202,000 物證：本案證物投資人資料6，臺南中小企銀匯款申請書、一銀交易明細表：併五警二卷P441-445。供述：併五警二卷P000-0000 94.4.11(5萬)94.5.3(5萬)94.8.17(5萬)94.9.2(52,000)    49 林虹如 30萬     0 30萬 物證：本案證物投資人資料6，郵政匯款申請書：併五警三卷P0000-0000供述：併五警三卷P0000-0000 94.7.5(10萬)94.8.19(10萬)94.8.24(10萬)    50 王惠萍 5萬     0 5萬 物證：本案證物投資人資料6，存摺內頁影本：併五警三卷P916-919。供述：併五警三卷P912-914 94.8.22(5萬)    51 楊春蕙 171萬     0 171萬 物證：本案證物投資人資料6，投資匯款資料：併五警三卷P0000-0000。供述：併五警三卷P0000-0000 94.8.1(171萬)    52 高子雯 10,999     0 10,999 物證：本案證物投資人資料6，投資匯款資料：併五警二卷P419-427供述：併五警二卷P414-418 94.5.25(10,999)    53 陳麗 17,769     0 17,769 物證：本案證物投資人資料6，投資匯款資料、存摺內頁：併五警二卷P567-574。供述：併五警二卷P563-565 94.6.22(8,812)94.8.9(8,957)    54 曾嗣文 433,400     0 433,400 本案證物投資人資料6，投資資料併五警二卷P474-475。供述：併五警二卷P471-473。 94.6.15起    55 蘇金勉 228,583     0 228,583 物證：本案證物投資人資料6，投資匯款資料、存摺內頁：併五警三卷P0000-0000。供述：併五警三卷P0000-0000。 94.5.3(14萬)94.5.5(1,000)94.6.24(41,050)94.7.1(46,533)    56 王曉萍 304,386    0 304,386 物證：本案證物投資人資料6，投資匯款資料、彰銀匯款回條、存摺內頁：併五警三卷P768-772。供述：併五警三卷P764-766。 94.8.11(304,386)    57 史雪櫻 104,000     0 104,000 物證：本案證物投資人資料6，投資匯款資料、彰銀匯款回條：併五警三卷P758-762。供述：併五警三卷P755-757。 94.9.5(104,000)    58 周玉惠 92,923     0 92,923 物證：本案證物投資人資料6，投資匯款資料、合庫存摺內頁：併五警二卷P387-402。供述：併五警二卷P383-386。 94.4.18(3萬)94.5.2(3萬)94.7.1(32,923)    59 焦桂蓉 52,000     0 52,000 物證：本案證物投資人資料6，投資匯款資料：併五警三卷P1109供述：併五警三卷P0000-0000。 94.7.29起    60 盧嘉慧 205,601     0 205,601 本案（證物投資人資料6） 94.5.24起    61 許鈴子 2,545     0 2,545 物證：本案證物投資人資料6，投資匯款資料、存摺內頁：併五警二卷P684-711。供述：併五警二卷P679-682。 94.8.26(2,545)    62 楊婉伶 35 萬     0 35 萬 物證：本案證物投資人資料6，投資匯款資料、華南商銀存款憑條：併五警三卷P725-726。供述：併五警二卷P722-724。 94.4.13(20萬)94.8.22(15萬)    63 黃意真 200,000     0 200,000 物證：本案證物投資人資料6，聯邦銀行匯款單：併五警三卷P720。供述：併五警三卷P717-719。 94.8.22(20萬)    64 吳碧芬 100,000     0 100,000 物證：本案證物投資人資料6，合庫銀行匯款回條：併五警三卷P850。供述：併五警三卷P846-848。 94.8.19(10萬)    65 呂青蓉 200,000     0 200,000 物證：本案證物投資人資料6，合庫存款憑條：併五警三卷P1140。供述：併五警三卷P0000-0000。 94.8.23(20萬)    66 郭晴 52,000     0 52,000 物證：本案證物投資人資料6，投資匯款資料、存摺內頁：併五警三卷P0000-0000。供述：併五警三卷P0000-0000。 94.9.12(52,000)    67 陳雅怡 100,000     0 100,000 物證：本案證物投資人資料6，投資匯款資料：併五警三卷P661。供述：併五警二卷P658-660。 94.4.11起    68 華秀芳 52,000     0 52,000 物證：本案證物投資人資料6，華南商銀存款憑條：併五警三卷P1067。供述：併五警三卷P0000-0000。 94.9.12(52,000)    69 翁玉屏 50,000     0 50,000 本案（證物投資人資料6） 94年中    70 謝仁涼 1,700,000     0 1,700,000 投資人名冊：併案六（併六警一卷P33) 94.7月起    71 胡葉琳銀 200,000     0 200,000 投資人名冊：併案六（併六警一卷P33) 94.4月起    72 顏永富 400,000     0 400,000 投資人名冊：併案六（併六警一卷P33) 94.7月起    73 蘇有福 1,160,000     0 1,160,000 投資人名冊：併案六（併六警一卷P33) 94.7月起    74 高華美 601,501     0 601,501 本案（證物投資人資料5），客戶存提記錄查詢單、存摺影本暨對帳單( 併五偵一卷P18-152、169-220)供述：併案六(併六警一卷P86-95、96-97)，併案五(併五偵一卷P5-7、92-95) 94.4.4(398,519)94.5.25(192,992)94.9.23(9,990)    75 大王 816,530 141,657 674,873 併案五（併五偵(一)卷第250頁） 94.5.4起    76 學長 3,190,840 596,205 2,594,635 併案五（併五偵(一)卷第249頁） 94.5.6起    77 余先生 109,000 29,056 79,944 併案五（併五偵(一)卷第249頁） 94.5.11起    78 小可 2,307,329     0 2,307,329 併案五（併五偵(一)卷第249頁） 94.4.4(1,593,821)94.5.25(713,508)    79 乖妹 39,480 10,190 29,290 華氏鼎投資資料：併案五（併五偵(一)卷第250頁） 94.5.17起    80 林阿里 38,160     0 38,160 本案（證物投資人資料5） 94.4.27起    81 林慶雲 419,948     0 419,948 本案（證物投資人資料5） 94.4.7起    82 呂靜珠 124,640     0 124,640 本案（證物投資人資料5） 94.5.11起    83 張美花 101,640     0 101,640 本案（證物投資人資料5） 94.6.24起    84 徐振旭 2,594,635     0 2,594,635 本案（證物投資人資料5） 94.5.6起    85 王映哲 674,873     0 674,873 本案（證物投資人資料5） 94.5.4起    86 詹玉香 218,475     0 218,475 本案（證物投資人資料5） 94.5.12起    87 林易騰 287,624     0 287,624 本案（證物投資人資料5） 94.5.4起    88 陳秀妹 212,800     0 212,800 本案（證物投資人資料5） 94.7.12起    89 黃守娟 166,850     0 166,850 本案（證物投資人資料6）；併案五（證物投資人資料5） 94.5.17起    90 袁淑英 82,262     0 82,262 本案（證物投資人資料5） 94.5.11起    91 葉佳南 77,340     0 77,340 本案（證物投資人資料5） 94.6.24起    92 劉國樑 146,900     0 146,900 本案（證物投資人資料5） 94.4.19起    93 彭芹倫 21,880     0 21,880 本案（證物投資人資料5）供述：併五警一卷P227-230。 94.7.9(21,880)    94 葉金河 81,590     0 81,590 本案（證物投資人資料5） 94.6.17起    95 曾秋蓉 2,766,190     0 2,766,190 本案（證物投資人資料5）供述：併五警一卷P236-238。 94.6.17起    96 戴玉春 188,000     0 188,000 本案（證物投資人資料5） 94.4.27起    97 游彩雲 41,575     0 41,575 本案（證物投資人資料5） 94.5.4起    98 劉嚴霈 50,480     0 50,480 本案（證物投資人資料5） 94.6.9起    99 李松興 139,280     0 139,280 本案（證物投資人資料5） 94.7.1起    100 林美娟 77,197     0 77,197 本案（證物投資人資料5） 94.7.15起    101 吳月嬿 300,892     0 300,892 本案（證物投資人資料5） 94.8.5起    102 石佩玉 207,500     0 207,500 本案（證物投資人資料5） 94.8.19起    103 張維增 106,000     0 106,000 本案（證物投資人資料5） 94.10.12起    104 張繡玉 1,500,000     0 1,500,000 供述：併案六(併六警一卷第364至367頁) 94.8.8(100萬)94.8-9月(50萬)    105 許美娟 150,000 14,800 135,200 供述：併案六( 併六警一卷第346 至349 頁、本案（證物投資人資料6) 94.8.19    106 苑瑞梅 109,000     0 109,000 供述：併案六(併六警一卷第360至363頁) 94年8月間    107 林雅涵 360,000     0 360,000 供述：併案六(併六警一卷第376至378頁) 94.7.10(5萬)94年7-11月(31萬)    108 高月琴 7,020,350     0 7,020,350 供述：併案六(併六警一卷第160至162頁) 94.7.11起    109 李淑瑜 120,000 120,000     0 供述：併案六(併六警一卷第198至200頁) 94年5、6月起    110 徐振昶 3,200,000     0 3,200,000 供述：併案六(併六警一卷第223至226頁) 94年5月起    111 李純妹 184,217     0 184,217 供述：併案六(併六警一卷第234至236頁) 94.8.8起    112 江佩玲 302,030 302,030     0 供述：併案六(併六警一卷第273至279頁) 94.5.11(198,000)95.5.16(104,030)    113 陳雅美 400,000     0 400,000 供述：併案六(併六警一卷第290至292頁) 94年5月(19萬)94年6月(21萬)    114 邱月英 1,912,185     0 1,912,185 供述：併案六(併六警一卷第293至296頁)證物：證物投資人資料5 94.4.7(35,200)94.4.13(58,500)94.4.22(81,000)94.5.3(7萬)94.5.12(88,800)94.5.17(83,200)94.6.1(60,200)94.6.8(69,600)94.6.9(12,900)94.6.16(83,000)94.6.15(73,000)94.6.29(46,000)94.7.4(63,000)94.7.8(65,100)94.7.12(13,800)94.7.15(80,900)94.8.10(72,400)94.8.17(85,065)94.8.19(9萬)94.8.26(56,000)94.9.7(111,300)94.9.15(149,520)94.10.19(228,380)94.10.12(79,520)94.10.26(56,000)    115 戴玉春 230,000     0 230,000 供述：併案六(併六警一卷第300至303頁) 94.4.27起    116 袁淑美 82,262     0 82,262 本案證物投資人資料5供述：併案六(併六警一卷第321至323頁 94年5月間起    117 黃玉凰 184,185     0 184,185 本案證物投資人資料5供述：併案六(併六警一卷第324至326頁 94年5月間起    118 彭福德 140,000     0 140,000 供述：併案六(併六警一卷第327至330頁) 94.7.11起    119 林素瑩 112,000     0 112,000 供述：併案六（併六警一卷第330至334頁） 94.4.2起    120 朱月美 698,300     0 698,300 供述及合庫存款憑條：本案（調三卷P7-9)。證物投資人資料15 94.5.25(355,000)94.7.12(194,500)94.8.11(148,000)    121 胡小燕 900,650 200,000 700,650 供述及合庫存摺封面、合庫存款憑條、支票：本案( 調三卷P66-73) 。 94.8.31(3萬)94.9.2(457,800)94.9.26(412,850)    122 侯春芳 1,689,300     0 1,689,300 本案證物投資人資料15供述及合庫存款憑條：(調三卷P75-80) 94.8.23(996,600)94.8.25(50萬)94.8.30(1萬)94.9.20(182,700)    123 劉林美純 536,600     0 536,600 供述及華南商銀存款憑條、投資資料：本案( 調三卷P252-256) 。 94.9.2(103,600)94.9.12(68,600)94.9.26(193,200)94.10.1(171,200)  威爾森投顧 陳淑麗吳乃一 124 吳採琴 2,936,907     0 2,936,907 本案（調一卷148至149頁，證物投資人資料41)供述：調二卷P62-64 94.4.21(189,650)94.4.12(621,440)94.4.14(538,317)94.4.25(462,500)94.6.2(1,125,000)    125 王寶羨 6,845,697     0 6,845,697 物證：投資資料、即時對帳單、存款明細(調二卷P98反-120)、告訴補充理由狀(上訴376卷一P366-369)、證物投資人資料14。供述：調二卷P92-94。 94.4.7(272,816)94.4.8(380,548)94.4.13(272,355)94.4.18(357,205)94.4.25(895,000)94.5.3(55萬)94.5.5(372,980)94.5.9(1,595,287)94.5.11(222,988)94.5.25(337,833)94.5.31(135萬)94.6.15(78,925)94.7.1(93,260)94.7.29(66,500)    126 吳美雲 8,247,900     0 8,247,900 本案（證物投資人資料34） 94.4.7(303,200)94.5.10(615,000)94.5.30(630,000)94.5.31(9萬)94.6.15(225,000)94.6.29(9,500)94.6.30(100萬)94.7.7(130萬)94.8.24(108,000)94.9.6(1,636,000)94.9.8(16萬)94.9.19(896,800)94.9.19(30萬)94.9.19(972,400)    127 吳彩燕 1,702,540     0 1,702,540 投資資料、臺北第五合作社匯款申請書：本案（調三卷P321-369) 。供述：調三卷P318-320。 94.9.17(1,702,540)    128 林東河 8,881,400     0 8,881,400 遠東商銀匯款申請書、台新銀行匯款回條：本案（調二卷P198-231) 。供述：調二卷P195-197。 94.4.4(1,406,400)94.4.11(3,075,000)94.4.23(100萬)94.5.30(90萬)94.7.15(250萬)    129 單復興 320,000     0 320,000 投資資料、現金收入傳票：本案（調三卷P245-251）。供述：調三卷P242-244。 94.10.31(20萬)94.10.31(12萬)  崇光投顧 李秝蓁 130 李岱陵 1,115,600     0 1,115,600 國泰世華商銀匯款回條：調三卷P191-193即證物投資人資料24。供述：調三卷P189-190。 94.6.21(168,000)94.7.15(65,000)94.9.8(11萬)94.11.3(9萬)94.11.9(66,800)94.11.22(248,000)94.12.15(95,800)94.12.20(202,800)95.1.4(60,500)95.1.25(8700)    131 林倍如         132 朱月嬌         133 簡麗珠 1,781,400 16,700 1,764,700 投資資料、本票、遠東商銀匯款申請書、誠泰商銀匯款申請書、國泰世華商銀匯款回條：調三卷P299-317；證物投資人資料24。供述：調三卷P294-298、一審卷九P130-144。 94.4.7(88,000)94.5.5(358,300)94.5.11(435,100)94.6.1(675,000)94.6.3(225,000)    134 許重信 3,468,100 195,879 3,272,221 華南商銀匯款回條聯、聯邦銀行匯款通知單、臺北第九信用合作社匯款回條：調三卷P394-409即證物投資人資料42。供述：調三卷P392-393。 94.4.14(35萬)94.6.1(135萬)94.6.1(76,500)94.6.1(585,000)94.6.10(319,800)94.6.24(500,500)94.8.23(100,200)94.8.30(186,100)    135 吳桂芬 4,098,670 3,558,146 540,524 告訴理由狀：併二偵二卷P25-35；陽信商銀匯款收執、對帳單、交易明細、中華商銀存摺內頁( 併二偵二卷P80 、84-86 、255) ；被告李靜雪104 年3 月26日刑事辯護狀(二) 證物四( 更一卷P69-74)供述：併二偵二卷P427-429 94.4.4(182,670)94.4.7(200萬)94.4.11(241,000)94.6.1(875,000)94.6.24(10萬)94.6.30(50萬)94.7.5(20萬)    136 賴怡君         137 吳錦霞         138 葉麗嬋       德聯投顧 賴月女 139 盧粹珍鄭芷宜 2,711,464     0 2,711,464 匯款單資料：併案十九（併十九偵二P64-72、94-98、117-1至11-5，併十九偵五卷P47-111)  盧粹珍之供述：併十九偵一卷P46-48、併十九偵二卷P6-5。鄭芷宜之供述：併十九偵一卷P109-113、併十九偵五卷P41。 【盧粹珍】94.4.11(4萬)94.4.25(20萬)94.4.25(198,750)94.5.6(137,850)94.7.19(1,480)【鄭芷宜】94.4.6(12,450)94.4.13(55,750)94.4.20(210,600)94.4.25(248,000)94.5.6(91,000)94.5.10(18萬)94.5.11(56,850)94.5.17(23,500)94.6.1(15萬)94.6.1(85,680)94.6.15(39,284)94.6.17(99,668)94.6.21(50,040)94.6.21(21,000)94.6.24(75,000)94.6.29(237,730)94.7.6(200,005)94.7.6(17,085)94.7.12(158,025)94.7.24(18,480)94.7.28(24,245)94.10.6(88,992)    140 林蔓臻 760,000     0 760,000 匯款證明文件、統計表：併十九偵一卷第5至19頁、第55至63頁。供述：併十九偵一卷P41-42、46-48、109-113。 94.7.18(2萬)94.7.22(17萬)94.8.8(10萬)94.9.20(37萬)94.12.8(10萬)    141 陳怡君 200,000     0 200,000 匯款證明文件、統計表：併十九偵一卷第5至19頁、第55至63頁。供述：併十九偵一卷P41-42、46-48。 94.7.25(20萬)    142 許文偉 350,000     0 350,000 匯款證明文件、統計表：併十九偵一卷第5至19頁、第55至63頁。供述：併十九偵一卷P41-42、46-48、109-113。 94.7.22(27萬)94.12.8(8萬)    143 林辰縈 600,000     0 600,000 匯款證明文件、統計表：併十九偵一卷第5至19頁、第55至63頁。供述：併十九偵一卷P41-42、46-48，併十九偵二卷P6-8。 94.6.29(26萬)94.7.13(15,000)94.7.20(20萬)94.7.22(15,000)94.8.26(1萬)94.12.8(10萬)    144 林妤蔆 2,792,900 500,000 2,292,900 物證：投資資料、郵政跨行匯款申請書、收據、支票（調二卷P397-407反即證物投資人資料8 ）供述：調二卷P394-396。 94.9.20(2,792,900)  ⑴投資金額總計：209,508,456元 ⑵返還金額總計：25,273,619元 ⑶未還金額總計：184,234,837元          
　　　　　　　　　　　　　　　　　
附表三：「聖堡威廉」集團非法代客操作股票投資人表

編號  單位 委託代操客戶        證據出處 1 尚益投顧 陳韻竹 一審卷八P253-270 2 尚益投顧 林月嬌 調三卷P134 3 尚益投顧 高語彤 調二卷P311-314 4 德聯投顧 陳德裕 調二卷P154-157 5 德聯投顧 林妤蔆 調二卷P395 6 豐朝投顧 陳純嵐（陳定杰） 調二卷P292-294 7 豐朝投顧 陳珮蛉 調三卷P126-129 8 華氏鼎投顧 許文馨 調二卷P321-324 9 華氏鼎投顧 黃秀貞（林桂年、陳碧燕） 調二卷P408-410調二卷P412-418 10 華氏鼎投顧 潘碧玲 併一偵一卷P2-4 11 威爾森投顧 李王魯華 調三卷P81-83 12 威爾森投顧 何秀月 調三卷P214-216 13 崇光投顧 許重信 調三卷P392-393 14 邵氏投顧 陳明德 併三偵二卷P17-20 15 邵氏投顧 廖仁瑋 併三偵二卷P121-125 16 邵氏投顧 郭家松 併三偵二卷P25-28 17 邵氏投顧 張永隆 併三偵二卷P21-24 18 邵氏投顧 李瀚境 併三偵二卷P8-11 19 邵氏投顧 周玉惠 併五警二卷P383-386 20 邵氏投顧 孫家珍 併五警二卷P507-511 21 邵氏投顧 蘇怡文 併五警二卷P543-546 22 邵氏投顧 許洪月貴 併五警二卷P589-591 23 邵氏投顧 許秀娟 併五警二卷P663-665 24 邵氏投顧 許鈴子 併五警二卷P679-682 25 邵氏投顧 陳瓊陵 併五警二卷P711-713 26 邵氏投顧 黃意真 併五警二卷P717-719 27 邵氏投顧 薛雅娟 併五警二卷P728-731 28 邵氏投顧 史雪櫻 併五警三卷P755-757 29 邵氏投顧 蘇雅娟 併五警三卷P834-836 30 邵氏投顧 焦桂蓉 併五警三卷P0000-0000 31 邵氏投顧 呂青蓉 併五警三卷P0000-0000 32 邵氏投顧 高華美 併十七偵一卷P220-223併十七偵四卷P37-50 33 邵氏投顧 徐振昶 併十七偵一卷P220-223併十七偵四卷P52-80 34 邵氏投顧 宋燕雲 併十七偵一卷P220-223併十七偵四卷P52-80 35 邵氏投顧 林子宜 併十七偵一卷P220-223併十七偵四卷P52-80 36 邵氏投顧 陳鳳秋 併十七偵一卷P220-223併十七偵四卷P52-80 37 邵氏投顧 賴世民 併十七偵一卷P220-223併十七偵四卷P52-80 38 邵氏投顧 賴乾坤 併十七偵一卷P220-223併十七偵四卷P52-80